【裁判字號】    96,訴,752
【裁判日期】    980827
【裁判案由】    違反藥事法等
【裁判全文】
臺灣雲林地方法院刑事判決               96年度訴字第752號
公  訴  人  臺灣雲林地方法院檢察署檢察官
被      告  Ｈ○○
            Ｘ○○
            Ｄ○○
            寅○○
            ｇ○○
            Ｗ○○
            ｑ○○
            Ｉ○○
            Ａ○○
            甲酉○
            Ｕ○○
            壬○○即何宜涵
            Ｚ○○
            甲巳○○○○○
            子○○
            ｎ○○
            Ｆ○○
            丁○○
上列被告等因違反藥事法等案件，經檢察官提起公訴（95年度偵
字第3545號、第5348號、第5349號、第5456號、第5496號、第55
74號、96年度偵字第525 號、第2407號、第2408號、第3543號）
及移送併辦（臺灣士林地方法院檢察署96年度偵字第5813號、臺
灣臺中地方法院檢察署97年度偵字第22085 號），於本院準備程
序進行中，被告就被訴事實為有罪之陳述，經本院裁定由法官一
人獨任進行簡式審判程序，判決如下：
    主      文
Ｈ○○犯如附表壹(一)所示之罪，各處如附表壹(一)所示之刑，應執
行有期徒刑貳年。緩刑伍年，並應按如附表貳(一)所示之方式，向
被害人及公庫支付如附表貳(一)所示之金額，且應於本案判決確定
後貳年內，向執行檢察官指定之公益團體、地方自治團體或社區
提供貳佰肆拾小時之義務勞務，緩刑期間付保護管束。扣案如附
表編號一、十八之一至十八之四、十八之六、十八之八、十八
之九、十九、二三至二六、二八、二九之一、二九之二、三二之
一、三二之二、三九、四三至五四、五六、六十之二、六一、七
一、七三、七九、八八、八九、九十、九一、九二、九三、九四
、九六、九八、一○○、一○四及附表肆編號二三、二四、三一
所示之物，均沒收。
Ｘ○○犯如附表壹(二)所示之罪，各處如附表壹(二)所示之刑，應執
行有期徒刑壹年陸月。緩刑伍年，並應按如附表貳(二)所示之方式
，向被害人及公庫支付如附表貳(二)所示之金額，且應於本案判決
確定後貳年內，向執行檢察官指定之公益團體、地方自治團體或
社區提供貳佰小時之義務勞務，緩刑期間付保護管束。扣案如附
表編號一、十八之一、十八之三、十八之四、十八之六、十八
之八、十八之九、十九、二三至二六、二八、二九之一、二九之
二、三九、四三、四四、四七、四八、四九、五十、五三、七一
、七三、七九、九十、九一、九二、九三、九四、九六、九八、
一○○及附表肆編號三一所示之物，均沒收。
Ｄ○○犯如附表壹(三)所示之罪，其中犯罪事實欄編號一(六)、(十四)、
(十五)、(十六)、、、三、四、五、六、八、十三等罪均為累犯，各處
如附表壹(三)所示之刑，應執行有期徒刑壹年。扣案如附表編號
一、十八之一至十八之四、十八之六、十八之八、十八之九、十
九、二三至二六、二八、二九之一、二九之二、三九、四三至五
三、五六、七一、七三、九十、九一、九二、九三、九四、九六
、九八、一○○所示之物，均沒收。
寅○○共同明知為偽藥而販賣，處有期徒刑陸月，減為有期徒刑
月。緩刑貳年，並應按如附表貳(三)所示之方式，向公庫支付如
附表貳(三)所示之金額，且應於本案判決確定後貳年內，向執行檢
察官指定之公益團體、地方自治團體或社區提供肆拾小時之義務
勞務，緩刑期間付保護管束。扣案如附表編號六十之二、六十
一、一○三所示之物，均沒收。
ｇ○○犯如附表壹(五)所示之罪，各處如附表壹(五)所示之刑，應執
行有期徒刑伍月。緩刑伍年，並應按如附表貳(四)所示之方式，向
被害人及公庫支付如附表貳(四)所示之金額，且應於本案判決確定
後貳年內，向執行檢察官指定之公益團體、地方自治團體或社區
提供貳佰小時之義務勞務，緩刑期間付保護管束。扣案如附表
編號一、十八之一至十八之四、十八之六、十八之八、十八之九
、十九、二三、二四、二八、四三、四四、四五、四六、四七、
四八、四九、五十、五三、六十之二、六一、八八、八九、九一
、九二、九三、九四、九六、九八、一○三所示之物，均沒收。
Ｗ○○犯如附表壹(六)所示之罪，各處如附表壹(六)所示之刑，應執
行有期徒刑壹年陸月。緩刑伍年，並應按如附表貳(五)所示之方式
，向被害人及公庫支付如附表貳(五)所示之金額，且應於本案判決
確定後貳年內，向執行檢察官指定之公益團體、地方自治團體或
社區提供壹佰捌拾小時之義務勞務，緩刑期間付保護管束。扣案
如附表編號一、十八之一至十八之四、十八之六、十八之八、
十八之九、十九、二三至二六、二八、二九之一、二九之二、三
九、四三、四四、四八、四九、五十、五三、七一、七三、七九
、九十、九一、九二、九三、九四、九六、九八、一○○所示之
物，均沒收。
ｑ○○犯如附表壹(七)所示之罪，各處如附表壹(七)所示之刑，應執
行有期徒刑壹年。扣案如附表編號一、十八之一至十八之四、
十八之六、十八之八、十八之九、十九、二三至二六、二八、二
九之一、二九之二、三九、四三、四四、四八、四九、五十、五
三、七一、七三、七九、九十、九一、九二、九三、九四、九六
、九八、一○○所示之物，均沒收。
Ｉ○○犯如附表壹(八)所示之罪，各處如附表壹(八)所示之刑，應執
行有期徒刑陸月。緩刑伍年，並應按如附表貳(六)所示之方式，向
被害人及公庫支付如附表貳(六)所示之金額，且應於本案判決確定
後貳年內，向執行檢察官指定之公益團體、地方自治團體或社區
提供壹佰小時之義務勞務，緩刑期間付保護管束。扣案如附表
編號一、十八之一、十八之三、十八之四、十八之六、十八之八
、十八之九、十九、二三至二六、二八、二九之一、二九之二、
三十二之一、三十二之二、三九、四八、四九、五十、五一、五
二、九十、九一、九二、九三、九四、九六、九八所示之物，均
沒收。
Ａ○○犯如附表壹(九)所示之罪，各處如附表壹(九)所示之刑，應執
行有期徒刑陸月。緩刑伍年，並應按如附表貳(七)所示之方式，向
被害人及公庫支付如附表貳(七)所示之金額，且應於本案判決確定
後貳年內，向執行檢察官指定之公益團體、地方自治團體或社區
提供壹佰小時之義務勞務，緩刑期間付保護管束。扣案如附表
編號一、十八之一、十八之三、十八之四、十八之六、十八之八
、十八之九、十九、二三至二六、二八、二九之一、二九之二、
三十二之一、三十二之二、三九、四八、四九、五十、五一、五
二、九十、九一、九二、九三、九四、九六、九八所示之物，均
沒收。
甲酉○共同明知為偽藥而販賣，處有期徒刑肆月，減為有期徒刑
貳月。緩刑伍年，並應按如附表貳(八)所示之方式，向被害人及公
庫支付如附表貳(八)所示之金額，且應於本案判決確定後貳年內，
向執行檢察官指定之公益團體、地方自治團體或社區提供肆拾小
時之義務勞務，緩刑期間付保護管束。扣案如附表編號一、十
八之一、十八之三、十八之四、十八之六、十八之八、十八之九
、十九、二三、二四、四八、四九、五十、五三、五六所示之物
，均沒收。
Ｕ○○犯如附表壹(十一)所示之罪，各處如附表壹(十一)所示之刑，應執
行有期徒刑壹年肆月。緩刑伍年，並應按如附表貳(九)所示之方式
，向公庫支付如附表貳(九)所示之金額，且應於本案判決確定後貳
年內，向執行檢察官指定之公益團體、地方自治團體或社區提供
壹佰貳拾小時之義務勞務，緩刑期間付保護管束。扣案如附表
編號一、十八之一至十八之四、十八之六、十八之八、十八之九
、十九、二三至二六、二八、二九之一、二九之二、三二之一、
三二之二、三九、四三、四四、四七至五三、七一、七三、七九
、八八、九十、九一、九二、九三、九四、九六、九八、一○○
及附表肆編號三一所示之物，均沒收。
壬○○共同明知為偽藥而販賣，未遂，處有期徒刑貳月。緩刑伍
年，並應按如附表貳(十)所示之方式，向公庫支付如附表貳(十)所示
之金額，且應於本案判決確定後貳年內，向執行檢察官指定之公
益團體、地方自治團體或社區提供肆拾小時之義務勞務，緩刑期
間付保護管束。扣案如附表編號一、十八之二、十八之三、十
八之四、十八之六、十八之八、十八之九、十九、二三、二四、
二八、四三、四四、四五、四六、四七、四八、四九、五十、五
三、六十之二、六一所示之物，均沒收。
Ｚ○○犯如附表壹(十三)所示之罪，各處如附表壹(十三)所示之刑，應執
行有期徒刑拾月。緩刑伍年，並應按如附表貳(十一)所示之方式，向
被害人及公庫支付如附表貳(十一)所示之金額，且應於本案判決確定
後貳年內，向執行檢察官指定之公益團體、地方自治團體或社區
提供捌拾小時之義務勞務，緩刑期間付保護管束。扣案如附表
編號一、十八之一、十八之三、十八之四、十八之六、十八之八
、十八之九、十九、二三至二六、二八、三九、四八、四九、五
十、六十之二、六一、八八、八九、九一、九二、九三、九四、
九六、九八、一○五示之物，均沒收。
謝慧瑜犯如附表壹(十四)所示之罪，各處如附表壹(十四)所示之刑，應執
行有期徒刑玖月。緩刑伍年，並應按如附表貳(十二)所示之方式，向
被害人及公庫支付如附表貳(十二)所示之金額，且應於本案判決確定
後貳年內，向執行檢察官指定之公益團體、地方自治團體或社區
提供捌拾小時之義務勞務，緩刑期間付保護管束。扣案如附表
編號一、十八之一、十八之三、十八之四、十八之六、十八之八
、十八之九、十九、二三至二六、二八、三九、四八、四九、五
十、六十之二、六一、八八、八九、九一、九二、九三、九四、
九六、九八示之物，均沒收。
子○○犯如附表壹(十五)所示之罪，各處如附表壹(十五)所示之刑，應執
行有期徒刑壹年。緩刑伍年，並應按如附表貳(十三)所示之方式，向
被害人及公庫支付如附表貳(十三)所示之金額，且應於本案判決確定
後貳年內，向執行檢察官指定之公益團體、地方自治團體或社區
提供壹佰小時之義務勞務，緩刑期間付保護管束。扣案如附表
編號一、十八之一、十八之三、十八之四、十八之六、十八之八
、十八之九、十九、二三至二六、二八、二九之一、二九之二、
三九、四八至五十、五三、七一、七三、七九、九十、九一、九
二、九三、九四、九六、九八、一○○所示之物，均沒收。
ｎ○○共同製造偽藥，處有期徒刑捌月，減為有期肆月。緩刑伍
年，並應按如附表貳(十四)所示之方式，向被害人及公庫支付如附表
貳(十四)所示之金額，且應於本案判決確定後貳年內，向執行檢察官
指定之公益團體、地方自治團體或社區提供肆拾小時之義務勞務
，緩刑期間付保護管束。扣案如附表編號一、十八之一、十八
之三、十八之四、十八之六、十八之八、十八之九、十九、二五
、二六、二八、二九之一、二九之二、三九、四八、四九、五十
、五三、五四、九十、九一、九二、九三、九四、九六、九八所
示之物，均沒收。
Ｆ○○犯如附表壹(十七)所示之罪，各處如附表壹(十七)所示之刑，應執
行有期徒刑壹年貳月。緩刑伍年，並應按如附表貳(十五)所示之方式
，向被害人及公庫支付如附表貳(十五)所示之金額，且應於本案判決
確定後貳年內，向執行檢察官指定之公益團體、地方自治團體或
社區提供壹佰陸拾小時之義務勞務，緩刑期間付保護管束。扣案
如附表編號一、十八之二、十八之三、十八之四、十八之六、
十八之八、十八之九、十九、二五、二六、二八、二九之一、二
九之二、三九、四四、四八、四九、五十、九十、九一、九二、
九三、九四、九六、九八及附表肆編號一、五、十、十一、十二
之一、十六之一、十七、二三、二四、三一所示之物，均沒收。
丁○○犯如附表壹(十八)所示之罪，各處如附表壹(十八)所示之刑，應執
行有期徒刑壹年貳月。緩刑伍年，並應按如附表貳(十六)所示之方式
，向被害人及公庫支付如附表貳(十六)所示之金額。扣案如附表編
號一、十八之一、十八之三、十八之四、十八之六、十八之八、
十八之九、十九、二三至二六、二八、二九之一、二九之二、四
三、四四、四八、四九、五十、九十、九一、九二、九三、九四
、九六、九八、附表肆編號一、五、十、十一、十二之一、十六
之一、十七、二三、二四、三一所示之物，均沒收。
    事實及理由
壹、犯罪事實：
一、Ｄ○○前於民國87年間，因偽造文書案件，經臺灣南投地方
    法院以87年度訴字第275 號判處有期徒刑5 月，如易科罰金
    ，以銀元300 元折算1 日，嗣經臺灣高等法院臺中分院以87
    年度上訴字第2579號、最高法院以90年度臺上字第669 號均
    駁回上訴而確定，於90年9 月10日易科罰金執行完畢。竟仍
    不思悔改，由Ｈ○○自94年12月12日某時許，至95年5 月15
    日止，分別與Ｘ○○、Ｆ○○、Ｄ○○、ｑ○○、丁○○、
    Ｕ○○及Ｗ○○，共同意圖為自己不法之所有，基於詐欺、
    或販賣、或製造偽藥之概括犯意聯絡，連續為下列行為：
(一)、【甲Ｃ○○即起訴書附表一編號6 者】
    Ｈ○○與姓名年籍不詳、綽號「石傳」、「阿娥」之成年男
    女各1 名及另1 名姓名年籍不詳之成年女子1 名，明知附表
    編號24所示之龜鹿二仙膠塊，係未經核准，擅自製造之偽
    藥，於94年12月12日某時許，由「阿娥」及上開姓名年籍不
    詳之成年女子，在址設臺北市○○路○ 段201 號之行政院國
    軍退除役官兵輔導委員會臺北榮民總醫院（下稱臺北榮總醫
    院），見甲Ｃ○○隨即趨前搭訕，獲悉甲Ｃ○○有腳部關節
    酸痛之疾病，即哄騙有1 帖藥方可治療甲Ｃ○○之陳疾，甲
    Ｃ○○上當後，「阿娥」及上開姓名年籍不詳之成年女子開
    車載甲Ｃ○○至Ｈ○○所承租之臺北市○○區○○街83巷8
    號1樓 （下稱雨聲街租屋處）。到達後，由Ｈ○○向甲Ｃ○○詢問病情、症狀，並誆稱藥材可以治療身體筋骨酸痛，甲
    Ｃ○○誤信受騙，因而向Ｈ○○購買如附表編號24所示之
    龜鹿二仙膠1 斤，合計新臺幣（下同）25,000元，由「石傳
    」送貨載運至甲Ｃ○○家中，甲Ｃ○○當場交付25,000元與
    「石傳」，「石傳」再攜回交與Ｈ○○，而詐騙得手。
(二)、【甲未○即起訴書附表一編號9 者】
    Ｈ○○、與姓名年籍不詳之成年男子2 名（其中1 名自稱為
    Ｈ○○之外甥）及成年女子2 名，明知附表編號47所示之
    中藥材、附表編號24所示之龜鹿二仙膠塊，均係未經核准
    ，擅自製造之偽藥，於94年12月30日某時許，由其中1 名女
    子，在址設臺北市○○街1 號之國立臺灣大學醫學院附設醫
    院（下稱臺大醫院），見甲未○及其太太隨即趨前搭訕，表
    示知悉有一種藥可醫治氣喘、頭痛的病症，甲未○受騙後，
    另兩名姓名年籍不詳之1 男1 女隨即出現，帶同甲未○夫妻
    搭乘計乘車至雨聲街租屋處。到達後，Ｈ○○假意詢問甲未
    ○之症狀，而誆稱服用其所販賣之藥品，即可藥到病除，甲
    未○誤信受騙，因而向Ｈ○○購買如附表編號24所示之龜
    鹿二仙膠4 盒、附表編號47所示之中藥草1 包及浸泡藥酒的
    罈子1 個，共計145,000 元，再由上開自稱Ｈ○○外甥之成
    年男子，載運上開物品至甲未○家中，並協同甲未○至附近
    銀行領得現款，再返回交與Ｈ○○，而詐騙得手。
(三)、【甲甲○○即起訴書附表一編號13者】
    Ｈ○○、Ｘ○○、Ｕ○○、姓名年籍不詳綽號「阿道」之成
    年男子1 名（下稱「阿道」）及另1 名姓名年籍不詳之成年
    女子1 名，明知附表編號47所示之中藥材、附表編號24
    所示龜鹿二仙膠塊，係未經核准，擅自製造之偽藥，於95年
    1 月18日上午8 時許，由Ｘ○○、「阿道」及上開成年女子
    1 名，在陽明山國家公園內，見甲甲○○隨即趨前搭訕，謊
    稱給1 位醫生看診吃藥後，身體狀況改善很多，要介紹甲甲○○前往看診，甲甲○○上當後，由前揭3 人開車載甲甲○○至Ｈ○○所承租之臺北市士林區○○○路109 巷83弄1 號
    2 樓（下稱德行東路租屋處）。到達後，Ｈ○○謊稱甲甲○○血液循環不良，若未服用藥物將會中風，其所販賣之藥材
    能改善血液循環不良、使身體強壯，甲甲○○誤信受騙，因
    而向Ｈ○○分別購買如附表編號24所示之龜鹿二仙膠3 斤
    、附表編號47所示之中藥材1 盒、米酒30斤及浸泡藥酒的罈
    子1 個，合計111,800 元，由Ｕ○○載甲甲○○至鄰近郵局
    領款後，收得現金111,800 元，復攜回交與Ｈ○○，而詐騙
    得手。
(四)、【甲申○即起訴書附表一編號16者】
    Ｈ○○、綽號「小萍」之丁○○、「阿道」、2 名姓名年籍
    不詳之成年女子及另1 名姓名年籍不詳、綽號「阿明」之成
    年男子（下稱阿明），明知附表編號24所示龜鹿二仙膠塊
    ，係未經核准，擅自製造之偽藥，又未經核准擅自製造如附
    表編號90所示之藥酒，而宣傳其療效，亦屬製造偽藥，竟
    仍於95年2 月初某日上午10時許，由上開成年女子中之1 名
    ，在陽明山運動公園內，見甲申○隨即向前搭訕，伺機詢問
    有何疾病，從中得知甲申○患有宿疾，即告知可帶同前往向
    1 名男子診治，然後「阿道」及另1 名成年女子即出現，3
    人開車載甲申○及其太太王麗英前往德行東路租屋處，期間
    ，Ｈ○○忙於它事，先行指示丁○○至德行東路租屋處負責
    兜售上開偽藥。甲申○等人到達後，丁○○向甲申○詐稱為
    該名男子之媳婦，也嫺熟醫理，誆稱甲申○身體比較輕，其
    太太王麗英病比較重，又其所販賣之龜鹿二仙膠為多種珍貴
    藥材提煉，與排骨、牛蒡燉煮，2 天吃1 次即可藥到病除，
    因此必須購買上開龜鹿二仙膠、藥酒，甲申○誤信後購買上
    開龜鹿二仙膠塊4 盒，丁○○另指示「阿明」以上開膠塊、
    不明中藥、米酒當場製造完成係屬偽藥之藥酒1 甕（內容物
    如附表編號90所示）售與甲申○，合計215,000 元，甲申
    ○再將上開現金交與丁○○後，丁○○再與Ｈ○○等人朋分
    花用，而詐騙得手。
(五)、【ｒ○即起訴書附表二編號3 所示者】
    Ｈ○○、「阿明」、丁○○、1 名姓名年籍不詳之成年女子
    ，明知附表編號24所示龜鹿二仙膠塊、編號28所示中藥材
    ，係未經核准，擅自製造之偽藥，又未經核准擅自製造如附
    表編號90所示之藥酒，而宣傳其療效，亦屬製造偽藥，竟
    仍於95年2 月初某日上午10時許，由上開成年女子在臺北榮
    民總醫院內，見ｒ○隨即向前搭訕，伺機詢問有何疾病，從
    中得知ｒ○腳部酸痛，隨即佯稱其母亦有相同宿疾因服用某
    祖傳秘方後已治癒，可帶同前往向1 名女子求得祖傳秘方，
    該名成年女子即開車載同ｒ○前往德行東路租屋處。期間，
    Ｈ○○忙於它事，先行指示丁○○至德行東路租屋處負責兜
    售上開偽藥，該名女子也趁機將ｒ○之症狀洩漏與丁○○。
    到達後，丁○○假藉為ｒ○看眼睛及摸手，誆稱ｒ○之腳及
    背都會痠痛，必須服用上開龜鹿二仙膠，而該膠塊為多種珍
    貴藥材提煉，與前揭中藥材浸泡2 個月後服用，酸痛即可治
    癒，ｒ○因而信以為真，而購買4 塊龜鹿二仙膠、1 包中藥
    及米酒，合計148,000 元，丁○○另指示「阿明」載ｒ○及
    上開藥材及米酒返回ｒ○家中，再由「阿明」將上開膠塊、
    中藥材及米酒泡入甕中，當場泡製完成係屬偽藥之藥酒1 桶
    交與ｒ○，ｒ○再將現金148,000 元交與「阿明」攜回，而
    詐騙得逞。
(六)、【Ｇ○○即起訴書附表一編號20者】
    Ｈ○○、Ｄ○○及另1 名姓名年籍不詳之成年女子1 名，明
    知附表編號24所示龜鹿二仙膠塊，係未經核准，擅自製造
    之偽藥，竟於95年2 月中旬某日9 時許，由上開姓名不詳3
    名成年女子，在址設臺北市○○街105 號之臺北市立聯合醫
    院陽明院區（下稱陽明醫院），見Ｇ○○隨即趨前搭訕，見
    Ｇ○○因膝蓋骨跌傷、走路不便，隨即謊稱上開龜鹿二仙膠
    塊可供治療，Ｇ○○誤信後，被帶往雨聲街租屋處。到達後
    ，因Ｇ○○曾膝蓋骨跌倒受傷，走路比較不方便，Ｈ○○便
    向Ｇ○○推銷前揭龜鹿二仙膠，誆稱服用後對腳部走路會有
    所改善，Ｇ○○誤信受騙，因而向Ｈ○○購買如附表編號
    24所示之龜鹿二仙膠1 斤，共36,000元，Ｇ○○留下其電話
    及住址，隔天由Ｄ○○至Ｇ○○住處收取金錢，再攜回轉交
    與Ｈ○○，而詐騙得手。
(七)、【甲辛○即起訴書附表一編號21者】
    Ｈ○○、Ｕ○○及另3 名姓名年籍不詳之成年女子，明知附
    表編號24所示龜鹿二仙膠塊、附表編號28所示中藥材，
    係未經核准，擅自製造之偽藥，又以上開龜鹿二仙膠及中藥
    材，浸入米酒後泡製而成如附表編號29所示之藥酒，若宣
    傳其療效，亦屬製造偽藥，仍先行將泡製完成後，於95年1
    月18日上午8 時許，由上開姓名不詳之成年女子3 名，在臺
    北榮總醫院，見甲辛○隨即趨前搭訕，獲悉甲辛○有腳無力
    感會抽筋之疾病，以認識1 位醫生很厲害可介紹給甲辛○為
    由，由前揭3 人開車載甲辛○至雨聲街租屋處。到達後，由
    Ｈ○○假意觀看甲辛○之手掌，上揭3 名女子，亦在旁助勢
    ，假意向Ｈ○○購買前開藥酒，致使甲辛○誤信受騙，因而
    向Ｈ○○購買上開藥酒4 瓶，合計10,000元，Ｕ○○再載甲
    辛○前往臺北捷運芝山站附近領得現款後，攜回交與Ｈ○○
    ，而詐騙得手。
(八)、【汪松榮即起訴書附表一編號26者】
    Ｈ○○、丁○○、「阿明」及姓名年籍不詳之自稱為夫妻之
    成年男女各1 名，明知附表編號24所示龜鹿二仙膠塊，係
    未經核准，擅自製造之偽藥，仍於95年2 月下旬某日上午10
    時許，由上開成年男女在臺北榮總醫院內，見汪松榮隨即向
    前搭訕，伺機詢問有何疾病，從中得知汪松榮曾因摔倒致腰
    痛，上開男子便詐稱自己也曾因摔倒致腰痛，服用過1 名老
    中醫之藥方後，即完全治癒，汪松榮受騙後，上開成年男女
    開車載汪松榮至雨聲街租屋處。期間，Ｈ○○忙於它事，先
    行指示丁○○至雨聲街租屋處負責兜售上開偽藥。汪松榮等
    人到達後，丁○○向汪松榮詐稱所販賣之龜鹿二仙膠為多種
    珍貴藥材提煉，與排骨、雞燉煮服用，效果顯著，汪松榮誤
    信後購買上開龜鹿二仙膠塊4 盒，合計30,000元，汪松榮將
    上開現金交與丁○○後，丁○○再與Ｈ○○等人朋分花用，
    而詐騙得手。
(九)、【辛○○即起訴書附表一編號27者】
    Ｈ○○、丁○○、「阿明」、「阿道」及姓名年籍不詳之自
    稱為「阿道」母親之成年女子1 名，明知附表編號24所示
    龜鹿二仙膠塊、編號28所示中藥材，係未經核准，擅自製造
    之偽藥，又將上開中藥材、龜鹿二仙膠泡製成藥酒而宣傳其
    療效，亦屬未經核准擅自製造之偽藥，仍於95年2 月27日上
    午10時許，由「阿道」及上開成年女子在陽明醫院內，見辛○○隨即趨前搭訕，攀談間獲悉辛○○腳部疼痛不良於行，
    即謊稱有效果良好的中藥材可醫治身體酸痛，可介紹辛○○
    前往，辛○○上當後，由「阿道」及上開成年女子一同前往
    至雨聲街租屋處。期間，Ｈ○○忙於它事，先行指示丁○○
    至雨聲街租屋處負責兜售上開偽藥。辛○○等人到達後，丁○○向辛○○詐稱所販賣之龜鹿二仙膠為珍貴藥材提煉，專
    治婦人病及筋骨酸痛，辛○○誤信後至陽明醫院內提領現款
    38,500元，返回雨聲街租屋處如數交與丁○○，丁○○再行
    指示「阿明」將上開中藥材、龜鹿二仙膠及米酒浸入酒甕內
    ，當場製造完成係偽藥之藥酒1 甕售與辛○○，並由「阿明
    」負責將上開藥酒與辛○○載返回其住處。丁○○再與Ｈ○○等人朋分花用上開現款，而詐騙得手。
(十)、【宇○○○即起訴書附表一編號30者】
    Ｈ○○及姓名年籍不詳成年女子1 名，明知附表編號24所
    示龜鹿二仙膠塊、編號28所示中藥材，係未經核准，擅自製
    造之偽藥，又將上開中藥材、龜鹿二仙膠泡製成藥酒而宣傳
    其療效，亦屬未經核准擅自製造之偽藥，仍於95年3 月8 日
    某時許，由上開姓名年籍不詳女子，在臺大醫院內，見宇○○○膝蓋傷痛行動不便，隨即趨前搭訕，向宇○○○推銷上
    開藥酒並誇稱藥酒可治癒膝蓋傷痛，宇○○○便隨同該名女
    子前往德行東路租屋處。到達後，Ｈ○○假意詢問宇○○○
    之病情、症狀，並誆稱喝了上開藥酒膝蓋傷痛就會痊癒，不
    用再去醫院開刀拿藥，宇○○○誤信受騙表示購買之意，Ｈ
    ○○隨即將上開中藥材、龜鹿二仙膠泡製成藥酒，販賣上開
    藥酒3 瓶，合計5,000 元與宇○○○，宇○○○先給付現金
    1,500 元，而遭詐騙得手。（所餘款項，林余爭薇發覺有異
    ，未另為給付）。
(十一)、【甲午○即起訴書附表一編號31者】
    Ｈ○○、「阿明」及姓名年籍不詳綽號自稱姓陳之成年女子
    1 名，明知附表編號24所示龜鹿二仙膠塊、編號28所示中
    藥材，係未經核准，擅自製造之偽藥，又將上開中藥材、龜
    鹿二仙膠泡製成藥酒而宣傳其療效，亦屬未經核准擅自製造
    之偽藥。於95年3 月15日某時許，由上開陳姓女子，在址設
    臺北市○○區○○路87號之臺北市立聯合醫院忠孝醫區（下
    稱忠孝醫院），見甲午○隨即趨前搭訕，假意關心甲午○之
    病況，獲悉甲午○患有心臟病、高血壓之陳疾，便詐稱其阿
    姨有相同狀況，服用1 種藥酒後效果良好，甲午○上當後，
    與陳姓女子坐車前往雨聲街租屋處。到達後，Ｈ○○假意詢
    問病況、按壓甲午○小腿，詐稱甲午○因長期服用西藥有腎
    臟病，需購買藥酒、藥材、及雪山雪蓮所煉製之膠，服用後
    就可以固腎補身，降血壓，甲午○誤信受騙表示願意購買後
    ，Ｈ○○指示「阿明」將上開中藥材、龜鹿二仙膠及米酒浸
    入酒甕內，當場製造完成係偽藥之藥酒1 甕售與甲午○，並
    由「阿明」負責將上開藥酒與甲午○載返回其住處，甲午○
    在住處附近郵局內提領現款38,500元交與「阿明」，「阿明
    」再攜回交與Ｈ○○，而詐騙得手。
(十二)、【邱許末即起訴書附表一編號38者】
    Ｈ○○、姓名年籍不詳自稱為母女之成年女子2 名及成年男
    子1 名，明知附表編號24所示龜鹿二仙膠塊，係未經核准
    ，擅自製造之偽藥，於95年3 月28日某時許，由上開2 名女
    子，在陽明醫院內，見邱許末隨即趨前搭訕，詢問邱許末之
    病情、症狀，並介紹邱許末前往購買中藥，邱許末上當後，
    上開2 名女子將邱許末引領至雨聲街租屋處。到達後，Ｈ○○向邱許末誆稱其所販賣之藥材為龜鹿二仙膠，可以治療膝
    蓋筋骨酸痛，邱許末誤信受騙，因而向Ｈ○○購買如附表
    編號24所示之龜鹿二仙膠4 盒，合計140,000 元，再由上開
    成年男子載同邱許末及上開龜鹿二仙膠返回邱許末住處，邱
    許末至鄰近銀行提領現金交與上開男子，該名男子再攜回交
    與Ｈ○○，而詐騙得手。
(十三)、【甲亥○即起訴書附表一編號39者】
    Ｈ○○、謝建鎰（檢察官另行偵查）、「阿明」，明知附表
    編號104 所示龜鹿二仙膠塊，係未經核准，擅自製造之偽
    藥，於95年3 月30日某時許，由謝建鎰在臺北榮總醫院內，
    見甲亥○隨即趨前搭訕，詢問甲亥○病情、症狀，並介紹甲
    亥○前往購買中藥，甲亥○上當後，謝建鎰即將甲亥○引領
    至雨聲街租屋處。到達後，Ｈ○○向甲亥○誆稱其所販賣之
    藥材為龜鹿二仙膠，可以治療膝蓋筋骨酸痛，甲亥○誤信受
    騙，因而向Ｈ○○購買如附表編號104 所示之龜鹿二仙膠
    1 盒，合計30,000元，再由「阿明」載同甲亥○及上開龜鹿
    二仙膠返回甲亥○住處，甲亥○至鄰近郵局提領現金交與「
    阿明」，「阿明」再攜回交與Ｈ○○，而詐騙得手。
(十四)、【甲○○即起訴書附表一編號41者】
    Ｈ○○、Ｄ○○、Ｘ○○、「阿明」，明知附表編號28所
    示中藥材，係未經核准，擅自製造之偽藥，又將上開中藥材
    、鹿茸泡製成藥酒而宣傳其療效，亦屬未經核准擅自製造之
    偽藥。於95年4 月13日下午某時許，由Ｘ○○在臺北榮總醫
    院，見甲○○隨即趨前搭訕，表明要帶甲○○前往看病，甲○○上當後，與Ｘ○○及Ｄ○○共乘計程車前往雨聲街租屋
    處。到達後，Ｈ○○詢問甲○○病情、症狀後，表示購買鹿
    茸藥酒按其指示方式服用，就可治病，甲○○受騙表明購買
    之意後，Ｈ○○即指示「阿明」將不明中藥材、鹿茸浸入米
    酒內，當場泡製成鹿茸偽藥酒1 罈，Ｈ○○再將上開鹿茸藥
    酒1 罈售與甲○○，另責由「阿明」載運上開藥酒至甲○○
    住處，並當場收得現金93,000元，「阿明」再攜回交與Ｈ○○，而詐騙得手。
(十五)、【甲庚○即起訴書附表一編號43者】
    Ｈ○○、Ｄ○○、Ｘ○○及Ｕ○○，明知附表編號28所示
    之中藥材，係未經核准，擅自製造之偽藥，於95年4 月13日
    9 時許，由Ｘ○○及Ｄ○○在臺北榮總醫院，見甲庚○隨即
    趨前搭訕閒聊藉以取信甲庚○後，由Ｘ○○引導甲庚○前往
    雨聲街租屋處。到達後，Ｈ○○假意向甲庚○詢問病情，並
    誆稱上開中藥材專治攝護腺之疾病，甲庚○誤信受騙後，因
    而向Ｈ○○購買如附表編號28所示之中藥材、附表編號
    26所示鹿茸20兩，另責由Ｕ○○將上開中藥材及鹿茸載至甲
    庚○住處，收得現金43,000元，Ｕ○○將之攜回交與Ｈ○○
    ，而詐騙得手。
(十六)、【甲戊○○即起訴書附表一編號45者】
    Ｈ○○、Ｘ○○、Ｄ○○、「阿明」及另1 名姓名年籍不詳
    之成年女子，明知附表編號24所示龜鹿二仙膠塊，係未經
    核准，擅自製造之偽藥，於95年4 月21日某時許，由Ｘ○○
    及上開姓名年籍不詳女子，在臺北榮總醫院，見甲戊○○隨
    即趨前搭訕，獲悉甲戊○○有假性癲癇的病症，便詐稱認識
    1 位醫生，可帶甲戊○○前往，甲戊○○上當後，由Ｄ○○
    開車載上開3 人至雨聲街租屋處。到達後，Ｈ○○假意向甲
    戊○○詢問病情、症狀後，便推銷上開龜鹿二仙膠及告知該
    藥之妙處及使用方法，甲戊○○誤信受騙，因而向Ｈ○○購
    買如附表編號24所示之龜鹿二仙膠1 盒，共計28,000元，
    Ｈ○○另責由「阿明」載送上開龜鹿二仙膠至甲戊○○住處
    ，並當場收得現金，「阿明」再攜回交與Ｈ○○，而詐騙得
    手。
(十七)、【酉○○即起訴書附表一編號47者】
    Ｈ○○、「阿道」、「阿明」及姓名年籍不詳綽號「秀盆」
    之成年女子1 名，明知附表編號28所示之中藥材，係未經
    核准，擅自製造之偽藥，又將上開中藥材、鹿茸泡製成藥酒
    而宣傳其療效，亦屬未經核准擅自製造之偽藥。於95年4 月
    27日中午12時30分許，由「阿道」、「秀盆」，在址設臺北
    市○○區○○街45號之財團法人振興復健醫學中心，見酉○○隨即趨前搭訕，攀談間，得知酉○○太太腳會麻痺，誆稱
    有祖傳秘方可介紹與酉○○，隨即開車載酉○○前往雨聲街
    租屋處。到達後，Ｈ○○假稱酉○○太太身體較虛弱，將其
    所販賣之中藥材浸泡米酒及鹿茸角後服用，即可康復，「秀
    盆」在旁助勢，表明已花費十幾萬元購買藥材，酉○○誤信
    受騙，因而向Ｈ○○購買如附表編號28所示之中藥材2 包
    、附表編號26所示鹿茸30兩，共計56,000元，Ｈ○○便責
    由「阿明」將上開中藥材、鹿茸浸入米酒，當場製造鹿茸偽
    藥酒1 甕，「阿明」並搭載酉○○夫妻前往附近銀行領錢，
    取得現款後攜回交與Ｈ○○，而詐騙得手。
(十八)、【ｍ○○即起訴書附表一編號49者】
    Ｈ○○、Ｘ○○、Ｆ○○及Ｕ○○，明知附表編號28所示
    之中藥材，係未經核准，擅自製造之偽藥，又將上開中藥材
    、鹿茸泡製成藥酒而宣傳其療效，亦屬未經核准擅自製造之
    偽藥。於95年5 月3 日上午9 時許，由Ｘ○○及Ｆ○○在臺
    北榮總醫院，見ｍ○○隨即趨前搭訕，獲悉ｍ○○有高血壓
    之疾病，即謊稱有1 名中醫師很厲害，可帶同ｍ○○前往看
    病，ｍ○○上當後，與Ｘ○○及Ｆ○○共乘計程車前往德行
    東路租屋處。到達後，Ｈ○○假意輕壓ｍ○○大腿後，騙稱
    ｍ○○有高血壓，需服用其所販賣之中藥，不然會中風，Ｘ
    ○○及Ｆ○○亦在旁助勢，誆稱其父親，亦是服用Ｈ○○所
    販賣藥材後，身體才好起來，ｍ○○誤信受騙表示願意購買
    ，Ｈ○○責由Ｕ○○當場將鹿茸、上開中藥材浸入米酒，製
    造完成係屬偽藥之鹿茸藥酒1 甕，售與ｍ○○，合計107,00
    0 元，Ｕ○○並將該鹿茸藥酒及ｍ○○載回其住處，ｍ○○
    返家後至鄰近郵局提領現金，交付與Ｕ○○攜回轉交與Ｈ○○，而詐騙得手。
(十九)、【未○○即起訴書附表一編號52者】
    Ｈ○○、Ｕ○○及姓名年籍不詳之成年女子2 名（其中1 名
    綽號「蘇仔餅」），明知附表編號28所示之中藥材，係未
    經核准，擅自製造之偽藥，又將上開中藥材、鹿茸泡製成藥
    酒而宣傳其療效，亦屬未經核准擅自製造之偽藥，於95年5
    月8 日上午10時30分許，由上開姓名年籍不詳之成年女子2
    名，在臺北榮總醫院，見未○○隨即趨前搭訕，獲悉未○○
    有糖尿病之疾病，隨即謊稱伊亦因糖尿病就醫，其親家母因
    子宮病變服用1 名醫師之藥材後亦治癒，可帶同未○○前往
    看病，未○○上當後，與前揭2 名女子共乘計程車前往德行
    東路租屋處。到達後，Ｈ○○假意向未○○詢問病情、症狀
    ，並稱未○○心臟包油、不好，需服用其所販賣之藥物，否
    則會中風嚴重，上開2 名成年女子亦在旁助勢哄騙，未○○
    誤信受騙表明購買之意，Ｈ○○責由Ｕ○○將上開中藥材、
    鹿茸，浸入米酒，製造完成係屬偽藥之鹿茸藥酒1 甕，售與
    未○○，合計159,000 元，並由Ｕ○○載未○○及上開鹿茸
    藥酒返回未○○住處，Ｕ○○收得現款後攜回交與Ｈ○○，
    而詐騙得手。
(二十)、【甲辰○即起訴書附表一編號55者】
    Ｈ○○、Ｘ○○、Ｆ○○及Ｕ○○，明知附表編號28所示
    之中藥材，係未經核准，擅自製造之偽藥，又將上開中藥材
    、鹿茸泡製成藥酒而宣傳其療效，亦屬未經核准擅自製造之
    偽藥。於95年5 月18日上午11時許，由Ｘ○○及Ｆ○○，在
    臺北榮總醫院，由其中1 人藉故向甲辰○搭訕，獲悉甲辰○
    有糖尿病之疾病，隨即謊稱其父親也是糖尿病患者，向邱醫
    師看診後已治癒，可介紹甲辰○前往看病，甲辰○上當後，
    與Ｘ○○及Ｆ○○共乘計程車前往德行東路租屋處。到達後
    ，Ｈ○○向甲辰○詢問病情、症狀，並騙稱可以觀面方式得
    知甲辰○病症，隨即謊稱甲辰○有糖尿病、心臟不好、腎不
    好，需服用鹿茸及上開中藥材，甲辰○誤信受騙，因而向Ｈ
    ○○購買如上開中藥材、鹿茸，共計79,200元，Ｕ○○則將
    上開中藥材、鹿茸及米酒當場浸泡成係屬偽藥之鹿茸藥酒1
    甕，由Ｕ○○載同甲辰○及上開藥酒返回甲辰○住處，甲辰
    ○當場交付現金79,200元與Ｕ○○，Ｕ○○再攜回交與Ｈ○○，而詐騙得手。
、【ｐ○○即起訴書附表一編號57者】
    Ｈ○○、Ｘ○○、另1 名姓名年籍不詳之成年男子及「阿明
    」，共同基於意圖為自己不法所有及販賣偽藥之犯意聯絡，
    明知如附表編號24所示之龜鹿二仙膠，係未經核准，擅自
    製造之偽藥。於95年6 月1 日下午11時許，由Ｘ○○、另1
    名姓名年籍不詳之成年男子在臺北榮總醫院，見ｐ○○隨即
    趨前搭訕，佯稱邱醫師醫術精湛，服用其藥方後眼疾即可痊
    癒，ｐ○○受騙後，與之一同前往德行東路租屋處。到達後
    ，Ｈ○○佯裝關心ｐ○○病情，隨即謊稱ｐ○○腎臟不好，
    若把腎臟醫好，眼睛自然即可痊癒，再誆騙上開龜鹿二仙膠
    效果很好，服用一段時間眼睛即會痊癒，ｐ○○因而誤信，
    向Ｈ○○購買上開龜鹿二仙膠2 斤，合計58,000元，ｐ○○
    並當場交付現金58,000元與Ｈ○○，Ｈ○○另責成「阿明」
    將前揭龜鹿二仙膠載至ｐ○○指定之處所，而詐騙得手。
、【黃○即起訴書附表一編號58者】
    Ｈ○○、Ｗ○○、ｑ○○及「阿明」，共同基於意圖為自己
    不法所有及販賣偽藥之犯意聯絡，明知如附表編號24所示
    之龜鹿二仙膠，係未經核准，擅自製造之偽藥，於95年6 月
    7 日，由Ｗ○○及ｑ○○在臺北榮總醫院，見黃○1 人隨即
    趨前搭訕，伺機詢問黃○身體有何疾病，獲悉患有腳關節痠
    痛之陳疾，Ｗ○○、ｑ○○即哄騙黃○一同前往德行東路租
    屋處。到達後，Ｈ○○先行探詢黃○病情、症狀，並向黃○
    誆稱上開龜鹿二仙膠為「仙膠」，可治療身體筋骨酸痛，服
    用後即可行走，黃○因而誤信，向Ｈ○○購買上開龜鹿二仙
    膠2 盒，共計32,000元，另由「阿明」載黃○返回其住處，
    再至社子郵局領款，黃○當場交付現金與「阿明」，再由「
    阿明」攜回轉交Ｈ○○，而詐騙得手。
、【ｊ○即起訴書附表一編號59者】
    Ｈ○○、Ｘ○○、另1 名姓名年籍不詳之成年男子及「阿明
    」，共同基於意圖為自己不法所有及販賣偽藥之犯意聯絡，
    明知如附表編號24所示之龜鹿二仙膠，係未經核准，擅自
    製造之偽藥，於95年6 月8 日上午9 時許，由Ｘ○○及上揭
    年籍不詳之成年男子，在臺北榮總醫院，見ｊ○1 人遂伺機
    趨前搭訕，取得ｊ○之信任後，隨即由Ｘ○○及上揭年籍不
    詳之成年男子載同ｊ○至德行東路租屋處。到達後，Ｈ○○
    先佯裝關心ｊ○之病症，並誆稱上開龜鹿二仙膠專治巴金森
    疾病，ｊ○因而誤信受騙，向Ｈ○○購買前揭龜鹿二仙膠1
    盒，共計30,000元，另由「阿明」載ｊ○返回住處後，再於
    隔日載運上開龜鹿二仙膠至ｊ○住所，ｊ○當場交付現金30
    ,000元與「阿明」，再攜回轉交Ｈ○○，而詐騙得手。
、【申○○即起訴書附表一編號60者】
    Ｈ○○、「阿明」及另1 名姓名年籍不詳之成年女子，共同
    基於意圖為自己不法所有及販賣偽藥之犯意聯絡，明知如附
    表編號24所示之龜鹿二仙膠，係未經核准，擅自製造之偽
    藥，於95年6 月上旬某日中午12時許，見申○○1 人在址設
    台北市中山區○○○路○ 段109 號之行天宮（俗稱恩主公廟
    ）內拜拜，遂趨前搭訕，伺機詢問申○○身體有何疾病，獲
    悉有頭暈之宿疾，隨即介紹申○○一同前往德行東路租屋處
    。到達後，Ｈ○○佯裝詢問申○○病情，隨後誆稱上開龜鹿
    二仙膠對治療頭痛很有療效，伺機推銷購買，申○○誤信受
    騙，向Ｈ○○購買上開龜鹿二仙膠半斤，合計14,000元，申
    ○○留下其電話及住址，由Ｈ○○指派「阿明」將上開偽藥
    載運至申○○住所，再由申○○將現款14,000元交與「阿明
    」，攜回轉交給Ｈ○○，而詐騙得手。
、【Ｏ○○即起訴書附表一編號62者】
    Ｈ○○、「阿明」及另2 名姓名年籍不詳之成年女子（其中
    1 名綽號「石太太」），共同基於意圖為自己不法所有及販
    賣偽藥之犯意聯絡，明知如附表編號24所示之龜鹿二仙膠
    ，係未經核准，擅自製造之偽藥，於95年6 月上旬某日，由
    上開2 名姓名年籍不詳之成年女子，在臺北榮民總醫院，見
    Ｏ○○1 人隨趨前搭訕，攀談間向Ｏ○○表示有1 位朋友很
    厲害，可醫治Ｏ○○顏面神經麻痺的病症，遂留下書有Ｈ○○聯絡方式之字條交與Ｏ○○。嗣於同年月9 日，Ｏ○○依
    上開字條聯絡Ｈ○○，由Ｈ○○帶同Ｏ○○至德行東路租屋
    處內，Ｈ○○向Ｏ○○誆稱上開龜鹿二仙膠為「仙膠」，對
    其疾病有多種妙處，並告知Ｏ○○仙膠之使用方法，Ｏ○○
    因而誤信，向Ｈ○○購買上開龜鹿二仙膠2 盒，共計64,000
    元，並由「阿明」開車載同Ｏ○○返回住處領取現款64,000
    元，Ｏ○○當場交與「阿明」再轉交與Ｈ○○，而詐騙得手
    。
、【ｂ○○即起訴書附表一編號63者】
    Ｈ○○及另姓名年籍不詳之成年男女各1 名，共同基於意圖
    為自己不法所有及販賣偽藥之犯意聯絡，明知如附表編號
    24所示之龜鹿二仙膠，係未經核准，擅自製造之偽藥，於95
    年6 月初某日，由上開姓名年籍不詳之成年女子，在址設臺
    南市○○路138 號之國立成功大學醫學院附設醫院（下稱成
    大醫院），見ｂ○○隨趨前搭訕，謊稱有1 名邱醫師從日本
    返國，醫術高明，可介紹前往，隨後該女子通知上開姓名年
    籍不詳之成年男子載同ｂ○○至Ｈ○○於臺南市○○路270
    巷73弄135 號之租屋處（下稱國民路租屋處）。到達後，Ｈ
    ○○佯裝探詢ｂ○○病情、症狀，隨即誆稱上開龜鹿二仙膠
    可醫治全身任何病症，向ｂ○○推銷購買，ｂ○○誤信受騙
    表明購買之意後，Ｈ○○表示上開龜鹿二仙膠1 斤要價30,0
    00元，ｂ○○因價格過高而拒絕購買，Ｈ○○因此未詐騙得
    手。
、【戊○○即起訴書附表一編號64者】
    Ｈ○○、Ｗ○○、Ｄ○○及另1 名姓名年籍不詳之成年女子
    ，共同基於意圖為自己不法所有及販賣偽藥之犯意聯絡，明
    知如附表編號24所示之龜鹿二仙膠，係未經核准，擅自製
    造之偽藥。於95年6 月14日，由Ｗ○○及上開女子，在成大
    醫院見戊○○隨趨前搭訕，騙稱上開龜鹿二仙膠為「鹿膠」
    ，可醫治酸痛，戊○○受騙後，即為Ｗ○○及上開女子帶同
    前往國民路租屋處。到達後，Ｈ○○假意向戊○○詢問病情
    ，並誆稱龜鹿二仙膠可治療酸痛，戊○○因而受騙，向Ｈ○○購買上開龜鹿二仙膠2 斤，共計64,000元，Ｈ○○則委由
    Ｄ○○載同戊○○返回其住所，另至永康郵局領取現金，戊○○當場交與Ｄ○○，Ｄ○○攜回轉交與Ｈ○○，而詐騙得
    手。
、【宙○○○即起訴書附表一編號65者】
    Ｈ○○及姓名年籍不詳之成年男女各1 名，共同基於意圖為
    自己不法所有及販賣偽藥之犯意聯絡，明知如附表編號24
    所示之龜鹿二仙膠，係未經核准，擅自製造之偽藥，於95年
    6 月14日，由上開2 名姓名年籍不詳之成年男女，在成大醫
    院見宙○○○隨趨前搭訕，伺機向宙○○○推銷龜鹿二仙膠
    ，宙○○○受騙後，經上開姓名年籍不詳之成年男女載同前
    往國民路租屋處。到達後，Ｈ○○向宙○○○詢問病情、症
    狀，宙○○○告知有膝蓋骨酸痛之陳疾，Ｈ○○即誆稱上開
    龜鹿二仙膠可以治療任何病痛，宙○○○誤信受騙，向Ｈ○○購買前揭龜鹿二仙膠半斤，共計10,000元，並由上開姓名
    年籍不詳之成年男女載同宙○○○返回住所，向宙○○○收
    得現金10,000元，並攜回轉交與Ｈ○○，而詐騙得手。
、【ｉ○○○即起訴書附表一編號68者】
    Ｈ○○、「阿道」、「阿盆」及Ｄ○○，明知附表編號28
    所示之中藥材，係未經核准，擅自製造之偽藥，又將上開中
    藥材、鹿茸泡製成藥酒而宣傳其療效，亦屬未經核准擅自製
    造之偽藥。於95年6 月16日某時許，由「阿道」、「阿盆」
    在址設臺南市○○區○○路2 段22號之郭綜合醫院（下稱郭
    綜合醫院）內，見ｉ○○○隨即趨前搭訕，佯稱有位醫生醫
    術高明，可替人免費看診把脈，邀ｉ○○○與其等前往治療
    ，ｉ○○○受騙後，遂與「阿道」、「阿盆」前往國民路租
    屋處。到達後，Ｈ○○佯裝關心ｉ○○○病況，謊稱ｉ○○○身體很虛弱，在旁之「阿道」、「阿盆」亦一搭一唱，誆
    稱如Ｈ○○所販賣之鹿茸藥酒係十分珍貴之藥材，Ｈ○○鮮
    少到此販賣，難得可貴，服用後可治酸痛，ｉ○○○因而受
    騙，表明向Ｈ○○購買之意，Ｈ○○隨即將上開中藥材、鹿
    茸及米酒當場浸泡成係屬偽藥之鹿茸藥酒1 甕，由Ｄ○○載
    同ｉ○○○及上開藥酒返回ｉ○○○住處，ｉ○○○交付現
    金87,000元與Ｄ○○，Ｄ○○再攜回交與Ｈ○○，而詐騙得
    手。
、【亥○○○即起訴書附表一編號70者】
    Ｈ○○、姓名年籍不詳自稱為夫妻之成年男女各1 名及「阿
    明」，共同基於意圖為自己不法所有及販賣偽藥之犯意聯絡
    ，明知如附表編43所示之龜鹿二仙膠，係未經核准，擅自
    製造之偽藥，於95年6 月29日某時許，先由上開女子在臺北
    榮民總醫院內，見亥○○○隨趨前搭訕，一面探詢亥○○○
    身體有何疾病，得悉亥○○○筋骨酸痛，一面謊稱有1 名邱
    醫師可為其看診，亥○○○受騙後，由上開男子駕車搭載共
    同前往德行東路租屋處。到達後，Ｈ○○佯裝為亥○○○詢
    問病情及症狀，並誆稱上開龜鹿二仙膠可治療身體筋骨酸痛
    ，騙稱亥○○○若未服用此藥方，半年內會中風，且該龜鹿
    二仙膠數量有限，賣完不再販售，上開女子亦在旁哄稱其身
    上疾病亦係服用上開藥物治癒，亥○○○因此受騙，向Ｈ○○購買龜鹿二仙膠4 斤，共計140,000 元，Ｈ○○責由「阿
    明」載送亥○○○及上開龜鹿二仙膠返回住所，亥○○○另
    至附近之士林郵局提領上開現款，如數交與「阿明」，「阿
    明」再攜回交與Ｈ○○，而詐騙得手。（嗣亥○○○驚覺有
    異，將購買之龜鹿二仙膠均退還Ｈ○○，Ｈ○○退還亥○○○130,000 元）。
、【地○○即起訴書附表二編號10者】
    Ｈ○○、「阿明」、丁○○、另2 名姓名年籍不詳之成年男
    女，明知附表編號24所示龜鹿二仙膠塊、編號28所示中藥
    材，係未經核准，擅自製造之偽藥，又未經核准擅自將上開
    膠塊及中藥材浸入米酒泡製之藥酒，而宣傳其療效，亦屬製
    造偽藥，竟仍於95年5 月15日日上午10時許，由上開成年男
    女在臺北榮民總醫院內，見地○○隨即向前搭訕，伺機詢問
    有何疾病，從中得知地○○有肺部及心臟疾病，隨即佯稱有
    某項祖傳秘方可治療血液循環之問題，可帶同前往向1 名女
    子求得，隨後3 人共乘計程車前往德行東路租屋處。期間，
    Ｈ○○忙於它事，先行指示丁○○至德行東路租屋處負責兜
    售上開偽藥，上開男女也趁機將地○○之症狀洩漏與丁○○
    。到達後，丁○○假藉關切地○○之病情後，誆稱地○○係
    因血液循環不好，才會產生麻痺及呼吸困難，推銷上開龜鹿
    二仙膠以後不再提煉這種膠，藥效卓著，地○○因此受騙遂
    買前揭膠塊2 塊、中藥材1 包及米酒1 桶共30臺斤，丁○○
    另指示「阿明」將上開膠塊、中藥材及米酒泡製成甕，當場
    製造係屬偽藥之藥酒1 瓶，合計82,000元，並將上開藥酒及
    地○○載返地○○家中，到家後，地○○將現金82,000元交
    與「阿明」攜回後，而詐騙得手。
二、【鍾陳只即起訴書附表一編號71者】
    寅○○及ｇ○○，共同基於意圖為自己不法所有及販賣偽藥
    之犯意聯絡，明知如附表編號103 所示之草藥，係未經核
    准，擅自製造之偽藥（內含物詳如附表編號103 備註欄所
    示），於95年7 月中旬某日上午11時許，由ｇ○○在址設南
    投縣南投市○○路478 號之行政院衛生署南投醫院，見鍾陳
    只走路跛腳，隨趨前搭訕，伺機詢問鍾陳只身體有何疾病，
    獲悉鍾陳只有脊椎長骨刺之疾病，隨即謊稱其服用1 帖草藥
    後骨刺即痊癒，因其也有脊椎骨長骨刺之疾病，遂介紹鍾陳
    只一同前往南投縣南投市酒廠附近鐵皮屋之寅○○居所。到
    達後，寅○○隨即向鍾陳只誆稱上開草藥專治脊椎骨刺、身
    體腿部退化及酸痛等疾病，鍾陳只因而受騙，向寅○○購買
    如附表編號103 所示之不明草藥6 帖，共計7,200 元，鍾
    陳只當場交付現金7,200 元與寅○○，而詐騙得手。
三、【甲乙○即起訴書附表一編號72者】
    Ｈ○○、Ｗ○○、ｑ○○、Ｄ○○及另1 名姓名年籍不詳綽
    號「阿德」之成年男子，共同基於意圖為自己不法所有及販
    賣偽藥之犯意聯絡，明知如附表編號24所示之龜鹿二仙膠
    ，係未經核准，擅自製造之偽藥，於95年7 月5 日上午8 時
    許，由Ｗ○○、ｑ○○及「阿德」，在址設雲林縣西螺鎮新
    豐里新社321-90號之慈愛綜合醫院（現改稱財團法人彰化基
    督教醫院雲林分院，下稱慈愛醫院），見甲乙○隨趨前搭訕
    ，佯稱伊岳母服用邱醫師藥材後，身體健壯，介紹甲乙○前
    往購買，甲乙○受騙應允，遂搭乘由Ｗ○○所駕駛之自小客
    車至雲林縣斗南鎮○○○路附近之Ｈ○○租屋住處（下稱斗
    南鎮租屋處）。到達後，甲乙○告知Ｈ○○其患有糖尿病等
    症狀，Ｈ○○佯裝用手按甲乙○腳部，隨即謊稱甲乙○身體
    腎臟不好，向甲乙○推銷上開龜鹿二仙膠，並騙稱若不服用
    龜鹿二仙膠會有腦溢血、中風等疾病，甲乙○因而誤信向Ｈ
    ○○購買龜鹿二仙膠3 盒，共計66,000元，Ｈ○○再責由Ｄ
    ○○載甲乙○返回住處取款，甲乙○當場交付現款66,000元
    與Ｄ○○，Ｄ○○再攜回交與Ｈ○○，而詐騙得手。
四、【Ｂ○○即起訴書附表一編號73者】
    Ｈ○○、Ｄ○○及另2 名姓名年籍不詳之成年男女各1 名，
    共同基於意圖為自己不法所有及販賣偽藥之犯意聯絡，明知
    如附表編號24所示之龜鹿二仙膠，係未經核准，擅自製造
    之偽藥，於95年7 月6 日上午10時許，由上開2 名姓名年籍
    不詳之成年男女，在慈愛醫院內，見Ｂ○○隨趨前搭訕，隨
    即佯稱伊先生在崙背鄉當隨車搬運工，因身體腿部受傷酸痛
    ，自服用邱醫師之藥材後，身體健壯，哄騙可介紹Ｂ○○一
    同前往看診，Ｂ○○遂駕車跟隨上開2 名男女至斗南鎮租屋
    處。到達後，Ｂ○○告知Ｈ○○其有腿部退化等症狀，Ｈ○○謊稱Ｂ○○有腿部退化之疾病，並誆稱上開之龜鹿二仙膠
    可治療身體酸痛等症狀，在旁之上開成年男女亦一搭一唱，
    謊說龜鹿二仙膠係珍貴藥材所提煉，Ｈ○○很少至此，藥材
    難得可貴，Ｂ○○因而受騙，向Ｈ○○購買龜鹿二仙膠2 盒
    ，共計40,000元，Ｈ○○責由Ｄ○○開車尾隨至Ｂ○○住處
    取款，Ｂ○○當場交付現款40,000元與Ｄ○○，再由Ｄ○○
    交上開現款攜回交與Ｈ○○，而詐騙得手。
五、【甲Ｏ○即起訴書附表一編號74者】
    Ｈ○○、Ｗ○○、ｑ○○及Ｄ○○，共同基於意圖為自己不
    法所有及販賣偽藥之犯意聯絡，明知附表編號28所示之中
    藥材，係未經核准，擅自製造之偽藥，於95年7 月10日前之
    某日中午12時，由Ｗ○○、ｑ○○在慈愛醫院內，見甲Ｏ○
    隨趨前搭訕，藉機探詢甲Ｏ○前來醫院看診原因，獲悉甲Ｏ
    ○左腳膝關節開刀12次，甲Ｏ○並自稱先前購買來路不明之
    青草膠被騙20,000元，Ｗ○○、ｑ○○即佯稱要協同甲Ｏ○
    討回被騙金額，亦伺機向甲Ｏ○謊說欲至友人住處，隨即載
    同甲Ｏ○前往斗南鎮租屋處。到達後，Ｗ○○佯裝向Ｈ○○
    購買鹿茸，甲Ｏ○當場見該鹿茸色澤鮮豔，誤為新鮮，同時
    Ｗ○○、ｑ○○亦在旁吹噓上開鹿茸珍貴且稀少，Ｈ○○亦
    在旁詐騙該鹿茸珍貴且稀少，且其所販賣之中藥材對其病症
    具有療效，甲Ｏ○誤信後，隨即向Ｈ○○購買鹿茸12兩、上
    開中藥材1 包及米酒若干，合計20,000元，Ｈ○○再委由Ｄ
    ○○開車搭載甲Ｏ○返回住所，甲Ｏ○當場交付現金20,000
    元，Ｄ○○再攜回交與Ｈ○○，因而詐騙得手。
六、【甲Ｋ○○即起訴書附表一編號75者】
    Ｈ○○、ｇ○○、壬○○及Ｄ○○，共同基於意圖為自己不
    法所有及販賣偽藥之犯意聯絡，明知如附表編號28所示之
    中藥材、附表編號43所示之膠塊，係未經核准，擅自製造
    之偽藥，於95年7 月10日上午10時30分許，由ｇ○○、壬○○在雲林縣西螺鎮慈愛醫院內，見甲Ｋ○○候診時，伺機與
    之攀談，聽聞甲Ｋ○○說若復健不生效用，則不願再至醫院
    治療等語，ｇ○○、壬○○隨即謊稱其阿姨也在做復健，直
    到吃了某中醫師的藥材才痊癒，可介紹甲Ｋ○○前往，隨後
    ｇ○○、壬○○以自小客車載甲Ｋ○○至斗南鎮租屋處。到
    達後，Ｈ○○以電話聯絡Ｄ○○至其處所，ｇ○○、壬○○
    向甲Ｋ○○謊稱只要服用1 帖藥，任何病症即可痊癒，Ｈ○○隨即配合拿出上開中藥材、龜鹿二仙膠，推銷甲Ｋ○○購
    買，並誆稱應以米酒浸泡40天，再以電話聯絡教導甲Ｋ○○
    使用方法，甲Ｋ○○因而受騙，向Ｈ○○表示願意購買上開
    中藥材及龜鹿二仙膠3 盒，Ｈ○○隨即聯絡由Ｄ○○攜帶上
    開物品並載同甲Ｋ○○返回其住處，然為甲Ｋ○○之子許益
    華於雙方交錢交貨前即發覺有異，阻止甲Ｋ○○前往農會提
    領現款，而未能得逞。
七、【Ｓ○○即起訴書附表一編號76者】
    Ｈ○○、Ｗ○○、ｑ○○，共同基於意圖為自己不法所有及
    販賣偽藥之犯意聯絡，明知如附表編號28所示之中藥材、
    附表編號24所示之龜鹿二仙膠膠塊，係未經核准，擅自製
    造之偽藥，於95年7 月17日上午10時30分許，由Ｗ○○及ｑ
    ○○在臺北榮總醫院，見Ｓ○○隨趨前搭訕，見Ｓ○○有手
    傷，謊騙有1 位醫術高明的中醫師可為其看診，哄騙Ｓ○○
    搭乘Ｗ○○所駕駛之車輛，前往德行東路租屋處。到達後，
    Ｈ○○謊稱Ｓ○○心臟不佳，若不服用其所開之中藥材，有
    中風等危險，並誆稱上開中藥材、龜鹿二仙膠，可治糖尿病
    、心臟、酸痛等疾病，Ｗ○○及ｑ○○2 人亦在旁助稱其婆
    婆也是吃該中藥身體才康復云云，藉此引誘Ｓ○○，Ｓ○○
    受騙後，因而向Ｈ○○購買如上開中藥材2 盒、龜鹿二仙膠
    1 盒，合計37,000元，Ｓ○○並交付現金37,000元與Ｈ○○
    ，而詐騙得手。
八、【甲壬○即起訴書附表一編號77者】
    Ｈ○○、Ｄ○○、Ｘ○○及Ｕ○○，共同基於意圖為自己不
    法所有及販賣、製造偽藥之犯意聯絡，明知附表編號28所
    示之中藥材，係未經核准，擅自製造之偽藥，又將上開中藥
    材、鹿茸泡製成藥酒而宣傳其療效，亦屬未經核准擅自製造
    之偽藥，於95年7 月24日某時許，由Ｄ○○、Ｘ○○在臺北
    榮總醫院內，見甲壬○隨趨前搭訕，伺機詢問甲壬○身體有
    何疾病，誆騙可帶同甲壬○看診，甲壬○上當後，由Ｄ○○
    、Ｘ○○駕車載同甲壬○前往德行東路租屋處。到達後，Ｈ
    ○○先佯裝關心甲壬○之病況，得知甲壬○有腦神經無力之
    宿疾後，隨即謊稱甲壬○有長瘤，並誆稱上開中藥材、鹿茸
    泡治成藥酒後，可治療身體筋骨酸痛等疾，哄騙甲壬○購買
    ，甲壬○誤信後向Ｈ○○購買鹿茸、上開中藥材及米酒若干
    ，共計145,000 元，由Ｕ○○分別先將上開物品載運至甲壬○住所，Ｕ○○當場將前揭物品浸泡成甕，製造成係屬偽藥
    之鹿茸藥酒1 甕交與甲壬○，並載甲壬○至臺北市○○路士
    林高商旁之提款機領取現款100,000 元，甲壬○當場交與Ｕ
    ○○攜回轉交與Ｈ○○，甲壬○再於隔日，親自交付現金
    45,000元與Ｈ○○，因而詐騙得手。
九、【戌○○即起訴書附表一編號81者】
    Ｈ○○、Ｗ○○、ｑ○○及「阿明」，共同基於意圖為自己
    不法所有及販賣偽藥之犯意聯絡，明知如附表編號24所示
    之龜鹿二仙膠膠塊，係未經核准，擅自製造之偽藥，於95年
    8 月4 日上午9 時許，由Ｗ○○、ｑ○○在臺北榮民總醫院
    內，見戌○○隨趨前搭訕，假意詢問戌○○身體消瘦之原因
    ，獲悉戌○○腸胃功能不佳，有常拉肚子之陳疾，遂謊說自
    己以往也有相同症狀，經1 位醫術高明的中醫師看診後即治
    癒，遂介紹戌○○前往，戌○○應允後，與ｑ○○、Ｗ○○
    一同搭車至德行東路租屋處。到達後，Ｈ○○用手搖晃戌○○身體，隨即謊稱戌○○血液循環不良，應服藥否則會中風
    ，隨後誆稱上開膠塊，可治療胃腸、使身體強壯等功能，伺
    機哄騙戌○○購買，戌○○誤信後，向Ｈ○○購買上開龜鹿
    二仙膠2 盒，共計64,000元，Ｈ○○責由「阿明」駕車載戌
    ○○至郵局提領現金64,000元，戌○○當場交與「阿明」，
    再由「阿明」攜回交予Ｈ○○，而詐騙得手。
十、【Ｙ○○○即起訴書附表一編號84者】
    Ｈ○○、Ｗ○○、ｑ○○及Ｕ○○，共同基於意圖為自己不
    法所有及販賣偽藥之犯意聯絡，明知如附表編號24所示之
    龜鹿二仙膠膠塊，係未經核准，擅自製造之偽藥，於95年8
    月22日某時許，由Ｗ○○、ｑ○○在址設臺南市○區○○路
    670 號之臺南市立醫院（下稱臺南市立醫院）附近，見Ｙ○○○隨趨前搭訕，謊稱有1 位醫師醫術高明，可免費替人看
    診，介紹Ｙ○○○前往，遂由Ｗ○○開車載同Ｙ○○○至國
    民路租屋處。到達後，Ｈ○○佯裝謊稱Ｙ○○○骨頭不好，
    上開龜鹿二仙膠膠塊，可治療骨頭痠痛，對骨頭很好，Ｙ○○○因而受騙，向Ｈ○○購買上開龜鹿二仙膠膠塊1 盒，共
    計20,000元，Ｈ○○責由Ｕ○○協同Ｙ○○○前往領得現款
    後，Ｕ○○攜回交與Ｈ○○，而詐騙得手。
十一、【ｋ○○○即起訴書附表一編號86者】
    Ｈ○○、Ｕ○○及姓名年籍不詳之成年男女各1 名，共同基
    於意圖為自己不法所有及販賣偽藥之犯意聯絡，明知如附表
    編號24所示之龜鹿二仙膠，係未經核准，擅自製造之偽藥
    ，於95年8 月中旬某日，由上開男女在臺南市立醫院，見ｋ
    ○○○隨趨前搭訕，伺機詢問ｋ○○○身體有何疾病，獲悉
    ｋ○○○有頭暈之陳疾，即謊稱有位醫師醫術精湛，能為其
    醫治，隨後哄騙ｋ○○○同至國民路租屋處。到達後，Ｈ○○先佯裝關切ｋ○○○之病症，又謊稱ｋ○○○身體器官功
    能皆損壞，再誆騙上開龜鹿二仙膠為珍貴藥材所提煉，按其
    指示服用，身體自可藥到病除，上開男女亦在旁一搭一唱，
    附和Ｈ○○所言，ｋ○○○因此誤信，向Ｈ○○購買前揭龜
    鹿二仙膠1 盒，共計24,000元。隔日，由Ｕ○○載運上開龜
    鹿二仙膠載至ｋ○○○住處，並向ｋ○○○索得現金24,000
    元，再攜回轉交與Ｈ○○，而詐騙得手。
十二、【Ｅ○○○即起訴書附表一編號87者（起訴書誤載為甲Ｑ○○）】
    Ｈ○○、Ｕ○○、2 名姓名年籍不詳之成年男子及另1 名姓
    名年籍不詳之成年女子，共同基於意圖為自己不法所有及販
    賣偽藥之犯意聯絡，明知如附表編號24所示之龜鹿二仙膠
    ，係未經核准，擅自製造之偽藥，於95年8 月中旬某日，由
    上開姓名年籍不詳之成年男子2 名及女子1 名，在臺南市立
    醫院見Ｅ○○○隨趨前搭訕，伺機向Ｅ○○○謊稱上開龜鹿
    二仙膠可治療糖尿病，介紹Ｅ○○○可至某醫師處所購買，
    隨後載同Ｅ○○○至國民路租屋處。到達後，Ｈ○○先佯裝
    關切Ｅ○○○病情，並稱Ｅ○○○患有糖尿病症，誆騙上開
    龜鹿二仙膠係珍貴藥材所提煉，糖尿病患者服用很有效，推
    銷Ｅ○○○購買3 盒，要價72,000元，Ｕ○○則在旁擔任助
    手欲拿取藥品，惟甲Ｑ○○因價錢過高，向Ｈ○○表示要探
    詢丈夫的意思，遂未將現金交予Ｈ○○，至Ｈ○○未詐騙得
    手。
十三、【玄○○即起訴書附表一編號88者】
    Ｈ○○、Ｘ○○、Ｄ○○及「阿明」，共同基於意圖為自己
    不法所有及販賣偽藥之犯意聯絡，明知如附表編號24所示
    之龜鹿二仙膠，係未經核准，擅自製造之偽藥，於95年8 月
    28日上午11時許，由Ｘ○○在臺北榮總醫院內，見玄○○隨
    趨前搭訕，伺機詢問玄○○身體有何疾病，獲悉玄○○有腰
    酸背痛之陳疾，即謊稱可介紹玄○○至某中醫師處所問診，
    隨後由Ｄ○○出面以自小客車搭載Ｘ○○及玄○○至德行東
    路租屋處。到達後，Ｈ○○先佯裝為玄○○看小腿，並推銷
    玄○○購買上開龜鹿二仙膠，玄○○誤信服用龜鹿二仙膠可
    治療其酸痛，遂向Ｈ○○購買前揭龜鹿二仙膠3 盒，共計84
    ,000元，再由「阿明」開車搭載玄○○至蘆洲市○○路郵局
    提領現金84,000元，玄○○當場交付現款84,000元與「阿明
    」，再由其轉交與Ｈ○○，而詐騙得手。
十四、【甲癸○即起訴書附表一編號91者】
    Ｈ○○、ｑ○○、Ｗ○○及Ｕ○○，共同基於意圖為自己不
    法所有及販賣、製造偽藥之犯意聯絡，明知附表編號28所
    示之中藥材，係未經核准，擅自製造之偽藥，又將上開中藥
    材、鹿茸泡製成藥酒而宣傳其療效，亦屬未經核准擅自製造
    之偽藥，於95年9 月6 日上午10時許，由ｑ○○、Ｗ○○，
    在郭綜合醫院內，見甲癸○隨趨前搭訕，伺機向甲癸○謊稱
    以鹿茸泡製之藥酒可治療酸痛，甲癸○誤信後，由Ｗ○○駕
    車搭載ｑ○○、甲癸○一同前往國民路租屋。到達後，Ｈ○○探詢甲癸○病情及症狀，並向甲癸○誆稱如以鹿茸泡製藥
    酒2 個月後服用，可治療酸痛，甲癸○受騙後，向Ｈ○○表
    明購買之意，Ｈ○○即指示Ｕ○○當場將上開中藥材、鹿茸
    浸入米酒中泡製成甕，當場製造完成係屬偽藥之鹿茸藥酒1
    甕，再由Ｕ○○載同甲癸○及上開鹿茸藥酒返回甲癸○住處
    領取現金50,000元，甲癸○當場交付之，再由Ｕ○○攜回交
    與Ｈ○○，而詐騙得手。
十五、【Ｔ○○即起訴書附表一編號93者】
    Ｈ○○、Ｚ○○、謝慧瑜（行為時姓名為謝亞蘭）、Ｕ○○
    及姓名年籍不詳、綽號「陳姐」之成年女子，共同基於意圖
    為自己不法所有及販賣偽藥之犯意聯絡，明知如附表編號
    24所示之龜鹿二仙膠，係未經核准，擅自製造之偽藥，於95
    年9 月12日某時許，由Ｚ○○、謝慧瑜及「陳姐」在址設臺
    南市○○路○ 段57號之臺灣基督長老教會新樓醫院（下稱新
    樓醫院）內，見Ｔ○○隨趨前搭訕，謊稱有位師傅醫術高明
    ，可為人免費看診把脈，可介紹Ｔ○○前往治療，Ｔ○○誤
    信後，隨即由Ｚ○○將之載至國民路租屋處。到達後，Ｈ○○先佯裝為Ｔ○○看手，並騙稱Ｔ○○中風又有糖尿病，在
    場之Ｚ○○、謝慧瑜及「陳姐」一搭一唱，誆稱上開龜鹿二
    仙膠珍貴中藥材提煉而成，可治療Ｔ○○身體之病症，Ｔ○○上當後，向Ｈ○○購買如前揭龜鹿二仙膠2 盒，共計48,0
    00元，再由Ｕ○○載同Ｔ○○至其住處附近提領現款，Ｔ○○交付現金48,000元與Ｕ○○，Ｕ○○攜回轉交與Ｈ○○，
    而詐騙得手。
十六、【丙○○即起訴書附表一編號94者】
    Ｈ○○、Ｗ○○、ｑ○○及Ｕ○○，共同基於意圖為自己不
    法所有及販賣偽藥之犯意聯絡，明知如附表編號24所示之
    龜鹿二仙膠，係未經核准，擅自製造之偽藥，於95年9 月12
    日上午10時許，由Ｗ○○、ｑ○○，在臺南市某圓環附近，
    見丙○○隨趨前搭訕，伺機謊說其父親患有肺氣管炎疾病，
    因服用龜鹿二仙膠後完全痊癒，可介紹丙○○前往某中醫師
    處所購買，因丙○○亦患有肺氣管病遂應允前往，Ｗ○○、
    ｑ○○即載同丙○○至國民路租屋處。到達後，Ｈ○○先佯
    裝為丙○○問診，丙○○誤信後，向Ｈ○○購買如附表編
    號24所示之龜鹿二仙膠2 盒，共計48,000元，由Ｕ○○載同
    丙○○至臺南縣安定農會提領現款，丙○○當場交與現金48
    ,000 元 ，再由Ｕ○○攜回交與Ｈ○○，而詐騙得手。
十七、【ｕ○○即起訴書附表一編號95者】
    Ｈ○○、Ｘ○○、ｑ○○、子○○及Ｕ○○，共同基於意圖
    為自己不法所有及販賣偽藥之犯意聯絡，明知如附表編號
    24所示之龜鹿二仙膠，係未經核准，擅自製造之偽藥（內含
    物詳如附表編號24備註欄所示），於95年9 月13日上午8
    時，由Ｘ○○、ｑ○○、子○○，在郭綜合醫院內，見ｕ○○隨趨前搭訕，伺機向ｕ○○謊稱某位自日本歸國的中醫師
    醫術高明，可為ｕ○○看診，ｕ○○誤信後，與Ｘ○○、ｑ
    ○○、子○○共同至國民路租屋處。到達後，Ｈ○○佯裝關
    切ｕ○○之病況，隨即向ｕ○○誆稱上開龜鹿二仙膠可治療
    骨頭酸痛，並向ｕ○○推銷購買，ｕ○○因此受騙，向Ｈ○○購買如附表編號24所示之龜鹿二仙膠3 盒，共計75,000
    元，Ｈ○○再責由Ｕ○○載運上開龜鹿二仙膠及ｕ○○返回
    住所取款，ｕ○○當場交與現金75,000元，再由Ｕ○○攜回
    交與Ｈ○○，而詐騙得手。
十八、【ｅ○○即起訴書附表一編號97者】
    Ｈ○○及另2 名姓名年籍不詳之成年男女，共同基於意圖為
    自己不法所有及販賣偽藥之犯意聯絡，明知如附表編號24
    所示之龜鹿二仙膠、編號89所示之鹿茸藥酒，係擅自製造之
    偽藥，於95年9 月中旬某日，由上開姓名年籍不詳之成年男
    女各1 名，在郭綜合醫院內，見ｅ○○隨趨前搭訕，伺機謊
    說有某位中醫師醫術高明，可免費為人把脈治療，介紹ｅ○○一同前往看診，ｅ○○受騙後，與上開姓名年籍不詳之成
    年男女共同前往國民路租屋處。到達後，Ｈ○○佯裝為ｅ○○檢查腿部，並誆稱上開龜鹿二仙膠及鹿茸藥酒對治療中風
    具有療效，前揭姓名年籍不詳之成年男女亦在旁一搭一唱，
    吹噓上開藥酒及中藥材均為珍貴藥材，Ｈ○○也不常來云云
    ，藉以哄騙ｅ○○，ｅ○○聽聞發覺可疑，並未向Ｈ○○購
    買任何中藥材及藥酒，Ｈ○○因而未詐騙得手。
十九、【ｓ○○即起訴書附表一編號98者】
    Ｈ○○、ｑ○○及Ｕ○○，共同基於意圖為自己不法所有及
    販賣偽藥之犯意聯絡，明知如附表編號43所示之龜鹿二仙
    膠，係未經核准，擅自製造之偽藥，於95年9 月中旬之某日
    ，由ｑ○○在臺南市立醫院內，見ｓ○○隨趨前搭訕，打探
    ｓ○○之病況，獲悉ｓ○○有高血壓之陳疾，伺機謊騙有某
    位中醫師醫術高明，可免費為人看診治病，介紹ｓ○○一同
    前往，ｓ○○受騙應允，遂ｑ○○一同至國民路租屋處。到
    達後，Ｈ○○以手佯裝為ｓ○○診視腿部，騙稱ｓ○○腎臟
    及身體狀況很差，隨後誆稱如附表壹編號43所示之龜鹿二仙
    膠可治療ｓ○○高血壓，ｑ○○搭聲吹噓龜鹿二仙膠係由珍
    貴藥材所提煉製成，且Ｈ○○也不常來等語，藉以哄騙ｓ○○，ｓ○○因而受騙，於翌日聯絡Ｈ○○表明購買之意，Ｈ
    ○○即指示Ｕ○○將上開龜鹿二仙膠1 盒，共計24,000元，
    由Ｕ○○載運上開藥材至ｓ○○之住所交與ｓ○○，ｓ○○
    當場交付Ｕ○○現金24,000元，再由Ｕ○○攜回交與Ｈ○○
    ，而詐騙得手。
二十、【Ｊ○○即起訴書附表一編號99者】
    Ｈ○○、Ｉ○○、Ａ○○及Ｕ○○，共同基於意圖為自己不
    法所有及販賣、製造偽藥之犯意聯絡，明知附表編號28所
    示之中藥材，係未經核准，擅自製造之偽藥，又將上開中藥
    材、鹿茸泡製成藥酒而宣傳其療效，亦屬未經核准擅自製造
    偽藥，於95年9 月24日，由Ｉ○○、Ａ○○，在臺南市立醫
    院，見Ｊ○○隨趨前搭訕，伺機騙說有某位中醫師醫術高明
    ，可免費為人把脈治療，介紹Ｊ○○一同前往看診，Ｊ○○
    受騙後，由Ｉ○○開車載同Ａ○○及Ｊ○○前往國民路租屋
    處。到達後，Ｈ○○向Ｊ○○騙稱上開中藥材為珍貴藥材所
    提煉而成，泡酒後服用可治療身體各種症狀，又可預防中風
    ，Ｊ○○因而受騙表明願意購買，Ｈ○○與Ｕ○○即將上開
    中藥材、鹿茸浸入米酒後，當場製造鹿茸藥酒1 甕，共計12
    2,000 元，由Ｕ○○載Ｊ○○回其住所取上開款項後，再攜
    回交與Ｈ○○，而詐騙得手。
、【Ｖ○○即起訴書附表一編號100 者】
    Ｈ○○、Ｄ○○及子○○，共同基於意圖為自己不法所有及
    販賣、製造偽藥之犯意聯絡，明知附表編號28所示中藥材
    ，係未經核准，擅自製造之偽藥，又將上開中藥材、鹿茸泡
    製成藥酒而宣傳其療效，亦屬未經核准擅自製造之偽藥，於
    95年9 月25日下午4 時許，由Ｄ○○及子○○，在臺南市立
    醫院，見Ｖ○○隨趨前搭訕，誆騙Ｖ○○上開鹿茸藥酒之療
    效，Ｖ○○誤信後，隨同前往國民路租屋處。到達後，Ｈ○○向Ｖ○○諮詢病情症狀，Ｖ○○將其本身瘠髓骨刺、腰部
    酸痛等症狀告知Ｈ○○後，Ｈ○○遂向Ｖ○○推銷鹿茸藥酒
    ，誆稱鹿茸藥酒可治療瘠髓酸痛等骨頭痠痛，Ｖ○○因而受
    騙表明購買之意，Ｈ○○隨即將鹿茸及上開中藥材浸入米酒
    中，泡製成甕，當場製造完成係屬偽藥之鹿茸藥酒1 甕，售
    與Ｖ○○，共計20,000元，於一星期後交付如數之現金，而
    詐騙得手。
、【ｈ○○○即起訴書附表一編號102 者】
    Ｈ○○、ｑ○○、子○○、Ｗ○○及Ｕ○○，共同基於意圖
    為自己不法所有及販賣偽藥之犯意聯絡，明知附表編號24
    所示之龜鹿二仙膠，係未經核准，擅自製造之偽藥，於95年
    9 月27日，由ｑ○○、子○○、Ｗ○○，在郭綜合醫院內，
    見ｈ○○○隨趨前搭訕，以認識某位中醫師醫術高明，可替
    人免費看診把脈治療，介紹ｈ○○○一同前往看診為藉口，
    待ｈ○○○受騙後，由Ｗ○○開車載同前往國民路租屋處。
    到達後，Ｈ○○佯裝關切ｈ○○○病情，誆稱附表編號24
    號所示之龜鹿二仙膠可治療身體腿部酸痛等症狀，為珍貴藥
    材所提煉而成，ｑ○○、子○○、Ｗ○○在旁附和稱Ｈ○○
    也不常來云云，ｈ○○○因而受騙，向Ｈ○○購買如上開龜
    鹿二仙膠2 盒，共計48,000元，另由Ｕ○○將ｈ○○○及前
    揭龜鹿二仙膠載回ｈ○○○住處並收得款項，再攜回交與Ｈ
    ○○，而詐騙得手。
、【甲卯○○即起訴書附表一編號103 者，與起訴書附表編號
    101 號甲Ｔ○為同一事實】
    Ｈ○○、ｑ○○、子○○、Ｗ○○及Ｕ○○，共同基於意圖
    為自己不法所有及販賣偽藥之犯意聯絡，明知附表編號24
    所示之龜鹿二仙膠，係未經核准，擅自製造之偽藥，於95年
    9 月27日，由ｑ○○、子○○、Ｗ○○，在郭綜合醫院內，
    見甲Ｔ○與甲卯○○夫妻隨趨前搭訕，伺機謊說有某位中醫
    師醫術高明，可替人免費看診把脈治療，可介紹2 人一同前
    往看診，受騙後，Ｗ○○開車載眾人前往國民路租屋處。到
    達後，Ｈ○○以手在甲卯○○眼前比畫後，騙稱甲卯○○腎
    臟、肝臟、心臟都不好，身體很差，並誆稱附表編號24號
    所示之龜鹿二仙膠可治療甲卯○○的病，是很珍貴藥材所提
    煉而成，ｑ○○、子○○、Ｗ○○亦在旁一搭一唱，稱邱醫
    師也不常來，甲卯○○因而受騙，向Ｈ○○購買如附表編
    號24所示之龜鹿二仙膠3 盒，共計72,000元，而詐騙得手。
、【鄭吳即起訴書附表一編號104 者】
    Ｈ○○、Ｕ○○及另2 名姓名年籍不詳之成年男女，共同基
    於意圖為自己不法所有及販賣、製造偽藥之犯意聯絡，明知
    附表編號28所示中藥材，係未經核准，擅自製造之偽藥，
    又將上開中藥材、鹿茸泡製成藥酒而宣傳其療效，亦屬未經
    核准擅自製造之偽藥，於95年9 月28日，由前揭2 名姓名年
    籍不詳之成年男女，在郭綜合醫院內，見鄭吳隨趨前搭訕
    ，伺機謊說有某位中醫師醫術高明，可免費為人把脈治療，
    可介紹一同前往看診，鄭吳受騙後，一同前往國民路租屋
    處。到達後，Ｈ○○假藉關切鄭吳病情之機會，稱鄭吳
    身體腿部退化，上開2 名成年男女亦在旁附和稱鹿茸藥酒為
    珍貴藥材所提煉，Ｈ○○也不常來云云，鄭吳因而受騙表
    明購買之意，Ｈ○○隨即指示Ｕ○○當場將上開中藥材、鹿
    茸浸入米酒中，當場製造完成係屬偽藥之鹿茸藥酒1 甕，售
    與鄭吳，收取現金30,000元，而詐騙得手。
、【ｖ○○即起訴書附表一編號106 者】
    Ｈ○○、Ｄ○○及甲酉○，共同基於意圖為自己不法所有及
    販賣偽藥之犯意聯絡，明知附表編號24所示之龜鹿二仙膠
    ，係未經核准，擅自製造之偽藥（內含物詳如附表編號24
    備註欄所示），於95年10月3 日，由Ｄ○○及甲酉○，在郭
    綜合醫院內，見ｖ○○隨趨前搭訕，伺機謊說有某位中醫師
    醫術高明，可替人免費看診把脈治療，要介紹ｖ○○一同前
    往看診，ｖ○○受騙後，由Ｄ○○開車載同ｖ○○至國民路
    租屋處。到達後，Ｈ○○假藉關切ｖ○○病情之機會，謊說
    ｖ○○身體差、腳會酸痛、行動不便，並誆稱附表編號24
    號所示之龜鹿二仙膠可治療ｖ○○的病，為珍貴藥材提煉而
    成，Ｄ○○及甲酉○也在旁一搭一唱，稱Ｈ○○也不常來云
    云，ｖ○○因而受騙，向Ｈ○○購買上開龜鹿二仙膠1 盒，
    共計20,000元，Ｄ○○載ｖ○○至其住處取款現金20,000元
    攜回交與Ｈ○○朋分花用，而詐騙得手。
、【卯○○○即起訴書附表一編號107 者】
    Ｈ○○、Ｚ○○、甲巳○○○○○及Ｕ○○，共同基於意圖
    為自己不法所有及販賣偽藥之犯意聯絡，明知附表編號24
    所示之龜鹿二仙膠，係未經核准，擅自製造之偽藥，於95年
    10月初某日，由Ｚ○○與謝慧瑜，在址設臺南縣永康市○○
    路901 號之財團法人奇美醫院內，見卯○○○隨趨前搭訕，
    哄騙一同前往購買上開膠塊，卯○○○應允後，一同前往國
    民路租屋處。到達後，Ｈ○○假藉關切卯○○○之病情後，
    卯○○○告知患有心臟病，Ｈ○○隨即誆騙附表編號24號
    所示之龜鹿二仙膠可保養腎臟，腎臟若好，心臟病自然就會
    好，卯○○○因而受騙，向Ｈ○○購買上開龜鹿二仙膠3 盒
    ，合計72,000元，Ｈ○○指示Ｕ○○載同卯○○○返回住處
    取款，而詐騙得手。
、【甲丑○即起訴書附表一編號108 者】
    Ｈ○○、Ａ○○及Ｉ○○，共同基於意圖為自己不法所有及
    販賣偽藥之犯意聯絡，明知附表編號24所示之龜鹿二仙膠
    ，係未經核准，擅自製造之偽藥，於95年10月5 日，由Ａ○○及Ｉ○○，在郭綜合醫院內，見甲丑○隨趨前搭訕，伺機
    謊說有某位中醫師醫術高明，可替人免費看診把脈治療，要
    介紹甲丑○一同前往看診，甲丑○受騙後，便一同前往國民
    路租屋處。到達後，Ｈ○○以手幫甲丑○摸腳後，騙稱甲丑
    ○身體差、會再中風，並稱上開龜鹿二仙膠可治療及預防中
    風等症狀，為珍貴藥材所提煉而成，Ａ○○及Ｉ○○亦在旁
    一搭一唱，稱Ｈ○○也不常來，甲丑○因而受騙，向Ｈ○○
    購買上開龜鹿二仙膠1 盒，共計20,000元，而詐騙得手。
、【甲Ｖ○即起訴書附表一編號109 者】
    Ｈ○○與姓名年籍不詳之成年人2 名，明知附表編號28所
    示之中藥材、附表編號24所示龜鹿二仙膠塊，係未經核准
    ，擅自製造之偽藥，於95年中秋節左右，由前揭性別年籍不
    詳之成年人2 名，在新樓醫院內，見甲Ｖ○隨即趨前搭訕，
    伺機謊說有某位中醫師醫術高明，可替人免費看診把脈治療
    ，要介紹甲Ｖ○一同前往看診，甲Ｖ○受騙後，便將甲Ｖ○
    帶同前往國民路租屋處。到達後，Ｈ○○假意關切甲Ｖ○病
    情，上開成年人也在旁搭聲，誆稱龜鹿二仙膠及中藥草為珍
    貴藥材並能治療筋骨酸痛，甲Ｖ○因而受騙，向Ｈ○○購買
    上開龜鹿二仙膠2 盒及中藥材，共計48,000元，而詐騙得手
    。
、【巳○○即起訴書附表一編號110 者】
    Ｈ○○、Ｄ○○、ｎ○○及Ｕ○○，共同基於意圖為自己不
    法所有及販賣、製造偽藥之犯意聯絡，明知附表編號28所
    示之中藥材，係未經核准，擅自製造之偽藥，又將上開中藥
    材、鹿茸泡製成藥酒而宣傳其療效，亦屬未經核准擅自製造
    偽藥，於95年10月12日，由Ｄ○○及ｎ○○，在新樓醫院，
    見巳○○隨趨前搭訕，誆稱鹿茸藥酒可治療手、背之疾病，
    巳○○可購買回去服用，巳○○受騙後被帶往國民路租屋處
    。到達後，Ｈ○○假意為巳○○諮詢病情症狀，趁機推銷鹿
    茸藥酒，誆稱鹿茸泡酒可以治療上述疾病，巳○○因而受騙
    表明購買之意，Ｈ○○即指示Ｕ○○將巳○○及上開中藥材
    、鹿茸及米酒，一同載返其住處後，Ｕ○○當場將前揭中藥
    材、鹿茸浸入米酒中，當場製造係屬偽藥之鹿茸藥酒1 甕交
    與巳○○，並收取現金65,000元攜回交與Ｈ○○，而詐騙得
    手。
、【ｄ○○即起訴書附表一編號111 者】
    Ｈ○○、Ｚ○○、甲巳○○○○○及ｇ○○，共同基於意圖
    為自己不法所有及販賣偽藥之犯意聯絡，明知附表編號89
    所示之鹿茸藥酒，係未經核准，擅自製造之偽藥（內含物詳
    如附表編號89備註欄所示），於95年10月19日，由Ｚ○○
    及謝慧瑜，在郭綜合醫院內，見ｄ○○隨趨前搭訕，伺機謊
    說有某位中醫師醫術高明，可替人免費看診把脈治療，介紹
    ｄ○○一同前往看診，ｄ○○受騙後，本欲將ｄ○○帶往國
    民路租屋處，然因Ｈ○○忙於他事，即指示帶往臺南市前臺
    南市○○路與健康路附近另一Ｈ○○所承租、供前開搭訕者
    住宿之處所，並吩付ｇ○○交付物品並收取金錢。到達後，
    由ｇ○○謊稱上開鹿茸藥酒可治療酸痛、高血壓及一些疑難
    雜症，ｄ○○因而受騙，因而購買如上開鹿茸藥酒1 甕，當
    場先交付現金18,000元，ｇ○○收得後轉交與Ｈ○○，而詐
    騙得手。
、【Ｒ○○即起訴書附表一編號112 者】
    Ｈ○○、Ｘ○○、Ｗ○○、ｑ○○、子○○及Ｕ○○，共同
    基於意圖為自己不法之所有及販賣、製造偽藥之犯意聯絡，
    明知附表編號28所示之中藥材、附表編號24所示龜鹿二
    仙膠塊，係未經核准，擅自製造之偽藥，又將上開龜鹿二仙
    膠、中藥材浸入米酒內而宣傳其療效，亦屬未經許可製造偽
    藥，於95年10月23日上午10時許，由Ｘ○○、Ｗ○○、ｑ○○及子○○，在新樓醫院內，見Ｒ○○隨即趨前搭訕而獲悉
    Ｒ○○病症，隨即謊稱其等父母亦患有相同疾病，然經Ｈ○○觀看後服用販賣藥品，病情已痊癒，可介紹Ｒ○○一同前
    往，Ｒ○○受騙後，由Ｗ○○將Ｒ○○載往國民路租屋處。
    到達後，Ｈ○○假藉關切Ｒ○○之病症，誆稱Ｒ○○腿部退
    化，需服用龜鹿二仙膠，否則1 年後將無法行走，Ｒ○○因
    而受騙，向Ｈ○○購買表示購買之意，Ｈ○○指示Ｕ○○將
    Ｒ○○及3 盒龜鹿二仙膠、中藥材、米酒及玻璃瓶載返回Ｒ
    ○○住處後，Ｕ○○將前揭龜鹿二仙膠、中藥材浸入玻璃瓶
    內之米酒中，當場製造完成係屬偽藥之鹿茸藥酒1 甕，交與
    Ｒ○○，並收得現金75,000元攜回交與Ｈ○○，而詐騙得手
    。
、【ｘ○○即起訴書附表一編號113 者】
    Ｈ○○、Ｚ○○、甲巳○○○○○及另1 名姓名年籍不詳之
    成年男子，共同基於意圖為自己不法所有及販賣偽藥之犯意
    聯絡，明知附表編號24所示之龜鹿二仙膠，係未經核准，
    擅自製造之偽藥，於95年10月初某日，由Ｚ○○、甲巳○○○○○，在奇美醫院內，見ｘ○○隨趨前搭訕，誆稱有一味
    龜鹿二仙膠加37味中藥藥效，而向ｘ○○推銷，後將ｘ○○
    帶往國民路租屋所。到達後，Ｈ○○假意向ｘ○○關切病情
    ，並誆稱上開龜鹿二仙膠對腎臟好，服用後全身就沒有病痛
    ，眼睛的飛蚊症也會好，ｘ○○因而受騙，向Ｈ○○購買如
    上開龜鹿二仙膠1 盒，共計24,000元，另責由上開姓名年籍
    不詳之成年男子，返回住處取得上開現款，而詐騙得手。
、【Ｋ○○即起訴書附表一編號114 者】
    Ｈ○○、Ｗ○○、ｑ○○及子○○，共同基於意圖為自己不
    法所有及販賣偽藥之犯意聯絡，明知附表編號24所示之龜
    鹿二仙膠，係未經核准，擅自製造之偽藥，於95年10月25日
    上午11時30分許，Ｗ○○、ｑ○○及子○○，在奇美醫院內
    ，見Ｋ○○隨趨前搭訕，騙說有位醫師醫術精湛，能醫治Ｋ
    ○○的病狀，Ｗ○○及ｑ○○亦佯裝為病人一同前往，由Ｗ
    ○○開車載上開一行人至國民路租屋處。到達後，Ｈ○○假
    意關心Ｋ○○之病症，騙說Ｋ○○之腎臟不好、肝火大造成
    腸子吸水較多，需多喝開水，並誆稱上開龜鹿二仙膠為珍貴
    藥材所提煉，服用對身體調養很好，其不常來機會難得云云
    ，Ｋ○○因而受騙，向Ｈ○○購買上開龜鹿二仙膠3 盒，合
    計72,000元，Ｗ○○駕駛福斯牌藍色廂型車載Ｋ○○和ｑ○○至最近之第一銀行提款機，並將現金交與ｑ○○攜回與Ｈ
    ○○朋分款項，而詐騙得手。
、【Ｆ○○、丁○○另與己○○共犯部分（己○○部分另行判
    決）】
(一)、【甲己○○即起訴書附表二編號7 者】
    己○○及Ｆ○○，共同基於意圖為自己不法所有及販賣偽藥
    之犯意聯絡，明知如附表肆編號10、12之1 所示中藥材及編
    號16之1 所示龜鹿二仙膠，係未經核准，擅自製造之偽藥（
    內含物詳如附表肆編號10、12之1 及16之1 備註欄所示），
    先於95年6 月23日下午3 時許，由Ｆ○○在上開三軍總醫院
    內，見甲己○○便趨前搭訕，伺機詢問甲己○○身體有何疾
    病，獲悉甲己○○有腳部退化之陳疾，隨即偽稱其母親也有
    相同症狀，經服用1 位中醫師之藥方後已治癒，可順道帶甲
    己○○前往，甲己○○受騙後遂與Ｆ○○共乘計程車至己○○租屋處。到達後，己○○隨即向甲己○○誆稱如附表肆編
    號16之1 所示膠塊為鹿茸及多種珍貴藥材製成，是祖傳秘方
    ，可治癒甲己○○腿部退化，Ｆ○○亦在旁吹噓該藥效果良
    好，甲己○○因此受騙，即向己○○購買如附表肆編號16之
    1 所示膠塊1 盒、附表肆編號10所示中藥包1 包、附表肆編
    號12之1 所示木片藥包1 包，己○○另贈送甲己○○酒甕1
    只，共計62,000元，己○○將上開中藥材及膠塊載運至甲己○○住所，甲己○○向己○○表示1 個月後再至其住處收款
    ，1 個月後之95年7 月下旬某日，己○○至甲己○○之住所
    ，向甲己○○收取現金62,000元，而詐騙得逞。
(二)、【甲丁○○即起訴書附表二編號11者】
    己○○及Ｆ○○，共同基於意圖為自己不法所有、販賣及製
    造偽藥之犯意聯絡，明知如附表肆編號10、12之1 所示中藥
    材及附表肆編號16之1 所示膠塊，係未經核准，擅自製造之
    偽藥（內含物詳如附表肆編號10、12之1 及16之1 備註欄所
    示），又將上開中藥材及膠塊泡製成藥酒而宣傳其療效，亦
    屬未經核准擅自製造之偽藥，於95年7 月中旬某日上午9 時
    許，由Ｆ○○在上開三軍總醫院內，見甲丁○○遂趨前搭訕
    ，伺機詢問甲丁○○身體有何疾病，獲悉甲丁○○有糖尿病
    之陳疾，隨即謊稱認識1 位中醫師有1 帖藥方可為醫治，其
    叔叔嬸嬸也是吃該帖藥單而痊癒，甲丁○○因此受騙與Ｆ○○共同搭乘計程車至己○○租屋處。到達後，Ｆ○○假意向
    己○○購買上開膠塊10盒，哄騙甲丁○○購買，己○○一旁
    佯稱如附表肆編號16之1 所示之膠塊係珍貴藥材提煉，按其
    指示服用，可治癒甲丁○○之糖尿病及酸痛，Ｆ○○亦在旁
    吹噓該藥效果，甲丁○○上當後，購買如附表肆編號16之1
    所示膠塊1 盒、附表肆編號10所示中藥包1 包、編號12之1
    所示木片藥包1 包、米酒及酒甕1 桶，共計39,000元，己○○即將上開膠塊、中藥材及米酒浸入酒甕，當場製造完成係
    屬偽藥之藥酒1 甕，甲丁○○至鄰近郵局提領現金39,000元
    交與己○○，再由己○○將上開藥酒載運至甲丁○○住所交
    與甲丁○○，而詐騙得手。
(三)、【乙○○即起訴書附表二編號13者】
    己○○及Ｆ○○，共同基於意圖為自己不法所有、販賣及製
    造偽藥之犯意聯絡，明知如附表肆編號10、12之1 所示之中
    藥材，及附表肆編號16之1 所示膠塊，係未經核准，擅自製
    造之偽藥（內含物詳如附表編號10、12之1 及16之1 備註
    欄所示），又將上開中藥材及膠塊泡製成藥酒而宣傳其療效
    ，亦屬未經核准擅自製造之偽藥，於95年8 月初某日下午1
    時許，Ｆ○○在臺北市榮民總醫院內，見乙○○遂趨前搭訕
    ，伺機詢問乙○○身體有何疾病，獲悉乙○○有失眠之宿疾
    ，隨即謊稱其父親也有相同症狀，因服用1 位中醫師之藥酒
    後即獲改善，可攜同乙○○前往，乙○○受騙後，與Ｆ○○
    共乘計程車至己○○租屋處。到達後，己○○向乙○○誆稱
    如附表肆編號16之1 所示膠塊為珍貴藥材所提煉，搭配中藥
    材及米酒，可治療失眠，乙○○因而受騙，向己○○購買如
    附表肆編號16之1 所示膠塊2 盒、附表肆編號10及12之1 所
    示中藥材各1 包、米酒及酒甕1 只，己○○即將上開膠塊、
    中藥材及米酒浸入酒甕，當場製造完成係屬偽藥之藥酒1 甕
    ，且將上開藥酒載至乙○○住所，乙○○至鄰近郵局提領現
    金31,000元交與己○○，而詐騙得手。
(四)、【甲丙○即起訴書附表二編號17者】
    己○○、Ｆ○○及丁○○，共同基於意圖為自己不法所有、
    販賣及製造偽藥之犯意聯絡，明知如附表肆編號10所示中藥
    材，及附表肆編號16之1 所示膠塊，係未經核准，擅自製造
    之偽藥（內含物詳如附表肆編號10及16之1 備註欄所示），
    又將上開中藥材及膠塊泡製成藥酒而宣傳其療效，亦屬未經
    核准擅自製造之偽藥，於95年9 月13日上午10時許，由Ｆ○○及丁○○在臺北榮民總醫院內，見行動不便之甲丙○1 人
    遂趨前搭訕，隨即謊稱認識1 位中醫師可為醫治，因其親戚
    也是由該中醫師醫治痊癒，可順道一同前往，甲丙○上當後
    ，由Ｆ○○、丁○○於同年月15日載同甲丙○至己○○租屋
    處。到達後，己○○詢問甲丙○有何疾病，並誆稱如附表肆
    編號16之1 所示膠塊為祖傳秘方，由20多種高級藥材日夜提
    煉21天製成，按其指示浸泡米酒服用，可治癒腳部宿疾，在
    旁之Ｆ○○亦吹噓其父親也是服用該藥材而痊癒，甲丙○因
    此受騙，即向己○○購買如附表肆編號16之1 所示膠塊1 盒
    、附表肆編號10所示中藥包1 包，共計20,000元，己○○另
    贈送甲丙○米酒及酒甕1 只，己○○當場將上開膠塊、中藥
    材及米酒浸入酒甕，製造完成係屬偽藥之藥酒1 甕售與甲丙○，甲丙○因現金不足，先由己○○帶同甲丙○至銀行領款
    ，並向甲丙○位於北投之某親戚借錢湊足現金20,000元，交
    與己○○，再由己○○將上開藥酒載至甲丙○住所，而詐騙
    得手。
(五)、【癸○○○即起訴書附表二編號24者】
    己○○及Ｆ○○，共同基於意圖為自己不法所有及販賣、製
    造偽藥之犯意聯絡，明知如附表肆編號16之1 所示膠塊，及
    附表肆編號10、12之1 所示中藥材，均係未經核准，擅自製
    造之偽藥（內含物詳如附表肆編號10、12之1 、16之1 備註
    欄所示），又將上開中藥材、龜鹿二仙膠泡製成藥酒而宣傳
    其療效，亦屬未經核准擅自製造之偽藥，己○○先於95年4
    月間某日，於己○○租屋處內，將附表肆編號16之1 所示膠
    塊1 塊、編號10及12之1 所示中藥材各1 包，浸入盛有米酒
    之酒甕內，製造完成係偽藥之藥酒1 甕。復於95年10月11日
    上午11時許，由Ｆ○○在臺北榮民總醫院內，見癸○○○1
    人在撿拾資源回收物，隨趨前搭訕，謊稱認識1 名中醫師有
    1 帖藥酒可治骨頭酸痛及預防骨頭退化，伺機詢問癸○○○
    是否一同前往，癸○○○應允後，遂與Ｆ○○搭乘計程車至
    己○○處所。到達後，己○○即向癸○○○推銷如附表肆編
    號16之1 所示膠塊，指示癸○○○回家泡酒服用，癸○○○
    因嫌麻煩而拒絕購買上開膠塊，在旁之Ｆ○○告知己○○可
    販賣上開藥酒與癸○○○，己○○即誆稱該藥酒係珍貴中藥
    酒浸泡，Ｆ○○亦助勢謊稱該藥酒可治骨頭酸痛，癸○○○
    受騙表明購買之意後，己○○遂將上開藥酒倒入750C.C玻璃
    罐內，合計分裝為5 瓶，共16,000元，並載上開藥酒至癸○○○之住所，癸○○○當場交付現款16,000元與己○○，而
    詐騙得手。
(六)、【Ｌ○○即起訴書附表二編號26者】
    己○○及Ｆ○○，共同基於意圖為自己不法所有及販賣、製
    造偽藥之犯意聯絡，明知如附表肆編號10、12之1 所示中藥
    材、附表肆編號16之1 所示膠塊，係未經核准，擅自製造之
    偽藥（內含物詳如附表肆編號10、12之1 及16之1 備註欄所
    示），又將上開中藥材及膠塊泡製成藥酒而宣傳其療效，亦
    屬未經核准擅自製造之偽藥，於95年10月中旬某日上午11時
    許，由Ｆ○○在臺北榮民總醫院內，見Ｌ○○1 人隨即趨前
    搭訕，伺機詢問Ｌ○○身體有何疾病，獲悉Ｌ○○有骨刺之
    陳疾，遂謊稱其父親亦患有脊椎疾病，因服用1 帖中醫師的
    藥方而痊癒，Ｆ○○留下己○○之電話號碼，Ｌ○○受騙後
    ，據此於隔日致電與己○○，己○○在電話中向Ｌ○○誆稱
    如附表肆編號16之1 所示膠塊為高貴藥材所製成，按其指示
    浸泡服用3 個月後，即可治癒脊椎疾病，Ｌ○○即於隔日乘
    車至己○○租屋處，向己○○購買如附表肆編號16之1 所示
    膠塊3 盒、附表肆編號10及12之1 所示中藥材各1 包、米酒
    及酒甕1 只，共計100,000 元，己○○隨將上開膠塊、中藥
    材及米酒放入酒甕內，製造完成係偽藥之藥酒1 甕，當場販
    售與Ｌ○○，Ｌ○○交付現金100,000 元與己○○，己○○
    另將上開藥酒載運至Ｌ○○位於臺北縣永和市○○路64號4
    樓住所，而詐騙得手。
、【Ｚ○○併辦部分（臺灣臺中地方法院檢察官97年度偵字第
    22085 號】
    Ｚ○○、邱景輝、姓名年籍不詳綽號「阿宏」並自稱「林醫
    師」之成年男子及姓名年籍不詳之成年男女各1 名，共同基
    於意圖為自己不法所有及販賣偽藥之犯意聯絡，明知所販賣
    之「草藥膏」，係未經核准，擅自製造之偽藥，竟於97年3
    月3 日，由邱景輝提供其妻所有位在臺中縣臨海路812 巷17
    號處所（下稱臨海路處所），作為詐騙客人以販賣偽藥地點
    ，再由上開不詳姓名成年男女各1 名，在址設臺中縣梧棲鎮
    ○○路○ 段699 號之童綜合醫院梧棲院區，搭訕患有慢性病
    之病患即甲Ｉ○○及其夫張銓鏡，先寒暄問暖套問病症後，
    隨即佯稱其親友因相同疾病纏身，嗣因服用林醫師販賣之草
    藥膏後相當有效云云，致甲Ｉ○○及張銓鏡誤以為真，經引
    導至上址臨海路處所，「阿宏」即詐稱其為「林醫師」，假
    藉關切甲Ｉ○○病情之機會，騙稱其販賣之草藥膏為牛樟菇
    、靈芝多種藥材熬製而成，可治療尿酸，2 塊合計25,000元
    ，甲Ｉ○○因而上當表明願意之意後，「阿宏」隨即指示Ｚ
    ○○載同上開草藥膏及甲Ｉ○○及張銓鏡返家取款，嗣甲Ｉ
    ○○及張銓鏡返家取款時發覺有異，報警而查獲上情，因此
    未能得逞。
貳、認定犯罪事實所憑證據及理由
一、被告Ｈ○○、Ｘ○○、Ｄ○○、寅○○、ｇ○○、Ｗ○○、
    ｑ○○、Ｉ○○、Ａ○○、甲酉○、Ｕ○○、壬○○、Ｚ○○、謝慧瑜、子○○、ｎ○○、Ｆ○○、丁○○分別所犯藥
    事法第82條第1 項製造偽藥罪、同法第83條第1 項販賣偽藥
    罪、醫師法第28條未取得醫師資格擅自執行醫療業務罪、刑
    法第339 條第1 項詐欺取財罪，均係死刑、無期徒刑、最輕
    本刑為3 年以上有期徒刑以外之罪，其於準備程序就前揭被
    訴事實為有罪之陳述，經法官告知簡式審判程序之旨，並聽
    取其與公訴人之意見後，本院裁定進行簡式審判程序，是本
    件之證據調查，依刑事訴訟法第273 條之2 規定，不受同法
    第159 條第1 項、第161 條之2 、第161 條之3 、第163 條
    之1 及第164 條至第170 條規定之限制，合先敘明。
二、上開犯罪事實欄至所示之犯罪事實，業經被害人甲Ｃ○○、
    甲未○、甲甲○○、甲申○、Ｇ○○、甲辛○、汪松榮、辛○○、宇○○○、甲午○、邱許末、甲亥○、甲○○、甲庚○、甲戊○○、酉○○、ｍ○○、未○○、甲辰○、ｐ○○
    、黃○、ｊ○、申○○、Ｏ○○、戊○○、宙○○○、ｉ○○○、亥○○○、甲戌○、甲乙○、Ｂ○○、甲Ｏ○、甲Ｋ
    ○○、Ｓ○○、甲壬○、戌○○、Ｙ○○○、ｋ○○○、Ｅ
    ○○○、玄○○、Ｎ○○、甲癸○、Ｔ○○、丙○○、ｕ○○、ｅ○○、ｓ○○、Ｊ○○、Ｖ○○、ｈ○○○、甲卯○○、鄭吳、ｖ○○、卯○○○、甲丑○、甲Ｖ○之孫女即
    ｙ○○、巳○○、ｄ○○、Ｒ○○、ｘ○○、Ｋ○○、甲己○○、甲丁○○、乙○○、甲丙○、癸○○○、Ｌ○○、甲
    Ｉ○○、張銓鏡等人於警詢時指述明確；甲Ｋ○○並於檢察
    官面前結證供述綦詳；辛○○、甲午○、亥○○○、甲戌○
    、甲Ｋ○○、ｓ○○另於本院審理時證述翔實，並為證人許
    益華即甲Ｋ○○之子於警詢及偵查中證述明確，復有如附表
    編號1 、18之1 至18之4 、18之6 、18之8 、18之9 、19
    、23至26、28至29之2 、31之1 、32之2 、39、43至54、56
    、60之2 、61、71、73、79、88至94、96、98、100 、103
    至105 所示之物，及附表肆編號1 、2 、5 、10、12之1 、
    16之1 、17、23、24、28、31所示之物扣案可證，另有通訊
    監察譯文本(一)及(二)可資佐證。此外，Ｈ○○、Ｄ○○、丁○○、ｇ○○另於本院審理時以證人身分供證在卷。Ｈ○○、
    Ｘ○○、Ｄ○○、寅○○、ｇ○○、Ｗ○○、ｑ○○、Ｉ○○、Ａ○○、甲酉○、Ｕ○○、壬○○、Ｚ○○、謝慧瑜、
    子○○、ｎ○○、Ｆ○○、丁○○於本院審理時表示承認，
    核與上開證據資料一致，足認上開被告之自白與事實相符，
    應可採信。
三、關於販賣偽藥部分
(一)、扣案如【附表編號24所示龜鹿二仙膠】，經送驗後，檢體
    檢出CERVUS ELAPHUS（紅鹿或馬鹿）之DNA ，未檢出龜之DN
    A ；【附表編號28所示中藥人參盒】，共3 盒，每盒均含
    杜仲、桂枝、木蝴蝶、味牛膝、菟絲子、澤瀉、木瓜、地黃
    、肉蓯蓉、淫羊藿、玉竹、黨參、懷牛膝、桂皮、巴戟天、
    茯苓、麥門冬、何首烏、黃耆、人參、山藥、枸杞子、川芎
    、白芍、白朮、西洋參、蜜炙甘草、當歸等28種藥材；【附
    表編號46所示草藥】，含桑枝、大葉骨碎補及多種未知名
    民間藥；【附表編號47所示中藥】，含杜仲、茯苓、肉蓯
    蓉、木蝴蝶、白朮、川芎、淫羊藿、澤瀉、桂皮、玉竹、當
    歸、黃耆、黨參、白芍、桂枝、山藥、地黃、菟絲子、何首
    烏、味牛膝、麥門冬、懷牛膝、枸杞子、蜜炙甘草、西洋參
    、巴戟天、丁香、人參、木瓜等29種藥材；【附表編號10
    3 所示中藥材】，其中檢體編號1 含木蝴蝶（故紙）、茯神
    、天南星、何首烏、杜仲、桔梗、女真子、甘草、龜板、菊
    花、谷精、酸棗仁、天麻、地黃、黨參、續斷（天汗）、山
    茱萸（棗肉）、狗脊、白朮、牡丹皮、遠志、粉光參、桂皮
    、巴戟天、淮牛膝、九節菖蒲、川芎、枸杞、當歸、黃耆、
    味牛膝、桑螵蛸、肉蓯蓉、大葉骨碎補、柴胡等共35種藥材
    ，檢體編號2 含桂枝、味牛膝及11種未知名民間藥等共13種
    藥材；【附表編號104 所示龜鹿二仙膠】，檢出紅鹿之DN
    A ；【附表編號105 所示草藥膏】，未檢出Allopurino l
    、Benzbromarone 、Colchicine、Probenecid及Sulfinpyra
    zone等西藥成份；如【附表肆編號10所示之中藥包】內含人
    參、白芍、西洋參、甘草、懷牛膝、黨參、玉竹、黃耆、山
    藥、木蝴蝶、桂枝、肉桂、菟絲子、枸杞、白朮、淫羊藿、
    茯苓、麥門冬、川芎、地黃、杜仲、味牛膝等藥材；【附表
    肆編號12之1 所示木片藥包】，共18包，每包均含桑枝、大
    丁黃及多種未知名民間藥；【附表肆編號16之1 所示紅邊金
    色盒裝黑褐色膠塊】共15盒，檢出CERVU SELAPHUS（紅鹿或
    馬鹿）之DNA ，未檢出龜之DNA 等情，有行政院衛生署藥物
    食品檢驗局97年6 月17日藥檢參字第0970009739號函及其檢
    驗報告書、同局96年7 月30日藥檢參字第0960013429函及其
    檢驗報告書、同局97年6 月13日藥檢參字第0970009741號函
    及其檢驗報告書、同局97年4 月10日藥檢參字第0970004942
    號函及其檢驗報告書、同局97年6 月17日藥檢參字第097000
    9742號函暨其檢驗報告書、同局96年4 月17日藥檢參第0960
    003609號函及其檢驗報告書、同局98年5 月4 日藥檢參字第
    0980008703號函及其檢驗報告書在卷可稽（依序參本院卷(四)
    第78至80頁、臺灣士林地方法院檢察署96年偵字第5813號卷
    第26頁至第27頁、第95至96頁、臺灣臺中地方法院檢察署97
    年度核交字第562 號第5 頁、本院卷(四)第68至70頁、臺灣士
    林地方法院檢察署95年度偵字第14479 號卷第84至88頁、本
    院卷(六)第197 至198 頁），復經本院當庭勘驗明確（本院卷
    (七)第76頁至第80頁反面、第82頁、本院卷(六)第116 頁背面）
    ，核與上開檢驗報告書所示內容相符，是前開扣案物品之內
    容物應可認定如上。
(二)、【附表24所示龜鹿二仙膠】，依上開檢驗結果，依固有典
    籍所載：固有成方「龜鹿二仙膠」含水鹿及龜板成分，等收
    載於「本草綱目」之中藥材，且未收載於行政院衛生署公告
    「可同時提供食品使用之中藥材」品項；【附表編號28所
    示中藥人參盒】，依上述檢驗結果，為前述中藥材所組成；
    【附表編號46所示草藥】，依前述檢驗結果含上開中藥材
    ；【附表編號47所示中藥】之鑑驗結果，為上揭中藥材，
    均應以藥品管理等情，有行政院衛生署97年8 月1 日署授藥
    字第0970002773號函附卷足考（參本院卷(四)第81至82頁）。
    【附表編號104 所示龜鹿二仙膠】，經本院當庭勘驗，與
    【附表編號24所示龜鹿二仙膠】外觀相同，復為Ｈ○○販
    賣與甲亥○之物，顯見為同樣物品，是自應同以藥品管理。
    【附表編號103 所示中藥材】，其中案內檢體編號1 含「
    木蝴蝶（故紙）、茯神、天南星、何首烏、杜仲、桔梗、女
    真子、甘草、龜板、谷精、酸棗仁、天麻、地黃、黨參、續
    斷、山茱萸、狗脊、白朮、牡丹皮、遠志、粉光參、桂皮、
    巴戟天、淮牛膝、九節菖蒲、川芎、當歸、黃耆」等中藥材
    ，應以藥品管理；檢體編號2 含「桂枝及味牛膝」等中藥材
    ，應以藥品管理乙事，亦有行政院衛生署97年7 月2 日署授
    藥字第0970002440號函在卷可考（參本院卷(四)第97至98頁）
    。【附表肆編號10所示之中藥包】，經檢驗為如上述中藥材
    所組成，核屬藥事法第6 條第1 項第1 款及第2 款所稱之藥
    品乙事，亦有行政院衛生署98年5 月27日署授藥字第098000
    1481號函在卷可明（參本院卷(六)第199 頁）。【附表肆編號
    12之1 所示木片藥包】，依上開檢驗結果，為前述所示中藥
    材所組成；【附表肆編號16之1 所示紅邊金色盒裝黑褐色膠
    塊】，依上開檢驗結果，檢出CERVUS E LAPHUS （紅鹿或馬
    鹿）之DNA ，未檢出龜之DNA ，（依固有典籍所載：固有成
    方「龜鹿二仙膠」含水鹿及龜板成分），等收載於「本草綱
    目」之中藥材，且未收載於本署公告「可同時提供食品使用
    之中藥材」品項，均應以藥品管理等情，有行政院衛生署97
    年8 月5 日署授藥字第0970002786號函（參本院卷(四)第71至
    72頁）在卷可明。至於【附表編號105 所示草藥膏】，為
    「阿宏」宣稱以牛樟菇、靈芝多種藥材熬製而成，可治療尿
    酸，顯見為係使用於診斷、治療、減輕或預防人類疾病，核
    屬藥事法第6 條第2 款所稱之藥品無疑。是上開被告所販賣
    之扣案物品，均核屬藥事法第6 條所稱之藥品。
(三)、上開附表編號24、28、46、47、104 所示之物；附表肆編
    號10、12之1 、16之1 所示之物，分別為Ｈ○○、己○○於
    94至95年間，向址設南投縣中山路3 段86號松鶴堂負責人丑
    ○○、甲子○分批購買等事，為Ｈ○○、己○○供認屬實（
    參本院卷(七)第313 頁反面、95年度他字第1361號卷第66頁、
    本院卷(六)第110 頁反面），核與丑○○、甲子○證述一致（
    參本院卷(七)第310 頁反面至313 頁反面、本院卷(六)第108 頁
    反面至第109 頁），足可憑信。又附表編號103 所示中藥
    材為寅○○透過ｇ○○之舅舅於臺北縣市所購得乙事，為寅
    ○○於本院供認實在（參本院卷(一)第311 頁）。至於附表
    編號105 所示草藥膏，為「阿宏」在臨海路處所交與Ｚ○○
    乙事，亦為Ｚ○○於偵查中供述明確（參臺灣臺中地方法院
    97年度偵字第6433卷第61頁）。可見上開中藥材，均係被告
    等人為求謀利私行在臺灣地區所購入之中藥材，皆非依中醫
    師處方調劑而成，或係為列冊中藥商依藥事法第103 條第3
    項之規定，就特定顧客需求，依固有成方或所提供處方調配
    而成不含毒劇中藥材之煎藥。
(四)、綜上所述，上開扣案之中藥材及膠塊，經稽查及檢驗後，均
    認應以藥品管理，且為本院當庭勘驗其外包裝袋，均未有主
    管機關即行政院衛生署核可製造、販賣之字樣，顯見具有未
    經核准，擅自製造之情形，詳如附表及肆各該備註欄所載
    ，復為各該被告在我國境內購得而未經核准即擅自販賣，係
    屬藥事法第20條第1 項第1 款之「偽藥」無疑。
(五)、被告等人藉由搭訕被害人之際，獲悉被害人之病症，隨即誆
    稱所販賣上開中藥材及膠塊，具有治癒被害人宿疾之「療效
    」，而Ｈ○○、丁○○、ｇ○○、寅○○、己○○、「阿宏
    」於兜售之際，也不斷地向被害人謊陳該藥材及膠塊可治癒
    、改善被害人之症狀。況且，上開中藥材及膠塊包裝外觀，
    均無主管機關即行政院衛生署之核准製造或販售字號，有上
    開中藥材及膠塊扣案可證，並經本院勘驗明確詳如附表、
    肆各該備註欄所示。是被告等人顯然明知如上開中藥材及膠
    塊均屬「偽藥」，竟仍再行售與如犯罪事實欄所示之被害人
    ，渠等犯行，顯係藥事法第83條第1 項之販賣偽藥罪。
(六)、Ｈ○○於本院審理時雖一度辯稱所販賣之膠塊為多仙膠，並
    非龜鹿二仙膠云云，然扣案如附表編號24所示膠塊，經本
    院送鑑驗後，確屬「龜鹿二仙膠」無誤，詳如上(二)所載。又
    丑○○於本院審理時證稱：附表編號24及43所示膠塊是我
    賣給Ｈ○○，Ｈ○○打電話跟我們說要買「二仙膠」，是Ｈ
    ○○來買就說要訂貨，我們就寄給他（參本院卷(七)第311 頁
    反面至312 頁）。而丁○○於本院審理時也證述：Ｈ○○於
    電話中交代我將「龜鹿二仙膠」及中藥材交與地○○（參本
    院卷(六)第71頁）。此外，Ｈ○○於警詢時供認：我所稱之「
    多膠」就是「二仙」，另於偵查中坦認：（問：膠是什麼膠
    ？）應該就是龜鹿二仙膠，治酸痛很好用（參96偵525 警卷
    第217 至222 頁、95他964 卷第108 至111 頁）。又「龜鹿
    二仙膠」收載於「本草綱目」之中藥材，主用於大補元氣、
    益氣養神、視物不清等情，詳如(四)所述，此外，行政院衛生
    署關於「龜鹿二仙膠」之管理，已核發多張許可證乙情，亦
    有行政院衛生署中醫藥委員會96年9 月27日衛中會藥字第09
    60010305號函附卷足徵（參95年度偵字第14479 卷第138 至
    140 頁），則「龜鹿二仙膠」為我國坊間知名「藥品」，對
    照Ｈ○○於兜售之際，也不斷向被害人強調龜鹿二仙膠具有
    上開事實欄所述之效果，果若Ｈ○○僅認知為單純「食品」
    ，如何吹噓具有所宣稱之神奇療效，足見被告Ｈ○○當然明
    知其所販賣之膠塊係屬龜鹿二仙膠為藥品。是Ｈ○○於本院
    審理時該稱其所販賣之物為「多仙膠」云云，顯係為規避「
    龜鹿二仙膠」為我國固有成分，必須受藥事法管理之投機說
    詞，自不為本院所採。
(七)、Ｆ○○於本院審理時一度堅稱其所推銷之膠塊為「喜得膠塊
    」，不是藥，是食物云云。然而，Ｈ○○所販賣之膠塊當屬
    我國固有成方之龜鹿二仙膠，已詳析如上。至於己○○所販
    賣扣案如附表肆編號16之1 所示膠塊「15盒」中之僅有「1
    盒」外觀貼有喜得膠塊（成份每盒600 克，含有龜板萃取物
    300 克，鹿角萃取物300 克，作用調解體質、滋補強身，委
    託加工廠：華昌製藥，委託商：松鶴堂、蔘藥行，本產品經
    衛署「食」字第0920009038號函配方審查認定為食品）之貼
    紙，其餘14盒外觀均無貼上開喜得膠塊的貼紙，且附表肆編
    號16之1 所示膠塊外觀均無衛生署許可販賣「藥品」之核可
    編號等情事，有本院勘驗筆錄在卷可考（參本院卷(六)第114
    頁反面），是己○○所售之膠塊，非如Ｆ○○所言，均有標
    示「喜得膠塊」之字樣，反而均顯示未有主管機關許可販賣
    藥品的標示。再者，據行政院衛生署97年8 月5 日署授藥字
    第0970002786號函文所示：依本署食品衛生處回覆稱本署辦
    理國產食品產製前配方之目的，係為協助業者對擬產製產品
    配方屬性認定上提供之諮詢性服務，以避免業者因使用安全
    不明的原料做為食品，而造成消費者之傷害及經營者之損失
    ，此不代表產品業經本署許可或檢驗合格，因常發生業者於
    產品之標示、宣傳及廣告不當引用前述公文字號，誤導消費
    者以為產品經本署許可或檢驗合格；甚至，有業者蓄意以產
    品上標示有本署食字號公文字號，誤導消費者以為係食品，
    掩護其偽藥身分。嚴重影響消費者之健康；為避免消費者誤
    解，本署已規定自94年4 月1 日起，食品廣告不得引述本署
    衛署食字公文字號或等同意義之字樣，自94年7 月1 日起製
    造之食品，不得標示本署衛署食字公文字號或同等意義之字
    樣，有上開函文在卷可徵（參本院卷(四)第71至72頁），是Ｆ
    ○○在己○○部分所販賣膠塊中之1 盒雖有標示「衛署食字
    第0920009038號函」之字樣，參酌前揭函文所示，顯為逃避
    刑責之舉措，非代表其所販賣之物已經「藥品」檢驗合格，
    當可販售，況且Ｆ○○於法官面前也供認：己○○都賣龜鹿
    二仙膠給客人等語，顯見其已知悉所推銷之物為固有成方，
    應以藥品為管理，非單純之食品，自難據此為Ｆ○○有利認
    定。
四、關於製造偽藥部分：
    以扣案如附表編號24、28、46、47、104 所示之物，及附
    表肆編號10、12之1 、16之1 等案內中藥材，泡製成藥酒，
    倘其宣稱醫療效能而販售，應以藥品管理，如係未經核准擅
    自製造，核屬藥事法第20條第1 款之偽藥，並依同法第82條
    論處，有行政院衛生署97年8 月1 日署授藥字第0970002773
    號函、同署97年8 月5 日署授藥字第0970002786號函在卷可
    稽（參本院卷(四)第82頁、第71至72頁）。再者，關於附表
    編號29之1 所示藥酒檢出「人參、杜仲、茯苓、當歸、山藥
    、麥門冬、枸杞子、西洋參、何首烏、白芍、大葉骨碎補、
    巴戟天、懷牛膝、黨參甘草、血藤、桑枝、川芎、紅骨蛇、
    桂皮、黃耆、玉竹、澤瀉、白朮、木瓜、地黃、淫羊藿、菟
    絲子、桂枝、木蝴蝶、味牛膝」等中藥材；附表編號29之
    2 所示藥酒檢出「人參、甘草、血藤、何首烏、白朮、肉蓯
    蓉、澤瀉、白芍、紅骨蛇、當歸、枸杞子、川芎、西洋參、
    茯苓、巴戟天、玉竹、懷牛膝、桂皮、菟絲子、黃耆、麥門
    冬、地黃、淫羊藿、桂枝、鹿茸、杜仲、桑枝、大葉骨碎補
    、山藥、木瓜、黨參、木蝴蝶、味牛膝」等中藥材；附表
    編號89所示藥酒檢出「鹿茸」中藥材；附表編號90所示藥
    酒檢出「人參、黃耆、地黃、西洋參、甘草、桑枝、大葉骨
    碎補、黨參、巴戟天、肉蓯蓉、菟絲子、淫羊藿、紅骨蛇、
    杜仲、血藤、桂皮、澤瀉、桂枝、何首烏、山藥、白芍、木
    瓜、麥門冬、枸杞子、茯苓、白朮、川芎、當歸、懷牛膝、
    玉竹、木蝴蝶、味牛膝」等中藥材，倘其宣稱醫療效能而販
    售，應以藥品管理，如係未經核准擅自製造，核屬藥事法第
    20條第1 款之偽藥等事實，有行政院衛生署97年3 月24日署
    授藥字第0970001111號函、行政院衛生署藥物食品檢驗局97
    年3 月14日藥檢參字第0970003641號函各1 份在卷可考（參
    本院卷(一)第262 至264 之2 頁），復經本院當庭勘驗外觀均
    無行政院衛生署核可製造之證號，如附表編號29之1 、29
    之2 、89、90備註欄所示。而Ｈ○○未經主管機關核准即擅
    自將案內中藥材或龜鹿二仙膠，浸入米酒，泡製成甕（如上
    開犯罪事實欄一(四)、(五)、(七)、(九)、(十)、(十一)、(十四)、(十七)、(十八)、(十九)
    、(二十)、、、八、十四、二十、、、、所示），對被
    害人宣傳其療效等情，為各該被害人於警詢或本院審理時指
    證明確，並為Ｈ○○及Ｕ○○於本院審理時供認屬實。另外
    ，己○○未經主管機關核准即擅自將案內中藥材，浸入米酒
    ，泡製成甕（如上開犯罪事實欄(二)、(三)、(四)、(五)、(六)），
    並對被害人宣傳其療效等情，為各該被害人於警詢或本院審
    理時指證明確，並為己○○於本院審理時供認屬實。再者關
    於附表肆編號2 所示中藥酒，己○○於本院審理時供認係以
    附表肆編號16之1 所示膠塊、編號10及12之1 所示中藥材浸
    泡而成，與販賣給客人的東西是一樣（參本院卷(六)第111 頁
    反面），益徵己○○製造偽藥酒之情事，丁○○、Ｆ○○與
    己○○共謀販賣上開偽藥酒，當知係由己○○個人未經核准
    私行釀造，此參酌Ｆ○○於偵查中供認：我們賣膠及中藥，
    中藥浸酒，有時用燉的，膠用酒泡後直接喝等語益徵明確（
    參96他1361卷第99至101 頁）。則被告等人未經核准擅自製
    造上開藥酒，揆諸前開說明，被告等人犯行，自該當於藥事
    法第82條第1 項製造偽藥罪。
五、關於詐欺部分
(一)、附表編號24、28、46、47、104 、103 、105 、附表肆編
    號10、12之1 、16之1 所示之龜鹿二仙膠及中藥材，均未經
    核准，擅自製造，係屬藥事法第20條第1 項第1 款所指之偽
    藥等情，詳如上述三所論。是以，上開膠塊及中藥材既未經
    檢驗合格，品質、效果亦屬不明。被告等人竟利用搭訕被害
    人之機會，伺機窺探被害人及其家屬之身體狀況，掌握被害
    人病急投醫之心態，誆騙上開被害人稱其亦有相同宿疾，並
    知悉何處可購得藥材，進而與被害人一同前往Ｈ○○或己○○上開租屋處，或假意向Ｈ○○、己○○購買上開物品，用
    以博取被害人之信任，或一旁吹噓上開偽藥之神奇功效，或
    由Ｈ○○、己○○吹噓前述係屬偽藥之中藥材，均甚為稀有
    、品質優良，若按其指示方式食用，具有神奇療效，致使被
    害人受騙上當，交付現款購買，被告等人犯行，應屬詐欺，
    灼然至明。
(二)、Ｈ○○於本院審理時一度辯稱未詐騙被害人，均是客人主動
    購買，所販賣之物均為真云云。然而，Ｈ○○所販賣之物，
    均屬偽藥，已如上三、四所證。又Ｈ○○於警詢時供稱：原
    則上就是由鏢客以鼓吹療效、藥材稀少為由，使被害人有購
    買意願而購買（參96偵525 警卷第217 至222 頁），另於偵
    查中供認：我承認作這一行是不正當；外場的人員把客人帶
    來店裡之前，也會以電話通知我客人的症狀（參95偵5349卷
    第26至28頁、第84至86頁）。Ｗ○○於警詢時供稱：因為之
    前老闆有交待，要讓Ｈ○○先知道病情，所以會先打電話告
    訴Ｈ○○病患之病狀（參95他964 卷第117 至122 頁）。ｇ
    ○○於警詢時供稱：我知道ｑ○○和Ｗ○○、Ｚ○○和謝慧
    瑜2 人1 組至各醫院，見有痠痛病症被害人即吹噓鹿茸藥酒
    功效，再由另1 人佯稱曾服用鹿茸藥酒治好酸痛病症，拐騙
    被害人購買（參95他964 卷第123 至128 頁）。Ｚ○○警詢
    時供稱：我與我太太謝慧瑜1 組，由我擔任司機，我都到台
    南市立醫院酸痛科找目標，見有酸痛病患便佯稱我太太之前
    車禍酸痛，以排骨燉藥酒便可痊癒，病患若相信便由我載去
    見Ｈ○○，再由Ｈ○○行銷；Ｈ○○誇大藥酒療效兜售藥酒
    ，Ｈ○○所賣之藥酒是比一般的貴，至於貴到何程度我不清
    楚，我撥打Ｈ○○電話先告訴他被害人症狀，讓他先預知目
    標症狀以便兜售（參95他964 卷第151 至155 頁）。上開筆
    錄於本院審理時均經各該被告確認沒有問題，按其意思為記
    載。從而勾稽以上，可見在醫院向被害人搭訕之共犯，藉由
    搭訕聊天之機會，知悉被害人病症狀況，藉此誇大Ｈ○○所
    販賣偽藥之療效，利用被害人病急投醫之態，致被害人陷於
    錯誤信以為真，佐以事先告知Ｈ○○被害人之病況，被害人
    到達Ｈ○○租屋處後，Ｈ○○均可準確預測被害人病症，更
    使被害人誤信Ｈ○○所販賣或製造之偽藥得以醫治其等宿疾
    ，而受騙上當支付大筆金額購買，顯見Ｈ○○等人確以施用
    詐術騙得被害人交付金錢，Ｈ○○稱係被害人主動購買云云
    ，委無可採之處。
六、關於Ｄ○○部分
    Ｄ○○於本院審理一度堅辯：我只有載客人，對於Ｈ○○所
    做的事情，不知道Ｈ○○所賣之物品為何，不知道Ｈ○○如
    何推銷其販賣之物品，我只有載客人，對其他事情均不清楚
    。但是：Ｄ○○於偵查中供認：我與Ｈ○○是朋友關係，我
    在Ｈ○○住處是有時候介紹有酸痛的病人，說Ｈ○○那裡有
    專治酸痛的藥，介紹病人去給Ｈ○○醫治，及載病人到Ｈ○○住處；我電話中所稱之「下店」是指要到Ｈ○○之住處，
    我打行動電話給Ｈ○○告訴病人之病情症狀，是要問Ｈ○○
    有無辦法醫治該病症，Ｈ○○是幫病人看眼睛及詢問病人症
    狀，是否有酸痛及退化現象，如果有此病症才拿藥給病人服
    用（參95他964卷第11 2頁至第116頁）。Ｄ○○另於法官面
    前供認：我認識Ｈ○○，他有給人家一些藥，他看診都是用
    問的，問人家那裡酸痛、退化，如有，他的藥很有效，可以
    帶回去服用，不錯（參95聲羈241 卷第13頁至第14頁背面）
    。上開筆錄於本院審理時均提示並告以內容供Ｄ○○確認，
    Ｄ○○亦供稱有看過，沒有記錯（參本院卷(四)第149 頁反面
    ），則Ｄ○○所述，已前後不一。Ｈ○○於法官面前也供認
    ：Ｄ○○和Ｆ○○曾有介紹人到我那裡賣藥（參95聲羈241
    卷第9 頁至第13頁）。甲酉○則於警詢時供稱：Ｈ○○分到
    全部賣出金額一半，其餘一半金額由我與楊玉蘭和司機Ｄ○○平分等語，另於偵查中結證：我有與Ｄ○○搭擋，有時是
    我，有時是他去搭訕（參95他字964 卷第194 頁至第198 頁
    ，95他字964 卷第199 頁至第203 頁）。ｎ○○於警詢時供
    述：我與Ｄ○○一組，由Ｄ○○擔任司機；我們招攬到客人
    ，由Ｄ○○打電話給Ｈ○○告訴他要載客人至上址住宅給Ｈ
    ○○看，我均未打電話給Ｈ○○，都是由Ｄ○○撥打等語，
    並於檢察官面前供證：我知道Ｈ○○看到病患前，Ｄ○○會
    先打電話告知Ｈ○○病患的症狀（參95他964 卷第177 頁至
    第181 頁、第182 頁至第183 頁）。顯見Ｄ○○明確了解Ｈ
    ○○係利用被害人病急投醫之心態，販賣偽藥誆騙被害人金
    錢，並事先聯繫Ｈ○○，讓Ｈ○○得以準確預測被害人之病
    況，讓被害人更益受騙上當購買偽藥，事後更朋分詐款花用
    ，足認Ｄ○○對於Ｈ○○施用詐術、販賣及製造偽藥犯行明
    確知悉，至為灼然，Ｄ○○辯稱毫不知情云云，顯為事後脫
    罪之詞，不足採信。
七、綜上各節，本案事證明確，Ｈ○○、Ｘ○○、Ｄ○○、寅○○、ｇ○○、Ｗ○○、ｑ○○、Ｉ○○、Ａ○○、甲酉○、
    Ｕ○○、壬○○、Ｚ○○、謝慧瑜、子○○、ｎ○○、Ｆ○○、丁○○之前述犯行均可認定，應依法論科。
、論罪科刑之理由
一、Ｈ○○就犯罪事實一(一)至；Ｘ○○就犯罪事實一(三)、(十四)、
    (十五)、(十六)、(十八)、(二十)、、；Ｕ○○就犯罪事實一(三)、(七)、(十五)
    、(十八)、(十九)、(二十)；丁○○就犯罪事實一(四)、(五)、(八)、(九)、；
    Ｄ○○就犯罪事實一(六)、(十四)、(十五)、(十六)、、；Ｆ○○就犯
    罪事實一(十八)、(二十)；Ｗ○○就犯罪事實一、；ｑ○○就犯
    罪事實一部分，行為後刑法業於94年2 月2 日修正公布，
    並於95年7 月1 日施行。修正後刑法第2 條第1 項規定：「
    行為後法律有變更者，適用行為時之法律。但行為後之法律
    有利於行為人者，適用最有利於行為人之法律。」即由修正
    前之「從新從輕」原則，改採「從舊從輕」原則，以與刑法
    第1 條罪刑法定主義契合，並貫徹法律禁止溯及既往原則（
    參見刑法第2 條立法理由說明一），且係規範行為後法律變
    更所生新舊法律比較適用之準據法，於新法施行後，應適用
    新法第2 條第1 項之規定，為「從舊從輕」之比較（最高法
    院95年度第8 次刑事庭會議決議參照）。依上述說明，倘被
    告行為後，處罰行為所適用之法律有修正之情形，即應先行
    審認是否屬法律變更，以決定應否依刑法第2 條第1 項規定
    為新舊法之比較說明，再依比較結果，分別依同條第1 項前
    段抑但書規定，為適用修正前之行為時法抑有利於被告之修
    正後裁判時法之依據。至最高法院於95年11月1 日所作成95
    年度第21次刑事庭會議決議第1 項，係就若干修正後條文，
    僅為純文字修正，或為法理、既定見解之明文化者，認均非
    屬法律之變更，故一律適用裁判時法，自非以修正後法律對
    被告並無有利、不利情形時，認應適用裁判時法之謂（最高
    法院96年度臺上字第3773號、第4921號判決意旨參照）。申
    言之，「法律有無變更」，端視修正前後之法律，其刑罰權
    規範之實質內容，有無不同而定，完全與適用於個案究以何
    法對被告比較有利無關；至「對被告是否比較有利」，則以
    修正前後新舊刑法確有不同內容規範為前提，而進一步就個
    案適用刑法第2 條第1 項規定比較何者對被告較有利之結果
    而言，前者「法律有變更」為因，再經適用準據法相互比較
    新舊刑法之規定，始有「對被告有利或不利」之結果，先後
    層次分明，互為因果。基此，不得以「對被告並無有利或不
    利」之結果，逆推「法律有無變更」之前提事實是否存在，
    此攸關刑法第2 條第1 項之新舊法比較適用，應予辨別釐清
    。茲就本案有關新舊刑法比較適用分述如下：
(一)、【適用法條之罰金刑】：
    被告行為時之刑法第33條第5 款規定：「罰金：1 元以上」
    ，修正後刑法該條規定為：「罰金：新臺幣1,000 元以上，
    以百元計算之」。又刑法施行法於95年6 月14日增訂公布第
    1 條之1 規定：「（第1 項）中華民國94年1 月7 日刑法修
    正施行後，刑法分則編所定罰金之貨幣單位為新臺幣。（第
    2 項）94年1 月7 日刑法修正時，刑法分則編未修正之條文
    定有罰金者，自94年1 月7 日刑法修正施行後，就其所定數
    額提高為30倍。但72年6 月26日至94年1 月7 日新增或修正
    之條文，就其所定數額提高為3 倍。」刑法第339 條第1 項
    之詐欺取財罪，法定刑可處銀元1,000 元以下之罰金，且未
    於72年6 月26日至94年1 月7 日間修正，故應就其所定數額
    提高為30倍。是依修正後之規定與被告行為時之罰金罰鍰提
    高標準條例第1 條前段及行政院、司法院據以發布提高刑法
    有關罰金條文之罰金倍數10倍，並自72年8 月1 日施行之規
    定相較，其罰金刑之最高度固未變更，但最低度已由銀元10
    元即新臺幣30元（依現行法規所定貨幣單位折算新臺幣條例
    第2 條之規定，銀元以新臺幣元之3 倍折算之），修正為新
    臺幣1,000 元，並以百元計算之，有關科刑規範事項已有變
    更，經比較新舊法，修正後之刑法第33條第5 款規定並非較
    有利於被告。
(二)、【關於罰金刑貨幣單位由銀元修正為新臺幣之法律適用】：
    刑法施行法第1 條之1 的立法理由謂：因應刑法增修條文施
    行後，刑法第33條第5 款規定，罰金貨幣單位已改為新臺幣
    ，是以同法各罪所定罰金貨幣單位，自應配合上開規定修正
    ；且因不再適用現行法規所定貨幣單位折算新臺幣條例，為
    使罰金數額趨於一致，避免衍生新舊法比較適用問題，以緩
    和實務適用法律之衝擊，於不變動罰金數額之前提下，而為
    制定。可見刑法施行法第1 條之1 ，係為取代罰金罰鍰提高
    標準條例第1 條前段而制定，具有特別準據法之性質，應逕
    予適用（最高法院96年度臺上字第5331號、第4185號、第14
    64號判決意旨參照）。
(三)、【修正前刑法第56條連續犯】：
    修正前刑法第56條之連續犯規定，業於94年1 月7 日修正公
    布刪除，並於95年7 月1 日施行，則修正後新刑法既刪除第
    56條連續犯之相關規定，則前開數行為，因係屬侵害數個個
    別不同之生命法益，自應以數個獨立罪論處，併合處罰後合
    併定其應執行刑。比較新舊刑法適用之結果，除ｑ○○於95
    年6 月30日前因僅犯1 罪，無適用連續犯規定而不須比較外
    ，以修正前之舊刑法連續犯規定較有利於被告，應適用修正
    前之舊刑法連續犯規定。
(四)、【共同正犯】：
    行為時刑法第28條規定：「2 人以上共同實施犯罪之行為者
    ，皆為正犯。」修正施行後之規定則為：「2 人以上共同實
    行犯罪之行為者，皆為正犯。」揆諸本條之修正理由係為排
    除陰謀共同正犯，預備共同正犯成立共同正犯之可能，自屬
    法律有變更，然無論適用修正前或修正後之該條規定，對被
    告而言均無有利或不利之情形，依刑法第2 條第1 項前段之
    規定，自應適用修正前刑法第28條共同正犯之規定。
(五)、【刑法第51條定執行刑】：
    如一所示被告部分犯罪係於95年7 月1 日前所為，部分犯罪
    則於95年7 月1 日後所犯。而修正前刑法第51條第5 款係規
    定：「宣告多數有期徒刑者，於各刑中之最長期以上，各刑
    合併之刑期以下，定其刑期。但不得逾20年。」修正後則規
    定：「宣告多數有期徒刑者，於各刑中之最長期以上，各刑
    合併之刑期以下，定其刑期。但不得逾30年。」新舊法比較
    結果，新法並未較有利於受刑人，自應依修正前刑法第51條
    第5 款規定，定其應執行刑。
(六)、【刑法第74條緩刑之規定】：
    刑法第74條緩刑之規定亦已修正公布施行（公布施行日期同
    於上開刑法第2 條）。而「犯罪在新法施行前，新法施行後
    ，緩刑之宣告，應適用新法第74條之規定」，有最高法院95
    年度第5 次刑事庭會議決議可資參照。本案被告除ｑ○○、
    Ｄ○○不合於緩刑條件外，其餘被告所有犯行，自均應逕依
    修正施行後刑法第74條規定，諭知緩刑及命為特定事項。
(七)、【藥事法第82條第1 項製造偽藥罪、同法第83條第1 項販賣
    偽藥罪】：
    藥事法第82條第1 項製造偽藥罪、同法第83條第1 項販賣偽
    藥罪雖於95年5 月30日公布修正，然該次修正內容就構成要
    件之內容及刑度均未修正（前次修正為93年4 月21日），自
    無比較新舊法之必要，附此敘明。
(八)、「行為後法律有變更者，應依刑法第2 條第1 項從新從輕原
    則予以比較適用，係指被告之行為完成或終止後，不論變更
    修正前之刑罰法律，或修正後至法院裁判時之法律，均構成
    犯罪而應科以刑罰者而言；倘繼續犯之部分行為，已在新法
    公布施行並生效之後，即非屬於行為後法律有變更，自無刑
    法第2 條第1 項之適用，應逕行依裁判時之新法處罰。」最
    高法院90年度臺上字第6237號判決要旨可參。關於犯罪事實
    (一)、(五)部分，己○○與Ｆ○○雖於刑法修正前之95年6 月
    23日已向被害人甲己○○著手施行詐術、交付偽藥，然於刑
    法修正後之95年7 月下旬某日，始向被害人甲己○○收得款
    項等情，為被害人甲己○○於警詢指述清楚，是Ｆ○○就上
    開犯罪行為完成日均為95年7 月1 日以後，為上開刑法修正
    之後，參酌前揭意旨，應直接適用修正後之規定，無比較新
    舊法之問題，附此說明。
(九)、【刑法第47條第1 項累犯】
    「依最高法院95年度第8 次及95年度第21次刑事庭會議決議
    意旨，甲受有期徒刑之執行完畢，於5 年內之95年1 月間故
    意再犯有期徒刑以上之罪，無論依修正前刑法第47條或修正
    後第47條第1 項之規定均構成累犯，即無有利或不利之情形
    ，於刑法修正施行後法院為裁判時，無庸為新、舊法之比較
    。個案如有其他應依刑法第2 條第1 項之規定為新、舊法之
    比較情形時，依綜其全部罪刑之結果而為比較後，整體適用
    法律。」最高法院97年度第2 次刑事庭會議可參。是關於Ｄ
    ○○部分，揆諸前開說明，關於累犯部分，不生新舊法比較
    問題。
二、Ｈ○○、Ｘ○○、Ｄ○○、寅○○、ｇ○○、Ｗ○○、ｑ○○、Ｉ○○、Ａ○○、甲酉○、Ｕ○○、壬○○即何宜涵、
    Ｚ○○、甲巳○○○○○、子○○、ｎ○○、Ｆ○○、丁○○所犯各該罪名，分別如附表壹(一)至(十八)所犯罪名欄所示。
三、按共同正犯之所以應對其他共同正犯所實施之行為負其全部
    責任者，以就其行為有犯意之聯絡為限，若他犯所實施之行
    為，超越原計畫之範圍，而為其所難預見者，則僅應就其所
    知之程度，令負責任，未可概以共同正犯論，最高法院50年
    臺上字第1060號著有判例可資參照。則犯罪事實一(一)，Ｈ○○與「石傳」、「阿娥」及另1 名姓名年籍不詳之成年女子
    ；犯罪事實一(二)，Ｈ○○、與姓名年籍不詳之成年男子2 名
    （其中1 名自稱為Ｈ○○之外甥）及成年女子2 名；犯罪事
    實一(三)，Ｈ○○、Ｘ○○、Ｕ○○、「阿道」及另1 名姓名
    年籍不詳之成年女子1 名；犯罪事實一(四)，Ｈ○○、丁○○
    、「阿道」、2 名姓名年籍不詳之成年女子及「阿明」；犯
    罪事實一(五)，Ｈ○○、「阿明」、丁○○、1 名姓名年籍不
    詳之成年女子；犯罪事實一(六)，Ｈ○○、Ｄ○○及另1 名姓
    名年籍不詳之成年女子1 名；犯罪事實一(七)，Ｈ○○、Ｕ○○及另3 名姓名年籍不詳之成年女子；犯罪事實一(八)，Ｈ○○、丁○○、「阿明」及姓名年籍不詳之自稱為夫妻之成年
    男女各1 名；犯罪事實一(九)，Ｈ○○、丁○○、「阿明」、
    「阿道」及姓名年籍不詳之自稱為「阿道」母親之成年女子
    1 名；犯罪事實一(十)，Ｈ○○及姓名年籍不詳成年女子1 名
    ；犯罪事實一(十一)，Ｈ○○、「阿明」及姓名年籍不詳綽號自
    稱姓陳之成年女子1 名；犯罪事實一(十二)，Ｈ○○、姓名年籍
    不詳自稱為母女之成年女子2 名及成年男子1 名；犯罪事實
    一(十三)，Ｈ○○、謝建鎰、「阿明」；犯罪事實一(十四)，Ｈ○○
    、Ｄ○○、Ｘ○○、「阿明」；犯罪事實一(十五)，Ｈ○○、Ｄ
    ○○、Ｘ○○及Ｕ○○；犯罪事實一(十六)，Ｈ○○、Ｘ○○、
    Ｄ○○、「阿明」及另1 名姓名年籍不詳之成年女子；犯罪
    事實一(十七)，Ｈ○○、「阿道」、「阿明」及姓名年籍不詳綽
    號「秀盆」之成年女子1 名；犯罪事實一(十八)，Ｈ○○、Ｘ○○、Ｆ○○及Ｕ○○；犯罪事實一(十九)，Ｈ○○、Ｕ○○及姓
    名年籍不詳之成年女子2 名（其中1 名綽號「蘇仔餅」）；
    犯罪事實一(二十)，Ｈ○○、Ｘ○○、Ｆ○○及Ｕ○○；犯罪事
    實一，Ｈ○○、Ｘ○○、另1 名姓名年籍不詳之成年男子
    及「阿明」；犯罪事實一，Ｈ○○、Ｗ○○、ｑ○○及「
    阿明」；犯罪事實一，Ｈ○○、Ｘ○○、另1 名姓名年籍
    不詳之成年男子及「阿明」；犯罪事實一，Ｈ○○、「阿
    明」及另1 名姓名年籍不詳之成年女子；犯罪事實一，Ｈ
    ○○、「阿明」及另2 名姓名年籍不詳之成年女子（其中1
    名綽號「石太太」）；犯罪事實一，Ｈ○○及另姓名年籍
    不詳之成年男女各1 名；犯罪事實一，Ｈ○○、Ｗ○○、
    Ｄ○○及另1 名姓名年籍不詳之成年女子；犯罪事實一，
    Ｈ○○及姓名年籍不詳之成年男女各1 名；犯罪事實一，
    Ｈ○○、「阿道」、「阿盆」及Ｄ○○；犯罪事實一，Ｈ
    ○○、姓名年籍不詳自稱為夫妻之成年男女各1 名及「阿明
    」；犯罪事實一，Ｈ○○、「阿明」、丁○○、另2 名姓
    名年籍不詳之成年男女；犯罪事實二，寅○○及ｇ○○；犯
    罪事實三，Ｈ○○、Ｗ○○、ｑ○○、Ｄ○○及另1 名姓名
    年籍不詳綽號「阿德」之成年男子；犯罪事實四，Ｈ○○、
    Ｄ○○及另2 名姓名年籍不詳之成年男女各1 名；犯罪事實
    五，Ｈ○○、Ｗ○○、ｑ○○及Ｄ○○；犯罪事實六，Ｈ○○、ｇ○○、壬○○及Ｄ○○；犯罪事實七，Ｈ○○、Ｗ○○、ｑ○○；犯罪事實八，Ｈ○○、Ｄ○○、Ｘ○○及Ｕ○○；犯罪事實九，Ｈ○○、Ｗ○○、ｑ○○及「阿明」；犯
    罪事實十，Ｈ○○、Ｗ○○、ｑ○○及Ｕ○○；犯罪事實十一
    ，Ｈ○○、Ｕ○○及姓名年籍不詳之成年男女各1 名；犯罪
    事實十二，Ｈ○○、Ｕ○○、2 名姓名年籍不詳之成年男子及
    另1 名姓名年籍不詳之成年女子；犯罪事實十三，Ｈ○○、Ｘ
    ○○、Ｄ○○及「阿明」；犯罪事實十四，Ｈ○○、ｑ○○、
    Ｗ○○及Ｕ○○；犯罪事實十五，Ｈ○○、Ｚ○○、謝慧瑜（
    行為時姓名為謝亞蘭）、Ｕ○○及姓名年籍不詳、綽號「陳
    姐」之成年女子；犯罪事實十六，Ｈ○○、Ｗ○○、ｑ○○及
    Ｕ○○；犯罪事實十七，Ｈ○○、Ｘ○○、ｑ○○、子○○及
    Ｕ○○；犯罪事實十八，Ｈ○○及另2 名姓名年籍不詳之成年
    男女；犯罪事實十九，Ｈ○○、ｑ○○及Ｕ○○；犯罪事實二十
    ，Ｈ○○、Ｉ○○、Ａ○○及Ｕ○○；犯罪事實，Ｈ○○
    、Ｄ○○及子○○；犯罪事實，Ｈ○○、ｑ○○、子○○
    、Ｗ○○及Ｕ○○；犯罪事實，Ｈ○○、ｑ○○、子○○
    、Ｗ○○及Ｕ○○；犯罪事實，Ｈ○○、Ｕ○○及另2 名
    姓名年籍不詳之成年男女；犯罪事實，Ｈ○○、Ｄ○○及
    甲酉○；犯罪事實，Ｈ○○、Ｚ○○、甲巳○○○○○及
    Ｕ○○；犯罪事實，Ｈ○○、Ａ○○及Ｉ○○；犯罪事實
    ，Ｈ○○與姓名年籍不詳之成年人2 名；犯罪事實，Ｈ
    ○○、Ｄ○○、ｎ○○及Ｕ○○；犯罪事實，Ｈ○○、Ｚ
    ○○、甲巳○○○○○及ｇ○○；犯罪事實，Ｈ○○、Ｘ
    ○○、Ｗ○○、ｑ○○、子○○及Ｕ○○；犯罪事實，Ｈ
    ○○、Ｚ○○、甲巳○○○○○及另1 名姓名年籍不詳之成
    年男子；犯罪事實，Ｈ○○、Ｗ○○、ｑ○○及子○○；
    犯罪事實(一)，己○○及Ｆ○○；犯罪事實(二)，己○○及
    Ｆ○○；犯罪事實(三)，己○○及Ｆ○○；犯罪事實(四)，
    己○○、Ｆ○○及丁○○；犯罪事實(五)，己○○及Ｆ○○
    ；犯罪事實(六)，己○○及Ｆ○○；犯罪事實，Ｚ○○、
    邱景輝、姓名年籍不詳綽號「阿宏」並自稱「林醫師」之成
    年男子及姓名年籍不詳之成年男女各1 名，就各別之犯罪事
    實，有犯意聯絡及行為分擔，關於犯罪事實一部分，應依修
    正前刑法第28條，關於犯罪事實二至部分，應依修正後刑
    法第28條規定，分別論以共同正犯。檢察官認上開被告就犯
    罪事實之「全部」，均有犯意聯絡及行為分擔，但是檢察官
    未舉證並說明各該被告在何時、何地等「具體」犯罪事實之
    分工情況，於本院剖析卷內證據資料，也無法得此結論，可
    見並非本案每位被告對於其他被告「每一件」犯罪事實均有
    分工或聯絡，揆諸前開說明，應僅對其有犯意之聯絡及其所
    預見範圍內，論以共同正犯。是檢察官所指，尚有誤會，應
    予指明（各該犯罪事實共犯認定之理由，詳如肆五所載）。
四、被告Ｈ○○就犯罪事實一(一)至所為；Ｘ○○就犯罪事實一
    (三)、(十四)、(十五)、(十六)、(十八)、(二十)、、；Ｕ○○就犯罪事實一(三)
    、(七)、(十五)、(十八)、(十九)、(二十)；丁○○就犯罪事實一(四)、(五)、(八)、
    (九)、；Ｄ○○就犯罪事實一(六)、(十四)、(十五)、(十六)、、；Ｆ
    ○○就犯罪事實一(十八)、(二十)所為之詐欺取財罪、販賣偽藥罪、
    製造偽藥罪，時間緊接，犯罪構成要件相同，顯係基於概括
    犯意反覆為之，應依刪除前刑法第56條連續犯之規定，分別
    論以一罪，並加重其刑。Ｗ○○就犯罪事實一、所為之
    詐欺取財罪、販賣偽藥罪，時間緊接，犯罪構成要件相同，
    顯係基於概括犯意反覆為之，應依刪除前刑法第56條連續犯
    之規定，分別論以一罪，並加重其刑。
五、按修正前刑法第55條規定之牽連犯，係指犯罪行為者意念中
    祇欲犯某罪，而其實施犯罪之方法，或其實施犯罪之結果，
    觸犯行為人目的行為以外之其他罪名者而言；亦即必須以犯
    一罪之方法行為犯他罪，或犯一罪之結果行為犯他罪，方有
    牽連關係可言。是牽連犯仍以有兩個以上獨立之犯罪行為為
    要件；倘係一個犯罪行為而觸犯數罪名，則為想像競合犯。
    再者，二行為之犯罪目的單一，依一般社會通念，認應評價
    為一罪方符合刑罰公平原則，如予數罪併罰，反有過度處罰
    之疑，與人民法律感情亦未契合；尤於牽連犯廢除後，適度
    擴張一行為概念，就此情形認屬一行為觸犯數罪名之想像競
    合犯，方為適當。最高法院96年度臺上字第7393號、97年度
    臺上字第3223號判決意旨可參。又製造與販賣偽藥，係屬二
    個獨立舉措，難謂有低度行為與高度行為吸收之關係，最高
    法院82年度臺上字第3229號、94年度臺上字第5368號判決要
    旨可為本案用法之依憑。則：
(一)、Ｈ○○就犯罪事實一所為連續詐欺取財罪、連續製造偽藥罪
    及連續販賣偽藥罪，係以詐欺被害人財物為目的，在誆騙被
    害人之過程中，一同販賣、製造偽藥，顯係一行為觸犯數罪
    名，揆諸前開說明，為想像競合犯，應從一重之連續製造偽
    藥罪處斷。又Ｈ○○就犯罪事實一(四)、(五)、(七)、(九)、(十)、(十一)
    、(十四)、(十七)、(十八)、(十九)、(二十)、、、八、十四、二十、、、
    、所為，分別以詐欺被害人財物為目的，在誆騙被害人之
    過程中，一同販賣、製造偽藥，顯係一行為觸犯數罪名，揆
    諸前開說明，為想像競合犯，應從一重之製造偽藥罪處斷。
    此外，Ｈ○○就犯罪事實所為一(一)至(三)、(六)、(八)、(十二)、(十三)、
    (十五)、(十六)、至、、三至七、九至十三、十五至十九、至、
    至、、、，分別以詐欺被害人財物為目的，在誆
    騙被害人之過程中，一同販賣偽藥，顯係一行為觸犯數罪名
    ，揆諸前開說明，為想像競合犯，應從一重之販賣偽藥罪處
    斷。
(二)、Ｘ○○就犯罪事實一(三)、(十四)、(十五)、(十六)、(十八)、(二十)、、所為
    連續詐欺取財罪、連續製造偽藥罪及連續販賣偽藥罪，係以
    詐欺被害人財物為目的，在誆騙被害人之過程中，一同販賣
    、製造偽藥，顯係一行為觸犯數罪名，揆諸前開說明，為想
    像競合犯，應從一重之連續製造偽藥罪處斷。又Ｘ○○就犯
    罪事實八、所為，以詐欺被害人財物為目的，在誆騙被害
    人之過程中，一同販賣、製造偽藥，顯係一行為觸犯數罪名
    ，揆諸前開說明，為想像競合犯，應從一重之製造偽藥罪處
    斷。此外，Ｘ○○就犯罪事實十三、十七所為，分別以詐欺被害
    人財物為目的，在誆騙被害人之過程中，一同販賣偽藥，顯
    係一行為觸犯數罪名，揆諸前開說明，為想像競合犯，應從
    一重之販賣偽藥罪處斷。
(三)、Ｄ○○就犯罪事實一(六)、(十四)、(十五)、(十六)、、所為連續詐欺
    取財罪、連續製造偽藥罪及連續販賣偽藥罪，係以詐欺被害
    人財物為目的，在誆騙被害人之過程中，一同販賣、製造偽
    藥，顯係一行為觸犯數罪名，揆諸前開說明，為想像競合犯
    ，應從一重之連續製造偽藥罪處斷。又Ｄ○○就犯罪事實八
    、、所為，分別以詐欺被害人財物為目的，在誆騙被害
    人之過程中，一同販賣、製造偽藥，顯係一行為觸犯數罪名
    ，揆諸前開說明，為想像競合犯，應從一重之製造偽藥罪處
    斷。此外，Ｄ○○就犯罪事實三、四、五、六、十三、所為
    ，分別以詐欺被害人財物為目的，在誆騙被害人之過程中，
    一同販賣偽藥，顯係一行為觸犯數罪名，揆諸前開說明，為
    想像競合犯，應從一重之販賣偽藥罪處斷。
(四)、寅○○就犯罪事實二所為，以詐欺被害人財物為目的，在誆
    騙被害人之過程中，一同販賣偽藥，顯係一行為觸犯數罪名
    ，揆諸前開說明，為想像競合犯，應從一重之販賣偽藥罪處
    斷。
(五)、ｇ○○就犯罪事實二、六、所為，分別以詐欺被害人財物
    為目的，在誆騙被害人之過程中，一同販賣偽藥，顯係一行
    為觸犯數罪名，揆諸前開說明，為想像競合犯，應從一重之
    販賣偽藥罪處斷。
(六)、Ｗ○○就犯罪事實一、所為連續詐欺取財罪及連續販賣
    偽藥罪，係以詐欺被害人財物為目的，在誆騙被害人之過程
    中，一同販賣偽藥，顯係一行為觸犯數罪名，揆諸前開說明
    ，為想像競合犯，應從一重之連續販賣偽藥罪處斷。又Ｗ○○就犯罪事實十四、所為，分別以詐欺被害人財物為目的，
    在誆騙被害人之過程中，一同販賣、製造偽藥，顯係一行為
    觸犯數罪名，揆諸前開說明，為想像競合犯，應從一重之製
    造偽藥罪處斷。此外，Ｗ○○就犯罪事實三、五、七、九、
    十、十六、、、所為，分別以詐欺被害人財物為目的，
    在誆騙被害人之過程中，一同販賣偽藥，顯係一行為觸犯數
    罪名，揆諸前開說明，為想像競合犯，應從一重之販賣偽藥
    罪處斷。
(七)、ｑ○○就犯罪事實一所為詐欺取財罪及販賣偽藥罪，係以
    詐欺被害人財物為目的，在誆騙被害人之過程中，一同販賣
    偽藥，顯係一行為觸犯數罪名，揆諸前開說明，為想像競合
    犯，應從一重之販賣偽藥罪處斷。又ｑ○○就犯罪事實十四、
    所為，分別以詐欺被害人財物為目的，在誆騙被害人之過
    程中，一同販賣、製造偽藥，顯係一行為觸犯數罪名，揆諸
    前開說明，為想像競合犯，應從一重之製造偽藥罪處斷。此
    外，ｑ○○就犯罪事實三、五、七、九、十、十六、十七、十九、
    、、所為，分別以詐欺被害人財物為目的，在誆騙被
    害人之過程中，一同販賣偽藥，顯係一行為觸犯數罪名，揆
    諸前開說明，為想像競合犯，應從一重之販賣偽藥罪處斷。
(八)、Ｉ○○就犯罪事實二十所為，以詐欺被害人財物為目的，在誆
    騙被害人之過程中，一同販賣、製造偽藥，顯係一行為觸犯
    數罪名，揆諸前開說明，為想像競合犯，應從一重之製造偽
    藥罪處斷。此外，Ｉ○○就犯罪事實所為，以詐欺被害人
    財物為目的，在誆騙被害人之過程中，一同販賣偽藥，顯係
    一行為觸犯數罪名，揆諸前開說明，為想像競合犯，應從一
    重之販賣偽藥罪處斷。
(九)、Ａ○○就犯罪事實二十所為，以詐欺被害人財物為目的，在誆
    騙被害人之過程中，一同販賣、製造偽藥，顯係一行為觸犯
    數罪名，揆諸前開說明，為想像競合犯，應從一重之製造偽
    藥罪處斷。此外，Ａ○○就犯罪事實所為，以詐欺被害人
    財物為目的，在誆騙被害人之過程中，一同販賣偽藥，顯係
    一行為觸犯數罪名，揆諸前開說明，為想像競合犯，應從一
    重之販賣偽藥罪處斷。
(十)、甲酉○就犯罪事實所為，以詐欺被害人財物為目的，在誆
    騙被害人之過程中，一同販賣偽藥，顯係一行為觸犯數罪名
    ，揆諸前開說明，為想像競合犯，應從一重之販賣偽藥罪處
    斷。
(十一)、Ｕ○○就犯罪事實一(三)、(七)、(十五)、(十八)、(十九)、(二十)所為連續詐欺
    取財罪、連續製造偽藥罪及連續販賣偽藥罪，係以詐欺被害
    人財物為目的，在誆騙被害人之過程中，一同販賣、製造偽
    藥，顯係一行為觸犯數罪名，揆諸前開說明，為想像競合犯
    ，應從一重之連續製造偽藥罪處斷。又Ｕ○○就犯罪事實八
    、十四、二十、、、所為，分別以詐欺被害人財物為目的
    ，在誆騙被害人之過程中，一同販賣、製造偽藥，顯係一行
    為觸犯數罪名，揆諸前開說明，為想像競合犯，應從一重之
    製造偽藥罪處斷。此外，Ｕ○○就犯罪事實十、十一、十二、十五
    、十六、十七、十九、、、所為，分別以詐欺被害人財物為
    目的，在誆騙被害人之過程中，一同販賣偽藥，顯係一行為
    觸犯數罪名，揆諸前開說明，為想像競合犯，應從一重之販
    賣偽藥罪處斷。
(十二)、壬○○就犯罪事實六所為，以詐欺被害人財物為目的，在誆
    騙被害人之過程中，一同販賣偽藥，顯係一行為觸犯數罪名
    ，揆諸前開說明，為想像競合犯，應從一重之販賣偽藥未遂
    罪處斷。
(十三)、Ｚ○○就犯罪事實十五、、、、所為，分別以詐欺被
    害人財物為目的，在誆騙被害人之過程中，一同販賣偽藥，
    顯係一行為觸犯數罪名，揆諸前開說明，為想像競合犯，應
    從一重之販賣偽藥罪處斷。
(十四)、謝慧瑜就犯罪事實十五、、、所為，分別以詐欺被害人
    財物為目的，在誆騙被害人之過程中，一同販賣偽藥，顯係
    一行為觸犯數罪名，揆諸前開說明，為想像競合犯，應從一
    重之販賣偽藥罪處斷。
(十五)、子○○就犯罪事實、所為，分別以詐欺被害人財物為目
    的，在誆騙被害人之過程中，一同販賣、製造偽藥，顯係一
    行為觸犯數罪名，揆諸前開說明，為想像競合犯，應從一重
    之製造偽藥罪處斷。此外，子○○就犯罪事實十七、、、
    所為，分別以詐欺被害人財物為目的，在誆騙被害人之過
    程中，一同販賣偽藥，顯係一行為觸犯數罪名，揆諸前開說
    明，為想像競合犯，應從一重之販賣偽藥罪處斷。
(十六)、ｎ○○就犯罪事實所為，以詐欺被害人財物為目的，在誆
    騙被害人之過程中，一同販賣、製造偽藥，顯係一行為觸犯
    數罪名，揆諸前開說明，為想像競合犯，應從一重之製造偽
    藥罪處斷。
(十七)、Ｆ○○就犯罪事實一(十八)、(二十)所為連續詐欺取財罪、連續製造
    偽藥罪及連續販賣偽藥罪，係以詐欺被害人財物為目的，在
    誆騙被害人之過程中，一同販賣、製造偽藥，顯係一行為觸
    犯數罪名，揆諸前開說明，為想像競合犯，應從一重之連續
    製造偽藥罪處斷。又Ｆ○○就犯罪事實(二)、(三)、(四)、(五)、
    (六)所為，分別以詐欺被害人財物為目的，在誆騙被害人之過
    程中，一同販賣、製造偽藥，顯係一行為觸犯數罪名，揆諸
    前開說明，為想像競合犯，應從一重之製造偽藥罪處斷。此
    外，Ｆ○○就犯罪事實(一)所為，以詐欺被害人財物為目的
    ，在誆騙被害人之過程中，一同販賣偽藥，顯係一行為觸犯
    數罪名，揆諸前開說明，為想像競合犯，應從一重之販賣偽
    藥罪處斷。
(十八)、丁○○就犯罪事實一(四)、(五)、(八)、(九)、所為連續詐欺取財
    罪、連續製造偽藥罪及連續販賣偽藥罪，係以詐欺被害人財
    物為目的，在誆騙被害人之過程中，一同販賣、製造偽藥，
    顯係一行為觸犯數罪名，揆諸前開說明，為想像競合犯，應
    從一重之連續製造偽藥罪處斷。又丁○○就犯罪事實(四)所
    為，以詐欺被害人財物為目的，在誆騙被害人之過程中，一
    同販賣、製造偽藥，顯係一行為觸犯數罪名，揆諸前開說明
    ，為想像競合犯，應從一重之製造偽藥罪處斷。
六、按所謂「集合犯」，係指立法者所制定之犯罪構成要件中，
    本即預定有數個同種類行為而反覆實行之犯罪而言。故是否
    為集合犯之判斷，客觀上應斟酌法律規範之本來意涵、實現
    該犯罪目的之必要手段、社會生活經驗中該犯罪必然反覆實
    行之常態及社會通念等；主觀上則視其反覆實施之行為是否
    出於行為人之單一犯意，並秉持刑罰公平原則，加以判斷之
    。稽以行為人製造、販賣之原因，不一而足，其多次販賣、
    製造之行為，未必皆出於行為人之一個犯意決定；且觀諸販
    賣、製造之構成要件文義，實無從憑以認定立法者本即預定
    該犯罪之本質，必有數個同種類行為而反覆實行之集合犯行
    。再者，修正後刑法業已刪除連續犯之規定，多次販賣、製
    造之犯行，依社會通念，修法後應認為數罪之評價，始符刑
    罰公平原則。從而，販賣、製造犯行，本質上並非必然出於
    反覆實行，難認係集合犯（最高法院97年度臺上字第1933號
    、97年度臺上字第1400號、97年度臺上字第1060號判決、98
    年度臺上字第1071號要旨參照）。是以，被告所犯上開罪名
    ，詳如前述四、五所分述，皆犯意各別，行為各自獨立，均
    應分論併罰之。檢察官認被告等人之行為應以集合犯論以一
    罪云云，參前所述，應非可採。又臺灣士林地方法院檢察署
    96年度偵字第5813號、臺灣臺中地方法院檢察署97年度偵字
    第22085 號移送併辦之犯罪事實，前者與原起訴事實（如附
    表肆之一編號39所示）為相同事實，後者檢察官認與本案有
    包括一罪之關係，本院自得併予審理。
七、Ｄ○○前於87年間，因偽造文書案件，經臺灣南投地方法院
    以87年度訴字第275號判處有期徒刑5月，如易科罰金，以銀
    元300 元折算1 日，嗣經臺灣高等法院臺中分院以87年度上
    訴字第2579號、最高法院以90年度臺上字第669 號均駁回上
    訴而確定，於90年9 月10日易科罰金執行完畢，有臺灣高等
    法院被告前案紀錄表在卷可按，其受有期徒刑執行完畢，5
    年內故意再犯本案為有期徒刑以上之罪，就犯罪事實一(六)、
    (十四)、(十五)、(十六)、、所為連續製造偽藥罪、犯罪事實八所為
    製造偽藥罪、犯罪事實三、四、五、六、十三所為販賣偽藥罪
    ，均為累犯，皆應依刑法第47條第1 項規定遞加重其刑。
八、關於犯罪事實編號六、十二、十八、所示者，被告等人已著手
    於詐騙被害人，惟未能得逞，是就其所犯之罪，均按刑法第
    25條第2 項規定，按既遂犯之刑減輕之（詳如附表壹各該欄
    所示），並依法先加後減。
九、本院審酌：
(一)、被告Ｈ○○、Ｘ○○、寅○○、ｇ○○、Ｗ○○、Ｉ○○、
    Ａ○○、甲酉○、Ｕ○○、壬○○即何宜涵、Ｚ○○、甲巳
    ○○○○○、子○○、ｎ○○、Ｆ○○、丁○○等人，5 年
    內均未曾受有期徒刑以上刑之宣告，有臺灣高等法院被告前
    案紀錄表16份在卷可考，素行尚可。被告等人，利用被害人
    身體不適、急病救醫，至各大醫院，搭訕被害人，再以Ｈ○○、己○○（Ｆ○○及丁○○部分）為首，吹噓其所販賣偽
    藥、偽藥酒之療效，詐騙被害人財物，渠等所犯案件不少，
    破壞社會善良、互信之風氣，對於被害人之身體健康，產生
    潛在性的危險。再者，被告等人於本院審理時已坦認犯行，
    可見被告等人略有悔意，並願改過，兼衡被告等人，參與案
    件之數量、情節，暨其家庭狀況、智識及經濟程度，並參酌
    被害人回函及到庭陳述之意見（回函部分參本院卷(七)第43至
    98頁）等一切情狀，量處如主文所示之刑。又本案被告等人
    之犯罪行為終止時，除犯罪事實欄編號所示者外，均於96
    年4 月24日以前，核與中華民國96年罪犯減刑條例第2 條第
    1 項第3 款規定相符，併予依同條例第7 條，諭知其減得之
    刑，並定其應執行之刑如主文所示。
(二)、檢察官雖請求量處Ｈ○○有期徒刑4 年，併科罰金200 萬元
    ；Ｄ○○有期徒刑3 年6 月，併科罰金50萬元；Ｆ○○有期
    期徒刑3 年，併科罰金30萬元；Ｉ○○及Ａ○○各量處有期
    徒刑1 年8 月，併科罰金20萬元；其他被告有期徒刑1 至2
    年併科罰金20至40萬元，惟被告等人於本院審理時，已坦承
    犯行，略具悔意，且檢察官認被告等人所犯之罪，有部分不
    能證明（詳如肆不另為無罪諭知部分所述），自不得以此部
    分苛責被告。從而，檢察官之求刑，尚有牽強之處，不為本
    院所採。
十、Ｈ○○、Ｘ○○、寅○○、ｇ○○、Ｗ○○、Ｉ○○、Ａ○○、甲酉○、Ｕ○○、壬○○即何宜涵、Ｚ○○、甲巳○○○○○、子○○、ｎ○○、Ｆ○○、丁○○等人，5 年以內
    未曾因故意犯罪受有期徒刑以上刑之宣告，有前揭臺灣高等
    法院被告前案紀錄表16份在卷可參，因心起貪念，觸犯刑典
    ，事後於本院審理時已坦承犯行，信其經此偵審程序並科刑
    之教訓後，應知戒慎警惕，信無再犯之虞，本院考量本案應
    著重被害人所受損害之賠償如何獲得補償，為使被告等人儘
    速返還被害人款項，認前開對被告所宣告之刑，以暫不執行
    為適當，讓被告等人有還款之能力與機會，爰併予宣告緩刑
    ，期間如主文所示，用啟自新，並於緩刑期間內，命Ｈ○○
    、Ｘ○○、寅○○、ｇ○○、Ｗ○○、Ｉ○○、Ａ○○、甲
    酉○、Ｕ○○、壬○○即何宜涵、Ｚ○○、甲巳○○○○○
    、子○○、ｎ○○、Ｆ○○、丁○○，分別按附表貳(一)至(十六)
    所示之方式，支付金額與被害人或公庫。Ｕ○○就各別犯罪
    事實，僅案件抽取1,000 元，所得非多等情，業經Ｈ○○及
    Ｕ○○供述在卷，是不命Ｕ○○與其他被告就支付被害人金
    額部分，負連帶之責，僅命其向公庫支付財產。又Ｈ○○、
    Ｘ○○、寅○○、ｇ○○、Ｗ○○、Ｉ○○、Ａ○○、甲酉
    ○、Ｕ○○、壬○○即何宜涵、Ｚ○○、甲巳○○○○○、
    子○○、ｎ○○、Ｆ○○應向檢察官指定之公益團體、地方
    自治團體或社區，提供分別如主文所示時數之義務勞務，緩
    刑期間併付保護管束。被告等人若未按上開條件履行，其緩
    刑之宣告將依刑法第75條之1 第1 項第4 款，由檢察官聲請
    而得撤銷之。丁○○目前患有肺癌，業經其提出診斷證明書
    為證，是不另為義務勞務之諭知。至於Ｄ○○5 年內曾受有
    期徒刑以上刑之宣告，留有前科，ｑ○○於本院審理期間，
    因另案詐欺案件，經法院判刑確定，其等於犯後不知自潔其
    身，是不為緩刑之宣告，附此敘明。
十一、附表編號1 、18之1 至18之4 、18之6 、18之8 、18之9
    、19、23、25、26、32之1 、32之2 、39、45、48至54、56
    、60之2 、61、71、73、79、88、91、93、94、100 所示之
    物，及附表肆編號1 、5 、10、12之1 、16之1 、23、24、
    28、31分別為被告等人所有而供其犯本案所用等情，為被告
    等人於本院審理時供明在卷，詳如附表及肆各該編號內備
    註欄所示，均依刑法第38條第1 項第2 款規定，及共犯責任
    共同之原則，分別於如附表壹(一)至(十八)所示各該主文項宣告沒
    收之。至於扣案附表編號24、29之1 、29之2 、43、46、
    47、89、90、103 至105 ，附表肆編號2 、10、12之1 、16
    之1 所示之藥酒、中藥材及膠塊，分屬偽藥，如附表備註
    欄所示，均為Ｈ○○所有，且係供被告等人為本案販賣或製
    造偽藥所用之物，如附表及肆備註欄所示，又藥事法第79
    條第1 項固規定：「查獲之偽藥或禁藥，沒入銷燬之」，但
    上開沒入銷燬之規定，係列於藥事法第8 章「稽查及取締」
    內，而非列於第9 章之「罰則」，其性質應屬行政秩序罰，
    屬行政機關依行政程序科罰之權限，法院自不得越權於判決
    內諭知沒入銷燬（參見最高法院92年度臺上字第278 號判決
    意旨），惟該等偽藥究屬Ｈ○○所有，供其為本案販賣、製
    造偽藥犯罪所用之物，爰均依刑法第38條第1 項第2 款之規
    定，及共犯責任共同之原則，分別於附表壹(一)至(十八)所示相關
    之主文項下，宣告沒收。又依本法查獲供製造、調劑偽藥、
    禁藥之器材，不問屬於犯人與否，沒收之，藥事法第88條定
    有明文，則扣案附表編號44、92、96、98，及附表肆編號
    17，均為Ｈ○○、己○○所有供其製造係屬偽藥之藥酒之用
    ，是依上開規定，暨共犯責任共同原則，分別於附表壹(一)至
    (十八)所示相關之主文項下，宣告沒收之。至於其餘扣案之物，
    無證據證明為被告等人所有供犯本案所用，或供其犯罪所得
    之物，自無從為沒收之宣告。
肆、不另為無罪諭知部分
一、公訴意旨略以：
(一)、Ｈ○○、Ｘ○○（Ｈ○○之配偶）、ｑ○○、Ｗ○○（Ｘ○○之胞弟，ｑ○○之配偶）、寅○○、ｇ○○（寅○○之配
    偶）、Ｄ○○（臺語綽號「萬師」）、Ｚ○○、甲巳○○○○○（Ｚ○○之配偶）、壬○○、子○○（綽號「小鳳」）
    、Ｕ○○（擔任Ｈ○○之店內助理、司機，載送藥材返回被
    害人住處並收取款項）、ｏ○○（綽號「麥可」）、Ｃ○○
    （綽號「雅蘭」），Ｉ○○、Ａ○○（Ｉ○○之配偶）、甲
    酉○、ｎ○○（綽號「阿娟」），丁○○（綽號「小萍」或
    「小蘋」）、Ｆ○○（臺語綽號「辣椒仔」或「小辣椒」）
    ，明知其販賣之「龜鹿二仙膠」其外盒並無印製行政院衛生
    署藥品核准許可字號，未經衛生署許可製造，亦無印製任何
    藥物名稱，係屬偽藥，竟共同基於意圖為自己不法之所有、
    未取得合法醫師資格擅自執行醫療業務、製造偽藥酒及販賣
    偽藥龜鹿二仙膠之概括犯意聯絡，由Ｈ○○向址設南投縣埔
    里鎮○○路○ 段86號由丑○○、甲子○妯娌（本院另行判決
    ）所共同經營之「松鶴堂」中藥行所販入之「龜鹿二仙膠」
    （每盒1 臺斤）其外盒並無印製行政院衛生署（下稱衛生署
    ）藥品核准許可字號，未經衛生署許可製造，亦無印製任何
    藥物名稱，係屬偽藥，又明知向姓名年籍不詳自稱「江先生
    」之成年男子所購買之鹿茸來路不明，為「紅鹿」（即「馬
    鹿」）鹿茸，並非臺灣野生或豢養之水鹿鹿種，竟自94年10
    月間某日起至95年10月26日止，由Ｈ○○先後承租臺北市士
    林區○○○路109 巷83弄1 號2 樓、同區○○街83巷8 號1
    樓、雲林縣斗南鎮○○○○○路斗南交流道附近之平房、臺
    南市○區○○路270 巷73弄135 號、南區○○路○ 段100 巷
    21弄3 號等鄰近醫院之地點（詳如附表伍之一「被害人購買
    地點」欄），作為實施詐術、問診、製造及販賣偽藥之店址
    ，自任術語為「店底」（臺語）之假中醫師，以每盒2,000
    元之價格向丑○○販入未經衛生署許可製造之偽藥龜鹿二仙
    膠，另以每（塑膠）盒裝500 元之價格向丑○○販入中藥材
    （包括當歸、川芎、白芍、熟地、紅蔘、伏菱、白木、肉桂
    、淮牛七、玉竹、杜仲、澤潟、何首烏、木瓜、巴戟天、防
    風、洋伏、桂枝、白皮蔘、枸杞、麥冬、破故紙、鐵雨傘、
    風不動、王不留、桑寄生、骨碎補、一條根及覆盆子等），
    以每包100 元之價格販入草藥包（臺語俗稱「藥頭仔」），
    並以每斤2,000 或3,000 餘元之價格，向「江先生」購入來
    路不明之紅鹿鹿茸，另向其他不明人士購買來路不明之私釀
    米酒、酒甕後，由其他成員擔任所謂之「外場」人員（即俗
    稱之「鏢客」），或以個人，或以2 至3 人為一組，臺北榮
    總醫院、國立臺灣大學醫學院附設醫院、陽明醫院、忠孝醫
    院、振興醫院、慈愛醫院、臺大雲林醫院、成大醫院、奇美
    醫院、臺南市立醫院、新樓醫院、永康榮民醫院、萬聖醫院
    、陽明山國家公園等醫院、風景區，搭訕高齡可欺或患有慢
    性病之病患為對象，先寒暄問暖後套問病症、家庭成員（以
    了解購買後是否容易要求退款）、存款額度（以了解購買能
    力），確認為良善易騙容易上當之對象後，或佯稱：配偶或
    親友因久病纏身，嗣因認識中醫師Ｈ○○，其父執輩有特殊
    祖傳療效之良藥，經食用後百病痊癒，無庸再度就診云云，
    或佯稱：自己剛好欲前往邱醫師處所看診、購藥，可順便帶
    路前往云云，致病患誤以為真，陷於錯誤後，即以電話告知
    在店址等候之Ｈ○○病患症狀，旋將病患以自小客車載往Ｈ
    ○○上開承租之處所〔渠等術語稱為「落店」（臺語），如
    欲推銷膠塊，則臺語暗語稱為「做粿」，如欲推銷鹿茸藥酒
    ，則稱「做菜頭」，嗣由Ｈ○○或以詢問，或以把脈，或以
    目視方式看診，視病患症狀，佯稱其膠塊為多種藥材熬製而
    成之龜鹿二仙膠，具有療效，能治百病，其鹿茸則為臺灣野
    生水鹿，非人工飼養，無抗生素殘留，對人體很好，可治百
    病云云，或推銷龜鹿二仙膠，或推銷鹿茸藥酒。其膠塊之售
    價視病患資力、家庭狀況情況、銷售地點不同而定，為每盒
    1 萬6 千元至3 萬6 千元不等，鹿茸每兩浸泡藥酒之售價則
    為1,500 至1,800 元不等（鹿茸每兩成本不及200 元），在
    北部地區售價最高，在中南部售價較低，至米酒、酒甕之價
    格另計。而鏢客成員為強化病患購買意願，多佯裝係一同前
    來搶購膠塊或鹿茸藥酒，並持現金數萬元作為道具。俟病患
    陷於錯誤同意以每盒膠塊16,000元或鹿茸藥酒每兩1,500 元
    以上之高價購買後，Ｈ○○及其店內助理Ｕ○○、Ｚ○○等
    人即將整支鹿茸切成片狀，連同上述之20餘種中藥材、草藥
    頭置入裝有米酒之酒甕中浸泡而製造偽藥酒，再由Ｄ○○、
    Ｕ○○等司機搭載病患返家或到金融機構領款，病患因此各
    受有如附表伍之一及附表伍之二「購買金額」欄所示之損害
    。Ｈ○○集團等人即藉此方式營利，牟取暴利，詐得之款項
    由Ｈ○○與外場鏢客平分或四、六拆帳。Ｈ○○集團成員實
    施詐騙、違反醫師法及藥事法等行，每月營業額約在40餘萬
    元之譜，被害人數至少如附表伍之一及附表伍之二所示（被
    害人114 名，詐騙所得金額約七百餘萬元）。
(二)、己○○（擔任「店底」，亦無醫師或中醫師資格）、Ｆ○○
    、辰○○（臺語綽號「益仔」）、ｔ○○（辰○○之前妻，
    仍與辰○○同居）、丁○○（綽號「小蘋」或「小萍」）、
    ｆ○○（綽號「小惠」）、ｗ○○（臺語綽號「崑仔」，ｆ
    ○○之配偶）、庚○○（綽號「小玉」）、甲寅○（庚○○
    之配偶）、ｃ○○（綽號「老三」或「三仔」）（除Ｆ○○
    及丁○○外，本院均已另行判決），明知其販賣之「龜鹿二
    仙膠」其外盒並無印製行政院衛生署藥品核准許可字號，未
    經衛生署許可製造，亦無印製任何藥物名稱，係屬偽藥，竟
    基於意圖為自己不法之所有、未取得合法醫師資格擅自執行
    醫療業務、製造偽藥酒及販賣偽藥龜鹿二仙膠之概括犯意，
    於93年11月間至95年10月23日止，由被告己○○承租臺北市
    中山區○○○路148 號2 樓，作為實施詐術、問診、製造及
    販賣偽藥之店址，以同(一)所述方述，詐騙被害人，俟病患陷
    於錯誤同意購買後，己○○等人即將中藥材、草藥頭置入裝
    有米酒之酒甕中浸泡而製造偽藥酒，或將龜鹿二仙膠售與被
    害人，再由搭載被害人返家或到金融機構領款，被害人因此
    各受有如附表陸之一及附表陸之二「購買金額」欄所示之損
    害。
(三)、檢察官因認Ｈ○○、Ｘ○○、Ｄ○○、寅○○、ｇ○○、Ｗ
    ○○、ｑ○○、Ｉ○○、Ａ○○、甲酉○、Ｕ○○、壬○○
    、Ｚ○○、謝慧瑜、子○○、ｎ○○、Ｆ○○、丁○○等人
    涉犯藥事法第82條第1 項製造偽藥罪、同法第83條第1 項販
    賣偽藥罪、醫師法28條前段未具醫師資格擅自執行醫療業務
    罪、刑法第339 條第1 項詐欺取財罪。（Ｈ○○、Ｘ○○、
    Ｄ○○、寅○○、ｇ○○、Ｗ○○、ｑ○○、Ｉ○○、Ａ○○、甲酉○、Ｕ○○、壬○○、Ｚ○○、謝慧瑜、子○○、
    ｎ○○、Ｆ○○、丁○○涉犯藥事法第82條第1 項製造偽藥
    罪、同法第83條第1 項販賣偽藥罪、刑法第339 條第1 項詐
    欺取財罪，有罪部分，說明如上，以下論斷原起訴事實除去
    上開認定有罪部分以外者，詳如下述。）
二、按犯罪事實應依證據認定之，無證據不得認定犯罪事實；又
    不能證明被告犯罪者，應諭知無罪之判決，刑事訴訟法第15
    4 條第2 項、第301 條第1 項分別定有明文；而認定犯罪事
    實所憑之證據，雖不以直接證據為限，間接證據亦包括在內
    ；然而無論直接或間接證據，其為訴訟上之證明，須於通常
    一般之人均不致有所懷疑，而得確信其為真實之程度者，始
    得據為有罪之認定，倘其證明尚未達到此一程度，而有合理
    之懷疑存在時，基於無罪推定之原則，即應為無罪之判決（
    最高法院76年臺上字第4976號判例參照）。另按被告之自白
    不得作為有罪判決之唯一證據，仍應調查其他必要之證據，
    以察其是否與事實相符，刑事訴訟法第156 條第1 、2 項定
    有明文，其立法目的乃欲以補強證據擔保自白之真實性，亦
    即以補強證據之存在，藉之限制自白在證據上之價值，而所
    謂補強證據，則指除該自白本身外，其他足資證明自白之犯
    罪事實確具有相當程度真實性之證據而言；雖其所補強者，
    非以事實之全部為必要，但亦須因補強證據與自白之相互利
    用，而足使犯罪事實獲得確信者，始足當之（最高法院74年
    臺覆字第10號判例參照）。又被告並無自證無罪之義務，此
    乃無罪推定之原則，刑事訴訟法第161 條第1 項規定：檢察
    官就被告犯罪事實，應負舉證責任，並指出證明之方法。故
    檢察官對於起訴之犯罪事實，應負提出證據及說服之實質舉
    證責任。倘其所提出之證據，不足為被告有罪之積極證明，
    或其指出證明之方法，無從說服法院以形成被告有罪之心證
    ，基於無罪推定之原則，自應為被告無罪判決之諭知，亦有
    最高法院92年臺上字第128 號判例可參。再者，「刑事訴訟
    法第156 條第2 項規定：被告或共犯之自白，不得作為有罪
    判決之唯一證據，仍應調查其他必要之證據，以察其是否與
    事實相符。立法旨意乃在防範被告或共犯自白之虛擬致與真
    實不符，故對自白在證據上之價值加以限制，明定須藉補強
    證據以擔保其真實性。所謂補強證據，係指除該自白本身之
    外，其他足以證明該自白之犯罪事實確具有相當程度真實性
    之證據而言，雖所補強者，非以事實之全部為必要，但亦須
    因補強證據之質量，與自白之相互利用，足使犯罪事實獲得
    確信者，始足當之。共犯之自白，性質上仍屬被告之自白，
    縱先後所述內容一致，或經轉換為證人而具結陳述，仍屬不
    利己之陳述範疇，究非自白以外之其他必要證據，自不足作
    為證明其所自白犯罪事實之補強證據。」有最高法院96年度
    臺上字第5251號、96年度臺上字第1041號判決意旨可參。以
    上均屬「無罪推定」、「有疑唯利被告」原則。再按「刑法
    第339 條第1 項詐欺罪之成立，以意圖為自己或第三人不法
    所有，以詐術使人將本人或第三人之物交付為要件。」，亦
    有最高法院60年臺上字第2159號、46年臺上字第260 號判例
    意旨亦可參。
三、【關於附表伍之一編號1 至5 、7 、8 、10至12、14、15、
    17至19、22至25、28至29、32至37、40、42、44、46、48、
    50、51、53、54、56、61、66、67、69、78至80、82至83、
    85、89、90、92、96、101 、105 、附表伍之二、附表陸之
    一編號14、附表陸之二所示全部起訴事實】
(一)、關於附表伍之一編號1 至5 、7 、8 、10至12、14、15、17
    至19 、22 至25、28至29、32至37、40、42、44、46、48、
    50、51 、53 、54、56、61、66、67、69、78至80、82至83
    、85、89 、92 、96、101 、105 、附表伍之二、附表陸之
    一編號14、附表陸之二所示檢察官起訴事實，檢察官「均未
    提出被害人指述筆錄」，也未進一步指出調查之途徑，則上
    開事實是否確實存在，難謂無疑。又無罪推定原則之下，只
    要法院最後未能就被告犯罪事實形成確信無疑的有罪心證時
    ，即應判處被告無罪。檢察官就被告犯罪事實，應負舉證責
    任，並指出證明之方法，為刑事訴訟法第161 條所明定。而
    有罪判決書所記載之犯罪事實，為論罪科刑適用法律之基礎
    ，故凡於適用法律有關之重要事項，必須詳加認定，明確記
    載，使事實認定與理由說明，互相適合，方為合法，果若犯
    罪之時間、地點、對象、交易方式等攸關犯罪構成要件之重
    要社會事實，縱經調查之能事，亦未能獲得澄清，則無法作
    為論罪科刑及適用法律之依據。從而，檢察官之舉證責任，
    不僅止於證明被告概略地從事若干犯罪，更應具體證明至該
    犯罪之次數、時間、地點、對象及方式，果若本院對於檢察
    官所提出之證據，以及其所提出之證明方法，已詳予調查審
    酌，逐一剖析，仍無從對於上開重要事項得出有罪心證，自
    應為無罪之判決。則上開檢察官起訴之事實，其犯罪之時間
    、地點、對象、交易方式，在欠缺被害人指證之情況下，如
    何獲得有罪之確信，檢察官未能具體提出，細究檢察官提出
    之證據資料，無法獲得確信。
(二)、檢察官另就如附表陸之一編號14、附表伍之二、附表陸之二
    所示者，提出通訊監察錄音譯文本(一)及(二)為其證據。然而，
    細閱上開譯文內容，均屬截錄、片斷、簡短之對話，對話者
    也未於上開譯文內清楚指明，其犯罪之時間、地點、對象、
    交易方式、金額，更無法由上開譯文本內獲得清楚而確定之
    證明。再者，檢察官起訴如附表陸之一編號14、附表伍之二
    、附表陸之二所示者，也未能具體指出被害人之姓名、住居
    所等可資識別之資料，僅以如附表陸之一編號14、附表伍之
    二、附表陸之二所示被害人特徵欄所載之概略方式記載。則
    是否確有上開被害人存在，又被害人是否確因詐騙而向被告
    購買物品，且購買之物品為何、被告等人所製造之偽藥物品
    為何，另被告等人係如何實行違反醫師法之犯行等等關於犯
    罪事實得否成立之事項，檢察官均未指出，縱經本院調查檢
    察官所舉之證述，也無法得出無庸置疑之有罪心證。
(三)、檢察官另就附表伍之一編號1 至5 、7 、8 、10至12、14、
    15、17至19、22至25、28至29、32至37、40、42、44、46、
    48、50、51、53、54、56、61、66、67、69、78至80、82至
    83、85、89、92、96、101 、105 部分，舉出如附表18之
    1 及18之2 筆記本為其佐證。上開筆記本之內容，係由「Ｈ
    ○○親筆記載」，紀錄參與之共犯、收得金額、販賣物品、
    被害人聯絡資料等等（參96偵525 號警卷第236 至239 頁、
    第241 至263 頁），業據Ｈ○○於警詢時供稱：是我本人親
    自記載，因為被害人向我購買藥品，我再逐一登錄於記事本
    上，萬一被害人認為藥品不好用退貨，我才可以查詢（參96
    偵525 警卷第217 至222 頁），復為Ｈ○○於本院審理時供
    認：是我寫的，如果客戶要退的話，才有資料還給人家，而
    且知道是何人作的，要他把錢吐出來還給客戶（參本院卷(七)
    第73頁）。然而，究其本質仍屬「被告」Ｈ○○本人供述之
    衍生證據，必須有其他之證據為補強。如附表伍之一編號2
    「顏太太」、編號5 「姚太太」、編號11「魏太太」、編號
    17「鄭女士」、編號18「洪太太」、編號19「綽號玉寶」等
    等，上開筆記本之記載內容，無法澄清就該部分之犯罪事實
    被害人為何者具體可得特定之人。再者，該筆記內容也僅是
    記載「交易結果」，然而「交易過程為何」，透過該筆記內
    容無法獲得證明，舉凡被告等人如何施用詐術、販賣何項物
    品、販賣物品是否屬於偽藥、如何製造偽藥、由何人製造、
    如何看診實施醫療行為等等關係犯罪事實之成立要件，均無
    法徒憑該筆記本內容得到無庸置疑之心證，是檢察官以此欲
    證明上開未經被害人證實之犯罪事實，自難為本院所採。
(四)、檢察官另就附表伍之一編號17至19、22、23、25所示之事實
    ，另指出丁○○之供述為證；就編號82舉出Ｃ○○之供詞為
    證。但查，上開證據均為被告及共同被告之供述，揆諸前開
    說明，仍須其他補強證據予以佐證。再者，細譯上開供述證
    據之內容，丁○○、Ｃ○○對於上開事實也未詳與談論，僅
    「通論」性地陳述其對於本案全部犯罪事實大概之犯罪經過
    。被告等人係向具體可得特定之「何人」施行詐術、詐術施
    行之內容、販賣「何項」偽藥、製造「何項」偽藥、如何實
    施醫療業務等，檢察官均未詳與查明，亦未提示通訊監察譯
    文供被告等人辨識確定，足顯此部分之犯罪事實，檢察官僅
    以共同被告之供述為證，且該供述內容亦多有瑕疵、缺漏，
    無法採信。
(五)、附表伍之一編號90所示Ｎ○○及其母親部分，檢察官以Ｎ○○於警詢時之陳述為證。Ｎ○○於警詢時稱：警方通知我前
    來調查有關賣假藥之案件，是的，00-0000000這電話是我所
    有，95年9 月間有遭到賣假藥集團騙財，但是經我警覺後未
    上當受騙，歹徒是利用我媽媽95年9 月間到台南縣永康市榮
    民醫院看病時，由一男一女向我媽媽搭訕，說龜鹿二仙膠可
    以治酸痛，一次至少要買4 萬元，我媽媽回來後要領錢購買
    時向我說，我覺得有異，經我阻止後才未上當；由於我媽媽
    跟我同住，是她使用我的電話，所以監聽分析才會出現我申
    用之電話00-0000000，我媽媽被騙這件事，我有參予拒絕而
    沒被騙，所以也是證人之一，請不用再打擾她老人家，歹徒
    相貌我沒有看到，我媽媽說歹徒特徵她也模糊記不起來。由
    上可見，Ｎ○○指述遭詐騙之事實，並非其「本人」受詐騙
    之事實，受詐騙者為其母親，然其母親之姓名、聯絡方式檢
    察官並未指出，又該詐騙之細節、是否有看診等醫療行為、
    販賣物品種類及價錢等等關係犯罪事實有無及其成立之必要
    要件，均無被害人本人之陳述作為證明，況且Ｎ○○也未能
    指認係本案那一位被告向其母親搭訕、本案那一位被告販賣
    何種偽藥與其母親、本案那一位被告向其母親收取金錢，是
    單憑Ｎ○○之指述，無法得出此部分之有罪心證。
(六)、由上，關於附表伍之一編號1 至5 、7 、8 、10至12、14、
    15、17至19、22至25、28至29、32至37、40、42、44、46、
    48、50、51、53、54、56、61、66、67、69、78至80、82至
    83、85、89、90、92、96、101 、105 、附表伍之二、附表
    陸之一編號14、附表陸之二所示「全部」起訴事實（即違反
    醫師法、詐欺、販賣及製造偽藥部分），本院勾稽檢察官所
    舉之證據，仍無法達到有罪之確信，自無從為被告等人不利
    之認定。
四、【關於附表伍之一編號6 、9 、13、16、附表陸之一編號3
    、附表伍之一編號20、21、26、27、30、31、38、39、41、
    43、45、47、49、52、55、57至60、62至65、68、70、附表
    陸之一編號10、附表伍之一編號71至77、81、84、86至88、
    91、93至95、97至104 、106 至109 、111 至114 、附表陸
    之一編號7 、11、13、17、24、26、Ｚ○○併辦部分等，被
    訴違反醫師法第28條前段未具醫師資格擅自執行醫療業務罪
    】
(一)、【關於被害人之供述】
    附表伍之一編號6 甲Ｃ○○於警詢時證稱：邱醫師向我詢問
    病情、症狀，他「沒有」把脈，我有告訴邱醫師病情。編號
    9 甲未○於警詢時稱：到達後有一位自稱邱先生便詢問我的
    症狀，並看我與我太太的手掌後，便告訴我們吃他的藥後，
    我們夫妻的病就可以治好。附表伍之一編號13甲甲○○於警
    詢時稱：Ｈ○○對我把脈及看我的手掌後，便對我說：我血
    液循環不良，要吃藥不然會中風等等…他說該藥材能改善血
    液循環不良、能使身體強壯等功能。附表伍之一編號16甲申
    ○稱：女醫師有幫我把脈及看手紋，她說膠是多種珍貴藥材
    提煉，並說膠和排骨、牛蒡下去燉，二天吃一次病就會好，
    我聽了那位女醫師說吃了那藥效果那麼好，所以就購買了。
    附表陸之一編號2 ｒ○稱：女醫師就幫我把脈及看眼睛，就
    說我腳會痠痛及背部會酸，我想那女醫師怎麼那麼厲害，把
    我的症狀說的一清二楚，所以我就跟她買了4 塊膠、1 包中
    藥及米酒。附表伍之一編號20Ｇ○○稱：在那裡沒有人向我
    詢問病情、症狀，他們看我走路不方便，所以介紹我買「龜
    鹿二仙膠」，他沒有把脈，我沒有將病情告知歹徒，他有告
    訴我吃「龜鹿二仙膠」對腳部走路會改善。附表伍之一編號
    26汪松榮稱：自稱為醫師之人沒有向我看診，她說膠是多種
    珍貴藥材提煉，並說膠和排骨、雞下去燉吃了效果很好，我
    聽了那對夫妻說吃了那藥效果那麼好，所以就購買了。附表
    伍之一編號27辛○○稱：到了女中醫家，女中醫師就說藥不
    錯，龜鹿二仙膠是用珍貴藥材提煉七天七夜製成，專治婦人
    病及筋骨酸痛，一塊4 萬多元，算我便宜一點是37,850元，
    我說我身上沒帶錢，那位女中醫師沒有向我看診，她說龜鹿
    二仙膠是多種珍貴藥材提煉，我聽了林姓母子及那位女醫師
    吃了那藥效果那麼好，所以就購買了。附表伍之一編號30林
    余翠微稱：有人向我詢問我的病情、症狀，有無問診或把脈
    我已忘記了，我好像有將我的病情、症狀告知對方。附表伍
    之一編號31甲午○稱：到達現場後有一位先生幫我把脈看病
    後，表示我有腎臟病，要購買藥酒、藥材、及雪山雪蓮所煉
    製之膠，服用後就可以治病。附表伍之一編號38邱許末稱：
    沒有人向我詢問病情、症狀，沒有把脈，我沒有告訴邱中醫
    師病情。附表伍之一編號39甲亥○稱：姓邱的醫生有幫我看
    病，他捏一捏我的腿，我跟他說我有心臟病，曾中風、高血
    壓，我那時還覺得奇怪，為何要摸我的腿，他說他開個藥方
    子，他的藥方子不好買，到市面上不容易買到，還好他這正
    好有二付藥，正好讓一付給我。附表伍之一編號41甲○○稱
    ：當時有一位邱先生向我詢問我的病情、症狀，沒有把脈，
    我沒有講什麼症狀，Ｈ○○說了很多好處，但是我只記得他
    說喝了該藥酒對我的身體很好。附表伍之一編號43甲庚○稱
    ：我至上開邱良成住處後，Ｈ○○即詢問我病情並幫我把脈
    ，我有將我的病情告知歹徒，他有告知藥材專治攝護腺之疾
    病，在那裡Ｈ○○他有幫我把脈並開立處方籤。附表伍之一
    編號45甲戊○○稱：到達後有一位自稱是邱先生的男子，便
    幫我把脈，詢問病情、症狀後，便向我推銷仙膠，告訴我「
    仙膠」的妙處及使用的方法，即以酒浸泡，後來我便向他購
    買1 盒仙膠。附表伍之編號47酉○○稱：在「店裡」沒有人
    向我詢問病情、症狀，他們就直接叫我買藥材，那位帶我去
    之女子就在旁邊助說她也向邱良成購買藥材，已花費壹拾幾
    萬元等語來誘導我，我就在他們一搭一唱之下，向他們買了
    二包中藥材、鹿茸約30兩。附表伍之一編號49ｍ○○稱：在
    那裡有一位自稱邱醫生之人向我看診，該位男子有對我把脈
    並輕壓我大腿之後，稱我有高血壓，要吃藥不然會中風等等
    …，我有將病情告知歹徒，他們就直接叫我買藥材，在旁邊
    助說她的父親，也是吃他們所開的藥材身體才好起來等語來
    誘導我，我就在他們一搭一唱之下，向他們買了一罈鹿茸浸
    泡藥酒。附表伍之一編號52未○○稱：Ｈ○○有向我詢問病
    情、症狀，Ｈ○○有對我把脈並稱我心臟包油、不好，要吃
    藥不然會中風等很嚴重之情形，我有將病情告知歹徒，說我
    有糖尿病。附表伍之一編號55甲辰○稱：是Ｈ○○有向我詢
    問病情、症狀，Ｈ○○沒有對我把脈，他稱他可以以觀面方
    式就可知我有何病痛，並稱我有糖尿病、心臟不好、腎不好
    ，要吃鹿茸，該鹿茸可治百病，而且吃了對老人最好。附表
    伍之一編號57ｐ○○稱：Ｈ○○有以手幫我把脈和看眼睛，
    之後說這龜鹿二仙膠效果很好，你服用這龜鹿二仙膠一段時
    間後，眼睛即會痊癒。附表伍之一編號58所示黃○稱：邱醫
    師有向我詢問病情、症狀，沒有把脈，我有告訴邱醫師病情
    。附表伍之一編號59ｊ○稱：我至Ｈ○○住處時，他有幫我
    把脈，無開立處方箋。附表伍之一編號60申○○稱：在那裡
    由邱醫師詢問我病情，他告訴我要吃龜鹿二仙膠才會好，由
    邱醫師替我把脈，我有告訴向我搭訕之女子，我會頭暈難過
    ，該邱醫師有替我問診把脈，沒有開處方箋。他告訴我吃仙
    膠能治療我的頭痛症狀。附表伍之一編號62Ｏ○○稱：邱先
    生沒有留任何聯繫電話給我，但是有寫一張仙膠的使用方法
    ，我已當場提供給警方，邱先生說了很多仙膠的好處。附表
    伍之一編號63ｂ○○稱：在Ｈ○○的台南住宅時，是Ｈ○○
    向我詢問病情、症狀，Ｈ○○有幫我把脈問診。沒有開立處
    方籤。我有將病情告知Ｈ○○。附表伍之一編號64戊○○稱
    ：有一對男女向我搭訕，說「鹿膠」可以治酸痛，我不疑有
    詐向他們買64,000元、二盒，重多少我不知道，帶我到台南
    市殯儀館附近住宅取藥，向我問診的人是Ｈ○○。附表伍之
    一編號65林英嬌稱：Ｈ○○向我詢問病情、症狀，他沒有把
    脈，我有告訴他我膝蓋骨酸痛，他們有向我推銷龜鹿二仙膠
    。附表伍之一編號68ｉ○○○稱：Ｈ○○幫我把脈後稱，我
    身體很虛弱，在那裡陌生夫婦一搭一唱說藥酒〈鹿茸藥酒〉
    是很珍貴藥材，且邱醫師也不常來，我聽完後購買鹿茸藥酒
    一甕。附表伍之一編號70亥○○○稱：在那裡邱中醫師及一
    名助手有向我詢問病情、症狀，沒有把脈，我有告訴邱中醫
    師病情，他說龜鹿二仙膠可以治療身體筋骨酸痛，如果沒吃
    他的藥我半年內會中風。附表陸之一編號10地○○稱：到了
    女中醫師家，女中醫師幫我把脈，並對我說血液循環不好，
    才會產生麻痺及呼吸困難，她並推銷說多仙膠一塊雖然貴了
    點，但以後不再提煉這種膠了，我聽到他們及女中醫師說那
    膠藥效那麼好，所以我就買了2 塊膠。附表伍之一編號71鍾
    陳只稱：寅○○向我稱：該草藥專治脊椎骨刺及身體腿部退
    化、酸痛，所以我向寅○○購買草藥6 帖。我有告訴ｇ○○
    我身體患有腿部酸痛、長骨刺等症狀。附表伍之一編號72
    甲乙○稱：Ｈ○○有以手按我腳部後稱我身體腎臟不好，若
    不服用龜鹿二仙膠會腦溢血、中風等症狀，他沒有幫我把脈
    ，我有告訴Ｈ○○我身體患有糖尿病等症狀。附表伍之一編
    號73Ｂ○○稱：Ｈ○○有以手幫我們夫婦把脈後稱我身體腿
    部退化，在場陌生夫婦遂一搭一唱說「龜鹿二仙膠」是很珍
    貴的藥材所提煉，而且邱醫師也不常來等，於是我就購買了
    龜鹿二仙膠。附表伍之一編號74甲Ｏ○則未陳稱Ｈ○○有何
    關於問、看診等行為。附表伍之一編號75甲Ｋ○○稱：我當
    日被帶到斗南去時，對方沒有幫我把脈，她們只說一帖藥吃
    下去就會好了，並說她們也有向賣藥的人買了十萬元的藥，
    賣我藥的男子都沒有說什麼話，也沒有問我病情，就直接去
    抓藥了。附表伍之一編號76Ｓ○○稱：在那裡沒有人向我詢
    問病情、症狀，Ｈ○○有對我把脈並稱我心臟不好，要吃藥
    不然會中風等等，我沒有將病情告知歹徒。附表伍之一編號
    77甲壬○稱：在那裡沒有人向我詢問病情、症狀，Ｈ○○有
    對我把脈並稱我心臟不好，要吃藥不然會中風等等，我沒有
    將病情告知歹徒。附表伍之一編號77甲壬○稱：邱醫師有看
    我眼睛及手，他說我有長瘤，邱醫師有把脈，我有告訴邱醫
    師病情，他說該藥材可以治療身體筋骨酸痛，他有當場提供
    藥方。附表伍之一編號81戌○○稱：Ｈ○○用手指在我搖晃
    之後便對我說：我血液循環不良，要吃藥不然會中風等等，
    之後就便鼓吹我購買藥材。附表伍之一編號84Ｙ○○○稱：
    Ｈ○○幫我把脈後告知我骨頭不好，故開仙膠給我服用，仙
    膠對骨頭很好，因此我向他買了一斤仙膠，我有告知他我骨
    頭常有毛病。附表伍之一編號86ｋ○○○稱：Ｈ○○有以手
    幫我把脈和眼睛後稱我身體器官功能都壞了，在場的人與Ｈ
    ○○遂一搭一唱說「龜鹿二仙膠」是很珍貴藥材所提煉而成
    ，且邱醫師也不常來，於是我就購買了龜鹿二仙膠1 盒。附
    表伍之一編號87Ｅ○○○稱：我被帶至Ｈ○○租屋處時，Ｈ
    ○○有以手幫我把脈和看我的腿後說我有糖尿病，要服用龜
    鹿二仙膠，會很有效，他說龜鹿二仙膠是珍貴藥材所提煉而
    成。附表伍之一編號88玄○○稱：邱醫師替我看我的小腿，
    他有告訴我症狀，但我忘記內容了，他沒有把脈，我只有將
    我的病情告訴在醫院向我搭訕之女子，他沒有把脈及開處方
    籤。附表伍之一編號91甲癸○稱：Ｈ○○向我詢問病情、症
    狀，並有把脈，我有將病情告知歹徒，他沒有開處方籤。附
    表伍之一編號93Ｔ○○稱：Ｈ○○有幫我看手後稱我身體曾
    中風又有糖尿病，在場之陌生人遂一搭一唱說龜鹿二仙膠是
    很珍貴的藥材所提煉而成，且邱醫師也不常來，於是我就購
    買了龜鹿二仙膠2 盒，他沒有開處方籤。附表伍之一編號94
    丙○○稱：有一對男女自動對我搭訕說，他的父親肺氣管炎
    吃龜鹿二仙膠後完全痊癒，而剛好我也有肺氣管病，因此我
    便相信而搭上該對男女的車，車子抵達台南市某住宅大樓1
    樓，到達後有人向我問診。附表伍之一編號95ｕ○○稱：Ｈ
    ○○向我問診，沒有幫我把脈，我沒有告訴邱醫師症狀。Ｈ
    ○○有推銷龜鹿二仙膠，說服用龜鹿二仙膠對骨頭酸痛很有
    療效，Ｈ○○有問診，沒有開出處方籤。附表伍之一編號97
    ｅ○○稱：Ｈ○○有檢查我身體腿部，告知說有些藥品對治
    療中風很有效，在場陌生夫婦遂一搭一唱說鹿茸藥酒及龜鹿
    二仙膠是很珍貴的藥材，且「邱醫師」也不常來。附表伍之
    一編號98ｓ○○稱：Ｈ○○有以手幫我摸腳後稱我腎臟不好
    身體很差，在場陌生人遂一搭一唱說龜鹿二仙膠是很珍貴藥
    材所提煉很成，且邱醫師也不常來，他沒有開處方籤。附表
    伍之一編號99Ｊ○○稱：Ｈ○○有幫我看手後稱：我身體不
    好，在場陌生人遂一搭一唱說龜鹿二仙膠是很珍貴藥材所提
    煉而成，且邱醫師也不常來，於是我購買了鹿茸藥酒，我有
    告訴Ｈ○○我年紀大，身體較不好，他沒有開處方籤。附表
    伍之一編號100 Ｖ○○稱：有向我諮詢病情症狀，他有把脈
    ，我有將我本身瘠髓骨刺、腰部酸痛等症狀告知Ｄ○○，他
    們有對我說鹿茸藥酒可治療瘠髓酸痛等骨頭痠痛療效，我才
    向他們購買，他有向我把脈問診，無開處方籤。附表伍之一
    編號102 ｈ○○○稱：Ｈ○○有以手幫我把脈後稱：我身體
    眼睛、指甲及腳關節退化，在場陌生人遂一搭一唱說龜鹿二
    仙膠是很珍貴藥材所提煉很成，且邱醫師也不常來，於是我
    購買了龜鹿二仙膠2 盒，他沒有開處方籤。附表伍之一編號
    103 及101 甲卯○○稱：Ｈ○○有以手在我眼前比一比後稱
    我腎臟、肝臟、心臟都不好，身體很差，在場陌生人遂一搭
    一唱說龜鹿二仙膠是很珍貴藥材所提煉而成，且邱醫師也不
    常來，於是我購買了龜鹿二仙膠3 盒，他沒有開處方籤。附
    表伍之一編號104 鄭吳稱：Ｈ○○有以手幫我把脈後稱我
    身體腿部退化，在場陌生夫婦遂一搭一唱說鹿茸藥酒是很珍
    貴藥材所提煉而成，且邱醫師也不常來，於是我購買了鹿茸
    藥酒，他沒有開處方籤。附表伍之一編號106 ｖ○○稱：Ｈ
    ○○有以手幫我把脈後稱我身體很差，腳會酸痛，行動不便
    ，在場陌生人遂一搭一唱說龜鹿二仙膠是很珍貴藥材所提煉
    而成，且邱醫師也不常來，於是我購買了龜鹿二仙膠1 盒。
    附表伍之一編號107 卯○○○稱：Ｈ○○有向我詢問病情，
    他有幫我把脈，我有告訴歹徒我有心臟病，他有向我推銷龜
    鹿二仙膠，他沒有開處方籤。附表伍之一編號108 甲丑○稱
    ：Ｈ○○有以手幫我摸腳後稱我身體很差，會再中風，在場
    陌生人遂一搭一唱說龜鹿二仙膠是很珍貴藥材所提煉很成，
    且邱醫師也不常來，於是我購買了龜鹿二仙膠1 盒，他沒有
    開處方籤。附表伍之一編號109 甲Ｖ○之孫女ｙ○○稱：是
    Ｈ○○幫我奶奶看病的，在場還有其他人就說仙膠及藥草都
    是很珍貴藥材並能治療筋骨酸痛，我奶奶有告訴歹徒她會筋
    骨酸痛及一些老人病。附表伍之一編號110 巳○○稱：向我
    問診之人就是Ｈ○○。附表伍之一編號111 ｄ○○稱：有向
    我詢問我的身體狀況。附表伍之一編號112 Ｒ○○稱：Ｈ○○有以手按我腳部、看我手指頭指甲及翻眼皮看眼睛等問診
    ，是否有把脈，我忘記了，看診後邱醫師告訴我說我腿部退
    化，要服用說龜鹿二仙膠，不然一年後，我腿就不能走路。
    附表伍之一編號113 ｘ○○稱：Ｈ○○向我詢問病情，他有
    把脈，我沒有將我的病情告知歹徒，是Ｈ○○向我推銷龜鹿
    二仙膠。附表陸之一編號7 甲己○○稱：自稱為王醫師的男
    子沒有向我看診，他說膠是鹿茸和很多種珍貴中藥做成的，
    我是聽王醫師和那對女子說那藥效很好，認為該藥效確實有
    療效所以就購買了。附表陸之一編號114 Ｋ○○稱：Ｈ○○
    有以手指指示要我用眼睛看他指示的方向，還有壓我的小腿
    後稱：我的腎臟不好、肝火大造成腸子吸水較多，要多喝開
    水，Ｈ○○就開始向我介紹龜鹿二仙膠是很珍貴藥材所提煉
    而且邱醫師也不常來機會難得，於是我就購買了龜鹿二仙膠
    三盒。附表陸之一編號11甲丁○○稱：己○○有看我的眼睛
    ，並說我有糖尿病的併發症，他只說膠是珍貴藥材提煉，吃
    了會治糖尿病及酸痛，因為我聽林小姐及王醫師說吃了對糖
    尿病會好，所以就購買了。附表陸之一編號13乙○○稱：王
    醫師沒有向我看診，他說膠是珍貴藥材提煉，吃了會治失眠
    ，因為我聽那醫師說會治失眠，所以就購買了。附表陸之一
    編號17甲丙○稱：自稱為王醫師的王姓男子沒有向我看診，
    他說膠是很多種中藥日夜提煉21天才完成的，很珍貴，我是
    聽王醫師和那對姑嫂說那藥效果很好，認為該藥確實有療效
    所以就購買了。附表陸之一編號24癸○○○稱：中醫師沒有
    向我看診，我聽了那名女子說喝了藥酒骨頭痠痛會好，所以
    就買了。附表陸之一編號26Ｌ○○稱：己○○沒有向我看診
    ，也沒有向我說龜板膠、中藥材之成分，他只說龜板膠是其
    父親自己做的。但王醫師有說龜板膠是用高貴藥材製成，吃
    了他的藥三個月就會好，不會痛，我聽了他話以為真的會好
    ，所以就購買了。甲Ｉ○○稱：林醫師叫我將手伸出來給他
    看病，之後林醫師將我手指按一按壓一壓，看診後便向我說
    你的腎臟很不好，我拿一些中藥給你吃，吃過就會好轉等語
    ，張銓鏡亦同此證稱。
(二)、按醫師法所謂醫療行為，係指以治療、矯正或預防人體疾病
    、傷害、殘缺為目的，所為之診察、診斷及治療，或基於診
    察、診斷結果，以治療為目的，所為之處方、用藥、施術或
    處置等行為之全部或一部，行政院衛生署84年7 月18日衛署
    醫字第84032858號早有函文可資參考（參本院卷(二)第142 頁
    ）。是醫師法所指之醫療行為，必須行為人出於治療之目的
    為使受診療者之病情有所改善者而言。勾稽以上被害人之供
    述可見，Ｈ○○、己○○或自稱為中醫師、或觀看被害人看
    眼睛、或對被害人把脈、或按壓被害人之身體等等，然而，
    Ｈ○○、己○○、丁○○、ｇ○○均僅泛稱被害人健康問題
    ，或先向其他共犯取得被害人之病情資料，藉以準確說出被
    害人之病症，致被害人信以為真，再誇飾被害人之病情，使
    被害人因此受騙上當購買高價偽藥，被告等人均未具體診斷
    其病因，只是在宣稱其所販賣之偽藥對人體各式疾病均有助
    益。被告等人之目的，僅為「詐取被害人財物」，並非治療
    被害人之疾病，自非基於診斷結果所為處方，自不得與前述
    以治療、矯正或預防人體疾病、傷害、殘缺為目的，所為之
    診察、診斷及治療，或基於診察、診斷結果，以治療為目的
    ，所為之處方、用藥、施術或處置之醫療業務等同視之，與
    醫療行為有間。至於被害人所提出之處方紙條（參95年度偵
    字第5574號卷第17頁、第25頁、第51頁、第65頁、第66頁、
    第73頁、第81頁、第122 頁、第136 頁、第192 頁），稽之
    內容，或為己○○指導被害人所販賣之藥材使用方式，或為
    中藥材之內容物名稱，無非己○○為取信被害人，哄騙被害
    人上當購買其販賣之中藥材、或膠塊，並非基於診察、診斷
    結果，以治療為目的，所為之處方、用藥行為，自難認為醫
    療行為。而Ｈ○○集團部分，則未見扣得任何處方紙條，被
    害人也未提出為證，難認被告等人有以治療為目的，基於看
    診之結果，而為之開立處方行為。揆諸前開說明，自難認其
    有何施行醫療業務，無法認定被告等人有何違反醫師法第28
    條前段之犯行。
五、【共犯組成結構之認定】
(一)、【犯罪事實一(一)即附表伍之一編號6 】
    檢察官認參與此部分之共犯除Ｈ○○外，尚有Ｄ○○、甲酉
    ○、ｑ○○，無非以甲Ｃ○○於警詢時指稱：（問：在醫院
    向你搭訕之人是否為警方提示涉嫌人名冊內之人？）有，編
    號1 號Ｈ○○是中醫師；2 號Ｄ○○就是送貨及收錢的人；
    10號甲酉○、12號ｑ○○二人就是跟我搭訕的姐妹。我在邱
    醫師的家中購買藥品（參96偵525 號警卷第1 頁至3 頁）。
    然而，如附表編號18之2 筆記本內容所示，當天參與之共
    犯為「石傳」、「阿娥」，又該筆記本係由「Ｈ○○親筆記
    載」，紀錄參與之共犯、收得金額、販賣物品、被害人聯絡
    資料等等（參96偵525 號警卷第236 至239 頁、第240 至26
    3 頁），業據Ｈ○○於警詢時供稱：是我本人親自記載，因
    為被害人向我購買藥品，我再逐一登錄於記事本上，萬一被
    害人認為藥品不好用退貨，我才可以查詢（參96偵525 警卷
    第21 7至222 頁），復為Ｈ○○於本院審理時供認：是我寫
    的，如果客戶要退的話，才有資料還給人家，而且知道是何
    人作的，要他把錢吐出來還給客戶（參本院卷(七)第73頁）。
    可見上開筆記本對於共犯之記載，均由Ｈ○○逐一記錄，供
    作分帳及日後退還款項之用，必須清楚正確。相較而言甲Ｃ
    ○○於警詢時，僅係由警察提示被告等人照片供其指認，並
    未面對面觀看被告，且於事發後亦經過一段時間，是否仍可
    正確無誤指認被告等人，顯然留有疑問。是本項事實參與共
    犯之認定，仍如上開犯罪事實欄一(一)所載，至於檢察官認為
    Ｄ○○、甲酉○、ｑ○○參與此部分犯行，從憑被害人之單
    一指述，尚難盡信。
(二)、【犯罪事實一(二)即附表伍之一編號9 】
    檢察官認參與此部分之共犯除Ｈ○○外，尚有Ｚ○○，無非
    以甲未○於警詢時指稱：在醫院向我搭訕帶我至民宅之1 男
    2 女我無法指認，但是賣仙膠給我的邱先生，我肯定是名冊
    內編號1 之Ｈ○○，而編號3 號Ｚ○○則是自稱Ｈ○○外甥
    ，並載我到銀行領錢送我回家的男子。（參96偵525 號警卷
    第4 頁至6 頁）。然而，如附表編號18之2 筆記本內容所
    示，當天參與之共犯，Ｈ○○並未記載Ｚ○○，也未記載Ｚ
    ○○之簡稱「漢」，又該筆記本係供分帳之用較無錯誤之虞
    ，相較而言，甲未○於警詢時，僅係由警察提示被告等人照
    片供其指認，並未面對面觀看被告，且於事發後亦經過一段
    時間，是否仍可正確無誤指認被告等人，顯然留有疑問。是
    本項事實參與共犯之認定，仍如上開犯罪事實欄一(二)所載，
    至於檢察官認為Ｚ○○參與此部分犯行，從憑被害人之單一
    指述，尚存有錯誤之風險。
(三)、【犯罪事實一(七)即附表伍之一編號21】
    檢察官認參與此部分之共犯除Ｈ○○外，尚有Ｚ○○、Ｘ○○、Ｆ○○，無非以甲辛○於警詢時指稱：因我沒帶那麼多
    錢，原本Ｈ○○叫他外甥〈涉嫌人名冊內之編號3 Ｚ○○〉
    載我回家拿錢（參96偵525 號警卷第15頁至18頁）。然而，
    Ｕ○○於本院審理時供認：是我送4 瓶藥酒去捷運站，甲辛○部分是我送的，錢也是我收的，當天就收了就給Ｈ○○（
    參本院卷(七)第172 反頁）。Ｈ○○於本院審理時也供證其僱
    請Ｕ○○負責載運客戶、藥品及收錢（參本院卷(七)第172 反
    頁至第173 頁），核與Ｕ○○所述一致。是本案載送甲辛○
    之人，應為Ｕ○○，非Ｚ○○，檢察官所指，容有誤會。檢
    察官認Ｘ○○、Ｆ○○參與本案，另以Ｈ○○上開筆記為證
    ，然遍閱上開筆記內容，就此部分犯罪事實，均未見有關於
    Ｘ○○、Ｆ○○之記載。此外，甲辛○於警詢時陳稱：在醫
    院向我搭訕之3 名女性歹徒她們的容貌，我已忘記了，我無
    法指認。是就此部分犯罪事實，難認Ｆ○○、Ｘ○○有何共
    謀或參與犯行。檢察官就此部分之主張，尚存有錯誤之風險
    。
(四)、【犯罪事實一(九)即附表伍之一編號27】
    檢察官認參與此部分之共犯除Ｈ○○、丁○○外，尚有Ｘ○○、ｑ○○、Ｗ○○，無非以辛○○於警詢時指稱：Ｗ○○
    就是送貨到我家中的人、ｑ○○是我在邱太太家中遇到（參
    96偵525 號警卷第19頁至22頁）。但是，如附表編號18之
    2 筆記本內容所示，當天參與之共犯，Ｈ○○僅記載「小蘋
    」、「阿明」、「阿道」、「媽」，又關於Ｗ○○、ｑ○○
    、Ｘ○○之簡稱，Ｈ○○於本院審理時供證分別為「仁」、
    「英」、「媛」（參本院卷(七)第254 頁），可見上開筆記本
    內並無關於Ｘ○○、ｑ○○、Ｗ○○之記載。又該筆記本係
    供分帳之用較無錯誤之虞，相較而言，辛○○於警詢時，僅
    係由警察提示被告等人照片供其指認，並未面對面觀看被告
    ，且於事發後亦經過一段時間，是否仍可正確無誤指認被告
    等人，顯然留有疑問，辛○○也於本院審理時證述Ｘ○○、
    ｑ○○、Ｗ○○沒有參與（參本院卷(七)第178 頁反面至179
    頁）。是本項事實參與共犯之認定，仍如上開犯罪事實欄一
    (九)所載，至於檢察官認為Ｘ○○、ｑ○○、Ｗ○○參與此部
    分犯行，徒憑辛○○於警詢之單一指述，尚存有錯誤風險。
(五)、【犯罪事實一(十)即附表伍之一編號30】
    檢察官認參與此部分之共犯除Ｈ○○外，尚有Ｕ○○，無非
    以如附表編號18之2 筆記本內容記載「媽」、「阿信」、
    「邱」。但是，宇○○○於警詢時僅稱我年紀太大了無法正
    確指認向我推銷藥品或帶我至其住處之人（參96偵525 號警
    卷第23頁至26頁），遍觀宇○○○於警詢中之指述，也止於
    此，是否有人帶宇○○○至其住處、或送偽藥前往、或向宇
    ○○○收取金錢，均未見說明。是Ｕ○○於此部分犯罪事實
    ，其參與之角色、分工、謀議為合，徒憑上開筆記本之粗略
    之記載，無法獲得澄清，檢察官就此部分，也未為進一步之
    舉證，是尚存有錯誤風險，無法全信。
(六)、【犯罪事實一(十一)即附表伍之一編號31】
    檢察官認參與此部分之共犯除Ｈ○○外，尚有Ａ○○，無非
    以甲午○於警詢時指稱：編號4 〈Ａ○○〉的女子很像就是
    在醫院向我搭訕並帶我至民宅之人但是我無法肯定（參96偵
    525 號警卷第27頁至30頁）。但是，如附表編號18之2 筆
    記本內容所示，當天參與之共犯，Ｈ○○僅記載「內湖阿梅
    」、「阿明」、「誠」，又關於Ａ○○之簡稱，Ｈ○○於本
    院審理時供證分別為「玲」（參本院卷(七)第254 頁），可見
    上開筆記本內就此部分並無關於Ａ○○之記載。又該筆記本
    係供分帳之用較無錯誤之虞，相較而言，甲午○於警詢時，
    僅係由警察提示被告等人照片供其指認，並未面對面觀看被
    告，況事發後亦經過一段時間，是否仍可正確無誤指認被告
    等人，且甲午○僅稱「可能」、「無法肯定」，是其證述顯
    然留有疑問，甲午○也於本院審理時證述Ａ○○沒有參與（
    參本院卷(七)第175 頁）。是本項事實參與共犯之認定，仍如
    上開犯罪事實欄一(十一)所載，至於檢察官認為Ａ○○參與此部
    分犯行，徒憑甲午○於警詢之單一指述，尚存錯誤風險，不
    得盡信。
(七)、【犯罪事實一(十二)即附表伍之一編號38】
    檢察官認參與此部分之共犯除Ｈ○○外，尚有Ｗ○○、壬○○，無非以邱許末於警詢時指稱：5 號Ｗ○○是載我們回家
    及領錢的人；15號壬○○就是在醫院跟我搭訕的人（參96偵
    525 號警卷第32頁至34頁）。然而，Ｗ○○所搭擋之人，多
    為其妻ｑ○○，此為Ｗ○○與ｑ○○供認在卷，Ｗ○○與壬○○素不認識，何以共謀參與本案。又壬○○於警詢及偵查
    時均僅供認其參與甲Ｋ○○部分即犯罪事實六部分，對於本
    院審理時亦已坦認犯行，未有閃避責任的態度。相較而言，
    邱許末於警詢時，僅係由警察提示被告等人照片供其指認，
    邱許末沒有陳述憑何項特徵指認之原因，也未面對面觀看被
    告，況事發後亦經過一段時間，是否仍可正確無誤指認被告
    等人，其證述顯然留有疑問。是本項事實參與共犯之認定，
    仍如上開犯罪事實欄一(十二)所載，至於檢察官認為Ｗ○○、壬○○參與此部分犯行，徒憑邱許末於警詢之單一指述，尚存
    錯誤風險，不得盡信。
(八)、【犯罪事實一(十四)即附表伍之一編號41】
    檢察官認參與此部分之共犯除Ｈ○○、Ｘ○○、Ｄ○○、Ｆ
    ○○外，尚有Ａ○○，無非以甲○○於警詢時指稱：編號4
    〈Ａ○○〉的女子就是在醫院，向我搭訕並帶我至民宅之人
    ，編號1 〈Ｈ○○〉就是在民宅替我看病，留下字條給我之
    男子（參96偵525 號警卷第35頁至38頁）。但是，如附表
    編號18之2 筆記本內容所示，當天參與之共犯，Ｈ○○僅記
    載「萬師」、「媛」、「妹」、「明」、「誠」，又關於該
    簡稱之意義，Ｈ○○於本院審理時供證分別為Ｄ○○、Ｘ○○、Ｆ○○、「阿明」、Ｈ○○（參本院卷(七)第254 頁），
    可見上開筆記本內並無關於Ａ○○之記載。又該筆記本係供
    分帳之用較無錯誤之虞，相較而言，甲○○於警詢時，僅係
    由警察提示被告等人照片供其指認，並未面對面觀看被告，
    且於事發後亦經過一段時間，是否仍可正確無誤指認被告等
    人，顯然留有疑問。是本項事實參與共犯之認定，仍如上開
    犯罪事實欄一(十四)所載，至於檢察官認為Ａ○○參與此部分犯
    行，徒憑甲○○於警詢之單一指述，尚存有錯誤風險。
(九)、【犯罪事實一(十八)即附表伍之一編號49】
    ｍ○○於警詢時指稱：搭訕之人是編號4 號Ａ○○，Ａ○○
    就在旁邊助說她的父親，也是吃他們所開的藥材身體才好起
    來等語來誘導我，我就在他們一搭一唱之下，向他們買了一
    罈鹿茸浸泡藥酒（參96偵525 號警卷第50頁至53頁）。但是
    ，如附表編號18之2 筆記本內容所示，當天參與之共犯，
    Ｈ○○僅記載「媛」、「妹」、「信」、「誠」，又關於該
    簡稱之意義，Ｈ○○於本院審理時供證分別為Ｘ○○、Ｆ○○、Ｕ○○、Ｈ○○（參本院卷(七)第254 頁），可見上開筆
    記本內並無關於Ａ○○之記載。又該筆記本係供分帳之用較
    無錯誤之虞，相較而言，ｍ○○於警詢時，僅係由警察提示
    被告等人照片供其指認，並未面對面觀看被告，且於事發後
    亦經過一段時間，是否仍可正確無誤指認被告等人，顯然留
    有疑問。是本項事實參與共犯之認定，仍如上開犯罪事實欄
    一(十八)所載，至於ｍ○○認為Ａ○○參與此部分犯行，徒憑ｍ
    ○○於警詢之單一指述，尚存有錯誤風險。
(十)、【犯罪事實一即附表伍之一編號57】
    檢察官認參與此部分之共犯除Ｈ○○外，尚有Ｕ○○及ｇ○○，無非以ｐ○○於警詢時指稱：有一對陌生人〈編號6 之
    Ｕ○○及編號7 ｇ○○〉向我佯稱：有位「邱醫師」醫術精
    湛，服用他的藥方後眼睛即會痊癒，於是我取信予他，與Ｕ
    ○○和ｇ○○共同搭乘計程車至臺北市○○○路Ｈ○○所承
    租處所（參96偵525 號警卷第64頁至66頁）。但是，如附表
    編號18之2 筆記本內容所示，當天參與之共犯，Ｈ○○記
    載「媛」、「信」、「誠」、「明」，未見有ｇ○○之記載
    ，ｐ○○所述，已無佐證。又Ｈ○○於本院審理時供稱Ｕ○○不會與阿明排在一起，不需要2 個助手（參本院卷(七)第24
    4 頁），再者，Ｕ○○均未至醫院參與搭訕被害人，可見此
    部分Ｈ○○有所誤載，ｐ○○亦有所誤指，參酌Ｕ○○於本
    院審理時供稱應該是「阿明」送貨的，衡諸Ｕ○○於本院審
    理時對於犯罪事實均一一詳述，無掩飾、推卸責任之情，其
    所述應屬實在，是就此部分「信」應有所誤載。另參酌該筆
    記本係供分帳之用較無錯誤之虞，相較而言，ｐ○○於警詢
    時，僅係由警察提示被告等人照片供其指認，並未面對面觀
    看被告，且於事發後亦經過一段時間，是否仍可正確無誤指
    認被告等人，顯然留有疑問。是本項事實參與共犯之認定，
    仍如上開犯罪事實欄一所載，至於檢察官認為Ｕ○○、ｇ
    ○○參與此部分犯行，徒憑ｐ○○於警詢之單一指述，尚存
    有錯誤風險。
(十一)、【犯罪事實一即附表伍之一編號58】
    檢察官認參與此部分之共犯除Ｈ○○、ｑ○○、Ｗ○○外，
    尚有Ｚ○○，無非以黃○於警詢時指稱：3 號Ｚ○○就是載
    我領錢及回家的人（參96偵525 號警卷第67頁至69頁）。但
    是，如附表編號18之2 筆記本內容所示，當天參與之共犯
    ，Ｈ○○記載「鴻仁」、「英」、「誠」、「明」，未見有
    Ｚ○○之記載，黃○所述，已無佐證。參酌該筆記本係供分
    帳之用較無錯誤之虞，相較而言，黃○於警詢時，僅係由警
    察提示被告等人照片供其指認，並未面對面觀看被告，且於
    事發後亦經過一段時間，是否仍可正確無誤指認被告等人，
    顯然留有疑問。是本項事實參與共犯之認定，仍如上開犯罪
    事實欄一所載，至於檢察官認為Ｚ○○參與此部分犯行，
    徒憑黃○於警詢之單一指述，尚存有錯誤風險。
(十二)、【犯罪事實一即附表伍之一編號59】
    檢察官認參與此部分之共犯除Ｈ○○、Ｘ○○外，尚有Ｕ○○、甲酉○，無非以ｊ○於警詢時指稱：編號10號甲酉○來
    向我閒聊、搭訕等，搭訕後由一名年男子載我與甲酉○至臺
    北市○○○路○ 段附近邱醫師的家中。（參96偵525 號警卷
    第70頁至73頁）。但是，如附表編號18之2 筆記本內容所
    示，當天參與之共犯，Ｈ○○記載「媛」、「信」、「誠」
    、「明」，未見有甲酉○之記載，ｊ○所述，已無佐證。又
    Ｈ○○於本院審理時供稱：有「信」又有「明」不太對，不
    可能同時去送貨，這很亂，我也弄不清楚，另供稱在德行東
    路租屋處多由「阿明」負責（參本院卷(七)第245 頁反面、同
    卷第172 頁），可見此部分Ｈ○○有所誤載，ｊ○亦有所誤
    指，衡諸Ｕ○○於本院審理時對於犯罪事實均一一詳述，無
    掩飾、推卸責任之情，是就此部分「信」應有所誤載，實由
    「阿明」負責送貨。另參酌該筆記本係供分帳之用較無錯誤
    之虞，相較而言，ｊ○於警詢時，僅係由警察提示被告等人
    照片供其指認，並未面對面觀看被告，且於事發後亦經過一
    段時間，是否仍可正確無誤指認被告等人，顯然留有疑問。
    是本項事實參與共犯之認定，仍如上開犯罪事實欄一所載
    ，至於檢察官認為Ｕ○○、甲酉○參與此部分犯行，徒憑ｊ
    ○於警詢之單一指述，尚存有錯誤風險。
(十三)、【犯罪事實一即附表伍之一編號63】
    檢察官認參與此部分之共犯除Ｈ○○外，尚有Ｄ○○，無非
    以ｂ○○於警詢時指稱：〈經警方提供嫌疑人照片〉，因經
    過九個月我已不能確認，但我認得人犯照片，編號1 的Ｈ○○就是邱醫師，現場另有編號2 號Ｄ○○在場（參96偵525
    號警卷第86頁至88頁）。但是，就此部分，ｂ○○僅陳述「
    Ｄ○○」在場，然Ｄ○○是向其搭訕，抑或送貨收取金錢，
    均未見ｂ○○更進一步說明，是檢察官認為Ｄ○○參與此部
    分犯行，徒憑ｂ○○於警詢之單一指述，又未清楚陳述，另
    經本院傳喚亦不到庭，是就檢察官所舉之證據，尚難論斷Ｄ
    ○○有參與此部分之犯罪事實。
(十四)、【犯罪事實一即附表伍之一編號68】
    檢察官認參與此部分之共犯除Ｈ○○、Ｄ○○外，尚有Ａ○○，無非以ｉ○○○於警詢時指稱：是編號4 號Ａ○○，載
    我到臺南市○○路附近看診（參96偵525 號警卷第82頁至85
    頁）。但是，如附表編號18之2 筆記本內容所示，當天參
    與之共犯，Ｈ○○記載「阿道」、「阿盆」、「誠」、「萬
    師」，未見有Ａ○○之記載，ｉ○○○所述，已無佐證。參
    酌該筆記本係供分帳之用較無錯誤之虞，相較而言，ｉ○○○於警詢時，僅係由警察提示被告等人照片供其指認，並未
    面對面觀看被告，且於事發後亦經過一段時間，是否仍可正
    確無誤指認被告等人，顯然留有疑問。是本項事實參與共犯
    之認定，仍如上開犯罪事實欄一所載，至於檢察官認為Ａ
    ○○參與此部分犯行，徒憑ｉ○○○於警詢之單一指述，尚
    存有錯誤風險。
(十五)、【犯罪事實一即附表伍之一編號70】
    檢察官認參與此部分之共犯除Ｈ○○外，尚有Ｄ○○、ｇ○○、Ｚ○○，無非以亥○○○於警詢時指稱：編號1 號Ｈ○○是中醫師；2 號Ｄ○○就是中醫師助手；3 號Ｚ○○、7
    號ｇ○○。我在邱醫師的家中購買藥品。他們說是龜鹿二仙
    膠，一斤35,000元，我買6 斤，事後不夠錢，退2 斤，Ｚ○○載我至士林郵局領錢（參96偵525 號警卷第97頁至99頁）
    。但是，如附表編號18之2 筆記本內容所示，當天參與之
    共犯，Ｈ○○記載「道父」、「媽」、「誠」、「明」，未
    見有Ｄ○○、ｇ○○、Ｚ○○之記載，亥○○○所述，已無
    佐證。參酌該筆記本係供分帳之用較無錯誤之虞，相較而言
    ，亥○○○於警詢時，僅係由警察提示被告等人照片供其指
    認，並未面對面觀看被告，且於事發後亦經過一段時間，是
    否仍可正確無誤指認被告等人，顯然留有疑問。是本項事實
    參與共犯之認定，仍如上開犯罪事實欄一所載，至於檢察
    官認為Ｄ○○、ｇ○○、Ｚ○○參與此部分犯行，徒憑亥○○○於警詢之單一指述，尚存有錯誤風險。
(十六)、【犯罪事實二即附表伍之一編號71】
    檢察官認參與此部分之共犯除寅○○、ｇ○○外，尚有壬○○。但是，無非以甲戌○於警詢時指稱：照片7 號〈ｇ○○
    〉至照片8 號〈寅○○處所〉；南投是酒廠附近一間鐵皮屋
    取草藥，寅○○向我稱：該草藥專治脊椎骨刺及身體腿部退
    化、酸痛，所以我向寅○○購買草藥6 帖（參96偵525 號警
    卷第100 頁至102 頁）。甲戌○另於本院審理時證稱：（請
    壬○○起立）（問：他有無販賣給你東西？）這麼多年，沒
    有印象。是甲戌○於警詢及本院審理時，均未指認壬○○參
    與本案，檢察官認為壬○○參與此部分犯行，並無提出證據
    ，不為本院所。
(十七)、【犯罪事實十一即附表伍之一編號86】
    檢察官認參與此部分之共犯除Ｈ○○、Ｕ○○外，尚有甲酉
    ○及Ｚ○○，無非以ｋ○○○於警詢時指稱：於95年8 月底
    時，在臺南市市立醫院掛號神經科門診時，有一女生〈編號
    10號甲酉○〉向我搭訕，問我身體哪裡不舒服，我就說我頭
    時常會暈，他就介紹有位醫師醫術精湛，能醫治我的病狀，
    就叫一位男性〈編號3 號Ｚ○○〉用自小客車至〈編號1 號
    Ｈ○○〉租屋處問診（參96偵525 號警卷第127 頁至130 頁
    ）。但是，甲酉○於警詢時即供稱：我替Ｈ○○工作，我與
    ｎ○○和司機Ｄ○○一組，Ｈ○○分到全部買出金額一半，
    其餘一半金額由我與ｎ○○和司機Ｄ○○平分（參95他964
    卷第194 頁至第198 頁）。Ｚ○○於警詢時則稱：我與我太
    太謝慧瑜1 組，由我擔任司機，我都到台南市立醫院酸痛科
    找目標，見有酸痛病患便佯稱我太太之前車禍酸痛，以排骨
    燉藥酒便可痊癒（參95他964 號卷第151 頁至第155 頁）。
    參酌扣案如附表編號18之1 筆記本內容記載內容，「阿漢
    」即Ｚ○○與「阿蘭」即謝亞蘭均同時出現，是Ｚ○○所述
    尚難虛詞，則Ｚ○○未與甲酉○共同搭訕被害人。相較而言
    ，ｋ○○○於警詢時，僅由警察提示被告等人照片供其指認
    ，並未面對面觀看被告，且於事發後亦經過一段時間，是否
    仍可正確無誤指認被告等人，顯然留有疑問。是本項事實參
    與共犯之認定，仍如上開犯罪事實欄十一所載，至於檢察官認
    為甲酉○及Ｚ○○參與此部分犯行，徒憑ｋ○○○於警詢之
    單一指述，尚存有錯誤風險。
(十八)、【犯罪事實十二即附表伍之一編號87】
    檢察官認參與此部分之共犯除Ｈ○○、Ｕ○○外，尚有Ｗ○○，無非以Ｅ○○○於警詢時指稱：我因95年8 月份至臺南
    市醫院看病領藥時，有二男〈編號5 、6 即分別為Ｗ○○、
    Ｕ○○〉和不知名女性，向我搭訕要我購買龜鹿二仙膠，說
    治糖尿病有效，所以帶我至〈編號1 〉Ｈ○○所承租租屋處
    ，介紹我藥材要我購買（參95他964 卷第131 頁至第133 頁
    ）。Ｗ○○則於警詢時供稱：我與ｑ○○二人都是搭計程車
    前往台南市各大醫院的，我們是以二人為一組的。參酌扣案
    如附表編號18之1 及18之2 筆記本內容記載內容，「鴻仁
    」、「仁」即Ｗ○○與「英」即ｑ○○均同時出現，是Ｗ○○所述尚難虛詞。況且Ｕ○○負責送客人及偽藥返家收回金
    錢等工作，亦為Ｕ○○及Ｈ○○於本院審理時供述明確，Ｕ
    ○○未曾至病院搭訕客人。相較而言，Ｅ○○○於警詢時，
    僅由警察提示被告等人照片供其指認，並未面對面觀看被告
    ，且於事發後亦經過一段時間，是否仍可正確無誤指認被告
    等人，顯然留有疑問。是本項事實參與共犯之認定，仍如上
    開犯罪事實欄十二所載，至於檢察官認為Ｅ○○○參與此部分
    犯行，徒憑Ｅ○○○於警詢之單一指述，尚存有錯誤風險。
(十九)、【犯罪事實十五即附表伍之一編號93】
    檢察官認參與此部分之共犯除Ｈ○○、Ｚ○○、Ｕ○○外，
    尚有ｇ○○、ｎ○○，無非以Ｔ○○於警詢時指稱：遇3 個
    陌生人〈經警方提示照片編號4 〈Ａ○○〉、5 、11號〈ｎ
    ○○〉向我佯稱：有位師傅醫術很高明，並可替人免費看診
    把脈治療，要我跟他們去看看，被搭訕後之照片編號5 Ｗ○○，載我到臺南市○○路附近看診，在那裡編號1 號Ｈ○○
    有幫我看手後稱：我身體曾中風又有糖尿病，在場之陌生人
    遂一搭一唱說龜鹿二仙膠是很珍貴的藥材所提煉而成，且邱
    醫師也不常來。於是我就購買了龜鹿二仙膠2 盒（參96偵52
    5 號警卷第97頁至99頁）。則由Ｔ○○之陳述中，已無法證
    明ｇ○○參與。再者，如附表編號18之1 筆記本內容所示
    ，當天參與之共犯，Ｈ○○記載「阿漢」、「阿蘭」、「陳
    姐」、「誠」、「信」，其中關於「阿蘭」，Ｈ○○與謝亞
    蘭即謝慧瑜於本院審理時均供認「阿蘭」即為謝亞蘭而非ｎ
    ○○，另關於「陳姐」部分，Ｚ○○於本院審理時供稱為五
    十多歲成年女子，非在場被告，是難認「陳姐」即為「ｇ○○」（參本院卷(七)第276 頁）。參酌該筆記本係供分帳之用
    較無錯誤之虞，相較而言，Ｔ○○於警詢時，僅係由警察提
    示被告等人照片供其指認，並未面對面觀看被告，且於事發
    後亦經過一段時間，是否仍可正確無誤指認被告等人，顯然
    留有疑問。是本項事實參與共犯之認定，仍如上開犯罪事實
    欄十五所載，至於檢察官認為ｇ○○、ｎ○○參與此部分犯行
    ，徒憑Ｔ○○於警詢之單一指述，尚存有錯誤風險。
(二十)、【犯罪事實二十即附表伍之一編號99】
    檢察官認參與此部分之共犯除Ｈ○○、Ａ○○、Ｕ○○外，
    尚有Ｚ○○，無非以Ｊ○○於警詢時指稱：遇二個陌生人〈
    編號3 〈Ｚ○○〉、4 號〈Ａ○○〉〉向我佯稱有位醫生醫
    術很高明，並可替人免費看診把脈治療，要我跟他們去看看
    ，是編號3 號之人，載我到臺南市○○路附近看診，編號1
    號Ｈ○○有幫我看手後稱：我身體不好，在場陌生人遂一搭
    一唱說龜鹿二仙膠是很珍貴藥材所提煉很成，且邱醫師也不
    常來，於是我購買了鹿茸藥酒，編號6 號Ｕ○○載我至我住
    處取款（參96偵525 號警卷第162 頁至165 頁）。如附表
    編號18之1 筆記本內容所示，當天參與之共犯，Ｈ○○記載
    「漢」、「玲」，Ｈ○○於本院審理時供認「玲」為Ａ○○
    。Ｉ○○於警詢時自承：我去Ｈ○○那裡當外務工作是推銷
    中藥材工作，我每次出去招攬客人都是我與我太太為1 組，
    Ａ○○於警詢時供認：我每次出去招攬客人都是我與我先生
    為1 組（參95他964 卷第162 頁至第165 頁、第219 頁至第
    224 頁），可見上開「漢」之意義，即指Ｉ○○，而非Ｚ○○。Ｉ○○於本院審理時供稱未參與此部分犯行，並不可信
    。此外，參酌上開筆記本係供分帳之用較無錯誤之虞，相較
    而言，Ｊ○○於警詢時，僅係由警察提示被告等人照片供其
    指認，並未面對面觀看被告，且於事發後亦經過一段時間，
    是否仍可正確無誤指認被告等人，顯然留有疑問。是本項事
    實參與共犯之認定，仍如上開犯罪事實欄二十所載，至於檢察
    官認為Ｚ○○參與此部分犯行，尚有誤會。
、【犯罪事實即附表伍之一編號107 】
    檢察官認參與此部分之共犯除Ｈ○○、Ｚ○○、Ｕ○○外，
    尚有ｎ○○，無非以卯○○○於警詢時指稱：經警方提供照
    片搭訕之ㄧ男一女為編號3 號Ｚ○○、編號12號ｑ○○，賣
    龜鹿二仙膠之男子為編號1 號Ｈ○○（參96偵525 號警卷第
    186 頁至189 頁）。則由卯○○○之陳述中，已無法證明ｎ
    ○○參與。再者，如附表編號18之1 筆記本內容所示，當
    天參與之共犯，Ｈ○○記載「阿漢」、「阿蘭」、「誠」、
    「信」，其中關於「阿蘭」，Ｈ○○與謝亞蘭即謝慧瑜於本
    院審理時均供認「阿蘭」即為謝亞蘭而非ｎ○○。參酌該筆
    記本係供分帳之用較無錯誤之虞，相較而言，卯○○○於警
    詢時，僅係由警察提示被告等人照片供其指認，並未面對面
    觀看被告，且於事發後亦經過一段時間，是否仍可正確無誤
    指認被告等人，顯然留有疑問。是本項事實參與共犯之認定
    ，仍如上開犯罪事實欄所載，至於檢察官認為ｎ○○參與
    此部分犯行；卯○○○誤指ｎ○○參與本案，均有所錯誤。
、【犯罪事實即附表伍之一編號111 】
    檢察官認參與此部分之共犯除Ｚ○○外，尚有子○○、Ａ○○，無非以ｄ○○於警詢時指稱：但對方有給我2 支號碼〈
    0000-000000 、0000-000000 〉，上開號碼是因為我購買藥
    酒，對方給我的，有二個陌生人〈編號3 〈Ｚ○○〉、4 號
    〈Ａ○○〉〉向我佯稱：有位醫生醫術很高明，並可替人免
    費把脈治療，要我跟他們去看看，我被載到臺南市○○路○○路附近，我到那裡時，並沒有醫生看診，是載我去的人說
    ，藥酒內有珍貴藥材及鹿茸提煉，於是我買了一罐藥酒，是
    編號14號子○○向我詢問我的身體狀況（參96偵525 號警卷
    第203 頁至204 頁）。然而門號0000000000號行動電話為ｇ
    ○○所有乙事，為ｇ○○於本院審理時供認明確，ｇ○○並
    於本院審理時供認其係販賣物品與ｄ○○之人（參本院(七)卷
    第305 頁至第306 頁反面），可見ｄ○○於指認錯誤。又Ｚ
    ○○及甲巳○○○○○於本院審理時供認兩人為搭訕ｄ○○
    之人（參本院卷(七)第306 頁反面），是並非Ａ○○參與，而
    係謝慧瑜。是本項事實參與共犯之認定，仍如上開犯罪事實
    欄所載，至於檢察官認為子○○、Ａ○○參與此部分犯行
    ，有所錯誤。
、【犯罪事實即附表伍之一編號112 】
    檢察官認參與此部分之共犯除Ｈ○○、Ｘ○○、Ｗ○○、ｑ
    ○○、Ｕ○○外，尚有Ｄ○○，無非以Ｒ○○於警詢時指稱
    ：是編號2 號Ｄ○○載我回家，且向我取款，我當場交付予
    Ｄ○○（參96偵525 號警卷第205 頁至207 頁）。但是，如
    附表編號18之1 筆記本內容所示，當天參與之共犯，Ｈ○○記載「阿仁」、「英」、「小鳳」、「媛」、「信」，均
    未見有Ｄ○○之代號「萬師」之記載。參酌該筆記本係供分
    帳之用較無錯誤之虞，相較而言，Ｒ○○於警詢時，僅係由
    警察提示被告等人照片供其指認，並未面對面觀看被告，且
    於事發後亦經過一段時間，是否仍可正確無誤指認被告等人
    ，顯然留有疑問，對照Ｕ○○於本院審理時供認：載可能是
    我載的（參本院卷(七)第307 頁），Ｒ○○應係誤認Ｕ○○為
    Ｄ○○之故。是本項事實參與共犯之認定，仍如上開犯罪事
    實欄所載，至於檢察官認為Ｄ○○參與此部分犯行，徒憑
    Ｒ○○於警詢之單一指述，尚存有錯誤風險。
、【犯罪事實即附表伍之一編號113 】
    檢察官認參與此部分之共犯除Ｈ○○、Ｚ○○外，尚有Ｄ○○，無非以ｘ○○於警詢時指稱：是編號2 號之Ｄ○○載我
    回家拿錢（參96偵525 號警卷第208 頁至211 頁）。但是，
    如附表編號18之1 筆記本內容所示，當天參與之共犯，Ｈ
    ○○記載「阿漢」，均未見有Ｄ○○之代號「萬師」之記載
    。參酌該筆記本係供分帳之用較無錯誤之虞，相較而言，ｘ
    ○○於警詢時，僅係由警察提示被告等人照片供其指認，並
    未面對面觀看被告，且於事發後亦經過一段時間，是否仍可
    正確無誤指認被告等人，顯然留有疑問。是本項事實參與共
    犯之認定，仍如上開犯罪事實欄所載，至於檢察官認為Ｄ
    ○○參與此部分犯行，徒憑ｘ○○於警詢之單一指述，尚存
    有錯誤風險。
六、被告等人關於上開三至五所示不能證明之犯行，既乏其他積
    極證據足資證明被告等人確有上開行為，檢察官也未能具體
    指出被告上開犯行確實存在，揆諸前揭說明，要不得遽以藥
    事法第82條第1 項製造偽藥、第83條第1 項販賣偽藥、醫師
    法第28條前段、刑法第339 條第1 項詐欺取財罪等罪相繩，
    本應就此部分為被告等人無罪之諭知，惟觀之檢察官起訴意
    旨，係以被告此部分與上開有罪部分，具有集合犯之包括一
    罪關係，基於審判不可分之原則，爰均不另為無罪之諭知。
伍、應適用之法律
    刑事訴訟法第273 條之1 第1 項、第299 條第1 項前段，藥
    事法第82條第1 項、第83條第1 項、第4 項、第88條，刑法
    第11條前段、第2 條第1 項、刑法第28條（修正前、後）、
    第56條（刪除前）、第55條、第339 條第1 項、第3 項、第
    47條第1 項、第25條第2 項、第51條第5 款（修正前、後）
    、第74條第1 項第1 款、第2 項第3 、4 、5 款、第93條第
    1 項第2 款、第38條第1 項第2 款，刑法施行法第1 條之1
    第1 項、第2 項前段，中華民國九十六年罪犯減刑條例第2
    條第1 項第3 款、第7 條、第10條。
本案經檢察官吳淑娟到庭執行職務。
中    華    民    國    98    年    8     月    27    日
                  刑事第七庭  法  官  藍家偉
以上正本證明與原本無異。
如不服本判決應於收受判決後10日內向本院提出上訴書狀，並應
敘述具體理由；其未敘述上訴理由者，應於上訴期間屆滿後20日
內向本院補提理由書（均須按他造當事人之人數附繕本）。「切
勿逕送上級法院」。
                              書記官  王雪招
中    華    民    國    98    年    8     月    27    日
附錄本案論罪科刑法條全文：
刑法第339 條：
意圖為自己或第三人不法之所有，以詐術使人將本人或第三人之
物交付者，處5 年以下有期徒刑、拘役或科或併科1 千元以下罰
金。
以前項方法得財產上不法之利益或使第三人得之者，亦同。前二
項之未遂犯罰之。
藥事法第82條：
製造或輸入偽藥或禁藥者，處10年以下有期徒刑，得併科新臺幣
1 千萬元以下罰金。
犯前項之罪，因而致人於死者，處無期徒刑或10年以上有期徒刑
，致重傷者，處7 年以上有期徒刑。
因過失犯第1 項之罪者，處3 年以下有期徒刑、拘役或科新臺幣
50萬元以下罰金。
第1 項之未遂犯罰之。
藥事法第83條：
明知為偽藥或禁藥，而販賣、供應、調劑、運送、寄藏、牙保、
轉讓或意圖販賣而陳列者，處7 年以下有期徒刑，得併科新臺幣
5 百萬元以下罰金。
犯前項之罪，因而致人於死者，處7 年以上有期徒刑，致重傷者
，處3 年以上12年以下有期徒刑。
因過失犯第1 項之罪者，處2 年以下有期徒刑、拘役或科新臺幣
30萬元以下罰金。
第1 項之未遂犯罰之。
【附表壹：被告所犯罪名、宣告刑一覽表】
┌────────────────────────────────────┐
│附表壹(一)：Ｈ○○部分                                                    │
├──┬─────┬─────────┬─────────────────┤
│編號│ 犯罪事實 │所犯罪名          │ 宣告罪名及刑之內容               │
├──┼─────┼─────────┼─────────────────┤
│一  │一(一)      │刑法第339 條第1 項│共同連續製造偽藥，處有期徒刑壹年陸│
│    │          │詐欺取財罪、藥事法│月，減為有期徒刑玖月。扣案如附表│
│    │          │第83條第1 項販賣偽│編號一、十八之一、十八之三、十八之│
│    │          │藥罪              │四、十八之六、十八之八、十八之九、│
│    ├─────┼─────────┤十九、二三至二六、二八、二九之一、│
│    │一(二)      │刑法第339 條第1 項│二九之二、三九、四三、四七、四四、│
│    │          │詐欺取財罪、藥事法│四八、四九、五十、五三、七一、七三│
│    │          │第83條第1 項販賣偽│、七九、八九、九十、九一、九二、九│
│    │          │藥罪              │三、九四、九六、九八、一○四、附表│
│    ├─────┼─────────┤肆編號二三、二四、三一所示之物，均│
│    │一(三)      │刑法第339 條第1 項│沒收。                            │
│    │          │詐欺取財罪、藥事法│                                  │
│    │          │第83條第1 項販賣偽│                                  │
│    │          │藥罪              │                                  │
│    ├─────┼─────────┤                                  │
│    │一(四)      │刑法第339 條第1 項│                                  │
│    │          │詐欺取財罪、藥事法│                                  │
│    │          │第82條第1 項製造偽│                                  │
│    │          │藥罪、藥事法第83條│                                  │
│    │          │第1 項販賣偽藥罪  │                                  │
│    ├─────┼─────────┤                                  │
│    │一(五)      │刑法第339 條第1 項│                                  │
│    │          │詐欺取財罪、藥事法│                                  │
│    │          │第82條第1 項製造偽│                                  │
│    │          │藥罪、藥事法第83條│                                  │
│    │          │第1 項販賣偽藥罪  │                                  │
│    ├─────┼─────────┤                                  │
│    │一(六)      │刑法第339 條第1 項│                                  │
│    │          │詐欺取財罪、藥事法│                                  │
│    │          │第83條第1 項販賣偽│                                  │
│    │          │藥罪              │                                  │
│    ├─────┼─────────┤                                  │
│    │一(七)      │刑法第339 條第1 項│                                  │
│    │          │詐欺取財罪、藥事法│                                  │
│    │          │第82條第1 項製造偽│                                  │
│    │          │藥罪、藥事法第83條│                                  │
│    │          │第1 項販賣偽藥罪  │                                  │
│    ├─────┼─────────┤                                  │
│    │一(八)      │刑法第339 條第1 項│                                  │
│    │          │詐欺取財罪、藥事法│                                  │
│    │          │第83條第1 項販賣偽│                                  │
│    │          │藥罪              │                                  │
│    ├─────┼─────────┤                                  │
│    │一(九)      │刑法第339 條第1 項│                                  │
│    │          │詐欺取財罪、藥事法│                                  │
│    │          │第82條第1 項製造偽│                                  │
│    │          │藥罪、藥事法第83條│                                  │
│    │          │第1 項販賣偽藥罪  │                                  │
│    ├─────┼─────────┤                                  │
│    │一(十)      │刑法第339 條第1 項│                                  │
│    │          │詐欺取財罪、藥事法│                                  │
│    │          │第82條第1 項製造偽│                                  │
│    │          │藥罪、藥事法第83條│                                  │
│    │          │第1 項販賣偽藥罪  │                                  │
│    ├─────┼─────────┤                                  │
│    │一(十一)      │刑法第339 條第1 項│                                  │
│    │          │詐欺取財罪、藥事法│                                  │
│    │          │第82條第1 項製造偽│                                  │
│    │          │藥罪、藥事法第83條│                                  │
│    │          │第1 項販賣偽藥罪  │                                  │
│    ├─────┼─────────┤                                  │
│    │一(十二)      │刑法第339 條第1 項│                                  │
│    │          │詐欺取財罪、藥事法│                                  │
│    │          │第83條第1 項販賣偽│                                  │
│    │          │藥罪              │                                  │
│    ├─────┼─────────┤                                  │
│    │一(十三)      │刑法第339 條第1 項│                                  │
│    │          │詐欺取財罪、藥事法│                                  │
│    │          │第83條第1 項販賣偽│                                  │
│    │          │藥罪              │                                  │
│    ├─────┼─────────┤                                  │
│    │一(十四)      │刑法第339 條第1 項│                                  │
│    │          │詐欺取財罪、藥事法│                                  │
│    │          │第82條第1 項製造偽│                                  │
│    │          │藥罪、藥事法第83條│                                  │
│    │          │第1 項販賣偽藥罪  │                                  │
│    ├─────┼─────────┤                                  │
│    │一(十五)      │刑法第339 條第1 項│                                  │
│    │          │詐欺取財罪、藥事法│                                  │
│    │          │第83條第1 項販賣偽│                                  │
│    │          │藥罪              │                                  │
│    ├─────┼─────────┤                                  │
│    │一(十六)      │刑法第339 條第1 項│                                  │
│    │          │詐欺取財罪、藥事法│                                  │
│    │          │第83條第1 項販賣偽│                                  │
│    │          │藥罪              │                                  │
│    ├─────┼─────────┤                                  │
│    │一(十七)      │刑法第339 條第1 項│                                  │
│    │          │詐欺取財罪、藥事法│                                  │
│    │          │第82條第1 項製造偽│                                  │
│    │          │藥罪、藥事法第83條│                                  │
│    │          │第1 項販賣偽藥罪  │                                  │
│    ├─────┼─────────┤                                  │
│    │一(十八)      │刑法第339 條第1 項│                                  │
│    │          │詐欺取財罪、藥事法│                                  │
│    │          │第82條第1 項製造偽│                                  │
│    │          │藥罪、藥事法第83條│                                  │
│    │          │第1 項販賣偽藥罪  │                                  │
│    ├─────┼─────────┤                                  │
│    │一(十九)      │刑法第339 條第1 項│                                  │
│    │          │詐欺取財罪、藥事法│                                  │
│    │          │第82條第1 項製造偽│                                  │
│    │          │藥罪、藥事法第83條│                                  │
│    │          │第1 項販賣偽藥罪  │                                  │
│    ├─────┼─────────┤                                  │
│    │一(二十)      │刑法第339 條第1 項│                                  │
│    │          │詐欺取財罪、藥事法│                                  │
│    │          │第82條第1 項製造偽│                                  │
│    │          │藥罪、藥事法第83條│                                  │
│    │          │第1 項販賣偽藥罪  │                                  │
│    ├─────┼─────────┤                                  │
│    │一      │刑法第339 條第1 項│                                  │
│    │          │詐欺取財罪、藥事法│                                  │
│    │          │第83條第1 項販賣偽│                                  │
│    │          │藥罪              │                                  │
│    ├─────┼─────────┤                                  │
│    │一      │刑法第339 條第1 項│                                  │
│    │          │詐欺取財罪、藥事法│                                  │
│    │          │第83條第1 項販賣偽│                                  │
│    │          │藥罪              │                                  │
│    ├─────┼─────────┤                                  │
│    │一      │刑法第339 條第1 項│                                  │
│    │          │詐欺取財罪、藥事法│                                  │
│    │          │第83條第1 項販賣偽│                                  │
│    │          │藥罪              │                                  │
│    ├─────┼─────────┤                                  │
│    │一      │刑法第339 條第1 項│                                  │
│    │          │詐欺取財罪、藥事法│                                  │
│    │          │第83條第1 項販賣偽│                                  │
│    │          │藥罪              │                                  │
│    ├─────┼─────────┤                                  │
│    │一      │刑法第339 條第1 項│                                  │
│    │          │詐欺取財罪、藥事法│                                  │
│    │          │第83條第1 項販賣偽│                                  │
│    │          │藥罪              │                                  │
│    ├─────┼─────────┤                                  │
│    │一      │刑法第339 條第3 項│                                  │
│    │          │、第1 項詐欺取財未│                                  │
│    │          │遂罪、藥事法第83條│                                  │
│    │          │第4 項、第1 項販賣│                                  │
│    │          │偽藥未遂罪        │                                  │
│    ├─────┼─────────┤                                  │
│    │一      │刑法第339 條第1 項│                                  │
│    │          │詐欺取財罪、藥事法│                                  │
│    │          │第83條第1 項販賣偽│                                  │
│    │          │藥罪              │                                  │
│    ├─────┼─────────┤                                  │
│    │一      │刑法第339 條第1 項│                                  │
│    │          │詐欺取財罪、藥事法│                                  │
│    │          │第83條第1 項販賣偽│                                  │
│    │          │藥罪              │                                  │
│    ├─────┼─────────┤                                  │
│    │一      │刑法第339 條第1 項│                                  │
│    │          │詐欺取財罪、藥事法│                                  │
│    │          │第82條第1 項製造偽│                                  │
│    │          │藥罪、藥事法第83條│                                  │
│    │          │第1 項販賣偽藥罪  │                                  │
│    ├─────┼─────────┤                                  │
│    │一      │刑法第339 條第1 項│                                  │
│    │          │詐欺取財罪、藥事法│                                  │
│    │          │第83條第1 項販賣偽│                                  │
│    │          │藥罪              │                                  │
│    ├─────┼─────────┤                                  │
│    │一      │刑法第339 條第1 項│                                  │
│    │          │詐欺取財罪、藥事法│                                  │
│    │          │第82條第1 項製造偽│                                  │
│    │          │藥罪、藥事法第83條│                                  │
│    │          │第1 項販賣偽藥罪  │                                  │
├──┼─────┼─────────┼─────────────────┤
│二  │三        │刑法第339 條第1 項│共同明知為偽藥而販賣，處有期徒刑陸│
│    │          │詐欺取財罪、藥事法│月，減為有期徒刑月，扣案如附表│
│    │          │第83條第1 項販賣偽│編號一、十八之二、十八之三、十八之│
│    │          │藥罪              │四、十八之六、十八之八、十八之九、│
│    │          │                  │十九、二三、二四、四八、四九、五十│
│    │          │                  │、五三、七一、七三、七九所示之物，│
│    │          │                  │均沒收。                          │
├──┼─────┼─────────┼─────────────────┤
│三  │四        │刑法第339 條第1 項│共同明知為偽藥而販賣，處有期徒刑肆│
│    │          │詐欺取財罪、藥事法│月，減為有期徒刑貳月，扣案如附表│
│    │          │第83條第1 項販賣偽│編號一、十八之二、十八之三、十八之│
│    │          │藥罪              │四、十八之六、十八之八、十八之九、│
│    │          │                  │十九、二三、二四、四八、四九、五十│
│    │          │                  │、五三所示之物，均沒收。          │
├──┼─────┼─────────┼─────────────────┤
│四  │五        │刑法第339 條第1 項│共同明知為偽藥而販賣，處有期徒刑肆│
│    │          │詐欺取財罪、藥事法│月，減為有期徒刑貳月，扣案如附表│
│    │          │第83條第1 項販賣偽│編號一、十八之二、十八之三、十八之│
│    │          │藥罪              │四、十八之六、十八之八、十八之九、│
│    │          │                  │十九、二六、二五、二八、四八、四九│
│    │          │                  │、五十、五三、七一、七三、七九、九│
│    │          │                  │一、九三、九四、九六、九八所示之物│
│    │          │                  │，均沒收。                        │
├──┼─────┼─────────┼─────────────────┤
│五  │六        │刑法第339 條第3 項│共同明知為偽藥而販賣，未遂，處有期│
│    │          │、第1 項詐欺取財未│徒刑肆月，減為有期徒刑貳月，扣案如│
│    │          │遂罪、藥事法第83條│附表編號一、十八之二、十八之三、│
│    │          │第4 項、第1 項販賣│十八之四、十八之六、十八之八、十八│
│    │          │偽藥罪            │之九、十九、二三、二四、二八、四三│
│    │          │                  │、四四、四五、四六、四七、四八、四│
│    │          │                  │九、五十、五三、六十之二、六一所示│
│    │          │                  │之物，均沒收。                    │
├──┼─────┼─────────┼─────────────────┤
│六  │七        │刑法第339 條第1 項│共同明知為偽藥而販賣，處有期徒刑肆│
│    │          │詐欺取財罪、藥事法│月，減為有期徒刑貳月，扣案如附表│
│    │          │第83條第1 項販賣偽│編號一、十八之二、十八之三、十八之│
│    │          │藥罪              │四、十八之六、十八之八、十八之九、│
│    │          │                  │十九、二三、二四、二八、四八、四九│
│    │          │                  │、五十、七一、七三、七九所示之物，│
│    │          │                  │均沒收。                          │
├──┼─────┼─────────┼─────────────────┤
│七  │八        │刑法第339 條第1 項│共同製造偽藥，處有期徒刑拾月，減為│
│    │          │詐欺取財罪、藥事法│有期徒刑伍月。扣案如附表編號一、│
│    │          │第82條第1 項製造偽│十八之一、十八之三、十八之四、十八│
│    │          │藥罪、藥事法第83條│之六、十八之八、十八之九、十九、二│
│    │          │第1 項販賣偽藥罪  │五、二六、二八、二九之一、二九之二│
│    │          │                  │、三九、四八、四九、五十、五三、九│
│    │          │                  │十、九一、九二、九三、九四、九六、│
│    │          │                  │九八所示之物，均沒收。            │
├──┼─────┼─────────┼─────────────────┤
│八  │九        │刑法第339 條第1 項│共同明知為偽藥而販賣，處有期徒刑陸│
│    │          │詐欺取財罪、藥事法│月，減為有期徒刑月，扣案如附表│
│    │          │第83條第1 項販賣偽│編號一、十八之一、十八之三、十八之│
│    │          │藥罪              │四、十八之六、十八之八、十八之九、│
│    │          │                  │十九、二三、二四、四八、四九、五十│
│    │          │                  │、七一、七三、七九所示之物，均沒收│
│    │          │                  │。                                │
├──┼─────┼─────────┼─────────────────┤
│九  │十        │刑法第339 條第1 項│共同明知為偽藥而販賣，處有期徒刑肆│
│    │          │詐欺取財罪、藥事法│月，減為有期徒刑貳月，扣案如附表│
│    │          │第83條第1 項販賣偽│編號一、十八之一、十八之三、十八之│
│    │          │藥罪              │四、十八之六、十八之八、十八之九、│
│    │          │                  │十九、二三、二四、三九、四八、四九│
│    │          │                  │、五十、七一、七三、七九所示之物，│
│    │          │                  │均沒收。                          │
├──┼─────┼─────────┼─────────────────┤
│十  │十一        │刑法第339 條第1 項│共同明知為偽藥而販賣，處有期徒刑肆│
│    │          │詐欺取財罪、藥事法│月，減為有期徒刑貳月，扣案如附表│
│    │          │第83條第1 項販賣偽│編號一、十八之一、十八之三、十八之│
│    │          │藥罪              │四、十八之六、十八之八、十八之九、│
│    │          │                  │十九、二三、二四、三九、四八、四九│
│    │          │                  │、五十所示之物，均沒收。          │
├──┼─────┼─────────┼─────────────────┤
│十一│十二        │刑法第339 條第3 項│共同明知為偽藥而販賣，未遂，處有期│
│    │          │、第1 項詐欺取財未│徒刑肆月，減為有期徒刑貳月，扣案如│
│    │          │遂罪、藥事法第83條│附表編號一、十八之一、十八之三、│
│    │          │第4 項、第1 項販賣│十八之四、十八之六、十八之八、十八│
│    │          │偽藥未遂罪        │之九、十九、二三、二四、三九、四八│
│    │          │                  │、四九、五十所示之物，均沒收。    │
├──┼─────┼─────────┼─────────────────┤
│十二│十三        │刑法第339 條第1 項│共同明知為偽藥而販賣，處有期徒刑陸│
│    │          │詐欺取財罪、藥事法│月，減為有期徒刑月，扣案如附表│
│    │          │第83條第1 項販賣偽│編號一、十八之一、十八之三、十八之│
│    │          │藥罪              │四、十八之六、十八之八、十八之九、│
│    │          │                  │十九、二三、二四、四八、四九、五十│
│    │          │                  │、五三所示之物，均沒收。          │
├──┼─────┼─────────┼─────────────────┤
│十三│十四        │刑法第339 條第1 項│共同製造偽藥，處有期徒刑捌月，減為│
│    │          │詐欺取財罪、藥事法│有期徒刑肆月。扣案如附表編號一、│
│    │          │第82條第1 項製造偽│十八之一、十八之三、十八之四、十八│
│    │          │藥罪、藥事法第83條│之六、十八之八、十八之九、十九、二│
│    │          │第1 項販賣偽藥罪  │五、二六、二八、二九之一、二九之二│
│    │          │                  │、三九、四八、四九、五十、七一、七│
│    │          │                  │三、七九、九十、九一、九二、九三、│
│    │          │                  │九四、九六、九八所示之物，均沒收。│
├──┼─────┼─────────┼─────────────────┤
│十四│十五        │刑法第339 條第1 項│共同明知為偽藥而販賣，處有期徒刑肆│
│    │          │詐欺取財罪、藥事法│月，減為有期徒刑貳月，扣案如附表│
│    │          │第83條第1 項販賣偽│編號一、十八之一、十八之三、十八之│
│    │          │藥罪              │四、十八之六、十八之八、十八之九、│
│    │          │                  │十九、二三、二四、三九、四八、四九│
│    │          │                  │、五十、八八所示之物，均沒收。    │
├──┼─────┼─────────┼─────────────────┤
│十五│十六        │刑法第339 條第1 項│共同明知為偽藥而販賣，處有期徒刑肆│
│    │          │詐欺取財罪、藥事法│月，減為有期徒刑貳月，扣案如附表│
│    │          │第83條第1 項販賣偽│編號一、十八之一、十八之三、十八之│
│    │          │藥罪              │四、十八之六、十八之八、十八之九、│
│    │          │                  │十九、二三、二四、三九、四八、四九│
│    │          │                  │、五十、七一、七三、七九所示之物，│
│    │          │                  │均沒收。                          │
├──┼─────┼─────────┼─────────────────┤
│十六│十七        │刑法第339 條第1 項│共同明知為偽藥而販賣，處有期徒刑肆│
│    │          │詐欺取財罪、藥事法│月，減為有期徒刑貳月，扣案如附表│
│    │          │第83條第1 項販賣偽│編號一、十八之一、十八之三、十八之│
│    │          │藥罪              │四、十八之六、十八之八、十八之九、│
│    │          │                  │十九、二三、二四、三九、四八、四九│
│    │          │                  │、五十、七一、七三、七九、一○○所│
│    │          │                  │示之物，均沒收。                  │
├──┼─────┼─────────┼─────────────────┤
│十七│十八        │刑法第339 條第3 項│共同明知為偽藥而販賣，未遂，處有期│
│    │          │第1 項詐欺取財未遂│徒刑肆月，減為有期徒刑貳月，扣案如│
│    │          │罪、藥事法第83條第│附表編號一、十八之一、十八之三、│
│    │          │4 項、第1 項販賣偽│十八之四、十八之六、十八之八、十八│
│    │          │藥未遂罪          │之九、十九、二三、二四、四八、四九│
│    │          │                  │、五十、八九所示之物，均沒收。    │
├──┼─────┼─────────┼─────────────────┤
│十八│十九        │刑法第339 條第1 項│共同明知為偽藥而販賣，處有期徒刑肆│
│    │          │詐欺取財罪、藥事法│月，減為有期徒刑貳月，扣案如附表│
│    │          │第83條第1 項販賣偽│編號一、十八之一、十八之三、十八之│
│    │          │藥罪              │四、十八之六、十八之八、十八之九、│
│    │          │                  │十九、三九、四三、四八、四九、五十│
│    │          │                  │、七一、七三所示之物，均沒收。    │
├──┼─────┼─────────┼─────────────────┤
│十九│二十        │刑法第339 條第1 項│共同製造偽藥，處有期徒刑拾月，減為│
│    │          │詐欺取財罪、藥事法│有期徒刑伍月。扣案如附表編號一、│
│    │          │第82條第1 項製造偽│十八之一、十八之三、十八之四、十八│
│    │          │藥罪、藥事法第83條│之六、十八之八、十八之九、十九、二│
│    │          │第1 項販賣偽藥罪  │五、二六、二八、二九之一、二九之二│
│    │          │                  │、三十二之一、三十二之二、三九、四│
│    │          │                  │八、四九、五十、五一、五二、八九、│
│    │          │                  │九十、九一、九二、九三、九四、九六│
│    │          │                  │、九八所示之物，均沒收。          │
├──┼─────┼─────────┼─────────────────┤
│二十│        │刑法第339 條第1 項│共同製造偽藥，處有期徒刑拾月，減為│
│    │          │詐欺取財罪、藥事法│有期徒刑伍月。扣案如附表編號一、│
│    │          │第82條第1 項製造偽│十八之一、十八之三、十八之四、十八│
│    │          │藥罪、藥事法第83條│之六、十八之八、十八之九、十九、二│
│    │          │第1 項販賣偽藥罪  │五、二六、二八、二九之一、二九之二│
│    │          │                  │、三九、四八、四九、五十、五三、八│
│    │          │                  │九、九十、九一、九二、九三、九四、│
│    │          │                  │九六、九八、一○○所示之物，均沒收│
│    │          │                  │。                                │
├──┼─────┼─────────┼─────────────────┤
│二一│        │刑法第339 條第1 項│共同明知為偽藥而販賣，處有期徒刑肆│
│    │          │詐欺取財罪、藥事法│月，減為有期徒刑貳月，扣案如附表│
│    │          │第83條第1 項販賣偽│編號一、十八之一、十八之三、十八之│
│    │          │藥罪              │四、十八之六、十八之八、十八之九、│
│    │          │                  │十九、二三、二四、三九、四八、四九│
│    │          │                  │、五十、七一、七三、七九、一○○所│
│    │          │                  │示之物，均沒收。                  │
├──┼─────┼─────────┼─────────────────┤
│二二│        │刑法第339 條第1 項│共同明知為偽藥而販賣，處有期徒刑肆│
│    │          │詐欺取財罪、藥事法│月，減為有期徒刑貳月，扣案如附表│
│    │          │第83條第1 項販賣偽│編號一、十八之一、十八之三、十八之│
│    │          │藥罪              │四、十八之六、十八之八、十八之九、│
│    │          │                  │十九、二三、二四、三九、四八、四九│
│    │          │                  │、五十、七一、七三、七九、一○○所│
│    │          │                  │示之物，均沒收。                  │
├──┼─────┼─────────┼─────────────────┤
│二三│        │刑法第339 條第1 項│共同製造偽藥，處有期徒刑捌月，減為│
│    │          │詐欺取財罪、藥事法│有期徒刑肆月。扣案如附表編號一、│
│    │          │第82條第1 項製造偽│十八之一、十八之三、十八之四、十八│
│    │          │藥罪、藥事法第83條│之六、十八之八、十八之九、十九、二│
│    │          │第1 項販賣偽藥罪  │五、二六、二八、二九之一、二九之二│
│    │          │                  │、三九、四八、四九、五十、八九、九│
│    │          │                  │十、九一、九二、九三、九四、九六、│
│    │          │                  │九八所示之物，均沒收。            │
├──┼─────┼─────────┼─────────────────┤
│二四│        │刑法第339 條第1 項│共同明知為偽藥而販賣，處有期徒刑肆│
│    │          │詐欺取財罪、藥事法│月，減為有期徒刑貳月，扣案如附表│
│    │          │第83條第1 項販賣偽│編號一、十八之一、十八之三、十八之│
│    │          │藥罪              │四、十八之六、十八之八、十八之九、│
│    │          │                  │十九、二三、二四、四八、四九、五十│
│    │          │                  │、五三、五六所示之物，均沒收。    │
├──┼─────┼─────────┼─────────────────┤
│二五│        │刑法第339 條第1 項│共同明知為偽藥而販賣，處有期徒刑陸│
│    │          │詐欺取財罪、藥事法│月，減為有期徒刑月，扣案如附表│
│    │          │第83條第1 項販賣偽│編號一、十八之一、十八之三、十八之│
│    │          │藥罪              │四、十八之六、十八之八、十八之九、│
│    │          │                  │十九、二三、二四、三九、四八、四九│
│    │          │                  │、五十、八八所示之物，均沒收。    │
├──┼─────┼─────────┼─────────────────┤
│二六│        │刑法第339 條第1 項│共同明知為偽藥而販賣，處有期徒刑肆│
│    │          │詐欺取財罪、藥事法│月，減為有期徒刑貳月，扣案如附表│
│    │          │第83條第1 項販賣偽│編號一、十八之一、十八之三、十八之│
│    │          │藥罪              │四、十八之六、十八之八、十八之九、│
│    │          │                  │十九、二三、二四、三二之一、三二之│
│    │          │                  │二、四八、四九、五十、五一、五二所│
│    │          │                  │示之物，均沒收。                  │
├──┼─────┼─────────┼─────────────────┤
│二七│        │刑法第339 條第1 項│共同明知為偽藥而販賣，處有期徒刑肆│
│    │          │詐欺取財罪、藥事法│月，減為有期徒刑貳月，扣案如附表│
│    │          │第83條第1 項販賣偽│編號一、十八之一、十八之三、十八之│
│    │          │藥罪              │四、十八之六、十八之八、十八之九、│
│    │          │                  │十九、二三、二四、二八、四八、四九│
│    │          │                  │、五十所示之物，均沒收。          │
├──┼─────┼─────────┼─────────────────┤
│二八│        │刑法第339 條第1 項│共同製造偽藥，處有期徒刑捌月，減為│
│    │          │詐欺取財罪、藥事法│有期徒刑肆月。扣案如附表編號一、│
│    │          │第82條第1 項製造偽│十八之一、十八之三、十八之四、十八│
│    │          │藥罪、藥事法第83條│之六、十八之八、十八之九、十九、二│
│    │          │第1 項販賣偽藥罪  │五、二六、二八、二九之一、二九之二│
│    │          │                  │、三九、四八、四九、五十、五三、五│
│    │          │                  │四、八九、九十、九一、九二、九三、│
│    │          │                  │九四、九六、九八所示之物，均沒收。│
├──┼─────┼─────────┼─────────────────┤
│二九│        │刑法第339 條第1 項│共同明知為偽藥而販賣，處有期徒刑肆│
│    │          │詐欺取財罪、藥事法│月，減為有期徒刑貳月，扣案如附表│
│    │          │第83條第1 項販賣偽│編號一、十八之一、十八之三、十八之│
│    │          │藥罪              │四、十八之六、十八之八、十八之九、│
│    │          │                  │十九、二五、二六、四八、四九、五十│
│    │          │                  │、九一、九二、九三、九四、九六、九│
│    │          │                  │八、六十之二、六一、八八、八九所示│
│    │          │                  │之物，均沒收。                    │
├──┼─────┼─────────┼─────────────────┤
│三十│        │刑法第339 條第1 項│共同製造偽藥，處有期徒刑捌月，減為│
│    │          │詐欺取財罪、藥事法│有期肆月。扣案如附表編號一、十八│
│    │          │第82條第1 項製造偽│之一、十八之三、十八之四、十八之六│
│    │          │藥罪、藥事法第83條│、十八之八、十八之九、十九、二三、│
│    │          │第1 項販賣偽藥罪  │二四、二八、二九之一、二九之二、三│
│    │          │                  │九、四八、四九、五十、七一、七三、│
│    │          │                  │七九、九十、九一、九二、一○○所示│
│    │          │                  │之物，均沒收。                    │
├──┼─────┼─────────┼─────────────────┤
│三一│        │刑法第339 條第1 項│共同明知為偽藥而販賣，處有期徒刑肆│
│    │          │詐欺取財罪、藥事法│月，減為有期徒刑貳月，扣案如附表│
│    │          │第83條第1 項販賣偽│編號一、十八之一、十八之三、十八之│
│    │          │藥罪              │四、十八之六、十八之八、十八之九、│
│    │          │                  │十九、二三、二四、四八、四九、五十│
│    │          │                  │、八八所示之物，均沒收。          │
├──┼─────┼─────────┼─────────────────┤
│三二│        │刑法第339 條第1 項│共同明知為偽藥而販賣，處有期徒刑捌│
│    │          │詐欺取財罪、藥事法│月，減為有期徒刑肆月，扣案如附表│
│    │          │第83條第1 項販賣偽│編號一、十八之一、十八之三、十八之│
│    │          │藥罪              │四、十八之六、十八之八、十八之九、│
│    │          │                  │十九、二三、二四、四八、四九、五十│
│    │          │                  │、七一、七三、七九、一○○所示之物│
│    │          │                  │，均沒收。                        │
└──┴─────┴─────────┴─────────────────┘
┌────────────────────────────────────┐
│附表壹(二)：被告Ｘ○○部分                                                │
├──┬─────┬─────────┬─────────────────┤
│編號│ 犯罪事實 │所犯罪名          │ 宣告罪名及刑之內容               │
├──┼─────┼─────────┼─────────────────┤
│一  │一(三)      │刑法第339 條第1 項│共同連續製造偽藥，處有期徒刑壹年貳│
│    │          │詐欺取財罪、藥事法│月，減為有期徒刑柒月。扣案如附表│
│    │          │第83條第1 項販賣偽│編號一、十八之一、十八之三、十八之│
│    │          │藥罪              │四、十八之六、十八之八、十八之九、│
├──┼─────┼─────────┤十九、二三至二六、二八、二九之一、│
│二  │一(十四)      │刑法第339 條第1 項│二九之二、三九、四三、四四、四七、│
│    │          │詐欺取財罪、藥事法│四八、四九、五十、五三、七一、七三│
│    │          │第82條第1 項製造偽│、七九、八九、九十、九一、九二、九│
│    │          │藥罪、藥事法第83條│三、九四、九六、九八、附表肆編號三│
│    │          │第1 項販賣偽藥罪  │一所示之物，均沒收。              │
├──┼─────┼─────────┤                                  │
│三  │一(十五)      │刑法第339 條第1 項│                                  │
│    │          │詐欺取財罪、藥事法│                                  │
│    │          │第83條第1 項販賣偽│                                  │
│    │          │藥罪              │                                  │
├──┼─────┼─────────┤                                  │
│四  │一(十六)      │刑法第339 條第1 項│                                  │
│    │          │詐欺取財罪、藥事法│                                  │
│    │          │第83條第1 項販賣偽│                                  │
│    │          │藥罪              │                                  │
├──┼─────┼─────────┤                                  │
│五  │一(十八)      │刑法第339 條第1 項│                                  │
│    │          │詐欺取財罪、藥事法│                                  │
│    │          │第82條第1 項製造偽│                                  │
│    │          │藥罪、藥事法第83條│                                  │
│    │          │第1 項販賣偽藥罪  │                                  │
├──┼─────┼─────────┤                                  │
│六  │一(二十)      │刑法第339 條第1 項│                                  │
│    │          │詐欺取財罪、藥事法│                                  │
│    │          │第82條第1 項製造偽│                                  │
│    │          │藥罪、藥事法第83條│                                  │
│    │          │第1 項販賣偽藥罪  │                                  │
├──┼─────┼─────────┤                                  │
│七  │一      │刑法第339 條第1 項│                                  │
│    │          │詐欺取財罪、藥事法│                                  │
│    │          │第83條第1 項販賣偽│                                  │
│    │          │藥罪              │                                  │
├──┼─────┼─────────┤                                  │
│八  │一      │刑法第339 條第1 項│                                  │
│    │          │詐欺取財罪、藥事法│                                  │
│    │          │第83條第1 項販賣偽│                                  │
│    │          │藥罪              │                                  │
├──┼─────┼─────────┼─────────────────┤
│九  │八        │刑法第339 條第1 項│共同製造偽藥，處有期徒刑拾月，減為│
│    │          │詐欺取財罪、藥事法│有期徒刑伍月。扣案如附表編號一、│
│    │          │第82條第1 項製造偽│十八之一、十八之三、十八之四、十八│
│    │          │藥罪、藥事法第83條│之六、十八之八、十八之九、十九、二│
│    │          │第1 項販賣偽藥罪  │五、二六、二八、二九之一、二九之二│
│    │          │                  │、三九、四八、四九、五十、五三、九│
│    │          │                  │十、九一、九二、九三、九四、九六、│
│    │          │                  │九八所示之物，均沒收。            │
├──┼─────┼─────────┼─────────────────┤
│十  │十三        │刑法第339 條第1 項│共同明知為偽藥而販賣，處有期徒刑陸│
│    │          │詐欺取財罪、藥事法│月，減為有期徒刑月，扣案如附表│
│    │          │第83條第1 項販賣偽│編號一、十八之一、十八之三、十八之│
│    │          │藥罪              │四、十八之六、十八之八、十八之九、│
│    │          │                  │十九、二三、二四、四八、四九、五十│
│    │          │                  │、五三所示之物，均沒收。          │
├──┼─────┼─────────┼─────────────────┤
│十一│十七        │刑法第339 條第1 項│共同明知為偽藥而販賣，處有期徒刑肆│
│    │          │詐欺取財罪、藥事法│月，減為有期徒刑貳月，扣案如附表│
│    │          │第83條第1 項販賣偽│編號一、十八之一、十八之三、十八之│
│    │          │藥罪              │四、十八之六、十八之八、十八之九、│
│    │          │                  │十九、二三、二四、四八、四九、五十│
│    │          │                  │、七一、七三、一○○所示之物，均沒│
│    │          │                  │收。                              │
├──┼─────┼─────────┼─────────────────┤
│十二│        │刑法第339 條第1 項│共同製造偽藥，處有期徒刑捌月，減為│
│    │          │詐欺取財罪、藥事法│有期肆月。扣案如附表編號一、十八│
│    │          │第82條第1 項製造偽│之一、十八之三、十八之四、十八之六│
│    │          │藥罪、藥事法第83條│、十八之八、十八之九、十九、二三、│
│    │          │第1 項販賣偽藥罪  │二四、二八、二九之一、二九之二、三│
│    │          │                  │九、四八、四九、五十、七一、七三、│
│    │          │                  │七九、九十、九一、九二、一○○所示│
│    │          │                  │之物，均沒收。                    │
└──┴─────┴─────────┴─────────────────┘
┌────────────────────────────────────┐
│附表壹(三)：被告Ｄ○○部分                                                │
├──┬─────┬─────────┬─────────────────┤
│編號│ 犯罪事實 │所犯罪名          │ 宣告罪名及刑之內容               │
├──┼─────┼─────────┼─────────────────┤
│一  │一(六)      │刑法第339 條第1 項│共同連續製造偽藥，累犯，處有期徒刑│
│    │          │詐欺取財罪、藥事法│壹年，減為有期徒刑陸月。扣案如附表│
│    │          │第83條第1 項販賣偽│編號一、十八之一、十八之三、十八│
│    │          │藥罪              │之四、十八之六、十八之八、十八之九│
├──┼─────┼─────────┤、十九、二三至二六、二八、二九之一│
│二  │一(十四)      │刑法第339 條第1 項│、二九之二、三九、四三、四四、四八│
│    │          │詐欺取財罪、藥事法│、四九、五十、五三、七一、七三、八│
│    │          │第82條第1 項製造偽│九、九十、九一、九二、九三、九四、│
│    │          │藥罪、藥事法第83條│九六、九八所示之物，均沒收。      │
│    │          │第1 項販賣偽藥罪  │                                  │
├──┼─────┼─────────┤                                  │
│三  │一(十五)      │刑法第339 條第1 項│                                  │
│    │          │詐欺取財罪、藥事法│                                  │
│    │          │第83條第1 項販賣偽│                                  │
│    │          │藥罪              │                                  │
├──┼─────┼─────────┤                                  │
│四  │一(十六)      │刑法第339 條第1 項│                                  │
│    │          │詐欺取財罪、藥事法│                                  │
│    │          │第83條第1 項販賣偽│                                  │
│    │          │藥罪              │                                  │
├──┼─────┼─────────┤                                  │
│五  │一      │刑法第339 條第1 項│                                  │
│    │          │詐欺取財罪、藥事法│                                  │
│    │          │第83條第1 項販賣偽│                                  │
│    │          │藥罪              │                                  │
├──┼─────┼─────────┤                                  │
│六  │一      │刑法第339 條第1 項│                                  │
│    │          │詐欺取財罪、藥事法│                                  │
│    │          │第82條第1 項製造偽│                                  │
│    │          │藥罪、藥事法第83條│                                  │
│    │          │第1 項販賣偽藥罪  │                                  │
├──┼─────┼─────────┼─────────────────┤
│七  │三        │刑法第339 條第1 項│共同明知為偽藥而販賣，累犯，處有期│
│    │          │詐欺取財罪、藥事法│徒刑陸月，減為有期徒刑月，扣案如│
│    │          │第83條第1 項販賣偽│附表編號一、十八之二、十八之三、│
│    │          │藥罪              │十八之四、十八之六、十八之八、十八│
│    │          │                  │之九、十九、二三、二四、四八、四九│
│    │          │                  │、五十、五三、七一、七三、七九所示│
│    │          │                  │之物，均沒收。                    │
├──┼─────┼─────────┼─────────────────┤
│八  │四        │刑法第339 條第1 項│共同明知為偽藥而販賣，累犯，處有期│
│    │          │詐欺取財罪、藥事法│徒刑肆月，減為有期徒刑貳月，扣案如│
│    │          │第83條第1 項販賣偽│附表編號一、十八之二、十八之三、│
│    │          │藥罪              │十八之四、十八之六、十八之八、十八│
│    │          │                  │之九、十九、二三、二四、四八、四九│
│    │          │                  │、五十、五三所示之物，均沒收。    │
├──┼─────┼─────────┼─────────────────┤
│九  │五        │刑法第339 條第1 項│共同明知為偽藥而販賣，累犯，處有期│
│    │          │詐欺取財罪、藥事法│徒刑肆月，減為有期徒刑貳月，扣案如│
│    │          │第83條第1 項販賣偽│附表編號，扣案如附表編號一、十│
│    │          │藥罪              │八之二、十八之三、十八之四、十八之│
│    │          │                  │六、十八之八、十八之九、十九、二六│
│    │          │                  │、二五、二八、四八、四九、五十、五│
│    │          │                  │三、七一、七三、七九、九一、九三、│
│    │          │                  │九四、九六、九八所示之物，均沒收。│
├──┼─────┼─────────┼─────────────────┤
│十  │六        │刑法第339 條第3 項│共同明知為偽藥而販賣，未遂，累犯，│
│    │          │、第1 項詐欺取財未│處有期徒刑肆月，減為有期徒刑貳月，│
│    │          │遂罪、藥事法第83條│扣案如附表編號一、十八之二、十八│
│    │          │第4 項、第1 項販賣│之三、十八之四、十八之六、十八之八│
│    │          │偽藥未遂罪        │、十八之九、十九、二四、二八、四三│
│    │          │                  │、四四、四五、四六、四七、四八、四│
│    │          │                  │九、五十、五三、六十之二、六一所示│
│    │          │                  │之物，均沒收。                    │
├──┼─────┼─────────┼─────────────────┤
│十一│八        │刑法第339 條第1 項│共同製造偽藥，累犯，處有期徒刑拾月│
│    │          │詐欺取財罪、藥事法│，減為有期徒刑伍月。扣案如附表編│
│    │          │第82條第1 項製造偽│號一、十八之一、十八之三、十八之四│
│    │          │藥罪、藥事法第83條│、十八之六、十八之八、十八之九、十│
│    │          │第1 項販賣偽藥罪  │九、二五、二六、二八、二九之一、二│
│    │          │                  │九之二、三九、四八、四九、五十、五│
│    │          │                  │三、九十、九一、九二、九三、九四、│
│    │          │                  │九六、九八所示之物，均沒收。      │
├──┼─────┼─────────┼─────────────────┤
│十二│十三        │刑法第339 條第1 項│共同明知為偽藥而販賣，累犯，處有期│
│    │          │詐欺取財罪、藥事法│徒刑陸月，減為有期徒刑月，扣案如│
│    │          │第83條第1 項販賣偽│附表編號一、十八之一、十八之三、│
│    │          │藥罪              │十八之四、十八之六、十八之八、十八│
│    │          │                  │之九、十九、二三、二四、四八、四九│
│    │          │                  │、五十、五三所示之物，均沒收。    │
├──┼─────┼─────────┼─────────────────┤
│十三│        │刑法第339 條第1 項│共同製造偽藥，處有期徒刑拾月，減為│
│    │          │詐欺取財罪、藥事法│有期徒刑伍月。扣案如附表編號一、│
│    │          │第82條第1 項製造偽│十八之一、十八之三、十八之四、十八│
│    │          │藥罪、藥事法第83條│之六、十八之八、十八之九、十九、二│
│    │          │第1 項販賣偽藥罪  │五、二六、二八、二九之一、二九之二│
│    │          │                  │、四八、四九、五十、五三、九十、九│
│    │          │                  │一、九二、九三、九四、九六、九八、│
│    │          │                  │一○○所示之物，均沒收。          │
├──┼─────┼─────────┼─────────────────┤
│十四│        │刑法第339 條第1 項│共同明知為偽藥而販賣，處有期徒刑肆│
│    │          │詐欺取財罪、藥事法│月，減為有期徒刑貳月，扣案如附表│
│    │          │第83條第1 項販賣偽│編號一、十八之一、十八之三、十八之│
│    │          │藥罪              │四、十八之六、十八之八、十八之九、│
│    │          │                  │十九、二三、二四、四八、四九、五十│
│    │          │                  │、五三、五六所示之物，均沒收。    │
├──┼─────┼─────────┼─────────────────┤
│十五│        │刑法第339 條第1 項│共同製造偽藥，處有期徒刑捌月，減為│
│    │          │詐欺取財罪、藥事法│有期徒刑肆月。扣案如附表編號一、│
│    │          │第82條第1 項製造偽│十八之一、十八之三、十八之四、十八│
│    │          │藥罪、藥事法第83條│之六、十八之八、十八之九、十九、二│
│    │          │第1 項販賣偽藥罪  │五、二六、二八、二九之一、二九之二│
│    │          │                  │、三九、四八、四九、五十、五三、五│
│    │          │                  │四、九十、九一、九二、九三、九四、│
│    │          │                  │九六、九八所示之物，均沒收。      │
└──┴─────┴─────────┴─────────────────┘
┌────────────────────────────────────┐
│附表壹(四)：被告寅○○部分                                                │
├──┬─────┬─────────┬─────────────────┤
│編號│ 犯罪事實 │所犯罪名          │ 宣告罪名及刑之內容               │
├──┼─────┼─────────┼─────────────────┤
│一  │二        │刑法第339 條第1 項│共同明知為偽藥而販賣，處有期徒刑陸│
│    │          │詐欺取財罪、藥事法│月，減為有期徒刑月，扣案如附表│
│    │          │第83條第1 項販賣偽│編號六十之二、六十一、一○三所示之│
│    │          │藥罪              │物，均沒收。                      │
└──┴─────┴─────────┴─────────────────┘
┌────────────────────────────────────┐
│附表壹(五)：被告ｇ○○部分                                                │
├──┬─────┬─────────┬─────────────────┤
│編號│ 犯罪事實 │所犯罪名          │ 宣告罪名及刑之內容               │
├──┼─────┼─────────┼─────────────────┤
│一  │二        │刑法第339 條第1 項│共同明知為偽藥而販賣，處有期徒刑肆│
│    │          │詐欺取財罪、藥事法│月，減為有期徒刑貳月，扣案如附表│
│    │          │第83條第1 項販賣偽│編號六十之二、六十一、一○三所示之│
│    │          │藥罪              │物，均沒收。                      │
├──┼─────┼─────────┼─────────────────┤
│二  │六        │刑法第339 條第3 項│共同明知為偽藥而販賣，未遂，處有期│
│    │          │、第1 項詐欺取財未│徒刑肆月，減為有期徒刑貳月，扣案如│
│    │          │遂罪、藥事法第83條│附表編號一、十八之二、十八之三、│
│    │          │第4 項、第1 項販賣│十八之四、十八之六、十八之八、十八│
│    │          │偽藥未遂罪        │之九、十九、二三、二四、二八、四三│
│    │          │                  │、四四、四五、四六、四七、四八、四│
│    │          │                  │九、五十、五三、六十之二、六一所示│
│    │          │                  │之物，均沒收。                    │
├──┼─────┼─────────┼─────────────────┤
│三  │        │刑法第339 條第1 項│共同明知為偽藥而販賣，處有期徒刑肆│
│    │          │詐欺取財罪、藥事法│月，減為有期徒刑貳月，扣案如附表│
│    │          │第83條第1 項販賣偽│編號一、十八之一、十八之三、十八之│
│    │          │藥罪              │四、十八之六、十八之八、十八之九、│
│    │          │                  │十九、二五、二六、四八、四九、五十│
│    │          │                  │、九一、九二、九三、九四、九六、九│
│    │          │                  │八、六十之二、六一、八八、八九所示│
│    │          │                  │之物，均沒收。                    │
└──┴─────┴─────────┴─────────────────┘
┌────────────────────────────────────┐
│附表壹(六)：被告Ｗ○○部分                                                │
├──┬─────┬─────────┬─────────────────┤
│編號│ 犯罪事實 │所犯罪名          │ 宣告罪名及刑之內容               │
├──┼─────┼─────────┼─────────────────┤
│一  │一      │刑法第339 條第1 項│共同明知為偽藥而販賣，處有期徒刑捌│
│    │          │詐欺取財罪、藥事法│月，減為有期肆月。扣案如附表編號│
│    │          │第83條第1 項販賣偽│一、十八之一、十八之三、十八之四、│
│    │          │藥罪              │十八之六、十八之八、十八之九、十九│
├──┼─────┼─────────┤、二三、二四、四八、四九、五十、五│
│二  │一      │刑法第339 條第1 項│三、七一、七三、七九、所示之物，均│
│    │          │詐欺取財罪、藥事法│沒收。                            │
│    │          │第83條第1 項販賣偽│                                  │
│    │          │藥罪              │                                  │
├──┼─────┼─────────┼─────────────────┤
│三  │三        │刑法第339 條第1 項│共同明知為偽藥而販賣，處有期徒刑陸│
│    │          │詐欺取財罪、藥事法│月，減為有期徒刑月，扣案如附表│
│    │          │第83條第1 項販賣偽│編號一、十八之二、十八之三、十八之│
│    │          │藥罪              │四、十八之六、十八之八、十八之九、│
│    │          │                  │十九、二三、二四、四八、四九、五十│
│    │          │                  │、五三、七一、七三、七九所示之物，│
│    │          │                  │均沒收。                          │
├──┼─────┼─────────┼─────────────────┤
│四  │五        │刑法第339 條第1 項│共同明知為偽藥而販賣，處有期徒刑肆│
│    │          │詐欺取財罪、藥事法│月，減為有期徒刑貳月，扣案如附表│
│    │          │第83條第1 項販賣偽│編號一、十八之二、十八之三、十八之│
│    │          │藥罪              │四、十八之六、十八之八、十八之九、│
│    │          │                  │十九、二六、二五、二八、四八、四九│
│    │          │                  │、五十、五三、七一、七三、七九、九│
│    │          │                  │一、九三、九四、九六、九八所示之物│
│    │          │                  │，均沒收。                        │
├──┼─────┼─────────┼─────────────────┤
│五  │七        │刑法第339 條第1 項│共同明知為偽藥而販賣，處有期徒刑肆│
│    │          │詐欺取財罪、藥事法│月，減為有期徒刑貳月，扣案如附表│
│    │          │第83條第1 項販賣偽│編號一、十八之二、十八之三、十八之│
│    │          │藥罪              │四、十八之六、十八之八、十八之九、│
│    │          │                  │十九、二三、二四、二八、四八、四九│
│    │          │                  │、五十、七一、七三、七九所示之物，│
│    │          │                  │均沒收。                          │
├──┼─────┼─────────┼─────────────────┤
│六  │九        │刑法第339 條第1 項│共同明知為偽藥而販賣，處有期徒刑陸│
│    │          │詐欺取財罪、藥事法│月，減為有期徒刑月，扣案如附表│
│    │          │第83條第1 項販賣偽│編號一、十八之一、十八之三、十八之│
│    │          │藥罪              │四、十八之六、十八之八、十八之九、│
│    │          │                  │十九、二三、二四、四八、四九、五十│
│    │          │                  │、七一、七三、七九所示之物，均沒收│
│    │          │                  │。                                │
├──┼─────┼─────────┼─────────────────┤
│七  │十        │刑法第339 條第1 項│共同明知為偽藥而販賣，處有期徒刑肆│
│    │          │詐欺取財罪、藥事法│月，減為有期徒刑貳月，扣案如附表│
│    │          │第83條第1 項販賣偽│編號一、十八之一、十八之三、十八之│
│    │          │藥罪              │四、十八之六、十八之八、十八之九、│
│    │          │                  │十九、二三、二四、三九、四八、四九│
│    │          │                  │、五十、七一、七三、七九所示之物，│
│    │          │                  │均沒收。                          │
├──┼─────┼─────────┼─────────────────┤
│八  │十四        │刑法第339 條第1 項│共同製造偽藥，處有期徒刑捌月，減為│
│    │          │詐欺取財罪、藥事法│有期徒刑肆月。扣案如附表編號一、│
│    │          │第82條第1 項製造偽│十八之一、十八之三、十八之四、十八│
│    │          │藥罪、藥事法第83條│之六、十八之八、十八之九、十九、二│
│    │          │第1 項販賣偽藥罪  │五、二六、二八、二九之一、二九之二│
│    │          │                  │、三九、四八、四九、五十、七一、七│
│    │          │                  │三、七九、九十、九一、九二、九三、│
│    │          │                  │九四、九六、九八所示之物，均沒收。│
├──┼─────┼─────────┼─────────────────┤
│九  │十六        │刑法第339 條第1 項│共同明知為偽藥而販賣，處有期徒刑肆│
│    │          │詐欺取財罪、藥事法│月，減為有期徒刑貳月，扣案如附表│
│    │          │第83條第1 項販賣偽│編號一、十八之一、十八之三、十八之│
│    │          │藥罪              │四、十八之六、十八之八、十八之九、│
│    │          │                  │十九、二三、二四、三九、四八、四九│
│    │          │                  │、五十、七一、七三、七九所示之物，│
│    │          │                  │均沒收。                          │
├──┼─────┼─────────┼─────────────────┤
│十  │        │刑法第339 條第1 項│共同明知為偽藥而販賣，處有期徒刑肆│
│    │          │詐欺取財罪、藥事法│月，減為有期徒刑貳月，扣案如附表│
│    │          │第83條第1 項販賣偽│編號一、十八之一、十八之三、十八之│
│    │          │藥罪              │四、十八之六、十八之八、十八之九、│
│    │          │                  │十九、二三、二四、三九、四八、四九│
│    │          │                  │、五十、七一、七三、七九、一○○所│
│    │          │                  │示之物，均沒收。                  │
├──┼─────┼─────────┼─────────────────┤
│十一│        │刑法第339 條第1 項│共同明知為偽藥而販賣，處有期徒刑肆│
│    │          │詐欺取財罪、藥事法│月，減為有期徒刑貳月，扣案如附表│
│    │          │第83條第1 項販賣偽│編號一、十八之一、十八之三、十八之│
│    │          │藥罪              │四、十八之六、十八之八、十八之九、│
│    │          │                  │十九、二三、二四、三九、四八、四九│
│    │          │                  │、五十、七一、七三、七九、一○○所│
│    │          │                  │示之物，均沒收。                  │
├──┼─────┼─────────┼─────────────────┤
│十二│        │刑法第339 條第1 項│共同製造偽藥，處有期徒刑捌月，減為│
│    │          │詐欺取財罪、藥事法│有期肆月。扣案如附表編號一、十八│
│    │          │第82條第1 項製造偽│之一、十八之三、十八之四、十八之六│
│    │          │藥罪、藥事法第83條│、十八之八、十八之九、十九、二三、│
│    │          │第1 項販賣偽藥罪  │二四、二八、二九之一、二九之二、三│
│    │          │                  │九、四八、四九、五十、七一、七三、│
│    │          │                  │七九、九十、九一、九二、一○○所示│
│    │          │                  │之物，均沒收。                    │
├──┼─────┼─────────┼─────────────────┤
│十三│        │刑法第339 條第1 項│共同明知為偽藥而販賣，處有期徒刑捌│
│    │          │詐欺取財罪、藥事法│月，減為有期徒刑肆月，扣案如附表│
│    │          │第83條第1 項販賣偽│編號一、十八之一、十八之三、十八之│
│    │          │藥罪              │四、十八之六、十八之八、十八之九、│
│    │          │                  │十九、二三、二四、四八、四九、五十│
│    │          │                  │、七一、七三、七九、一○○所示之物│
│    │          │                  │，均沒收。                        │
└──┴─────┴─────────┴─────────────────┘
┌────────────────────────────────────┐
│附表壹(七)：被告ｑ○○部分                                                │
├──┬─────┬─────────┬─────────────────┤
│編號│ 犯罪事實 │所犯罪名          │ 宣告罪名及刑之內容               │
├──┼─────┼─────────┼─────────────────┤
│一  │一      │刑法第339 條第1 項│共同明知為偽藥而販賣，處有期徒刑肆│
│    │          │詐欺取財罪、藥事法│月，減為有期徒刑貳月。扣案如附表│
│    │          │第83條第1 項販賣偽│編號一、十八之二、十八之三、十八之│
│    │          │藥罪              │四、十八之六、十八之八、十八之九、│
│    │          │                  │十九、二三、二四、四八、四九、五十│
│    │          │                  │、七一、七三、七九所示之物，均沒收│
│    │          │                  │。                                │
├──┼─────┼─────────┼─────────────────┤
│二  │三        │刑法第339 條第1 項│共同明知為偽藥而販賣，處有期徒刑陸│
│    │          │詐欺取財罪、藥事法│月，減為有期徒刑月，扣案如附表│
│    │          │第83條第1 項販賣偽│編號一、十八之二、十八之三、十八之│
│    │          │藥罪              │四、十八之六、十八之八、十八之九、│
│    │          │                  │十九、二三、二四、四八、四九、五十│
│    │          │                  │、五三、七一、七三、七九所示之物，│
│    │          │                  │均沒收。                          │
├──┼─────┼─────────┼─────────────────┤
│三  │五        │刑法第339 條第1 項│共同明知為偽藥而販賣，處有期徒刑肆│
│    │          │詐欺取財罪、藥事法│月，減為有期徒刑貳月，扣案如附表│
│    │          │第83條第1 項販賣偽│編號一、十八之二、十八之三、十八之│
│    │          │藥罪              │四、十八之六、十八之八、十八之九、│
│    │          │                  │十九、二六、二五、二八、四八、四九│
│    │          │                  │、五十、五三、七一、七三、七九、九│
│    │          │                  │一、九三、九四、九六、九八所示之物│
│    │          │                  │，均沒收。                        │
├──┼─────┼─────────┼─────────────────┤
│四  │七        │刑法第339 條第1 項│共同明知為偽藥而販賣，處有期徒刑肆│
│    │          │詐欺取財罪、藥事法│月，減為有期徒刑貳月，扣案如附表│
│    │          │第83條第1 項販賣偽│編號一、十八之二、十八之三、十八之│
│    │          │藥罪              │四、十八之六、十八之八、十八之九、│
│    │          │                  │十九、二三、二四、二八、四八、四九│
│    │          │                  │、五十、七一、七三、七九所示之物，│
│    │          │                  │均沒收。                          │
├──┼─────┼─────────┼─────────────────┤
│五  │九        │刑法第339 條第1 項│共同明知為偽藥而販賣，處有期徒刑陸│
│    │          │詐欺取財罪、藥事法│月，減為有期徒刑月，扣案如附表│
│    │          │第83條第1 項販賣偽│編號一、十八之一、十八之三、十八之│
│    │          │藥罪              │四、十八之六、十八之八、十八之九、│
│    │          │                  │十九、二三、二四、四八、四九、五十│
│    │          │                  │、七一、七三、七九所示之物，均沒收│
│    │          │                  │。                                │
├──┼─────┼─────────┼─────────────────┤
│六  │十        │刑法第339 條第1 項│共同明知為偽藥而販賣，處有期徒刑肆│
│    │          │詐欺取財罪、藥事法│月，減為有期徒刑貳月，扣案如附表│
│    │          │第83條第1 項販賣偽│編號一、十八之一、十八之三、十八之│
│    │          │藥罪              │四、十八之六、十八之八、十八之九、│
│    │          │                  │十九、二三、二四、三九、四八、四九│
│    │          │                  │、五十、七一、七三、七九所示之物，│
│    │          │                  │均沒收。                          │
├──┼─────┼─────────┼─────────────────┤
│七  │十四        │刑法第339 條第1 項│共同製造偽藥，處有期徒刑捌月，減為│
│    │          │詐欺取財罪、藥事法│有期徒刑肆月。扣案如附表編號一、│
│    │          │第82條第1 項製造偽│十八之一、十八之三、十八之四、十八│
│    │          │藥罪、藥事法第83條│之六、十八之八、十八之九、十九、二│
│    │          │第1 項販賣偽藥罪  │五、二六、二八、二九之一、二九之二│
│    │          │                  │、三九、四八、四九、五十、七一、七│
│    │          │                  │三、七九、九十、九一、九二、九三、│
│    │          │                  │九四、九六、九八所示之物，均沒收。│
├──┼─────┼─────────┼─────────────────┤
│八  │十六        │刑法第339 條第1 項│共同明知為偽藥而販賣，處有期徒刑肆│
│    │          │詐欺取財罪、藥事法│月，減為有期徒刑貳月，扣案如附表│
│    │          │第83條第1 項販賣偽│編號一、十八之一、十八之三、十八之│
│    │          │藥罪              │四、十八之六、十八之八、十八之九、│
│    │          │                  │十九、二三、二四、三九、四八、四九│
│    │          │                  │、五十、七一、七三、七九所示之物，│
│    │          │                  │均沒收。                          │
├──┼─────┼─────────┼─────────────────┤
│九  │十七        │刑法第339 條第1 項│共同明知為偽藥而販賣，處有期徒刑肆│
│    │          │詐欺取財罪、藥事法│月，減為有期徒刑貳月，扣案如附表│
│    │          │第83條第1 項販賣偽│編號一、十八之一、十八之三、十八之│
│    │          │藥罪              │四、十八之六、十八之八、十八之九、│
│    │          │                  │十九、二三、二四、三九、四八、四九│
│    │          │                  │、五十、七一、七三、一○○所示之物│
│    │          │                  │，均沒收。                        │
├──┼─────┼─────────┼─────────────────┤
│十  │十九        │刑法第339 條第1 項│共同明知為偽藥而販賣，處有期徒刑肆│
│    │          │詐欺取財罪、藥事法│月，減為有期徒刑貳月，扣案如附表│
│    │          │第83條第1 項販賣偽│編號一、十八之一、十八之三、十八之│
│    │          │藥罪              │四、十八之六、十八之八、十八之九、│
│    │          │                  │十九、二三、三九、四三、四八、四九│
│    │          │                  │、五十、七一、七三所示之物，均沒收│
│    │          │                  │。                                │
├──┼─────┼─────────┼─────────────────┤
│十一│        │刑法第339 條第1 項│共同明知為偽藥而販賣，處有期徒刑肆│
│    │          │詐欺取財罪、藥事法│月，減為有期徒刑貳月，扣案如附表│
│    │          │第83條第1 項販賣偽│編號一、十八之一、十八之三、十八之│
│    │          │藥罪              │四、十八之六、十八之八、十八之九、│
│    │          │                  │十九、二三、二四、三九、四八、四九│
│    │          │                  │、五十、七一、七三、七九、一○○所│
│    │          │                  │示之物，均沒收。                  │
├──┼─────┼─────────┼─────────────────┤
│十二│        │刑法第339 條第1 項│共同明知為偽藥而販賣，處有期徒刑肆│
│    │          │詐欺取財罪、藥事法│月，減為有期徒刑貳月，扣案如附表│
│    │          │第83條第1 項販賣偽│編號一、十八之一、十八之三、十八之│
│    │          │藥罪              │四、十八之六、十八之八、十八之九、│
│    │          │                  │十九、二三、二四、三九、四八、四九│
│    │          │                  │、五十、七一、七三、七九、一○○所│
│    │          │                  │示之物，均沒收。                  │
├──┼─────┼─────────┼─────────────────┤
│十三│        │刑法第339 條第1 項│共同製造偽藥，處有期徒刑捌月，減為│
│    │          │詐欺取財罪、藥事法│有期肆月。扣案如附表編號一、十八│
│    │          │第82條第1 項製造偽│之一、十八之三、十八之四、十八之六│
│    │          │藥罪、藥事法第83條│、十八之八、十八之九、十九、二三、│
│    │          │第1 項販賣偽藥罪  │二四、二八、二九之一、二九之二、三│
│    │          │                  │九、四八、四九、五十、七一、七三、│
│    │          │                  │七九、九十、九一、九二、一○○所示│
│    │          │                  │之物，均沒收。                    │
├──┼─────┼─────────┼─────────────────┤
│十四│        │刑法第339 條第1 項│共同明知為偽藥而販賣，處有期徒刑捌│
│    │          │詐欺取財罪、藥事法│月，減為有期徒刑肆月，扣案如附表│
│    │          │第83條第1 項販賣偽│編號一、十八之一、十八之三、十八之│
│    │          │藥罪              │四、十八之六、十八之八、十八之九、│
│    │          │                  │十九、二三、二四、四八、四九、五十│
│    │          │                  │、七一、七三、七九、一○○所示之物│
│    │          │                  │，均沒收。                        │
└──┴─────┴─────────┴─────────────────┘
┌────────────────────────────────────┐
│附表壹(八)：被告Ｉ○○部分                                                │
├──┬─────┬─────────┬─────────────────┤
│編號│ 犯罪事實 │所犯罪名          │ 宣告罪名及刑之內容               │
├──┼─────┼─────────┼─────────────────┤
│一  │二十        │刑法第339 條第1 項│共同製造偽藥，處有期徒刑拾月，減為│
│    │          │詐欺取財罪、藥事法│有期徒刑伍月。扣案如附表編號一、│
│    │          │第82條第1 項製造偽│十八之一、十八之三、十八之四、十八│
│    │          │藥罪、藥事法第83條│之六、十八之八、十八之九、十九、二│
│    │          │第1 項販賣偽藥罪  │五、二六、二八、二九之一、二九之二│
│    │          │                  │、三十二之一、三十二之二、三九、四│
│    │          │                  │八、四九、五十、五一、五二、八九、│
│    │          │                  │九十、九一、九二、九三、九四、九六│
│    │          │                  │、九八所示之物，均沒收。          │
├──┼─────┼─────────┼─────────────────┤
│二  │        │刑法第339 條第1 項│共同明知為偽藥而販賣，處有期徒刑肆│
│    │          │詐欺取財罪、藥事法│月，減為有期徒刑貳月，扣案如附表│
│    │          │第83條第1 項販賣偽│編號一、十八之一、十八之三、十八之│
│    │          │藥罪              │四、十八之六、十八之八、十八之九、│
│    │          │                  │十九、二三、二四、三二之一、三二之│
│    │          │                  │二、四八、四九、五十、五一、五二所│
│    │          │                  │示之物，均沒收。                  │
└──┴─────┴─────────┴─────────────────┘
┌────────────────────────────────────┐
│附表壹(九)：被告Ａ○○部分                                                │
├──┬─────┬─────────┬─────────────────┤
│編號│ 犯罪事實 │所犯罪名          │ 宣告罪名及刑之內容               │
├──┼─────┼─────────┼─────────────────┤
│一  │二十        │刑法第339 條第1 項│共同製造偽藥，處有期徒刑拾月，減為│
│    │          │詐欺取財罪、藥事法│有期徒刑伍月。扣案如附表編號一、│
│    │          │第82條第1 項製造偽│十八之一、十八之三、十八之四、十八│
│    │          │藥罪、藥事法第83條│之六、十八之八、十八之九、十九、二│
│    │          │第1 項販賣偽藥罪  │五、二六、二八、二九之一、二九之二│
│    │          │                  │、三十二之一、三十二之二、三九、四│
│    │          │                  │八、四九、五十、五一、五二、八九、│
│    │          │                  │九十、九一、九二、九三、九四、九六│
│    │          │                  │、九八所示之物，均沒收。          │
├──┼─────┼─────────┼─────────────────┤
│二  │        │刑法第339 條第1 項│共同明知為偽藥而販賣，處有期徒刑肆│
│    │          │詐欺取財罪、藥事法│月，減為有期徒刑貳月，扣案如附表│
│    │          │第83條第1 項販賣偽│編號一、十八之一、十八之三、十八之│
│    │          │藥罪              │四、十八之六、十八之八、十八之九、│
│    │          │                  │十九、二三、二四、三二之一、三二之│
│    │          │                  │二、四八、四九、五十、五一、五二所│
│    │          │                  │示之物，均沒收。                  │
└──┴─────┴─────────┴─────────────────┘
┌────────────────────────────────────┐
│附表壹(十)：被告甲酉○部分                                                │
├──┬─────┬─────────┬─────────────────┤
│編號│ 犯罪事實 │所犯罪名          │ 宣告罪名及刑之內容               │
├──┼─────┼─────────┼─────────────────┤
│一  │        │刑法第339 條第1 項│共同明知為偽藥而販賣，處有期徒刑肆│
│    │          │詐欺取財罪、藥事法│月，減為有期徒刑貳月，扣案如附表│
│    │          │第83條第1 項販賣偽│編號一、十八之一、十八之三、十八之│
│    │          │藥罪              │四、十八之六、十八之八、十八之九、│
│    │          │                  │十九、二三、二四、四八、四九、五十│
│    │          │                  │、五三、五六所示之物，均沒收。    │
└──┴─────┴─────────┴─────────────────┘
┌────────────────────────────────────┐
│附表壹(十一)：被告Ｕ○○部分                                                │
├──┬─────┬─────────┬─────────────────┤
│編號│ 犯罪事實 │所犯罪名          │ 宣告罪名及刑之內容               │
├──┼─────┼─────────┼─────────────────┤
│一  │一(三)      │刑法第339 條第1 項│共同連續製造偽藥，處有期徒刑壹年，│
│    │          │詐欺取財罪、藥事法│減為有期徒刑陸月。扣案如附表編號│
│    │          │第83條第1 項販賣偽│一、十八之一、十八之三、十八之四、│
│    │          │藥罪              │十八之六、十八之八、十八之九、十九│
├──┼─────┼─────────┤、二三至二六、二八、二九之一、二九│
│二  │一(七)      │刑法第339 條第1 項│之二、三九、四三、四四、四七、四八│
│    │          │詐欺取財罪、藥事法│、四九、五十、五三、八九、九十、九│
│    │          │第82條第1 項製造偽│一、九二、九三、九四、九六、九八、│
│    │          │藥罪、藥事法第83條│附表肆編號三一所示之物，均沒收。  │
│    │          │第1 項販賣偽藥罪  │                                  │
├──┼─────┼─────────┤                                  │
│三  │一(十五)      │刑法第339 條第1 項│                                  │
│    │          │詐欺取財罪、藥事法│                                  │
│    │          │第83條第1 項販賣偽│                                  │
│    │          │藥罪              │                                  │
├──┼─────┼─────────┤                                  │
│四  │一(十八)      │刑法第339 條第1 項│                                  │
│    │          │詐欺取財罪、藥事法│                                  │
│    │          │第82條第1 項製造偽│                                  │
│    │          │藥罪、藥事法第83條│                                  │
│    │          │第1 項販賣偽藥罪  │                                  │
├──┼─────┼─────────┤                                  │
│五  │一(十九)      │刑法第339 條第1 項│                                  │
│    │          │詐欺取財罪、藥事法│                                  │
│    │          │第82條第1 項製造偽│                                  │
│    │          │藥罪、藥事法第83條│                                  │
│    │          │第1 項販賣偽藥罪  │                                  │
├──┼─────┼─────────┤                                  │
│六  │一(二十)      │刑法第339 條第1 項│                                  │
│    │          │詐欺取財罪、藥事法│                                  │
│    │          │第82條第1 項製造偽│                                  │
│    │          │藥罪、藥事法第83條│                                  │
│    │          │第1 項販賣偽藥罪  │                                  │
├──┼─────┼─────────┼─────────────────┤
│七  │八        │刑法第339 條第1 項│共同製造偽藥，處有期徒刑拾月，減為│
│    │          │詐欺取財罪、藥事法│有期伍月。扣案如附表編號一、十八│
│    │          │第82條第1 項製造偽│之一、十八之三、十八之四、十八之六│
│    │          │藥罪、藥事法第83條│、十八之八、十八之九、十九、二五、│
│    │          │第1 項販賣偽藥罪  │二六、二八、二九之一、二九之二、三│
│    │          │                  │九、四八、四九、五十、五三、九十、│
│    │          │                  │九一、九二、九三、九四、九六、九八│
│    │          │                  │所示之物，均沒收。                │
├──┼─────┼─────────┼─────────────────┤
│八  │十        │刑法第339 條第1 項│共同明知為偽藥而販賣，處有期徒刑肆│
│    │          │詐欺取財罪、藥事法│月，減為有期徒刑貳月，扣案如附表│
│    │          │第83條第1 項販賣偽│編號一、十八之一、十八之三、十八之│
│    │          │藥罪              │四、十八之六、十八之八、十八之九、│
│    │          │                  │十九、二三、二四、三九、四八、四九│
│    │          │                  │、五十、七一、七三、七九所示之物，│
│    │          │                  │均沒收。                          │
├──┼─────┼─────────┼─────────────────┤
│九  │十一        │刑法第339 條第1 項│共同明知為偽藥而販賣，處有期徒刑肆│
│    │          │詐欺取財罪、藥事法│月，減為有期徒刑貳月，扣案如附表│
│    │          │第83條第1 項販賣偽│編號一、十八之一、十八之三、十八之│
│    │          │藥罪              │四、十八之六、十八之八、十八之九、│
│    │          │                  │十九、二三、二四、四八、四九、五十│
│    │          │                  │所示之物，均沒收。                │
├──┼─────┼─────────┼─────────────────┤
│十  │十二        │刑法第339 條第3 項│共同明知為偽藥而販賣，未遂，處有期│
│    │          │、第1 項詐欺取財未│徒刑肆月，減為有期徒刑貳月，扣案如│
│    │          │遂罪、藥事法第83條│附表編號一、十八之一、十八之三、│
│    │          │第4 項、第1 項販賣│十八之四、十八之六、十八之八、十八│
│    │          │偽藥未遂罪        │之九、十九、二三、二四、三九、四八│
│    │          │                  │、四九、五十所示之物，均沒收。    │
├──┼─────┼─────────┼─────────────────┤
│十一│十四        │刑法第339 條第1 項│共同製造偽藥，處有期徒刑捌月，減為│
│    │          │詐欺取財罪、藥事法│有期肆月。扣案如附表編號一、十八│
│    │          │第82條第1 項製造偽│之一、十八之三、十八之四、十八之六│
│    │          │藥罪、藥事法第83條│、十八之八、十八之九、十九、二五、│
│    │          │第1 項販賣偽藥罪  │二六、二八、二九之一、二九之二、三│
│    │          │                  │九、四八、四九、五十、七一、七三、│
│    │          │                  │七九、九十、九一、九二、九三、九四│
│    │          │                  │、九六、九八所示之物，均沒收。    │
├──┼─────┼─────────┼─────────────────┤
│十二│十五        │刑法第339 條第1 項│共同明知為偽藥而販賣，處有期徒刑肆│
│    │          │詐欺取財罪、藥事法│月，減為有期徒刑貳月，扣案如附表│
│    │          │第83條第1 項販賣偽│編號一、十八之一、十八之三、十八之│
│    │          │藥罪              │四、十八之六、十八之八、十八之九、│
│    │          │                  │十九、二三、二四、三九、四八、四九│
│    │          │                  │、五十、八八所示之物，均沒收。    │
├──┼─────┼─────────┼─────────────────┤
│十三│十六        │刑法第339 條第1 項│共同明知為偽藥而販賣，處有期徒刑肆│
│    │          │詐欺取財罪、藥事法│月，減為有期徒刑貳月，扣案如附表│
│    │          │第83條第1 項販賣偽│編號一、十八之一、十八之三、十八之│
│    │          │藥罪              │四、十八之六、十八之八、十八之九、│
│    │          │                  │十九、二三、二四、三九、四八、四九│
│    │          │                  │、五十、七一、七三、七九所示之物，│
│    │          │                  │均沒收。                          │
├──┼─────┼─────────┼─────────────────┤
│十四│十七        │刑法第339 條第1 項│共同明知為偽藥而販賣，處有期徒刑肆│
│    │          │詐欺取財罪、藥事法│月，減為有期徒刑貳月，扣案如附表│
│    │          │第83條第1 項販賣偽│編號一、十八之一、十八之三、十八之│
│    │          │藥罪              │四、十八之六、十八之八、十八之九、│
│    │          │                  │十九、二三、二四、三九、四八、四九│
│    │          │                  │、五十、七一、七三、一○○所示之物│
│    │          │                  │，均沒收。                        │
├──┼─────┼─────────┼─────────────────┤
│十五│十九        │刑法第339 條第1 項│共同明知為偽藥而販賣，處有期徒刑肆│
│    │          │詐欺取財罪、藥事法│月，減為有期徒刑貳月，扣案如附表│
│    │          │第83條第1 項販賣偽│編號一、十八之一、十八之三、十八之│
│    │          │藥罪              │四、十八之六、十八之八、十八之九、│
│    │          │                  │十九、二三、三九、四三、四八、四九│
│    │          │                  │、五十、七一、七三所示之物，均沒收│
│    │          │                  │。                                │
├──┼─────┼─────────┼─────────────────┤
│十六│二十        │刑法第339 條第1 項│共同製造偽藥，處有期徒刑拾月，減為│
│    │          │詐欺取財罪、藥事法│有期伍月。扣案如附表編號一、十八│
│    │          │第82條第1 項製造偽│之一、十八之三、十八之四、十八之六│
│    │          │藥罪、藥事法第83條│、十八之八、十八之九、十九、二五、│
│    │          │第1 項販賣偽藥罪  │二六、二八、二九之一、二九之二、三│
│    │          │                  │十二之一、三十二之二、三九、四八、│
│    │          │                  │四九、五十、五一、五二、八九、九十│
│    │          │                  │、九一、九二、九三、九四、九六、九│
│    │          │                  │八所示之物，均沒收。              │
├──┼─────┼─────────┼─────────────────┤
│十七│        │刑法第339 條第1 項│共同明知為偽藥而販賣，處有期徒刑肆│
│    │          │詐欺取財罪、藥事法│月，減為有期徒刑貳月，扣案如附表│
│    │          │第83條第1 項販賣偽│編號一、十八之一、十八之三、十八之│
│    │          │藥罪              │四、十八之六、十八之八、十八之九、│
│    │          │                  │十九、二三、二四、三九、四八、四九│
│    │          │                  │、五十、七一、七三、七九、一○○所│
│    │          │                  │示之物，均沒收。                  │
├──┼─────┼─────────┼─────────────────┤
│十八│        │刑法第339 條第1 項│共同明知為偽藥而販賣，處有期徒刑肆│
│    │          │詐欺取財罪、藥事法│月，減為有期徒刑貳月，扣案如附表│
│    │          │第83條第1 項販賣偽│編號一、十八之一、十八之三、十八之│
│    │          │藥罪              │四、十八之六、十八之八、十八之九、│
│    │          │                  │十九、二三、二四、三九、四八、四九│
│    │          │                  │、五十、七一、七三、七九、一○○所│
│    │          │                  │示之物，均沒收。                  │
├──┼─────┼─────────┼─────────────────┤
│十九│        │刑法第339 條第1 項│共同製造偽藥，處有期徒刑捌月，減為│
│    │          │詐欺取財罪、藥事法│有期徒刑肆月。扣案如附表編號一、│
│    │          │第82條第1 項製造偽│十八之一、十八之三、十八之四、十八│
│    │          │藥罪、藥事法第83條│之六、十八之八、十八之九、十九、二│
│    │          │第1 項販賣偽藥罪  │五、二六、二八、二九之一、二九之二│
│    │          │                  │、三九、四八、四九、五十、八九、九│
│    │          │                  │十、九一、九二、九三、九四、九六、│
│    │          │                  │九八所示之物，均沒收。            │
├──┼─────┼─────────┼─────────────────┤
│二十│        │刑法第339 條第1 項│共同明知為偽藥而販賣，處有期徒刑陸│
│    │          │詐欺取財罪、藥事法│月，減為有期徒刑月，扣案如附表│
│    │          │第83條第1 項販賣偽│編號一、十八之一、十八之三、十八之│
│    │          │藥罪              │四、十八之六、十八之八、十八之九、│
│    │          │                  │十九、二三、二四、三九、四八、四九│
│    │          │                  │、五十、八八所示之物，均沒收。    │
├──┼─────┼─────────┼─────────────────┤
│二一│        │刑法第339 條第1 項│共同製造偽藥，處有期徒刑捌月，減為│
│    │          │詐欺取財罪、藥事法│有期徒刑肆月。扣案如附表編號一、│
│    │          │第82條第1 項製造偽│十八之一、十八之三、十八之四、十八│
│    │          │藥罪、藥事法第83條│之六、十八之八、十八之九、十九、二│
│    │          │第1 項販賣偽藥罪  │五、二六、二八、二九之一、二九之二│
│    │          │                  │、三九、四八、四九、五十、五三、五│
│    │          │                  │四、八九、九十、九一、九二、九三、│
│    │          │                  │九四、九六、九八所示之物，均沒收。│
├──┼─────┼─────────┼─────────────────┤
│二二│        │刑法第339 條第1 項│共同製造偽藥，處有期徒刑捌月，減為│
│    │          │詐欺取財罪、藥事法│有期肆月。扣案如附表編號一、十八│
│    │          │第82條第1 項製造偽│之一、十八之三、十八之四、十八之六│
│    │          │藥罪、藥事法第83條│、十八之八、十八之九、十九、二三、│
│    │          │第1 項販賣偽藥罪  │二四、二八、二九之一、二九之二、三│
│    │          │                  │九、四八、四九、五十、七一、七三、│
│    │          │                  │七九、九十、九一、九二、一○○所示│
│    │          │                  │之物，均沒收。                    │
└──┴─────┴─────────┴─────────────────┘
┌────────────────────────────────────┐
│附表壹(十二)：被告壬○○即何宜涵部分                                        │
├──┬─────┬─────────┬─────────────────┤
│編號│ 犯罪事實 │所犯罪名          │ 宣告罪名及刑之內容               │
├──┼─────┼─────────┼─────────────────┤
│一  │六        │刑法第339 條第3 項│共同明知為偽藥而販賣，未遂，處有期│
│    │          │、第1 項詐欺取財未│徒刑肆月，減為有期徒刑貳月，扣案如│
│    │          │遂罪、藥事法第83條│附表編號一、十八之二、十八之三、│
│    │          │第4 項、第1 項販賣│十八之四、十八之六、十八之八、十八│
│    │          │偽藥罪            │之九、十九、二三、二四、二八、四三│
│    │          │                  │、四四、四五、四六、四七、四八、四│
│    │          │                  │九、五十、五三、六十之二、六一所示│
│    │          │                  │之物，均沒收。                    │
└──┴─────┴─────────┴─────────────────┘
┌────────────────────────────────────┐
│附表壹(十三)：被告Ｚ○○部分                                                │
├──┬─────┬─────────┬─────────────────┤
│編號│ 犯罪事實 │所犯罪名          │ 宣告罪名及刑之內容               │
├──┼─────┼─────────┼─────────────────┤
│一  │十五        │刑法第339 條第1 項│共同明知為偽藥而販賣，處有期徒刑肆│
│    │          │詐欺取財罪、藥事法│月，減為有期徒刑貳月，扣案如附表│
│    │          │第83條第1 項販賣偽│編號一、十八之一、十八之三、十八之│
│    │          │藥罪              │四、十八之六、十八之八、十八之九、│
│    │          │                  │十九、二三、二四、三九、四八、四九│
│    │          │                  │、五十、八八所示之物，均沒收。    │
├──┼─────┼─────────┼─────────────────┤
│二  │        │刑法第339 條第1 項│共同明知為偽藥而販賣，處有期徒刑陸│
│    │          │詐欺取財罪、藥事法│月，減為有期徒刑月，扣案如附表│
│    │          │第83條第1 項販賣偽│編號一、十八之一、十八之三、十八之│
│    │          │藥罪              │四、十八之六、十八之八、十八之九、│
│    │          │                  │十九、二三、二四、三九、四八、四九│
│    │          │                  │、五十、八八所示之物，均沒收。    │
├──┼─────┼─────────┼─────────────────┤
│三  │        │刑法第339 條第1 項│共同明知為偽藥而販賣，處有期徒刑肆│
│    │          │詐欺取財罪、藥事法│月，減為有期徒刑貳月，扣案如附表│
│    │          │第83條第1 項販賣偽│編號一、十八之一、十八之三、十八之│
│    │          │藥罪              │四、十八之六、十八之八、十八之九、│
│    │          │                  │十九、二五、二六、四八、四九、五十│
│    │          │                  │、九一、九二、九三、九四、九六、九│
│    │          │                  │八、六十之二、六一、八八、八九所示│
│    │          │                  │之物，均沒收。                    │
├──┼─────┼─────────┼─────────────────┤
│四  │        │刑法第339 條第1 項│共同明知為偽藥而販賣，處有期徒刑肆│
│    │          │詐欺取財罪、藥事法│月，減為有期徒刑貳月，扣案如附表│
│    │          │第83條第1 項販賣偽│編號一、十八之一、十八之三、十八之│
│    │          │藥罪              │四、十八之六、十八之八、十八之九、│
│    │          │                  │十九、二三、二四、四八、四九、五十│
│    │          │                  │、八八所示之物，均沒收。          │
├──┼─────┼─────────┼─────────────────┤
│五  │        │刑法第339 條第3 項│共同明知為偽藥而販賣，未遂，處有期│
│    │          │、第1 項詐欺取財未│徒刑肆月，扣案如附表編號八八、一│
│    │          │遂罪、藥事法第83條│○五，均沒收。                    │
│    │          │第4 項、第1 項販賣│                                  │
│    │          │偽藥未遂罪        │                                  │
└──┴─────┴─────────┴─────────────────┘
┌────────────────────────────────────┐
│附表壹(十四)：被告甲巳○○○○○部分                                        │
├──┬─────┬─────────┬─────────────────┤
│編號│ 犯罪事實 │所犯罪名          │ 宣告罪名及刑之內容               │
├──┼─────┼─────────┼─────────────────┤
│一  │十五        │刑法第339 條第1 項│共同明知為偽藥而販賣，處有期徒刑肆│
│    │          │詐欺取財罪、藥事法│月，減為有期徒刑貳月，扣案如附表│
│    │          │第83條第1 項販賣偽│編號一、十八之一、十八之三、十八之│
│    │          │藥罪              │四、十八之六、十八之八、十八之九、│
│    │          │                  │十九、二三、二四、三九、四八、四九│
│    │          │                  │、五十、八八所示之物，均沒收。    │
├──┼─────┼─────────┼─────────────────┤
│二  │        │刑法第339 條第1 項│共同明知為偽藥而販賣，處有期徒刑陸│
│    │          │詐欺取財罪、藥事法│月，減為有期徒刑月，扣案如附表│
│    │          │第83條第1 項販賣偽│編號一、十八之一、十八之三、十八之│
│    │          │藥罪              │四、十八之六、十八之八、十八之九、│
│    │          │                  │十九、二三、二四、三九、四八、四九│
│    │          │                  │、五十、八八所示之物，均沒收。    │
├──┼─────┼─────────┼─────────────────┤
│三  │        │刑法第339 條第1 項│共同明知為偽藥而販賣，處有期徒刑肆│
│    │          │詐欺取財罪、藥事法│月，減為有期徒刑貳月，扣案如附表│
│    │          │第83條第1 項販賣偽│編號一、十八之一、十八之三、十八之│
│    │          │藥罪              │四、十八之六、十八之八、十八之九、│
│    │          │                  │十九、二五、二六、四八、四九、五十│
│    │          │                  │、九一、九二、九三、九四、九六、九│
│    │          │                  │八、六十之二、六一、八八、八九所示│
│    │          │                  │之物，均沒收。                    │
├──┼─────┼─────────┼─────────────────┤
│四  │        │刑法第339 條第1 項│共同明知為偽藥而販賣，處有期徒刑肆│
│    │          │詐欺取財罪、藥事法│月，減為有期徒刑貳月，扣案如附表│
│    │          │第83條第1 項販賣偽│編號一、十八之一、十八之三、十八之│
│    │          │藥罪              │四、十八之六、十八之八、十八之九、│
│    │          │                  │十九、二三、二四、四八、四九、五十│
│    │          │                  │、八八所示之物，均沒收。          │
└──┴─────┴─────────┴─────────────────┘
┌────────────────────────────────────┐
│附表壹(十五)：被告子○○部分                                                │
├──┬─────┬─────────┬─────────────────┤
│編號│ 犯罪事實 │所犯罪名          │ 宣告罪名及刑之內容               │
├──┼─────┼─────────┼─────────────────┤
│一  │十七        │刑法第339 條第1 項│共同明知為偽藥而販賣，處有期徒刑肆│
│    │          │詐欺取財罪、藥事法│月，減為有期徒刑貳月，扣案如附表│
│    │          │第83條第1 項販賣偽│編號一、十八之一、十八之三、十八之│
│    │          │藥罪              │四、十八之六、十八之八、十八之九、│
│    │          │                  │十九、二三、二四、三九、四八、四九│
│    │          │                  │、五十、七一、七三、七九、一○○所│
│    │          │                  │示之物，均沒收。                  │
├──┼─────┼─────────┼─────────────────┤
│二  │        │刑法第339 條第1 項│共同製造偽藥，處有期徒刑拾月，減為│
│    │          │詐欺取財罪、藥事法│有期徒刑伍月。扣案如附表編號一、│
│    │          │第82條第1 項製造偽│十八之一、十八之三、十八之四、十八│
│    │          │藥罪、藥事法第83條│之六、十八之八、十八之九、十九、二│
│    │          │第1 項販賣偽藥罪  │五、二六、二八、二九之一、二九之二│
│    │          │                  │、三九、四八、四九、五二、五三、九│
│    │          │                  │十、九一、九二、九三、九四、九六、│
│    │          │                  │九八、一○○所示之物，均沒收。    │
├──┼─────┼─────────┼─────────────────┤
│三  │        │刑法第339 條第1 項│共同明知為偽藥而販賣，處有期徒刑肆│
│    │          │詐欺取財罪、藥事法│月，減為有期徒刑貳月，扣案如附表│
│    │          │第83條第1 項販賣偽│編號一、十八之一、十八之三、十八之│
│    │          │藥罪              │四、十八之六、十八之八、十八之九、│
│    │          │                  │十九、二三、二四、三九、四八、四九│
│    │          │                  │、五十、七一、七三、七九、一○○所│
│    │          │                  │示之物，均沒收。                  │
├──┼─────┼─────────┼─────────────────┤
│四  │        │刑法第339 條第1 項│共同明知為偽藥而販賣，處有期徒刑肆│
│    │          │詐欺取財罪、藥事法│月，減為有期徒刑貳月，扣案如附表│
│    │          │第83條第1 項販賣偽│編號一、十八之一、十八之三、十八之│
│    │          │藥罪              │四、十八之六、十八之八、十八之九、│
│    │          │                  │十九、二三、二四、三九、四八、四九│
│    │          │                  │、五十、七一、七三、七九、一○○所│
│    │          │                  │示之物，均沒收。                  │
├──┼─────┼─────────┼─────────────────┤
│五  │        │刑法第339 條第1 項│共同製造偽藥，處有期徒刑捌月，減為│
│    │          │詐欺取財罪、藥事法│有期徒刑肆月。扣案如附表編號一、│
│    │          │第82條第1 項製造偽│十八之一、十八之三、十八之四、十八│
│    │          │藥罪、藥事法第83條│之六、十八之八、十八之九、十九、二│
│    │          │第1 項販賣偽藥罪  │三、二四、二八、二九之一、二九之二│
│    │          │                  │、三九、四八、四九、五十、七一、七│
│    │          │                  │三、七九、九十、九一、九二、一○○│
│    │          │                  │所示之物，均沒收。                │
├──┼─────┼─────────┼─────────────────┤
│六  │        │刑法第339 條第1 項│共同明知為偽藥而販賣，處有期徒刑捌│
│    │          │詐欺取財罪、藥事法│月，減為有期徒刑肆月，扣案如附表│
│    │          │第83條第1 項販賣偽│編號一、十八之一、十八之三、十八之│
│    │          │藥罪              │四、十八之六、十八之八、十八之九、│
│    │          │                  │十九、二三、二四、四八、四九、五十│
│    │          │                  │、七一、七三、七九、一○○所示之物│
│    │          │                  │，均沒收。                        │
└──┴─────┴─────────┴─────────────────┘
┌────────────────────────────────────┐
│附表壹(十六)：被告ｎ○○部分                                                │
├──┬─────┬─────────┬─────────────────┤
│編號│ 犯罪事實 │所犯罪名          │ 宣告罪名及刑之內容               │
├──┼─────┼─────────┼─────────────────┤
│一  │        │刑法第339 條第1 項│共同製造偽藥，處有期徒刑捌月，減為│
│    │          │詐欺取財罪、藥事法│有期徒刑肆月。扣案如附表編號一、│
│    │          │第82條第1 項製造偽│十八之一、十八之三、十八之四、十八│
│    │          │藥罪、藥事法第83條│之六、十八之八、十八之九、十九、二│
│    │          │第1 項販賣偽藥罪  │五、二六、二八、二九之一、二九之二│
│    │          │                  │、三九、四八、四九、五十、五三、五│
│    │          │                  │四、八九、九十、九一、九二、九三、│
│    │          │                  │九四、九六、九八所示之物，均沒收。│
└──┴─────┴─────────┴─────────────────┘
┌────────────────────────────────────┐
│附表壹(十七)：被告Ｆ○○部分                                                │
├──┬─────┬─────────┬─────────────────┤
│編號│ 犯罪事實 │所犯罪名          │ 宣告罪名及刑之內容               │
├──┼─────┼─────────┼─────────────────┤
│一  │一(十八)      │刑法第339 條第1 項│共同連續製造偽藥，處有期徒刑壹年，│
│    │          │詐欺取財罪、藥事法│減為有期徒刑陸月。扣案如附表編號│
│    │          │第82條第1 項製造偽│一、十八之二、十八之三、十八之四、│
│    │          │藥罪、藥事法第83條│十八之六、十八之八、十八之九、十九│
│    │          │第1 項販賣偽藥罪  │、二五、二六、二八、二九之一、二九│
├──┼─────┼─────────┤之二、三九、四四、四八、四九、五十│
│二  │一(二十)      │刑法第339 條第1 項│、九十、九一、九二、九三、九四、九│
│    │          │詐欺取財罪、藥事法│六、九八及附表肆編號31所示之物，均│
│    │          │第82條第1 項製造偽│沒收。                            │
│    │          │藥罪、藥事法第83條│                                  │
│    │          │第1 項販賣偽藥罪  │                                  │
├──┼─────┼─────────┼─────────────────┤
│三  │(一)      │刑法第339 條第1 項│共同明知為偽藥而販賣，處有期徒刑陸│
│    │          │詐欺取財罪、藥事法│月，減為有期徒刑月，扣案如附表肆│
│    │          │第83條第1 項販賣偽│編號五、十、十二之一、十六之一、三│
│    │          │藥罪              │一所示之物，均沒收。              │
├──┼─────┼─────────┼─────────────────┤
│四  │(二)      │刑法第339 條第1 項│共同製造偽藥，處有期徒刑陸月，減為│
│    │          │詐欺取財罪、藥事法│有期徒刑月，扣案如附表肆編號一、│
│    │          │第82條第1 項製造偽│、五、十、十一、十二之一、十六之一│
│    │          │藥罪、藥事法第83條│、十七、三一所示之物，均沒收。    │
│    │          │第1 項販賣偽藥罪  │                                  │
├──┼─────┼─────────┼─────────────────┤
│五  │(三)      │刑法第339 條第1 項│共同製造偽藥，處有期徒刑陸月，減為│
│    │          │詐欺取財罪、藥事法│有期徒刑月，扣案如附表肆編號一、│
│    │          │第82條第1 項製造偽│五、十、十一、十二之一、十六之一、│
│    │          │藥罪、藥事法第83條│十七、三一所示之物，均沒收。      │
│    │          │第1 項販賣偽藥罪  │                                  │
├──┼─────┼─────────┼─────────────────┤
│六  │(四)      │刑法第339 條第1 項│共同製造偽藥，處有期徒刑陸月，減為│
│    │          │詐欺取財罪、藥事法│有期徒刑月，扣案如附表肆編號一、│
│    │          │第82條第1 項製造偽│五、十、十一、十二之一、十六之一、│
│    │          │藥罪、藥事法第83條│十七、二三、二四、三一所示之物，均│
│    │          │第1 項販賣偽藥罪  │沒收。                            │
├──┼─────┼─────────┼─────────────────┤
│七  │(五)      │刑法第339 條第1 項│共同製造偽藥，處有期徒刑陸月，減為│
│    │          │詐欺取財罪、藥事法│有期徒刑月，扣案如附表肆編號一、│
│    │          │第82條第1 項製造偽│二、五、十、十一、十二之一、十六之│
│    │          │藥罪、藥事法第83條│一、十七、三一示之物，均沒收。    │
│    │          │第1 項販賣偽藥罪  │                                  │
├──┼─────┼─────────┼─────────────────┤
│八  │(六)      │刑法第339 條第1 項│共同製造偽藥，處有期徒刑陸月，減為│
│    │          │詐欺取財罪、藥事法│有期徒刑月，扣案如附表肆編號一、│
│    │          │第82條第1 項製造偽│五、十、十一、十二之一、十六之一、│
│    │          │藥罪、藥事法第83條│十七、三一示之物，均沒收。        │
│    │          │第1 項販賣偽藥罪  │                                  │
└──┴─────┴─────────┴─────────────────┘
┌────────────────────────────────────┐
│附表壹(十八)：被告丁○○部分                                                │
├──┬─────┬─────────┬─────────────────┤
│編號│ 犯罪事實 │所犯罪名          │ 宣告罪名及刑之內容               │
├──┼─────┼─────────┼─────────────────┤
│一  │一(四)      │刑法第339 條第1 項│共同連續製造偽藥，處有期徒刑壹年貳│
│    │          │詐欺取財罪、藥事法│月，減為有期徒刑柒月。扣案如附表│
│    │          │第82條第1 項製造偽│編號一、十八之一、十八之三、十八之│
│    │          │藥罪、藥事法第83條│四、十八之六、十八之八、十八之九、│
│    │          │第1 項販賣偽藥罪  │十九、二三至二六、二八、二九之一、│
├──┼─────┼─────────┤二九之二、四三、四四、四八、四九、│
│二  │一(五)      │刑法第339 條第1 項│五十、九十、九一、九二、九三、九四│
│    │          │詐欺取財罪、藥事法│、九六、九八、附表肆編號二三、二四│
│    │          │第82條第1 項製造偽│所示之物，均沒收。                │
│    │          │藥罪、藥事法第83條│                                  │
│    │          │第1 項販賣偽藥罪  │                                  │
├──┼─────┼─────────┤                                  │
│三  │一(八)      │刑法第339 條第1 項│                                  │
│    │          │詐欺取財罪、藥事法│                                  │
│    │          │第83條第1 項販賣偽│                                  │
│    │          │藥罪              │                                  │
├──┼─────┼─────────┤                                  │
│四  │一(九)      │刑法第339 條第1 項│                                  │
│    │          │詐欺取財罪、藥事法│                                  │
│    │          │第82條第1 項製造偽│                                  │
│    │          │藥罪、藥事法第83條│                                  │
│    │          │第1 項販賣偽藥罪  │                                  │
├──┼─────┼─────────┤                                  │
│五  │一      │刑法第339 條第1 項│                                  │
│    │          │詐欺取財罪、藥事法│                                  │
│    │          │第82條第1 項製造偽│                                  │
│    │          │藥罪、藥事法第83條│                                  │
│    │          │第1 項販賣偽藥罪  │                                  │
├──┼─────┼─────────┼─────────────────┤
│六  │(四)      │刑法第339 條第1 項│共同製造偽藥，處有期徒刑陸月，減為│
│    │          │詐欺取財罪、藥事法│有期徒刑月，扣案如附表肆編號一、│
│    │          │第82條第1 項製造偽│五、十、十一、十二之一、十六之一、│
│    │          │藥罪、藥事法第83條│十七、二三、二四、三一所示之物，均│
│    │          │第1 項販賣偽藥罪  │沒收。                            │
└──┴─────┴─────────┴─────────────────┘
【附表貳：被告緩刑期間應支付金額方式一覽表】
┌─────────────────────────────────────┐
│附表貳(一)被告Ｈ○○緩刑期間應支付金額方式一覽表                            │
├────┬──────────────────────────┬─────┤
│對應之  │給付之對象、總金額、所分期數、分期金額、應支付之日期│備註      │
│犯罪事實│                                                    │          │
├────┼──────────────────────────┼─────┤
│一(一)    │Ｈ○○應支付被害人甲Ｃ○○共新臺幣貳萬伍仟元，分十期│          │
│        │，每期新臺幣貳仟伍佰元，分別於民國九十八年十一月十日│          │
│        │、民國九十九年二月十日、民國九十九年五月十日、民國九│          │
│        │十九年八月十日、民國九十九年十一月十日、民國一百年二│          │
│        │月十日、民國一百年五月十日、民國一百年八月十日、民國│          │
│        │一百年十一月十日、民國一百零一年二月十日支付（如遇例│          │
│        │假日，以上期日均順延一日）。                        │          │
├────┼──────────────────────────┼─────┤
│一(二)    │Ｈ○○應支付被害人甲未○共新臺幣壹拾肆萬伍仟元，分十│          │
│        │期，每期新臺幣壹萬肆仟伍佰元，分別於民國九十八年十一│          │
│        │月十日、民國九十九年二月十日、民國九十九年五月十日、│          │
│        │民國九十九年八月十日、民國九十九年十一月十日、民國一│          │
│        │百年二月十日、民國一百年五月十日、民國一百年八月十日│          │
│        │、民國一百年十一月十日、民國一百零一年二月十日支付（│          │
│        │如遇例假日，以上期日均順延一日）。                  │          │
├────┼──────────────────────────┼─────┤
│一(三)    │Ｈ○○及Ｘ○○應連帶支付被害人甲甲○○共新臺幣壹拾壹│          │
│        │萬壹仟捌佰元，分十期，每期新臺幣壹萬壹仟壹佰捌拾元，│          │
│        │分別於民國九十八年十一月十日、民國九十九年二月十日、│          │
│        │民國九十九年五月十日、民國九十九年八月十日、民國九十│          │
│        │九年十一月十日、民國一百年二月十日、民國一百年五月十│          │
│        │日、民國一百年八月十日、民國一百年十一月十日、民國一│          │
│        │百零一年二月十日支付（如遇例假日，以上期日均順延一日│          │
│        │）。                                                │          │
├────┼──────────────────────────┼─────┤
│一(四)    │Ｈ○○及丁○○應連帶支付被害人甲申○共新臺幣貳拾壹萬│          │
│        │伍仟元，分十期，每期新臺幣貳萬壹仟伍佰元，分別於民國│          │
│        │九十八年十一月十日、民國九十九年二月十日、民國九十九│          │
│        │年五月十日、民國九十九年八月十日、民國九十九年十一月│          │
│        │十日、民國一百年二月十日、民國一百年五月十日、民國一│          │
│        │百年八月十日、民國一百年十一月十日、民國一百零一年二│          │
│        │月十日支付（如遇例假日，以上期日均順延一日）。      │          │
├────┼──────────────────────────┼─────┤
│一(五)    │Ｈ○○及丁○○應連帶支付被害人ｒ○共新臺幣壹拾肆萬捌│          │
│        │仟元，分十期，每期新臺幣壹萬肆仟捌百元，分別於民國九│          │
│        │十八年十一月十日、民國九十九年二月十日、民國九十九年│          │
│        │五月十日、民國九十九年八月十日、民國九十九年十一月十│          │
│        │日、民國一百年二月十日、民國一百年五月十日、民國一百│          │
│        │年八月十日、民國一百年十一月十日、民國一百零一年二月│          │
│        │十日支付（如遇例假日，以上期日均順延一日）。        │          │
├────┼──────────────────────────┼─────┤
│一(六)    │Ｈ○○應支付被害人Ｇ○○共新臺幣萬陸仟元，分十期，│          │
│        │每期新臺幣仟陸佰元，分別於民國九十八年十一月十日、│          │
│        │民國九十九年二月十日、民國九十九年五月十日、民國九十│          │
│        │九年八月十日、民國九十九年十一月十日、民國一百年二月│          │
│        │十日、民國一百年五月十日、民國一百年八月十日、民國一│          │
│        │百年十一月十日、民國一百零一年二月十日支付（如遇例假│          │
│        │日，以上期日均順延一日）。                          │          │
├────┼──────────────────────────┼─────┤
│一(七)    │Ｈ○○應支付被害人甲辛○共新臺幣壹萬元，分十期，每期│          │
│        │新臺幣壹仟元，分別於民國九十八年十一月十日、民國九十│          │
│        │九年二月十日、民國九十九年五月十日、民國九十九年八月│          │
│        │十日、民國九十九年十一月十日、民國一百年二月十日、民│          │
│        │國一百年五月十日、民國一百年八月十日、民國一百年十一│          │
│        │月十日、民國一百零一年二月十日支付（如遇例假日，以上│          │
│        │期日均順延一日）。                                  │          │
├────┼──────────────────────────┼─────┤
│一(八)    │Ｈ○○及丁○○應連帶支付被害人汪松榮共新臺幣萬元，│          │
│        │分十期，每期新臺幣仟元，分別於民國九十八年十一月十│          │
│        │日、民國九十九年二月十日、民國九十九年五月十日、民國│          │
│        │九十九年八月十日、民國九十九年十一月十日、民國一百年│          │
│        │二月十日、民國一百年五月十日、民國一百年八月十日、民│          │
│        │國一百年十一月十日、民國一百零一年二月十日支付（如遇│          │
│        │例假日，以上期日均順延一日）。                      │          │
├────┼──────────────────────────┼─────┤
│一(九)    │Ｈ○○及丁○○應連帶支付被害人辛○○共新臺幣萬捌仟│          │
│        │伍佰元，分十期，每期新臺幣仟捌佰伍拾元，分別於民國│          │
│        │九十八年十一月十日、民國九十九年二月十日、民國九十九│          │
│        │年五月十日、民國九十九年八月十日、民國九十九年十一月│          │
│        │十日、民國一百年二月十日、民國一百年五月十日、民國一│          │
│        │百年八月十日、民國一百年十一月十日、民國一百零一年二│          │
│        │月十日支付（如遇例假日，以上期日均順延一日）。      │          │
├────┼──────────────────────────┼─────┤
│一(十)    │Ｈ○○應支付被害人宇○○○共新臺幣壹仟伍佰元，分十期│          │
│        │，每期新臺幣壹佰伍拾元，分別於民國九十八年十一月十日│          │
│        │、民國九十九年二月十日、民國九十九年五月十日、民國九│          │
│        │十九年八月十日、民國九十九年十一月十日、民國一百年二│          │
│        │月十日、民國一百年五月十日、民國一百年八月十日、民國│          │
│        │一百年十一月十日、民國一百零一年二月十日支付（如遇例│          │
│        │假日，以上期日均順延一日）。                        │          │
├────┼──────────────────────────┼─────┤
│一(十一)    │Ｈ○○應支付被害人甲午○共新臺幣萬捌仟伍佰元，分十│          │
│        │期，每期新臺幣仟捌佰伍拾元，分別於民國九十八年十一│          │
│        │月十日、民國九十九年二月十日、民國九十九年五月十日、│          │
│        │民國九十九年八月十日、民國九十九年十一月十日、民國一│          │
│        │百年二月十日、民國一百年五月十日、民國一百年八月十日│          │
│        │、民國一百年十一月十日、民國一百零一年二月十日支付（│          │
│        │如遇例假日，以上期日均順延一日）。                  │          │
├────┼──────────────────────────┼─────┤
│一(十二)    │Ｈ○○應支付被害人邱許末共新臺幣壹拾肆萬元，分十期，│          │
│        │每期新臺幣壹萬肆仟元，分別於民國九十八年十一月十日、│          │
│        │民國九十九年二月十日、民國九十九年五月十日、民國九十│          │
│        │九年八月十日、民國九十九年十一月十日、民國一百年二月│          │
│        │十日、民國一百年五月十日、民國一百年八月十日、民國一│          │
│        │百年十一月十日、民國一百零一年二月十日支付（如遇例假│          │
│        │日，以上期日均順延一日）。                          │          │
├────┼──────────────────────────┼─────┤
│一(十三)    │Ｈ○○應支付被害人甲亥○共新臺幣萬元，分十期，每期│          │
│        │新臺幣仟元，分別於民國九十八年十一月十日、民國九十│          │
│        │九年二月十日、民國九十九年五月十日、民國九十九年八月│          │
│        │十日、民國九十九年十一月十日、民國一百年二月十日、民│          │
│        │國一百年五月十日、民國一百年八月十日、民國一百年十一│          │
│        │月十日、民國一百零一年二月十日支付（如遇例假日，以上│          │
│        │期日均順延一日）。                                  │          │
├────┼──────────────────────────┼─────┤
│一(十四)    │Ｈ○○及Ｘ○○應連帶支付被害人甲○○共新臺幣玖萬仟│          │
│        │元，分十期，每期新臺幣玖仟佰元，分別於民國九十八年│          │
│        │十一月十日、民國九十九年二月十日、民國九十九年五月十│          │
│        │日、民國九十九年八月十日、民國九十九年十一月十日、民│          │
│        │國一百年二月十日、民國一百年五月十日、民國一百年八月│          │
│        │十日、民國一百年十一月十日、民國一百零一年二月十日支│          │
│        │付（如遇例假日，以上期日均順延一日）。              │          │
├────┼──────────────────────────┼─────┤
│一(十五)    │Ｈ○○及Ｘ○○應連帶支付被害人甲庚○共新臺幣肆萬仟│          │
│        │元，分十期，每期新臺幣肆仟佰元，分別於民國九十八年│          │
│        │十一月十日、民國九十九年二月十日、民國九十九年五月十│          │
│        │日、民國九十九年八月十日、民國九十九年十一月十日、民│          │
│        │國一百年二月十日、民國一百年五月十日、民國一百年八月│          │
│        │十日、民國一百年十一月十日、民國一百零一年二月十日支│          │
│        │付（如遇例假日，以上期日均順延一日）。              │          │
├────┼──────────────────────────┼─────┤
│一(十六)    │Ｈ○○及Ｘ○○應連帶支付被害人甲戊○○共新臺幣貳萬捌│          │
│        │仟元，分十期，每期新臺幣貳仟捌佰元，分別於民國九十八│          │
│        │年十一月十日、民國九十九年二月十日、民國九十九年五月│          │
│        │十日、民國九十九年八月十日、民國九十九年十一月十日、│          │
│        │民國一百年二月十日、民國一百年五月十日、民國一百年八│          │
│        │月十日、民國一百年十一月十日、民國一百零一年二月十日│          │
│        │支付（如遇例假日，以上期日均順延一日）。            │          │
├────┼──────────────────────────┼─────┤
│一(十七)    │Ｈ○○應支付被害人酉○○共新臺幣伍萬陸仟元，分十期，│          │
│        │每期新臺幣伍仟陸佰元，分別於民國九十八年十一月十日、│          │
│        │民國九十九年二月十日、民國九十九年五月十日、民國九十│          │
│        │九年八月十日、民國九十九年十一月十日、民國一百年二月│          │
│        │十日、民國一百年五月十日、民國一百年八月十日、民國一│          │
│        │百年十一月十日、民國一百零一年二月十日支付（如遇例假│          │
│        │日，以上期日均順延一日）。                          │          │
├────┼──────────────────────────┼─────┤
│一(十八)    │Ｈ○○、Ｘ○○及Ｆ○○應連帶支付被害人ｍ○○共新臺幣│          │
│        │壹拾萬零柒仟元，分十期，每期新臺幣壹萬零柒佰元，分別│          │
│        │於民國九十八年十一月十日、民國九十九年二月十日、民國│          │
│        │九十九年五月十日、民國九十九年八月十日、民國九十九年│          │
│        │十一月十日、民國一百年二月十日、民國一百年五月十日、│          │
│        │民國一百年八月十日、民國一百年十一月十日、民國一百零│          │
│        │一年二月十日支付（如遇例假日，以上期日均順延一日）。│          │
├────┼──────────────────────────┼─────┤
│一(十九)    │Ｈ○○應支付被害人未○○共新臺幣壹拾伍萬玖仟元，分十│          │
│        │期，每期新臺幣壹萬伍仟玖佰元，分別於民國九十八年十一│          │
│        │月十日、民國九十九年二月十日、民國九十九年五月十日、│          │
│        │民國九十九年八月十日、民國九十九年十一月十日、民國一│          │
│        │百年二月十日、民國一百年五月十日、民國一百年八月十日│          │
│        │、民國一百年十一月十日、民國一百零一年二月十日支付（│          │
│        │如遇例假日，以上期日均順延一日）。                  │          │
├────┼──────────────────────────┼─────┤
│一(二十)    │Ｈ○○、Ｘ○○及Ｆ○○應連帶支付被害人甲辰○共新臺幣│          │
│        │柒萬玖仟貳佰元，分十期，每期新臺幣柒仟玖佰貳拾元，分│          │
│        │別於民國九十八年十一月十日、民國九十九年二月十日、民│          │
│        │國九十九年五月十日、民國九十九年八月十日、民國九十九│          │
│        │年十一月十日、民國一百年二月十日、民國一百年五月十日│          │
│        │、民國一百年八月十日、民國一百年十一月十日、民國一百│          │
│        │零一年二月十日支付（如遇例假日，以上期日均順延一日）│          │
│        │。                                                  │          │
├────┼──────────────────────────┼─────┤
│一    │Ｈ○○及Ｘ○○應連帶支付被害人ｐ○○共新臺幣伍萬捌仟│          │
│        │元，分十期，每期新臺幣伍仟捌佰元，分別於民國九十八年│          │
│        │十一月十日、民國九十九年二月十日、民國九十九年五月十│          │
│        │日、民國九十九年八月十日、民國九十九年十一月十日、民│          │
│        │國一百年二月十日、民國一百年五月十日、民國一百年八月│          │
│        │十日、民國一百年十一月十日、民國一百零一年二月十日支│          │
│        │付（如遇例假日，以上期日均順延一日）。              │          │
├────┼──────────────────────────┼─────┤
│一    │Ｈ○○及Ｗ○○應連帶支付被害人黃○共新臺幣萬貳仟元│          │
│        │，分十期，每期新臺幣仟貳佰元，分別於民國九十八年十│          │
│        │一月十日、民國九十九年二月十日、民國九十九年五月十日│          │
│        │、民國九十九年八月十日、民國九十九年十一月十日、民國│          │
│        │一百年二月十日、民國一百年五月十日、民國一百年八月十│          │
│        │日、民國一百年十一月十日、民國一百零一年二月十日支付│          │
│        │（如遇例假日，以上期日均順延一日）。                │          │
├────┼──────────────────────────┼─────┤
│一    │Ｈ○○及Ｘ○○應連帶支付被害人ｊ○共新臺幣萬元，分│          │
│        │十期，每期新臺幣仟元，分別於民國九十八年十一月十日│          │
│        │、民國九十九年二月十日、民國九十九年五月十日、民國九│          │
│        │十九年八月十日、民國九十九年十一月十日、民國一百年二│          │
│        │月十日、民國一百年五月十日、民國一百年八月十日、民國│          │
│        │一百年十一月十日、民國一百零一年二月十日支付（如遇例│          │
│        │假日，以上期日均順延一日）。                        │          │
├────┼──────────────────────────┼─────┤
│一    │Ｈ○○應支付被害人申○○共新臺幣壹萬肆仟元，分十期，│          │
│        │每期新臺幣壹仟肆佰元，分別於民國九十八年十一月十日、│          │
│        │民國九十九年二月十日、民國九十九年五月十日、民國九十│          │
│        │九年八月十日、民國九十九年十一月十日、民國一百年二月│          │
│        │十日、民國一百年五月十日、民國一百年八月十日、民國一│          │
│        │百年十一月十日、民國一百零一年二月十日支付（如遇例假│          │
│        │日，以上期日均順延一日）。                          │          │
├────┼──────────────────────────┼─────┤
│一    │Ｈ○○應支付被害人Ｏ○○共新臺幣陸萬肆仟元，分十期，│          │
│        │每期新臺幣陸仟肆佰元，分別於民國九十八年十一月十日、│          │
│        │民國九十九年二月十日、民國九十九年五月十日、民國九十│          │
│        │九年八月十日、民國九十九年十一月十日、民國一百年二月│          │
│        │十日、民國一百年五月十日、民國一百年八月十日、民國一│          │
│        │百年十一月十日、民國一百零一年二月十日支付（如遇例假│          │
│        │日，以上期日均順延一日）。                          │          │
├────┼──────────────────────────┼─────┤
│一    │ｂ○○因價格過高而拒絕購買，Ｈ○○因此未詐騙得手。故│          │
│        │不命為給付。                                        │          │
├────┼──────────────────────────┼─────┤
│一    │Ｈ○○及Ｗ○○應連帶支付被害人戊○○共新臺幣陸萬肆仟│          │
│        │元，分十期，每期新臺幣陸仟肆佰元，分別於民國九十八年│          │
│        │十一月十日、民國九十九年二月十日、民國九十九年五月十│          │
│        │日、民國九十九年八月十日、民國九十九年十一月十日、民│          │
│        │國一百年二月十日、民國一百年五月十日、民國一百年八月│          │
│        │十日、民國一百年十一月十日、民國一百零一年二月十日支│          │
│        │付（如遇例假日，以上期日均順延一日）。              │          │
├────┼──────────────────────────┼─────┤
│一    │Ｈ○○應支付被害人宙○○○共新臺幣壹萬元，分十期，每│          │
│        │期新臺幣壹仟元，分別於民國九十八年十一月十日、民國九│          │
│        │十九年二月十日、民國九十九年五月十日、民國九十九年八│          │
│        │月十日、民國九十九年十一月十日、民國一百年二月十日、│          │
│        │民國一百年五月十日、民國一百年八月十日、民國一百年十│          │
│        │一月十日、民國一百零一年二月十日支付（如遇例假日，以│          │
│        │上期日均順延一日）。                                │          │
├────┼──────────────────────────┼─────┤
│一    │Ｈ○○應支付被害人ｉ○○○共新臺幣捌萬柒仟元，分十期│          │
│        │，每期新臺幣捌仟柒佰元，分別於民國九十八年十一月十日│          │
│        │、民國九十九年二月十日、民國九十九年五月十日、民國九│          │
│        │十九年八月十日、民國九十九年十一月十日、民國一百年二│          │
│        │月十日、民國一百年五月十日、民國一百年八月十日、民國│          │
│        │一百年十一月十日、民國一百零一年二月十日支付（如遇例│          │
│        │假日，以上期日均順延一日）。                        │          │
├────┼──────────────────────────┼─────┤
│一    │Ｈ○○應支付被害人亥○○○共新臺幣壹萬元，分十期，每│犯罪所得為│
│        │期新臺幣壹仟元，分別於民國九十八年十一月十日、民國九│壹拾肆萬元│
│        │十九年二月十日、民國九十九年五月十日、民國九十九年八│，其中壹拾│
│        │月十日、民國九十九年十一月十日、民國一百年二月十日、│萬元已歸│
│        │民國一百年五月十日、民國一百年八月十日、民國一百年十│。        │
│        │一月十日、民國一百零一年二月十日支付（如遇例假日，以│          │
│        │上期日均順延一日）。                                │          │
├────┼──────────────────────────┼─────┤
│一    │Ｈ○○及丁○○應連帶支付被害人地○○共新臺幣捌萬貳仟│          │
│        │元，分十期，每期新臺幣捌仟貳佰元，分別於民國九十八年│          │
│        │十一月十日、民國九十九年二月十日、民國九十九年五月十│          │
│        │日、民國九十九年八月十日、民國九十九年十一月十日、民│          │
│        │國一百年二月十日、民國一百年五月十日、民國一百年八月│          │
│        │十日、民國一百年十一月十日、民國一百零一年二月十日支│          │
│        │付（如遇例假日，以上期日均順延一日）。              │          │
├────┼──────────────────────────┼─────┤
│三      │Ｈ○○及Ｗ○○應連帶支付被害人甲乙○共新臺幣陸萬陸仟│          │
│        │元，分十期，每期新臺幣陸仟陸佰元，分別於民國九十八年│          │
│        │十一月十日、民國九十九年二月十日、民國九十九年五月十│          │
│        │日、民國九十九年八月十日、民國九十九年十一月十日、民│          │
│        │國一百年二月十日、民國一百年五月十日、民國一百年八月│          │
│        │十日、民國一百年十一月十日、民國一百零一年二月十日支│          │
│        │付（如遇例假日，以上期日均順延一日）。              │          │
├────┼──────────────────────────┼─────┤
│四      │Ｈ○○應連帶支付被害人Ｂ○○共新臺幣肆萬元，分十期，│          │
│        │每期新臺幣肆仟元，分別於民國九十八年十一月十日、民國│          │
│        │九十九年二月十日、民國九十九年五月十日、民國九十九年│          │
│        │八月十日、民國九十九年十一月十日、民國一百年二月十日│          │
│        │、民國一百年五月十日、民國一百年八月十日、民國一百年│          │
│        │十一月十日、民國一百零一年二月十日支付（如遇例假日，│          │
│        │以上期日均順延一日）。                              │          │
├────┼──────────────────────────┼─────┤
│五      │Ｈ○○及Ｗ○○應連帶支付被害人甲Ｏ○共新臺幣貳萬元，│          │
│        │分十期，每期新臺幣貳仟元，分別於民國九十八年十一月十│          │
│        │日、民國九十九年二月十日、民國九十九年五月十日、民國│          │
│        │九十九年八月十日、民國九十九年十一月十日、民國一百年│          │
│        │二月十日、民國一百年五月十日、民國一百年八月十日、民│          │
│        │國一百年十一月十日、民國一百零一年二月十日支付（如遇│          │
│        │例假日，以上期日均順延一日）。                      │          │
├────┼──────────────────────────┼─────┤
│六      │為甲Ｋ○○之子許益華發覺有異，而拒絕給付，Ｈ○○因而│          │
│        │未詐騙得手，故不再命為給付。                        │          │
├────┼──────────────────────────┼─────┤
│七      │Ｈ○○及Ｗ○○應連帶支付被害人Ｓ○○共新臺幣萬柒仟│          │
│        │元，分十期，每期新臺幣仟柒佰元，分別於民國九十八年│          │
│        │十一月十日、民國九十九年二月十日、民國九十九年五月十│          │
│        │日、民國九十九年八月十日、民國九十九年十一月十日、民│          │
│        │國一百年二月十日、民國一百年五月十日、民國一百年八月│          │
│        │十日、民國一百年十一月十日、民國一百零一年二月十日支│          │
│        │付（如遇例假日，以上期日均順延一日）。              │          │
├────┼──────────────────────────┼─────┤
│八      │Ｈ○○及Ｘ○○應支付被害人甲壬○共新臺幣壹拾肆萬伍仟│          │
│        │元，分十期，每期新臺幣壹萬肆仟伍佰元，分別於民國九十│          │
│        │八年十一月十日、民國九十九年二月十日、民國九十九年五│          │
│        │月十日、民國九十九年八月十日、民國九十九年十一月十日│          │
│        │、民國一百年二月十日、民國一百年五月十日、民國一百年│          │
│        │八月十日、民國一百年十一月十日、民國一百零一年二月十│          │
│        │日支付（如遇例假日，以上期日均順延一日）。          │          │
├────┼──────────────────────────┼─────┤
│九      │Ｈ○○及Ｗ○○應連帶支付被害人戌○○共新臺幣陸萬肆仟│          │
│        │元，分十期，每期新臺幣陸仟肆佰元，分別於民國九十八年│          │
│        │十一月十日、民國九十九年二月十日、民國九十九年五月十│          │
│        │日、民國九十九年八月十日、民國九十九年十一月十日、民│          │
│        │國一百年二月十日、民國一百年五月十日、民國一百年八月│          │
│        │十日、民國一百年十一月十日、民國一百零一年二月十日支│          │
│        │付（如遇例假日，以上期日均順延一日）。              │          │
├────┼──────────────────────────┼─────┤
│十      │Ｈ○○及Ｗ○○應連帶支付被害人Ｙ○○○共新臺幣貳萬元│          │
│        │，分十期，每期新臺幣貳仟元，分別於民國九十八年十一月│          │
│        │十日、民國九十九年二月十日、民國九十九年五月十日、民│          │
│        │國九十九年八月十日、民國九十九年十一月十日、民國一百│          │
│        │年二月十日、民國一百年五月十日、民國一百年八月十日、│          │
│        │民國一百年十一月十日、民國一百零一年二月十日支付（如│          │
│        │遇例假日，以上期日均順延一日）。                    │          │
├────┼──────────────────────────┼─────┤
│十一      │Ｈ○○應支付被害人ｋ○○○共新臺幣貳萬肆仟元，分十期│          │
│        │，每期新臺幣貳仟肆佰元，分別於民國九十八年十一月十日│          │
│        │、民國九十九年二月十日、民國九十九年五月十日、民國九│          │
│        │十九年八月十日、民國九十九年十一月十日、民國一百年二│          │
│        │月十日、民國一百年五月十日、民國一百年八月十日、民國│          │
│        │一百年十一月十日、民國一百零一年二月十日支付（如遇例│          │
│        │假日，以上期日均順延一日）。                        │          │
├────┼──────────────────────────┼─────┤
│十二      │Ｅ○○○因Ｈ○○索價過高，而拒絕給付，Ｈ○○因而未詐│          │
│        │騙得手，故不再命為給付。                            │          │
├────┼──────────────────────────┼─────┤
│十三      │Ｈ○○及Ｘ○○應連帶支付被害人玄○○共新臺幣捌萬肆仟│          │
│        │元，分十期，每期新臺幣捌仟肆佰元，分別於民國九十八年│          │
│        │十一月十日、民國九十九年二月十日、民國九十九年五月十│          │
│        │日、民國九十九年八月十日、民國九十九年十一月十日、民│          │
│        │國一百年二月十日、民國一百年五月十日、民國一百年八月│          │
│        │十日、民國一百年十一月十日、民國一百零一年二月十日支│          │
│        │付（如遇例假日，以上期日均順延一日）。              │          │
├────┼──────────────────────────┼─────┤
│十四      │Ｈ○○及Ｗ○○應連帶支付被害人甲癸○共新臺幣伍萬元，│          │
│        │分十期，每期新臺幣伍仟元，分別於民國九十八年十一月十│          │
│        │日、民國九十九年二月十日、民國九十九年五月十日、民國│          │
│        │九十九年八月十日、民國九十九年十一月十日、民國一百年│          │
│        │二月十日、民國一百年五月十日、民國一百年八月十日、民│          │
│        │國一百年十一月十日、民國一百零一年二月十日支付（如遇│          │
│        │例假日，以上期日均順延一日）。                      │          │
├────┼──────────────────────────┼─────┤
│十五      │Ｈ○○、Ｚ○○及謝慧瑜應連帶支付被害人Ｔ○○共新臺幣│          │
│        │肆萬捌仟元，分十期，每期新臺幣肆仟捌佰元，分別於民國│          │
│        │九十八年十一月十日、民國九十九年二月十日、民國九十九│          │
│        │年五月十日、民國九十九年八月十日、民國九十九年十一月│          │
│        │十日、民國一百年二月十日、民國一百年五月十日、民國一│          │
│        │百年八月十日、民國一百年十一月十日、民國一百零一年二│          │
│        │月十日支付（如遇例假日，以上期日均順延一日）。      │          │
├────┼──────────────────────────┼─────┤
│十六      │Ｈ○○及Ｗ○○應連帶支付被害人丙○○共新臺幣肆萬捌仟│          │
│        │元，分十期，每期新臺幣肆仟捌佰元，分別於民國九十八年│          │
│        │十一月十日、民國九十九年二月十日、民國九十九年五月十│          │
│        │日、民國九十九年八月十日、民國九十九年十一月十日、民│          │
│        │國一百年二月十日、民國一百年五月十日、民國一百年八月│          │
│        │十日、民國一百年十一月十日、民國一百零一年二月十日支│          │
│        │付（如遇例假日，以上期日均順延一日）。              │          │
├────┼──────────────────────────┼─────┤
│十七      │Ｈ○○、Ｘ○○及子○○應連帶支付被害人ｕ○○共新臺幣│          │
│        │柒萬伍仟元，分十期，每期新臺幣柒仟伍佰元，分別於民國│          │
│        │九十八年十一月十日、民國九十九年二月十日、民國九十九│          │
│        │年五月十日、民國九十九年八月十日、民國九十九年十一月│          │
│        │十日、民國一百年二月十日、民國一百年五月十日、民國一│          │
│        │百年八月十日、民國一百年十一月十日、民國一百零一年二│          │
│        │月十日支付（如遇例假日，以上期日均順延一日）。      │          │
├────┼──────────────────────────┼─────┤
│十八      │ｅ○○因發覺有異，而拒絕給付，Ｈ○○因而未詐騙得手，│          │
│        │故不再命為給付。                                    │          │
├────┼──────────────────────────┼─────┤
│十九      │Ｈ○○應支付被害人ｓ○○共新臺幣貳萬肆仟元，分十期，│          │
│        │每期新臺幣貳仟肆佰元，分別於民國九十八年十一月十日、│          │
│        │民國九十九年二月十日、民國九十九年五月十日、民國九十│          │
│        │九年八月十日、民國九十九年十一月十日、民國一百年二月│          │
│        │十日、民國一百年五月十日、民國一百年八月十日、民國一│          │
│        │百年十一月十日、民國一百零一年二月十日支付（如遇例假│          │
│        │日，以上期日均順延一日）。                          │          │
├────┼──────────────────────────┼─────┤
│二十      │Ｈ○○、Ｉ○○及Ａ○○應連帶支付被害人Ｊ○○共新臺幣│          │
│        │壹拾貳萬貳仟元，分十期，每期新臺幣壹萬貳仟貳佰元，分│          │
│        │別於民國九十八年十一月十日、民國九十九年二月十日、民│          │
│        │國九十九年五月十日、民國九十九年八月十日、民國九十九│          │
│        │年十一月十日、民國一百年二月十日、民國一百年五月十日│          │
│        │、民國一百年八月十日、民國一百年十一月十日、民國一百│          │
│        │零一年二月十日支付（如遇例假日，以上期日均順延一日）│          │
│        │。                                                  │          │
├────┼──────────────────────────┼─────┤
│      │Ｈ○○及子○○應連帶支付被害人Ｖ○○共新臺幣貳萬元，│          │
│        │分十期，每期新臺幣貳仟元，分別於民國九十八年十一月十│          │
│        │日、民國九十九年二月十日、民國九十九年五月十日、民國│          │
│        │九十九年八月十日、民國九十九年十一月十日、民國一百年│          │
│        │二月十日、民國一百年五月十日、民國一百年八月十日、民│          │
│        │國一百年十一月十日、民國一百零一年二月十日支付（如遇│          │
│        │例假日，以上期日均順延一日）。                      │          │
├────┼──────────────────────────┼─────┤
│      │Ｈ○○、Ｗ○○及子○○應連帶支付被害人ｈ○○○共新臺│          │
│        │幣肆萬捌仟元，分十期，每期新臺幣肆仟捌佰元，分別於民│          │
│        │國九十八年十一月十日、民國九十九年二月十日、民國九十│          │
│        │九年五月十日、民國九十九年八月十日、民國九十九年十一│          │
│        │月十日、民國一百年二月十日、民國一百年五月十日、民國│          │
│        │一百年八月十日、民國一百年十一月十日、民國一百零一年│          │
│        │二月十日支付（如遇例假日，以上期日均順延一日）。    │          │
├────┼──────────────────────────┼─────┤
│      │Ｈ○○、Ｗ○○及子○○應連帶支付被害人甲卯○○共新臺│          │
│        │幣柒萬貳仟元，分十期，每期新臺幣柒仟貳佰元，分別於民│          │
│        │國九十八年十一月十日、民國九十九年二月十日、民國九十│          │
│        │九年五月十日、民國九十九年八月十日、民國九十九年十一│          │
│        │月十日、民國一百年二月十日、民國一百年五月十日、民國│          │
│        │一百年八月十日、民國一百年十一月十日、民國一百零一年│          │
│        │二月十日支付（如遇例假日，以上期日均順延一日）。    │          │
├────┼──────────────────────────┼─────┤
│      │Ｈ○○應支付被害人鄭吳共新臺幣萬元，分十期，每期│          │
│        │新臺幣仟元，分別於民國九十八年十一月十日、民國九十│          │
│        │九年二月十日、民國九十九年五月十日、民國九十九年八月│          │
│        │十日、民國九十九年十一月十日、民國一百年二月十日、民│          │
│        │國一百年五月十日、民國一百年八月十日、民國一百年十一│          │
│        │月十日、民國一百零一年二月十日支付（如遇例假日，以上│          │
│        │期日均順延一日）。                                  │          │
├────┼──────────────────────────┼─────┤
│      │Ｈ○○及甲酉○應連帶支付被害人ｖ○○共新臺幣貳萬元，│          │
│        │分十期，每期新臺幣貳仟元，分別於民國九十八年十一月十│          │
│        │日、民國九十九年二月十日、民國九十九年五月十日、民國│          │
│        │九十九年八月十日、民國九十九年十一月十日、民國一百年│          │
│        │二月十日、民國一百年五月十日、民國一百年八月十日、民│          │
│        │國一百年十一月十日、民國一百零一年二月十日支付（如遇│          │
│        │例假日，以上期日均順延一日）。                      │          │
├────┼──────────────────────────┼─────┤
│      │Ｈ○○、Ｚ○○及謝慧瑜應連帶支付被害人卯○○○共新臺│          │
│        │幣柒萬貳仟元，分十期，每期新臺幣柒仟貳佰元，分別於民│          │
│        │國九十八年十一月十日、民國九十九年二月十日、民國九十│          │
│        │九年五月十日、民國九十九年八月十日、民國九十九年十一│          │
│        │月十日、民國一百年二月十日、民國一百年五月十日、民國│          │
│        │一百年八月十日、民國一百年十一月十日、民國一百零一年│          │
│        │二月十日支付（如遇例假日，以上期日均順延一日）。    │          │
├────┼──────────────────────────┼─────┤
│      │Ｈ○○、Ｉ○○及Ａ○○應連帶支付被害人甲丑○共新臺幣│          │
│        │貳萬元，分十期，每期新臺幣貳仟元，分別於民國九十八年│          │
│        │十一月十日、民國九十九年二月十日、民國九十九年五月十│          │
│        │日、民國九十九年八月十日、民國九十九年十一月十日、民│          │
│        │國一百年二月十日、民國一百年五月十日、民國一百年八月│          │
│        │十日、民國一百年十一月十日、民國一百零一年二月十日支│          │
│        │付（如遇例假日，以上期日均順延一日）。              │          │
├────┼──────────────────────────┼─────┤
│      │Ｈ○○應支付被害人甲Ｖ○共新臺幣肆萬捌仟元，分十期，│          │
│        │每期新臺幣肆仟捌佰元，分別於民國九十八年十一月十日、│          │
│        │民國九十九年二月十日、民國九十九年五月十日、民國九十│          │
│        │九年八月十日、民國九十九年十一月十日、民國一百年二月│          │
│        │十日、民國一百年五月十日、民國一百年八月十日、民國一│          │
│        │百年十一月十日、民國一百零一年二月十日支付（如遇例假│          │
│        │日，以上期日均順延一日）。                          │          │
├────┼──────────────────────────┼─────┤
│      │Ｈ○○及ｎ○○應連帶支付被害人巳○○共新臺幣陸萬伍仟│          │
│        │元，分十期，每期新臺幣陸仟伍佰元，分別於民國九十八年│          │
│        │十一月十日、民國九十九年二月十日、民國九十九年五月十│          │
│        │日、民國九十九年八月十日、民國九十九年十一月十日、民│          │
│        │國一百年二月十日、民國一百年五月十日、民國一百年八月│          │
│        │十日、民國一百年十一月十日、民國一百零一年二月十日支│          │
│        │付（如遇例假日，以上期日均順延一日）                │          │
├────┼──────────────────────────┼─────┤
│      │Ｈ○○、ｇ○○、Ｚ○○及謝慧瑜應連帶支付被害人ｄ○○│          │
│        │共新臺幣壹萬捌仟元，分十期，每期新臺幣壹仟捌佰元，分│          │
│        │別於民國九十八年十一月十日、民國九十九年二月十日、民│          │
│        │國九十九年五月十日、民國九十九年八月十日、民國九十九│          │
│        │年十一月十日、民國一百年二月十日、民國一百年五月十日│          │
│        │、民國一百年八月十日、民國一百年十一月十日、民國一百│          │
│        │零一年二月十日支付（如遇例假日，以上期日均順延一日）│          │
│        │。                                                  │          │
├────┼──────────────────────────┼─────┤
│      │Ｈ○○、Ｘ○○、Ｗ○○及子○○應連帶支付被害人Ｒ○○│          │
│        │共新臺幣柒萬伍仟元，分十期，每期新臺幣柒仟伍佰元，分│          │
│        │別於民國九十八年十一月十日、民國九十九年二月十日、民│          │
│        │國九十九年五月十日、民國九十九年八月十日、民國九十九│          │
│        │年十一月十日、民國一百年二月十日、民國一百年五月十日│          │
│        │、民國一百年八月十日、民國一百年十一月十日、民國一百│          │
│        │零一年二月十日支付（如遇例假日，以上期日均順延一日）│          │
│        │。                                                  │          │
├────┼──────────────────────────┼─────┤
│      │Ｈ○○、Ｚ○○及謝慧瑜應連帶支付被害人ｘ○○共新臺幣│          │
│        │貳萬肆仟元，分十期，每期新臺幣貳仟肆佰元，分別於民國│          │
│        │九十八年十一月十日、民國九十九年二月十日、民國九十九│          │
│        │年五月十日、民國九十九年八月十日、民國九十九年十一月│          │
│        │十日、民國一百年二月十日、民國一百年五月十日、民國一│          │
│        │百年八月十日、民國一百年十一月十日、民國一百零一年二│          │
│        │月十日支付（如遇例假日，以上期日均順延一日）。      │          │
├────┼──────────────────────────┼─────┤
│      │Ｈ○○、Ｗ○○及子○○應連帶支付被害人Ｋ○○共新臺幣│          │
│        │柒萬貳仟元，分十期，每期新臺幣柒仟貳佰元，分別於民國│          │
│        │九十八年十一月十日、民國九十九年二月十日、民國九十九│          │
│        │年五月十日、民國九十九年八月十日、民國九十九年十一月│          │
│        │十日、民國一百年二月十日、民國一百年五月十日、民國一│          │
│        │百年八月十日、民國一百年十一月十日、民國一百零一年二│          │
│        │月十日支付（如遇例假日，以上期日均順延一日）。      │          │
├────┼──────────────────────────┼─────┤
│支付公庫│Ｈ○○應向公庫支付新臺幣捌拾萬，分十期，每期新臺幣捌│          │
│        │萬，分別於民國一百零一年五月十日、民國一百零一年八月│          │
│        │十日、民國一百零一年十一月十日、民國一百零二年二月十│          │
│        │日、民國一百零二年五月十日、民國一百零二年八月十日、│          │
│        │民國一百零二年十一月十日、民國一百零三年二月十日、民│          │
│        │國一百零三年五月十日、民國一百零三年八月十日支付（如│          │
│        │遇例假日，以上期日均順延一日）。                    │          │
└────┴──────────────────────────┴─────┘
┌─────────────────────────────────────┐
│附表貳(二)被告Ｘ○○緩刑期間應支付金額方式一覽表                            │
├────┬──────────────────────────┬─────┤
│對應之  │給付之對象、總金額、所分期數、分期金額、應支付之日期│備註      │
│犯罪事實│                                                    │          │
├────┼──────────────────────────┼─────┤
│一(三)    │Ｘ○○及Ｈ○○應連帶支付被害人甲甲○○共新臺幣壹拾壹│          │
│        │萬壹仟捌百元，分十期，每期新臺幣壹萬壹仟壹佰捌拾元，│          │
│        │分別於民國九十八年十一月十日、民國九十九年二月十日、│          │
│        │民國九十九年五月十日、民國九十九年八月十日、民國九十│          │
│        │九年十一月十日、民國一百年二月十日、民國一百年五月十│          │
│        │日、民國一百年八月十日、民國一百年十一月十日、民國一│          │
│        │百零一年二月十日支付（如遇例假日，以上期日均順延一日│          │
│        │）。                                                │          │
├────┼──────────────────────────┼─────┤
│一(十四)    │Ｘ○○及Ｈ○○應連帶支付被害人甲○○共新臺幣玖萬仟│          │
│        │元，分十期，每期新臺幣玖仟佰元，分別於民國九十八年│          │
│        │十一月十日、民國九十九年二月十日、民國九十九年五月十│          │
│        │日、民國九十九年八月十日、民國九十九年十一月十日、民│          │
│        │國一百年二月十日、民國一百年五月十日、民國一百年八月│          │
│        │十日、民國一百年十一月十日、民國一百零一年二月十日支│          │
│        │付（如遇例假日，以上期日均順延一日）。              │          │
├────┼──────────────────────────┼─────┤
│一(十五)    │Ｘ○○及Ｈ○○應連帶支付被害人甲庚○共新臺幣肆萬仟│          │
│        │元，分十期，每期新臺幣肆仟佰元，分別於民國九十八年│          │
│        │十一月十日、民國九十九年二月十日、民國九十九年五月十│          │
│        │日、民國九十九年八月十日、民國九十九年十一月十日、民│          │
│        │國一百年二月十日、民國一百年五月十日、民國一百年八月│          │
│        │十日、民國一百年十一月十日、民國一百零一年二月十日支│          │
│        │付（如遇例假日，以上期日均順延一日）。              │          │
├────┼──────────────────────────┼─────┤
│一(十六)    │Ｘ○○及Ｈ○○應連帶支付被害人甲戊○○共新臺幣貳萬捌│          │
│        │仟元，分十期，每期新臺幣貳仟捌佰元，分別於民國九十八│          │
│        │年十一月十日、民國九十九年二月十日、民國九十九年五月│          │
│        │十日、民國九十九年八月十日、民國九十九年十一月十日、│          │
│        │民國一百年二月十日、民國一百年五月十日、民國一百年八│          │
│        │月十日、民國一百年十一月十日、民國一百零一年二月十日│          │
│        │支付（如遇例假日，以上期日均順延一日）。            │          │
├────┼──────────────────────────┼─────┤
│一(十八)    │Ｘ○○、Ｈ○○及Ｆ○○應連帶支付被害人ｍ○○共新臺幣│          │
│        │壹拾萬零柒仟元，分十期，每期新臺幣壹萬零柒佰元，分別│          │
│        │於民國九十八年十一月十日、民國九十九年二月十日、民國│          │
│        │九十九年五月十日、民國九十九年八月十日、民國九十九年│          │
│        │十一月十日、民國一百年二月十日、民國一百年五月十日、│          │
│        │民國一百年八月十日、民國一百年十一月十日、民國一百零│          │
│        │一年二月十日支付（如遇例假日，以上期日均順延一日）。│          │
├────┼──────────────────────────┼─────┤
│一(二十)    │Ｘ○○、Ｈ○○及Ｆ○○應連帶支付被害人甲辰○共新臺幣│          │
│        │柒萬玖仟貳佰元，分十期，每期新臺幣柒仟玖佰貳拾元，分│          │
│        │別於民國九十八年十一月十日、民國九十九年二月十日、民│          │
│        │國九十九年五月十日、民國九十九年八月十日、民國九十九│          │
│        │年十一月十日、民國一百年二月十日、民國一百年五月十日│          │
│        │、民國一百年八月十日、民國一百年十一月十日、民國一百│          │
│        │零一年二月十日支付（如遇例假日，以上期日均順延一日）│          │
│        │。                                                  │          │
├────┼──────────────────────────┼─────┤
│一    │Ｘ○○及Ｈ○○應連帶支付被害人ｐ○○共新臺幣伍萬捌仟│          │
│        │元，分十期，每期新臺幣伍仟捌佰元，分別於民國九十八年│          │
│        │十一月十日、民國九十九年二月十日、民國九十九年五月十│          │
│        │日、民國九十九年八月十日、民國九十九年十一月十日、民│          │
│        │國一百年二月十日、民國一百年五月十日、民國一百年八月│          │
│        │十日、民國一百年十一月十日、民國一百零一年二月十日支│          │
│        │付（如遇例假日，以上期日均順延一日）。              │          │
├────┼──────────────────────────┼─────┤
│一    │Ｘ○○及Ｈ○○應連帶支付被害人ｊ○共新臺幣萬元，分│          │
│        │十期，每期新臺幣仟元，分別於民國九十八年十一月十日│          │
│        │、民國九十九年二月十日、民國九十九年五月十日、民國九│          │
│        │十九年八月十日、民國九十九年十一月十日、民國一百年二│          │
│        │月十日、民國一百年五月十日、民國一百年八月十日、民國│          │
│        │一百年十一月十日、民國一百零一年二月十日支付（如遇例│          │
│        │假日，以上期日均順延一日）。                        │          │
├────┼──────────────────────────┼─────┤
│八      │Ｘ○○及Ｈ○○應連帶支付被害人甲壬○共新臺幣壹拾肆萬│          │
│        │伍仟元，分十期，每期新臺幣壹萬肆仟伍佰元，分別於民國│          │
│        │九十八年十一月十日、民國九十九年二月十日、民國九十九│          │
│        │年五月十日、民國九十九年八月十日、民國九十九年十一月│          │
│        │十日、民國一百年二月十日、民國一百年五月十日、民國一│          │
│        │百年八月十日、民國一百年十一月十日、民國一百零一年二│          │
│        │月十日支付（如遇例假日，以上期日均順延一日）。      │          │
├────┼──────────────────────────┼─────┤
│十三      │Ｘ○○及Ｈ○○應連帶支付被害人玄○○共新臺幣捌萬肆仟│          │
│        │元，分十期，每期新臺幣捌仟肆佰元，分別於民國九十八年│          │
│        │十一月十日、民國九十九年二月十日、民國九十九年五月十│          │
│        │日、民國九十九年八月十日、民國九十九年十一月十日、民│          │
│        │國一百年二月十日、民國一百年五月十日、民國一百年八月│          │
│        │十日、民國一百年十一月十日、民國一百零一年二月十日支│          │
│        │付（如遇例假日，以上期日均順延一日）。              │          │
├────┼──────────────────────────┤          │
│十七      │Ｘ○○、Ｈ○○及子○○應連帶支付被害人ｕ○○共新臺幣│          │
│        │柒萬伍仟元，分十期，每期新臺幣柒仟伍佰元，分別於民國│          │
│        │九十八年十一月十日、民國九十九年二月十日、民國九十九│          │
│        │年五月十日、民國九十九年八月十日、民國九十九年十一月│          │
│        │十日、民國一百年二月十日、民國一百年五月十日、民國一│          │
│        │百年八月十日、民國一百年十一月十日、民國一百零一年二│          │
│        │月十日支付（如遇例假日，以上期日均順延一日）。      │          │
├────┼──────────────────────────┼─────┤
│      │Ｈ○○、Ｘ○○、Ｗ○○及子○○應連帶支付被害人Ｒ○○│          │
│        │共新臺幣柒萬伍仟元，分十期，每期新臺幣柒仟伍佰元，分│          │
│        │別於民國九十八年十一月十日、民國九十九年二月十日、民│          │
│        │國九十九年五月十日、民國九十九年八月十日、民國九十九│          │
│        │年十一月十日、民國一百年二月十日、民國一百年五月十日│          │
│        │、民國一百年八月十日、民國一百年十一月十日、民國一百│          │
│        │零一年二月十日支付（如遇例假日，以上期日均順延一日）│          │
│        │。                                                  │          │
├────┼──────────────────────────┼─────┤
│支付公庫│Ｘ○○應向公庫支付新臺幣肆拾萬元，分十期，每期新臺幣│          │
│        │肆萬元，分別於民國一百零一年五月十日、民國一百零一年│          │
│        │八月十日、民國一百零一年十一月十日、民國一百零二年二│          │
│        │月十日、民國一百零二年五月十日、民國一百零二年八月十│          │
│        │日、民國一百零二年十一月十日、民國一百零三年二月十日│          │
│        │、民國一百零三年五月十日、民國一百零三年八月十日支付│          │
│        │（如遇例假日，以上期日均順延一日）。                │          │
└────┴──────────────────────────┴─────┘
┌─────────────────────────────────────┐
│附表貳(三)被告寅○○緩刑期間應支付金額方式一覽表                            │
├────┬──────────────────────────┬─────┤
│對應之  │給付之對象、總金額、所分期數、分期金額、應支付之日期│備註      │
│犯罪事實│                                                    │          │
├────┼──────────────────────────┼─────┤
│二      │寅○○、ｇ○○於本院審理時已當庭支付被害人鍾陳只新臺│          │
│        │幣柒仟貳佰元，是不命再為給付。                      │          │
├────┼──────────────────────────┼─────┤
│支付公庫│寅○○應向公庫支付新臺幣壹萬元，於民國九十八年十二月│          │
│        │三十一日前支付。                                    │          │
└────┴──────────────────────────┴─────┘
┌─────────────────────────────────────┐
│附表貳(四)被告ｇ○○緩刑期間應支付金額方式一覽表                            │
├────┬──────────────────────────┬─────┤
│對應之  │給付之對象、總金額、所分期數、分期金額、應支付之日期│備註      │
│犯罪事實│                                                    │          │
├────┼──────────────────────────┼─────┤
│二      │寅○○、ｇ○○於本院審理時已當庭支付被害人鍾陳只新臺│          │
│        │幣柒仟貳佰元，是不命再為給付。                      │          │
├────┼──────────────────────────┼─────┤
│六      │為甲Ｋ○○之子許益華發覺有異，而拒絕給付，ｇ○○因而│          │
│        │未詐騙得手，故不再命為給付。                        │          │
├────┼──────────────────────────┼─────┤
│      │ｇ○○、Ｈ○○、Ｚ○○及謝慧瑜應連帶支付被害人ｄ○○│          │
│        │共新臺幣壹萬捌仟元，分十期，每期新臺幣壹仟捌佰元，分│          │
│        │別於民國九十八年十一月十日、民國九十九年二月十日、民│          │
│        │國九十九年五月十日、民國九十九年八月十日、民國九十九│          │
│        │年十一月十日、民國一百年二月十日、民國一百年五月十日│          │
│        │、民國一百年八月十日、民國一百年十一月十日、民國一百│          │
│        │零一年二月十日支付（如遇例假日，以上期日均順延一日）│          │
│        │。                                                  │          │
├────┼──────────────────────────┼─────┤
│支付公庫│ｇ○○應向公庫支付新臺幣拾萬元，分十期，每期新臺幣壹│          │
│        │萬元，分別於民國一百零一年五月十日、民國一百零一年八│          │
│        │月十日、民國一百零一年十一月十日、民國一百零二年二月│          │
│        │十日、民國一百零二年五月十日、民國一百零二年八月十日│          │
│        │、民國一百零二年十一月十日、民國一百零三年二月十日、│          │
│        │民國一百零三年五月十日、民國一百零三年八月十日支付（│          │
│        │如遇例假日，以上期日均順延一日）。                  │          │
└────┴──────────────────────────┴─────┘
┌─────────────────────────────────────┐
│附表貳(五)被告Ｗ○○緩刑期間應支付金額方式一覽表                            │
├────┬──────────────────────────┬─────┤
│對應之  │給付之對象、總金額、所分期數、分期金額、應支付之日期│備註      │
│犯罪事實│                                                    │          │
├────┼──────────────────────────┼─────┤
│一    │Ｗ○○及Ｈ○○應連帶支付被害人黃○共新臺幣萬貳仟元│          │
│        │，分十期，每期新臺幣仟貳佰元，分別於民國九十八年十│          │
│        │一月十日、民國九十九年二月十日、民國九十九年五月十日│          │
│        │、民國九十九年八月十日、民國九十九年十一月十日、民國│          │
│        │一百年二月十日、民國一百年五月十日、民國一百年八月十│          │
│        │日、民國一百年十一月十日、民國一百零一年二月十日支付│          │
│        │（如遇例假日，以上期日均順延一日）。                │          │
├────┼──────────────────────────┼─────┤
│一    │Ｗ○○及Ｈ○○應連帶支付被害人戊○○共新臺幣陸萬肆仟│          │
│        │元，分十期，每期新臺幣陸仟肆佰元，分別於民國九十八年│          │
│        │十一月十日、民國九十九年二月十日、民國九十九年五月十│          │
│        │日、民國九十九年八月十日、民國九十九年十一月十日、民│          │
│        │國一百年二月十日、民國一百年五月十日、民國一百年八月│          │
│        │十日、民國一百年十一月十日、民國一百零一年二月十日支│          │
│        │付（如遇例假日，以上期日均順延一日）。              │          │
├────┼──────────────────────────┼─────┤
│三      │Ｗ○○及Ｈ○○應連帶支付被害人甲乙○共新臺幣陸萬陸仟│          │
│        │元，分十期，每期新臺幣陸仟陸佰元，分別於民國九十八年│          │
│        │十一月十日、民國九十九年二月十日、民國九十九年五月十│          │
│        │日、民國九十九年八月十日、民國九十九年十一月十日、民│          │
│        │國一百年二月十日、民國一百年五月十日、民國一百年八月│          │
│        │十日、民國一百年十一月十日、民國一百零一年二月十日支│          │
│        │付（如遇例假日，以上期日均順延一日）。              │          │
├────┼──────────────────────────┼─────┤
│五      │Ｗ○○及Ｈ○○應連帶支付被害人甲Ｏ○共新臺幣貳萬元，│          │
│        │分十期，每期新臺幣貳仟元，分別於民國九十八年十一月十│          │
│        │日、民國九十九年二月十日、民國九十九年五月十日、民國│          │
│        │九十九年八月十日、民國九十九年十一月十日、民國一百年│          │
│        │二月十日、民國一百年五月十日、民國一百年八月十日、民│          │
│        │國一百年十一月十日、民國一百零一年二月十日支付（如遇│          │
│        │例假日，以上期日均順延一日）。                      │          │
├────┼──────────────────────────┼─────┤
│七      │Ｗ○○及Ｈ○○應連帶支付被害人Ｓ○○共新臺幣萬柒仟│          │
│        │元，分十期，每期新臺幣仟柒佰元，分別於民國九十八年│          │
│        │十一月十日、民國九十九年二月十日、民國九十九年五月十│          │
│        │日、民國九十九年八月十日、民國九十九年十一月十日、民│          │
│        │國一百年二月十日、民國一百年五月十日、民國一百年八月│          │
│        │十日、民國一百年十一月十日、民國一百零一年二月十日支│          │
│        │付（如遇例假日，以上期日均順延一日）。              │          │
├────┼──────────────────────────┼─────┤
│九      │Ｗ○○及Ｈ○○應連帶支付被害人戌○○共新臺幣陸萬肆仟│          │
│        │元，分十期，每期新臺幣陸仟肆佰元，分別於民國九十八年│          │
│        │十一月十日、民國九十九年二月十日、民國九十九年五月十│          │
│        │日、民國九十九年八月十日、民國九十九年十一月十日、民│          │
│        │國一百年二月十日、民國一百年五月十日、民國一百年八月│          │
│        │十日、民國一百年十一月十日、民國一百零一年二月十日支│          │
│        │付（如遇例假日，以上期日均順延一日）。              │          │
├────┼──────────────────────────┼─────┤
│十      │Ｗ○○及Ｈ○○應連帶支付被害人Ｙ○○○共新臺幣貳萬元│          │
│        │，分十期，每期新臺幣貳仟元，分別於民國九十八年十一月│          │
│        │十日、民國九十九年二月十日、民國九十九年五月十日、民│          │
│        │國九十九年八月十日、民國九十九年十一月十日、民國一百│          │
│        │年二月十日、民國一百年五月十日、民國一百年八月十日、│          │
│        │民國一百年十一月十日、民國一百零一年二月十日支付（如│          │
│        │遇例假日，以上期日均順延一日）。                    │          │
├────┼──────────────────────────┼─────┤
│十四      │Ｗ○○及Ｈ○○應連帶支付被害人甲癸○共新臺幣伍萬元，│          │
│        │分十期，每期新臺幣伍仟元，分別於民國九十八年十一月十│          │
│        │日、民國九十九年二月十日、民國九十九年五月十日、民國│          │
│        │九十九年八月十日、民國九十九年十一月十日、民國一百年│          │
│        │二月十日、民國一百年五月十日、民國一百年八月十日、民│          │
│        │國一百年十一月十日、民國一百零一年二月十日支付（如遇│          │
│        │例假日，以上期日均順延一日）。                      │          │
├────┼──────────────────────────┼─────┤
│十六      │Ｗ○○及Ｈ○○應連帶支付被害人丙○○共新臺幣肆萬捌仟│          │
│        │元，分十期，每期新臺幣肆仟捌佰元，分別於民國九十八年│          │
│        │十一月十日、民國九十九年二月十日、民國九十九年五月十│          │
│        │日、民國九十九年八月十日、民國九十九年十一月十日、民│          │
│        │國一百年二月十日、民國一百年五月十日、民國一百年八月│          │
│        │十日、民國一百年十一月十日、民國一百零一年二月十日支│          │
│        │付（如遇例假日，以上期日均順延一日）。              │          │
├────┼──────────────────────────┼─────┤
│      │Ｗ○○、Ｈ○○及子○○應連帶支付被害人ｈ○○○共新臺│          │
│        │幣肆萬捌仟元，分十期，每期新臺幣肆仟捌佰元，分別於民│          │
│        │國九十八年十一月十日、民國九十九年二月十日、民國九十│          │
│        │九年五月十日、民國九十九年八月十日、民國九十九年十一│          │
│        │月十日、民國一百年二月十日、民國一百年五月十日、民國│          │
│        │一百年八月十日、民國一百年十一月十日、民國一百零一年│          │
│        │二月十日支付（如遇例假日，以上期日均順延一日）。    │          │
├────┼──────────────────────────┼─────┤
│      │Ｗ○○、Ｈ○○及子○○應連帶支付被害人甲卯○○共新臺│          │
│        │幣柒萬貳仟元，分十期，每期新臺幣柒仟貳佰元，分別於民│          │
│        │國九十八年十一月十日、民國九十九年二月十日、民國九十│          │
│        │九年五月十日、民國九十九年八月十日、民國九十九年十一│          │
│        │月十日、民國一百年二月十日、民國一百年五月十日、民國│          │
│        │一百年八月十日、民國一百年十一月十日、民國一百零一年│          │
│        │二月十日支付（如遇例假日，以上期日均順延一日）。    │          │
├────┼──────────────────────────┼─────┤
│      │Ｗ○○、Ｈ○○、子○○及Ｘ○○應連帶支付被害人Ｒ○○│          │
│        │共新臺幣柒萬伍仟元，分十期，每期新臺幣柒仟伍佰元，分│          │
│        │別於民國九十八年十一月十日、民國九十九年二月十日、民│          │
│        │國九十九年五月十日、民國九十九年八月十日、民國九十九│          │
│        │年十一月十日、民國一百年二月十日、民國一百年五月十日│          │
│        │、民國一百年八月十日、民國一百年十一月十日、民國一百│          │
│        │零一年二月十日支付（如遇例假日，以上期日均順延一日）│          │
│        │。                                                  │          │
├────┼──────────────────────────┼─────┤
│      │Ｗ○○、Ｈ○○及子○○應連帶支付被害人Ｋ○○共新臺幣│          │
│        │柒萬貳仟元，分十期，每期新臺幣柒仟貳佰元，分別於民國│          │
│        │九十八年十一月十日、民國九十九年二月十日、民國九十九│          │
│        │年五月十日、民國九十九年八月十日、民國九十九年十一月│          │
│        │十日、民國一百年二月十日、民國一百年五月十日、民國一│          │
│        │百年八月十日、民國一百年十一月十日、民國一百零一年二│          │
│        │月十日支付（如遇例假日，以上期日均順延一日）。      │          │
├────┼──────────────────────────┼─────┤
│支付公庫│Ｗ○○應向公庫支付新臺幣拾萬元，分十期，每期新臺幣│          │
│        │萬元，分別於民國一百零一年五月十日、民國一百零一年│          │
│        │八月十日、民國一百零一年十一月十日、民國一百零二年二│          │
│        │月十日、民國一百零二年五月十日、民國一百零二年八月十│          │
│        │日、民國一百零二年十一月十日、民國一百零三年二月十日│          │
│        │、民國一百零三年五月十日、民國一百零三年八月十日支付│          │
│        │（如遇例假日，以上期日均順延一日）。                │          │
└────┴──────────────────────────┴─────┘
┌─────────────────────────────────────┐
│附表貳(六)被告Ｉ○○緩刑期間應支付金額方式一覽表                            │
├────┬──────────────────────────┬─────┤
│對應之  │給付之對象、總金額、所分期數、分期金額、應支付之日期│備註      │
│犯罪事實│                                                    │          │
├────┼──────────────────────────┼─────┤
│二十      │Ｉ○○、Ｈ○○及Ａ○○應連帶支付被害人Ｊ○○共新臺幣│          │
│        │壹拾貳萬貳仟元，分十期，每期新臺幣壹萬貳仟貳佰元，分│          │
│        │別於民國九十八年十一月十日、民國九十九年二月十日、民│          │
│        │國九十九年五月十日、民國九十九年八月十日、民國九十九│          │
│        │年十一月十日、民國一百年二月十日、民國一百年五月十日│          │
│        │、民國一百年八月十日、民國一百年十一月十日、民國一百│          │
│        │零一年二月十日支付（如遇例假日，以上期日均順延一日）│          │
│        │。                                                  │          │
├────┼──────────────────────────┼─────┤
│      │Ｉ○○、Ｈ○○及Ａ○○應連帶支付被害人甲丑○共新臺幣│          │
│        │貳萬元，分十期，每期新臺幣貳仟元，分別於民國九十八年│          │
│        │十一月十日、民國九十九年二月十日、民國九十九年五月十│          │
│        │日、民國九十九年八月十日、民國九十九年十一月十日、民│          │
│        │國一百年二月十日、民國一百年五月十日、民國一百年八月│          │
│        │十日、民國一百年十一月十日、民國一百零一年二月十日支│          │
│        │付（如遇例假日，以上期日均順延一日）。              │          │
├────┼──────────────────────────┼─────┤
│支付公庫│Ｉ○○應向公庫支付新臺幣捌萬，分十期，每期新臺幣捌仟│          │
│        │元，分別於民國一百零一年五月十日、民國一百零一年八月│          │
│        │十日、民國一百零一年十一月十日、民國一百零二年二月十│          │
│        │日、民國一百零二年五月十日、民國一百零二年八月十日、│          │
│        │民國一百零二年十一月十日、民國一百零三年二月十日、民│          │
│        │國一百零三年五月十日、民國一百零三年八月十日支付（如│          │
│        │遇例假日，以上期日均順延一日）。                    │          │
└────┴──────────────────────────┴─────┘
┌─────────────────────────────────────┐
│附表貳(七)被告Ａ○○緩刑期間應支付金額方式一覽表                            │
├────┬──────────────────────────┬─────┤
│對應之  │給付之對象、總金額、所分期數、分期金額、應支付之日期│備註      │
│犯罪事實│                                                    │          │
├────┼──────────────────────────┼─────┤
│二十      │Ａ○○、Ｈ○○及Ｉ○○應連帶支付被害人Ｊ○○共新臺幣│          │
│        │壹拾貳萬貳仟元，分十期，每期新臺幣壹萬貳仟貳佰元，分│          │
│        │別於民國九十八年十一月十日、民國九十九年二月十日、民│          │
│        │國九十九年五月十日、民國九十九年八月十日、民國九十九│          │
│        │年十一月十日、民國一百年二月十日、民國一百年五月十日│          │
│        │、民國一百年八月十日、民國一百年十一月十日、民國一百│          │
│        │零一年二月十日支付（如遇例假日，以上期日均順延一日）│          │
│        │。                                                  │          │
├────┼──────────────────────────┼─────┤
│      │Ａ○○、Ｈ○○及Ｉ○○應連帶支付被害人甲丑○共新臺幣│          │
│        │貳萬元，分十期，每期新臺幣貳仟元，分別於民國九十八年│          │
│        │十一月十日、民國九十九年二月十日、民國九十九年五月十│          │
│        │日、民國九十九年八月十日、民國九十九年十一月十日、民│          │
│        │國一百年二月十日、民國一百年五月十日、民國一百年八月│          │
│        │十日、民國一百年十一月十日、民國一百零一年二月十日支│          │
│        │付（如遇例假日，以上期日均順延一日）。              │          │
├────┼──────────────────────────┼─────┤
│支付公庫│Ａ○○應向公庫支付新臺幣捌萬元，分十期，每期新臺幣捌│          │
│        │仟元，分別於民國一百零一年五月十日、民國一百零一年八│          │
│        │月十日、民國一百零一年十一月十日、民國一百零二年二月│          │
│        │十日、民國一百零二年五月十日、民國一百零二年八月十日│          │
│        │、民國一百零二年十一月十日、民國一百零三年二月十日、│          │
│        │民國一百零三年五月十日、民國一百零三年八月十日支付（│          │
│        │如遇例假日，以上期日均順延一日）。                  │          │
└────┴──────────────────────────┴─────┘
┌─────────────────────────────────────┐
│附表貳(八)被告甲酉○緩刑期間應支付金額方式一覽表                            │
├────┬──────────────────────────┬─────┤
│對應之  │給付之對象、總金額、所分期數、分期金額、應支付之日期│備註      │
│犯罪事實│                                                    │          │
├────┼──────────────────────────┼─────┤
│      │甲酉○及Ｈ○○應連帶支付被害人ｖ○○共新臺幣貳萬元，│          │
│        │分十期，每期新臺幣貳仟元，分別於民國九十八年十一月十│          │
│        │日、民國九十九年二月十日、民國九十九年五月十日、民國│          │
│        │九十九年八月十日、民國九十九年十一月十日、民國一百年│          │
│        │二月十日、民國一百年五月十日、民國一百年八月十日、民│          │
│        │國一百年十一月十日、民國一百零一年二月十日支付（如遇│          │
│        │例假日，以上期日均順延一日）。                      │          │
├────┼──────────────────────────┼─────┤
│支付公庫│甲酉○應向公庫支付新臺幣伍萬元，分十期，每期新臺幣伍│          │
│        │仟元，分別於民國一百零一年五月十日、民國一百零一年八│          │
│        │月十日、民國一百零一年十一月十日、民國一百零二年二月│          │
│        │十日、民國一百零二年五月十日、民國一百零二年八月十日│          │
│        │、民國一百零二年十一月十日、民國一百零三年二月十日、│          │
│        │民國一百零三年五月十日、民國一百零三年八月十日支付（│          │
│        │如遇例假日，以上期日均順延一日）。                  │          │
└────┴──────────────────────────┴─────┘
┌─────────────────────────────────────┐
│附表貳(九)被告Ｕ○○緩刑期間應支付金額方式一覽表                            │
├────┬──────────────────────────┬─────┤
│        │支付公庫之總金額、所分期數、分期金額、應支付之日期  │備註      │
│        │                                                    │          │
├────┼──────────────────────────┼─────┤
│支付公庫│Ｕ○○應向公庫支付新臺幣拾萬，分十期，每期新臺幣│          │
│        │萬元，分別於民國九十八年十一月十日、民國九十九年二月│          │
│        │十日、民國九十九年五月十日、民國九十九年八月十日、民│          │
│        │國九十九年十一月十日、民國一百年二月十日、民國一百年│          │
│        │五月十日、民國一百年八月十日、民國一百年十一月十日、│          │
│        │民國一百零一年二月十日支付（如遇例假日，以上期日均順│          │
│        │延一日）。                                          │          │
└────┴──────────────────────────┴─────┘
┌─────────────────────────────────────┐
│附表貳(十)被告壬○○即何宜涵緩刑期間應支付金額方式一覽表                    │
├────┬──────────────────────────┬─────┤
│對應之  │給付之對象、總金額、所分期數、分期金額、應支付之日期│備註      │
│犯罪事實│                                                    │          │
├────┼──────────────────────────┼─────┤
│六      │為甲Ｋ○○之子許益華發覺有異，而拒絕給付，壬○○因而│          │
│        │未詐騙得手，故不再命為給付。                        │          │
├────┼──────────────────────────┼─────┤
│支付公庫│壬○○應向公庫支付新臺幣伍萬元，分十期，每期新臺幣伍│          │
│        │仟元，分別於民國九十八年十一月十日、民國九十九年二月│          │
│        │十日、民國九十九年五月十日、民國九十九年八月十日、民│          │
│        │國九十九年十一月十日、民國一百年二月十日、民國一百年│          │
│        │五月十日、民國一百年八月十日、民國一百年十一月十日、│          │
│        │民國一百零一年二月十日支付（如遇例假日，以上期日均順│          │
│        │延一日）。                                          │          │
└────┴──────────────────────────┴─────┘
┌─────────────────────────────────────┐
│附表貳(十一)被告Ｚ○○緩刑期間應支付金額方式一覽表                            │
├────┬──────────────────────────┬─────┤
│對應之  │給付之對象、總金額、所分期數、分期金額、應支付之日期│備註      │
│犯罪事實│                                                    │          │
├────┼──────────────────────────┼─────┤
│十五      │Ｚ○○、Ｈ○○及謝慧瑜應連帶支付被害人Ｔ○○共新臺幣│          │
│        │肆萬捌仟元，分十期，每期新臺幣肆仟捌佰元，分別於民國│          │
│        │九十八年十一月十日、民國九十九年二月十日、民國九十九│          │
│        │年五月十日、民國九十九年八月十日、民國九十九年十一月│          │
│        │十日、民國一百年二月十日、民國一百年五月十日、民國一│          │
│        │百年八月十日、民國一百年十一月十日、民國一百零一年二│          │
│        │月十日支付（如遇例假日，以上期日均順延一日）。      │          │
├────┼──────────────────────────┼─────┤
│      │Ｚ○○、Ｈ○○及謝慧瑜應連帶支付被害人卯○○○共新臺│          │
│        │幣柒萬貳仟元，分十期，每期新臺幣柒仟貳佰元，分別於民│          │
│        │國九十八年十一月十日、民國九十九年二月十日、民國九十│          │
│        │九年五月十日、民國九十九年八月十日、民國九十九年十一│          │
│        │月十日、民國一百年二月十日、民國一百年五月十日、民國│          │
│        │一百年八月十日、民國一百年十一月十日、民國一百零一年│          │
│        │二月十日支付（如遇例假日，以上期日均順延一日）。    │          │
├────┼──────────────────────────┼─────┤
│      │Ｚ○○、Ｈ○○、ｇ○○及謝慧瑜應連帶支付被害人ｄ○○│          │
│        │共新臺幣壹萬捌仟元，分十期，每期新臺幣壹仟捌佰元，分│          │
│        │別於民國九十八年十一月十日、民國九十九年二月十日、民│          │
│        │國九十九年五月十日、民國九十九年八月十日、民國九十九│          │
│        │年十一月十日、民國一百年二月十日、民國一百年五月十日│          │
│        │、民國一百年八月十日、民國一百年十一月十日、民國一百│          │
│        │零一年二月十日支付（如遇例假日，以上期日均順延一日）│          │
│        │。                                                  │          │
├────┼──────────────────────────┼─────┤
│      │Ｚ○○、Ｈ○○及謝慧瑜應連帶支付被害人ｘ○○共新臺幣│          │
│        │貳萬肆仟元，分十期，每期新臺幣貳仟肆佰元，分別於民國│          │
│        │九十八年十一月十日、民國九十九年二月十日、民國九十九│          │
│        │年五月十日、民國九十九年八月十日、民國九十九年十一月│          │
│        │十日、民國一百年二月十日、民國一百年五月十日、民國一│          │
│        │百年八月十日、民國一百年十一月十日、民國一百零一年二│          │
│        │月十日支付（如遇例假日，以上期日均順延一日）。      │          │
├────┼──────────────────────────┼─────┤
│      │因甲Ｉ○○返家後發覺有異，而拒絕給付，Ｚ○○因而未詐│          │
│        │騙得手。                                            │          │
├────┼──────────────────────────┼─────┤
│支付公庫│Ｚ○○應向公庫支付新臺幣壹拾貳萬元，分十期，每期新臺│          │
│        │幣壹萬貳仟元，分別於民國一百零一年五月十日、民國一百│          │
│        │零一年八月十日、民國一百零一年十一月十日、民國一百零│          │
│        │二年二月十日、民國一百零二年五月十日、民國一百零二年│          │
│        │八月十日、民國一百零二年十一月十日、民國一百零三年二│          │
│        │月十日、民國一百零三年五月十日、民國一百零三年八月十│          │
│        │日支付（如遇例假日，以上期日均順延一日）。          │          │
└────┴──────────────────────────┴─────┘
┌─────────────────────────────────────┐
│附表貳(十二)被告甲巳○○○○○緩刑期間應支付金額方式一覽表                    │
├────┬──────────────────────────┬─────┤
│對應之  │給付之對象、總金額、所分期數、分期金額、應支付之日期│備註      │
│犯罪事實│                                                    │          │
├────┼──────────────────────────┼─────┤
│十五      │謝慧瑜、Ｈ○○及Ｚ○○應連帶支付被害人Ｔ○○共新臺幣│          │
│        │肆萬捌仟元，分十期，每期新臺幣肆仟捌佰元，分別於民國│          │
│        │九十八年十一月十日、民國九十九年二月十日、民國九十九│          │
│        │年五月十日、民國九十九年八月十日、民國九十九年十一月│          │
│        │十日、民國一百年二月十日、民國一百年五月十日、民國一│          │
│        │百年八月十日、民國一百年十一月十日、民國一百零一年二│          │
│        │月十日支付（如遇例假日，以上期日均順延一日）。      │          │
├────┼──────────────────────────┼─────┤
│      │謝慧瑜、Ｈ○○及Ｚ○○應連帶支付被害人卯○○○共新臺│          │
│        │幣柒萬貳仟元，分十期，每期新臺幣柒仟貳佰元，分別於民│          │
│        │國九十八年十一月十日、民國九十九年二月十日、民國九十│          │
│        │九年五月十日、民國九十九年八月十日、民國九十九年十一│          │
│        │月十日、民國一百年二月十日、民國一百年五月十日、民國│          │
│        │一百年八月十日、民國一百年十一月十日、民國一百零一年│          │
│        │二月十日支付（如遇例假日，以上期日均順延一日）。    │          │
├────┼──────────────────────────┼─────┤
│      │謝慧瑜、Ｈ○○、ｇ○○及Ｚ○○應連帶支付被害人ｄ○○│          │
│        │共新臺幣壹萬捌仟元，分十期，每期新臺幣壹仟捌佰元，分│          │
│        │別於民國九十八年十一月十日、民國九十九年二月十日、民│          │
│        │國九十九年五月十日、民國九十九年八月十日、民國九十九│          │
│        │年十一月十日、民國一百年二月十日、民國一百年五月十日│          │
│        │、民國一百年八月十日、民國一百年十一月十日、民國一百│          │
│        │零一年二月十日支付（如遇例假日，以上期日均順延一日）│          │
│        │。                                                  │          │
├────┼──────────────────────────┼─────┤
│      │謝慧瑜、Ｈ○○及Ｚ○○應連帶支付被害人ｘ○○共新臺幣│          │
│        │貳萬肆仟元，分十期，每期新臺幣貳仟肆佰元，分別於民國│          │
│        │九十八年十一月十日、民國九十九年二月十日、民國九十九│          │
│        │年五月十日、民國九十九年八月十日、民國九十九年十一月│          │
│        │十日、民國一百年二月十日、民國一百年五月十日、民國一│          │
│        │百年八月十日、民國一百年十一月十日、民國一百零一年二│          │
│        │月十日支付（如遇例假日，以上期日均順延一日）。      │          │
├────┼──────────────────────────┼─────┤
│支付公庫│謝慧瑜應向公庫支付新臺幣壹拾貳萬元，分十期，每期新臺│          │
│        │幣壹萬貳仟元，分別於民國一百零一年五月十日、民國一百│          │
│        │零一年八月十日、民國一百零一年十一月十日、民國一百零│          │
│        │二年二月十日、民國一百零二年五月十日、民國一百零二年│          │
│        │八月十日、民國一百零二年十一月十日、民國一百零三年二│          │
│        │月十日、民國一百零三年五月十日、民國一百零三年八月十│          │
│        │日支付（如遇例假日，以上期日均順延一日）。          │          │
└────┴──────────────────────────┴─────┘
┌─────────────────────────────────────┐
│附表貳(十三)被告子○○緩刑期間應支付金額方式一覽表                            │
├────┬──────────────────────────┬─────┤
│對應之  │給付之對象、總金額、所分期數、分期金額、應支付之日期│備註      │
│犯罪事實│                                                    │          │
├────┼──────────────────────────┼─────┤
│十七      │子○○、Ｈ○○及Ｘ○○應連帶支付被害人ｕ○○共新臺幣│          │
│        │柒萬伍仟元，分十期，每期新臺幣柒仟伍佰元，分別於民國│          │
│        │九十八年十一月十日、民國九十九年二月十日、民國九十九│          │
│        │年五月十日、民國九十九年八月十日、民國九十九年十一月│          │
│        │十日、民國一百年二月十日、民國一百年五月十日、民國一│          │
│        │百年八月十日、民國一百年十一月十日、民國一百零一年二│          │
│        │月十日支付（如遇例假日，以上期日均順延一日）。      │          │
├────┼──────────────────────────┼─────┤
│      │子○○及Ｈ○○應連帶支付被害人Ｖ○○共新臺幣貳萬元，│          │
│        │分十期，每期新臺幣貳仟元，分別於民國九十八年十一月十│          │
│        │日、民國九十九年二月十日、民國九十九年五月十日、民國│          │
│        │九十九年八月十日、民國九十九年十一月十日、民國一百年│          │
│        │二月十日、民國一百年五月十日、民國一百年八月十日、民│          │
│        │國一百年十一月十日、民國一百零一年二月十日支付（如遇│          │
│        │例假日，以上期日均順延一日）。                      │          │
├────┼──────────────────────────┼─────┤
│      │子○○、Ｈ○○及Ｗ○○應連帶支付被害人ｈ○○○共新臺│          │
│        │幣肆萬捌仟元，分十期，每期新臺幣肆仟捌佰元，分別於民│          │
│        │國九十八年十一月十日、民國九十九年二月十日、民國九十│          │
│        │九年五月十日、民國九十九年八月十日、民國九十九年十一│          │
│        │月十日、民國一百年二月十日、民國一百年五月十日、民國│          │
│        │一百年八月十日、民國一百年十一月十日、民國一百零一年│          │
│        │二月十日支付（如遇例假日，以上期日均順延一日）。    │          │
├────┼──────────────────────────┼─────┤
│      │子○○、Ｈ○○及Ｗ○○應連帶支付被害人甲卯○○共新臺│          │
│        │幣柒萬貳仟元，分十期，每期新臺幣柒仟貳佰元，分別於民│          │
│        │國九十八年十一月十日、民國九十九年二月十日、民國九十│          │
│        │九年五月十日、民國九十九年八月十日、民國九十九年十一│          │
│        │月十日、民國一百年二月十日、民國一百年五月十日、民國│          │
│        │一百年八月十日、民國一百年十一月十日、民國一百零一年│          │
│        │二月十日支付（如遇例假日，以上期日均順延一日）。    │          │
├────┼──────────────────────────┼─────┤
│      │子○○、Ｈ○○、Ｗ○○及Ｘ○○應連帶支付被害人Ｒ○○│          │
│        │共新臺幣柒萬伍仟元，分十期，每期新臺幣柒仟伍佰元，分│          │
│        │別於民國九十八年十一月十日、民國九十九年二月十日、民│          │
│        │國九十九年五月十日、民國九十九年八月十日、民國九十九│          │
│        │年十一月十日、民國一百年二月十日、民國一百年五月十日│          │
│        │、民國一百年八月十日、民國一百年十一月十日、民國一百│          │
│        │零一年二月十日支付（如遇例假日，以上期日均順延一日）│          │
│        │。                                                  │          │
├────┼──────────────────────────┼─────┤
│      │子○○、Ｈ○○及Ｗ○○應連帶支付被害人Ｋ○○共新臺幣│          │
│        │柒萬貳仟元，分十期，每期新臺幣柒仟貳佰元，分別於民國│          │
│        │九十八年十一月十日、民國九十九年二月十日、民國九十九│          │
│        │年五月十日、民國九十九年八月十日、民國九十九年十一月│          │
│        │十日、民國一百年二月十日、民國一百年五月十日、民國一│          │
│        │百年八月十日、民國一百年十一月十日、民國一百零一年二│          │
│        │月十日支付（如遇例假日，以上期日均順延一日）。      │          │
├────┼──────────────────────────┼─────┤
│支付公庫│子○○應向公庫支付新臺幣貳拾萬元，分十期，每期新臺幣│          │
│        │貳萬元，分別於民國一百零一年五月十日、民國一百零一年│          │
│        │八月十日、民國一百零一年十一月十日、民國一百零二年二│          │
│        │月十日、民國一百零二年五月十日、民國一百零二年八月十│          │
│        │日、民國一百零二年十一月十日、民國一百零三年二月十日│          │
│        │、民國一百零三年五月十日、民國一百零三年八月十日支付│          │
│        │（如遇例假日，以上期日均順延一日）。                │          │
└────┴──────────────────────────┴─────┘
┌─────────────────────────────────────┐
│附表貳(十四)被告ｎ○○緩刑期間應支付金額方式一覽表                            │
├────┬──────────────────────────┬─────┤
│對應之  │給付之對象、總金額、所分期數、分期金額、應支付之日期│備註      │
│犯罪事實│                                                    │          │
├────┼──────────────────────────┼─────┤
│      │ｎ○○及Ｈ○○應連帶支付被害人巳○○共新臺幣陸萬伍仟│          │
│        │元，分十期，每期新臺幣陸仟伍佰元，分別於民國九十八年│          │
│        │十一月十日、民國九十九年二月十日、民國九十九年五月十│          │
│        │日、民國九十九年八月十日、民國九十九年十一月十日、民│          │
│        │國一百年二月十日、民國一百年五月十日、民國一百年八月│          │
│        │十日、民國一百年十一月十日、民國一百零一年二月十日支│          │
│        │付（如遇例假日，以上期日均順延一日）。              │          │
├────┼──────────────────────────┼─────┤
│支付公庫│ｎ○○應向公庫支付新臺幣伍萬元，分十期，每期新臺幣伍│          │
│        │仟元，分別於民國一百零一年五月十日、民國一百零一年八│          │
│        │月十日、民國一百零一年十一月十日、民國一百零二年二月│          │
│        │十日、民國一百零二年五月十日、民國一百零二年八月十日│          │
│        │、民國一百零二年十一月十日、民國一百零三年二月十日、│          │
│        │民國一百零三年五月十日、民國一百零三年八月十日支付（│          │
│        │如遇例假日，以上期日均順延一日）。                  │          │
└────┴──────────────────────────┴─────┘
┌─────────────────────────────────────┐
│附表貳(十五)被告Ｆ○○緩刑期間應支付金額方式一覽表                            │
├────┬──────────────────────────┬─────┤
│對應之  │給付之對象、總金額、所分期數、分期金額、應支付之日期│備註      │
│犯罪事實│                                                    │          │
├────┼──────────────────────────┼─────┤
│一(十八)    │Ｆ○○、Ｈ○○及Ｘ○○應連帶支付被害人ｍ○○共新臺幣│          │
│        │壹拾萬柒仟元，分十期，每期新臺幣壹萬零柒佰元，分別於│          │
│        │民國九十八年十一月十日、民國九十九年二月十日、民國九│          │
│        │十九年五月十日、民國九十九年八月十日、民國九十九年十│          │
│        │一月十日、民國一百年二月十日、民國一百年五月十日、民│          │
│        │國一百年八月十日、民國一百年十一月十日、民國一百零一│          │
│        │年二月十日支付（如遇例假日，以上期日均順延一日）。  │          │
├────┼──────────────────────────┼─────┤
│一(二十)    │Ｆ○○、Ｈ○○及Ｘ○○應連帶支付被害人甲辰○共新臺幣│          │
│        │柒萬玖仟貳佰元，分十期，每期新臺幣柒仟玖佰貳拾元，分│          │
│        │別於民國九十八年十一月十日、民國九十九年二月十日、民│          │
│        │國九十九年五月十日、民國九十九年八月十日、民國九十九│          │
│        │年十一月十日、民國一百年二月十日、民國一百年五月十日│          │
│        │、民國一百年八月十日、民國一百年十一月十日、民國一百│          │
│        │零一年二月十日支付（如遇例假日，以上期日均順延一日）│          │
│        │。                                                  │          │
├────┼──────────────────────────┼─────┤
│(一)至(六)│已另行命同案被告己○○為支付，為避免重複，不另命為給│          │
│        │付。                                                │          │
├────┼──────────────────────────┼─────┤
│支付公庫│Ｆ○○應向公庫支付新臺幣拾萬元，分十期，每期新臺幣│          │
│        │萬元，分別於民國一百零一年五月十日、民國一百零一年│          │
│        │八月十日、民國一百零一年十一月十日、民國一百零二年二│          │
│        │月十日、民國一百零二年五月十日、民國一百零二年八月十│          │
│        │日、民國一百零二年十一月十日、民國一百零三年二月十日│          │
│        │、民國一百零三年五月十日、民國一百零三年八月十日支付│          │
│        │（如遇例假日，以上期日均順延一日）。                │          │
└────┴──────────────────────────┴─────┘
┌─────────────────────────────────────┐
│附表貳(十六)被告丁○○刑期間應支付金額方式一覽表                              │
├────┬──────────────────────────┬─────┤
│對應之  │給付之對象、總金額、所分期數、分期金額、應支付之日期│備註      │
│犯罪事實│                                                    │          │
├────┼──────────────────────────┼─────┤
│一(四)    │丁○○及Ｈ○○應連帶支付被害人甲申○共新臺幣貳拾壹萬│          │
│        │伍仟元，分十期，每期新臺幣貳萬壹仟伍佰元，分別於民國│          │
│        │九十八年十一月十日、民國九十九年二月十日、民國九十九│          │
│        │年五月十日、民國九十九年八月十日、民國九十九年十一月│          │
│        │十日、民國一百年二月十日、民國一百年五月十日、民國一│          │
│        │百年八月十日、民國一百年十一月十日、民國一百零一年二│          │
│        │月十日支付（如遇例假日，以上期日均順延一日）。      │          │
├────┼──────────────────────────┼─────┤
│一(五)    │丁○○及Ｈ○○應連帶支付被害人ｒ○共新臺幣壹拾肆萬捌│          │
│        │仟元，分十期，每期新臺幣壹萬肆仟捌百元，分別於民國九│          │
│        │十八年十一月十日、民國九十九年二月十日、民國九十九年│          │
│        │五月十日、民國九十九年八月十日、民國九十九年十一月十│          │
│        │日、民國一百年二月十日、民國一百年五月十日、民國一百│          │
│        │年八月十日、民國一百年十一月十日、民國一百零一年二月│          │
│        │十日支付（如遇例假日，以上期日均順延一日）。        │          │
├────┼──────────────────────────┼─────┤
│一(八)    │丁○○及Ｈ○○應連帶支付被害人汪松榮共新臺幣萬元，│          │
│        │分十期，每期新臺幣仟元，分別於民國九十八年十一月十│          │
│        │日、民國九十九年二月十日、民國九十九年五月十日、民國│          │
│        │九十九年八月十日、民國九十九年十一月十日、民國一百年│          │
│        │二月十日、民國一百年五月十日、民國一百年八月十日、民│          │
│        │國一百年十一月十日、民國一百零一年二月十日支付（如遇│          │
│        │例假日，以上期日均順延一日）。                      │          │
├────┼──────────────────────────┼─────┤
│一(九)    │丁○○及Ｈ○○應連帶支付被害人辛○○共新臺幣萬捌仟│          │
│        │伍佰元，分十期，每期新臺幣仟捌佰伍拾元，分別於民國│          │
│        │九十八年十一月十日、民國九十九年二月十日、民國九十九│          │
│        │年五月十日、民國九十九年八月十日、民國九十九年十一月│          │
│        │十日、民國一百年二月十日、民國一百年五月十日、民國一│          │
│        │百年八月十日、民國一百年十一月十日、民國一百零一年二│          │
│        │月十日支付（如遇例假日，以上期日均順延一日）。      │          │
├────┼──────────────────────────┼─────┤
│一    │丁○○及Ｈ○○應連帶支付被害人地○○共新臺幣捌萬貳仟│          │
│        │元，分十期，每期新臺幣捌仟貳佰元，分別於民國九十八年│          │
│        │十一月十日、民國九十九年二月十日、民國九十九年五月十│          │
│        │日、民國九十九年八月十日、民國九十九年十一月十日、民│          │
│        │國一百年二月十日、民國一百年五月十日、民國一百年八月│          │
│        │十日、民國一百年十一月十日、民國一百零一年二月十日支│          │
│        │付（如遇例假日，以上期日均順延一日）。              │          │
├────┼──────────────────────────┼─────┤
│(四)    │已另行命同案被告己○○為支付，為避免重複，不另命為給│          │
│        │付。                                                │          │
├────┼──────────────────────────┼─────┤
│支付公庫│丁○○應向公庫支付新臺幣壹拾伍萬元，分十期，每期新臺│          │
│        │幣壹萬伍千元，分別於民國一百零一年五月十日、民國一百│          │
│        │零一年八月十日、民國一百零一年十一月十日、民國一百零│          │
│        │二年二月十日、民國一百零二年五月十日、民國一百零二年│          │
│        │八月十日、民國一百零二年十一月十日、民國一百零三年二│          │
│        │月十日、民國一百零三年五月十日、民國一百零三年八月十│          │
│        │日支付（如遇例假日，以上期日均順延一日）。          │          │
└────┴──────────────────────────┴─────┘
【附表：扣案物品一覽表】
┌──┬───────┬──┬─────┬─────────────────┐
│編號│名稱          │數量│保管字號  │備註                              │
├──┼───────┼──┼─────┼─────────────────┤
│1   │估價單        │2 張│96年度保管│(一)勘驗結果：藍色複寫紙，其上寫有藥│
│    │              │    │字第51號  │  材名稱及價錢。                  │
│    │              │    │          │(二)Ｈ○○所有，向松鶴堂購買藥材時取│
│    │              │    │          │  得之保價單。                    │
├──┼───────┼──┼─────┼─────────────────┤
│2   │Ｈ○○第一商業│1 本│95年度保管│(一)勘驗結果：戶名Ｈ○○，帳號753-50│
│    │銀行存摺      │    │字第1362號│  -238138 。                      │
│    │              │    │          │(二)Ｈ○○所有，無證據證明與本案有關│
│    │              │    │          │  。                              │
├──┼───────┼──┼─────┼─────────────────┤
│3   │Ｈ○○華泰商業│1 本│95年度保管│(一)勘驗結果：戶名Ｈ○○，帳號176100│
│    │銀行存摺      │    │字第1362號│  000000-0。                      │
│    │              │    │          │(二)Ｈ○○所有，無證據證明與本案有關│
│    │              │    │          │  。                              │
├──┼───────┼──┼─────┼─────────────────┤
│4   │Ｈ○○台新銀行│1 本│95年度保管│(一)勘驗結果：戶名Ｈ○○，竹科分行，│
│    │存摺          │    │字第1362號│  帳號00000000000000 。           │
│    │              │    │          │(二)Ｈ○○所有，無證據證明與本案有關│
│    │              │    │          │  。                              │
├──┼───────┼──┼─────┼─────────────────┤
│5   │Ｈ○○合作金庫│1 本│95年度保管│(一)勘驗結果：戶名Ｈ○○，竹山分行，│
│    │存摺          │    │字第1362號│  帳號0000000000000。             │
│    │              │    │          │(二)Ｈ○○所有，無證據證明與本案有關│
│    │              │    │          │  。                              │
├──┼───────┼──┼─────┼─────────────────┤
│6   │Ｈ○○龜山樂善│1 本│95年度保管│(一)勘驗結果：戶名Ｈ○○，帳號012117│
│    │郵局存摺      │    │字第1362號│  0-0000000 。                    │
│    │              │    │          │(二)Ｈ○○所有，無證據證明與本案關。│
├──┼───────┼──┼─────┼─────────────────┤
│7   │台新銀行金融卡│1 枚│95年度保管│(一)勘驗結果：帳號000-00-000000-0-00│
│    │              │    │字第1362號│  ，臺新銀行金融卡1 張。          │
│    │              │    │          │(二)無證據證明與本案有關。          │
├──┼───────┼──┼─────┼─────────────────┤
│8   │華泰商銀行金融│1 枚│95年度保管│(一)勘驗結果：帳號0000000000000 ，華│
│    │卡            │    │字第1362號│  泰商銀行金融卡1 張。            │
│    │              │    │          │(二)無證據證明與本案有關。          │
├──┼───────┼──┼─────┼─────────────────┤
│9   │淡水一信金融卡│1 枚│95年度保管│(一)勘驗結果：帳號0000-00-000000-0，│
│    │              │    │字第1362號│  淡水一信金融卡1 張。            │
│    │              │    │          │(二)無證據證明與本案有關。          │
├──┼───────┼──┼─────┼─────────────────┤
│10  │誠泰銀行金融卡│1 枚│95年度保管│(一)勘驗結果：帳號0000-00000000-0000│
│    │              │    │字第1362號│  77，誠泰銀行金融卡1 張。        │
│    │              │    │          │(二)無證據證明與本案有關。          │
├──┼───────┼──┼─────┼─────────────────┤
│11  │寶華銀行金融卡│1 枚│95年度保管│(一)勘驗結果：帳號000000000000-00 ，│
│    │              │    │字第1362號│  寶華銀行金融卡1 張。            │
│    │              │    │          │(二)無證據證明與本案有關。          │
├──┼───────┼──┼─────┼─────────────────┤
│12  │中國信託VISA卡│1 枚│95年度保管│(一)勘驗結果：帳號0000-0000-0000-000│
│    │              │    │字第1362號│  0 ，中國信託VISA卡1 張。        │
│    │              │    │          │(二)無證據證明與本案有關。          │
├──┼───────┼──┼─────┼─────────────────┤
│13  │誠泰銀行VISA卡│1 枚│95年度保管│(一)勘驗結果：帳號0000-0000-0000-000│
│    │              │    │字第1362號│  1 ，誠泰銀行VISA卡1 張。        │
│    │              │    │          │(二)無證據證明與本案有關。          │
├──┼───────┼──┼─────┼─────────────────┤
│14  │遠東銀行MASTER│1 枚│95年度保管│(一)勘驗結果：帳號0000-0000-0000-000│
│    │卡            │    │字第1362號│  7 ，遠東銀行卡1 張。            │
│    │              │    │          │(二)無證據證明與本案有關。          │
├──┼───────┼──┼─────┼─────────────────┤
│15  │Citibank      │1 枚│95年度保管│(一)勘驗結果：帳號0000-0000-0000-000│
│    │MASTER卡      │    │字第1362號│  2 ，Citibank MASTER 卡1 張。    │
│    │              │    │          │(二)無證據證明與本案有關。          │
├──┼───────┼──┼─────┼─────────────────┤
│16  │周瑜蕙AIG VISA│1 枚│95年度保管│(一)勘驗結果：帳號0000-0000-0000-000│
│    │卡            │    │字第1362號│  1 ，AIG VISA卡1 張。            │
│    │              │    │          │(二)無證據證明與本案有關。          │
├──┼───────┼──┼─────┼─────────────────┤
│17  │世華商業銀行聯│1 枚│95年度保管│(一)勘驗結果：帳號000000000000，世華│
│    │合MAESTRO 卡  │    │字第1362號│  商業銀行聯合MAESTRO 卡1 張。    │
│    │              │    │          │(二)無證據證明與本案有關。          │
├──┼───────┼──┼─────┼─────────────────┤
│18-1│黑色小本筆記本│1 本│95年度保管│(一)勘驗結果：內容如96偵525 號警卷第│
│    │              │    │字第1362號│  236 頁至第239 頁所示，上面標示被│
│    │              │    │          │  害人參與共犯販賣物品等細節。    │
│    │              │    │          │(二)Ｈ○○所有，書寫被害人資料之用，│
│    │              │    │          │  若客戶退還時，有資料可查詢何人購│
│    │              │    │          │  買、何人搭訕客戶的。            │
├──┼───────┼──┼─────┼─────────────────┤
│18-2│淺藍色小本筆記│1 本│95年度保管│(一)勘驗結果：內容如96偵525 號警卷24│
│    │本            │    │字第1362號│  0 至263 所示，上面標示被害人參與│
│    │              │    │          │  共犯販賣物品等細節。            │
│    │              │    │          │(二)Ｈ○○所有，書寫被害人資料之用，│
│    │              │    │          │  若客戶退還時，有資料可查詢何人購│
│    │              │    │          │  買、何人搭訕客戶的。            │
├──┼───────┼──┼─────┼─────────────────┤
│18-3│龍躍天門筆記本│1 本│95年度保管│(一)勘驗結果：裡面書寫各種病名之成因│
│    │              │    │字第1362號│  、症狀及如何醫治之方式，此外，也│
│    │              │    │          │  有記載到如何向他人推銷物品時的說│
│    │              │    │          │  明方法，另外，還有許多人的聯絡方│
│    │              │    │          │  式。                            │
│    │              │    │          │(二)Ｈ○○所有，指導如何推銷偽藥之用│
│    │              │    │          │  。                              │
│    │              │    │          │(三)Ｈ○○雖辯稱為「阿宏」所有，然其│
│    │              │    │          │  於警詢時已供認上開物品為其所有，│
│    │              │    │          │  顯屬事後卸責之詞，不足採言。    │
├──┼───────┼──┼─────┼─────────────────┤
│18-4│淺藍色大本筆記│1 本│95年度保管│(一)勘驗結果：記載許多人的聯絡方式，│
│    │本            │    │字第1362號│  包含本案共同被告，筆記本內有許多│
│    │              │    │          │  記載都是關於如何向被害人推銷的方│
│    │              │    │          │  法，及推銷的步驟，另外，也有記載│
│    │              │    │          │  到所謂多仙膠的成份是由哪幾種主要│
│    │              │    │          │  中藥材所組成，內容如警卷264 至26│
│    │              │    │          │  6 頁、266 至281 頁所示。        │
│    │              │    │          │(二)Ｈ○○所有，供推銷偽藥及聯絡本案│
│    │              │    │          │  共同被告之用。                  │
│    │              │    │          │(三)Ｈ○○雖辯稱隨意書寫之用，但如上│
│    │              │    │          │  開勘驗結果所示，顯屬無稽，不可採│
│    │              │    │          │  信。                            │
├──┼───────┼──┼─────┼─────────────────┤
│18-5│骯髒筆記本    │1 本│95年度保管│(一)勘驗結果：裡面有一些與本案無關之│
│    │              │    │字第1362號│  人的聯絡方式。                  │
│    │              │    │          │(二)無證據證明與本案有關。          │
├──┼───────┼──┼─────┼─────────────────┤
│18-6│綠色筆記本    │1 本│95年度保管│(一)勘驗結果：標示著許多人的聯繫方式│
│    │              │    │字第1362號│  ，包含本案被告的聯絡方式。      │
│    │              │    │          │(二)Ｈ○○所有，供聯絡本案共同被告之│
│    │              │    │          │  用。                            │
│    │              │    │          │(三)Ｈ○○雖辯稱隨意書寫之用，但如上│
│    │              │    │          │  開勘驗結果所示，顯屬無稽，不可採│
│    │              │    │          │  信。                            │
├──┼───────┼──┼─────┼─────────────────┤
│18-7│剪報          │1 疊│95年度保管│(一)勘驗結果：關於各項病名、病狀的報│
│    │              │    │字第1362號│  導。                            │
│    │              │    │          │(二)無證據證明與本案有關。          │
├──┼───────┼──┼─────┼─────────────────┤
│18-8│藥材食用方式說│1 疊│95年度保管│(一)勘驗結果：裡面提到米酒浸泡鹿茸等│
│    │明            │    │字第1362號│  ，內容如96偵525 號警卷第267 頁所│
│    │              │    │          │  示。                            │
│    │              │    │          │(二)Ｈ○○所有，供記載草藥內容物、藥│
│    │              │    │          │  酒製造方式。                    │
│    │              │    │          │(三)Ｈ○○雖辯稱未供與被害人之用，然│
│    │              │    │          │  如勘驗結果所示，顯與本案有關。  │
├──┼───────┼──┼─────┼─────────────────┤
│18-9│帳冊          │1 本│95年度保管│(一)勘驗結果：橘色外皮，內記載有服用│
│    │              │    │字第1362號│  方法、病症及及如何像向害人推銷藥│
│    │              │    │          │  材、誇示、哄騙被害人方法的說明，│
│    │              │    │          │  筆記本內有剪報2 張，是關於報導病│
│    │              │    │          │  症及治療方式的說明，藥材使用方式│
│    │              │    │          │  6 張，另外還有1 張馬偕醫院檢驗報│
│    │              │    │          │  告。                            │
│    │              │    │          │(二)Ｈ○○所有，供本案販賣偽藥之用。│
│    │              │    │          │(三)Ｈ○○雖辯稱未供非其所有，但其於│
│    │              │    │          │  警詢時已供認為其所有之物，且如勘│
│    │              │    │          │  驗結果所示，顯與本案有關。      │
├──┼───────┼──┼─────┼─────────────────┤
│19  │帳冊          │1 本│95年度保管│(一)勘驗結果：橘色外皮，內記載有服用│
│    │              │    │字第1362號│  方法、病症及藥單。              │
│    │              │    │          │(二)Ｈ○○所有，供本案販賣偽藥之用。│
├──┼───────┼──┼─────┼─────────────────┤
│20  │現金（新臺幣  │    │95年度保管│(一)已繳國庫。                      │
│    │104,600 元）  │    │字第1362號│(二)Ｈ○○所有，無證據證明與本案有關│
│    │              │    │          │  。                              │
├──┼───────┼──┼─────┼─────────────────┤
│21  │Ｈ○○房屋租賃│1 份│95年度保管│(一)勘驗結果：制式房屋租賃契約影本，│
│    │契約書影本    │    │字第1362號│  出租人為周金鳳，出租地為臺南市東│
│    │              │    │          │  寧路26號之1 四樓。              │
│    │              │    │          │(二)Ｈ○○所有，無證據證明與本案有關│
│    │              │    │          │  。                              │
├──┼───────┼──┼─────┼─────────────────┤
│22  │Ｈ○○匯款單  │8 張│95年度保管│(一)勘驗結果：3 張跨行匯款申請書，由│
│    │              │    │字第1362號│  Ｈ○○匯給莊玉春、丑○○、Ｈ○○│
│    │              │    │          │  ；2 張華泰銀行存款憑條；1 張跨行│
│    │              │    │          │  匯款回單；1 張臺灣銀行存入憑條；│
│    │              │    │          │  1 張存款明細。                  │
│    │              │    │          │(二)Ｈ○○所有，無證據證明與本案有關│
│    │              │    │          │  。                              │
├──┼───────┼──┼─────┼─────────────────┤
│23  │包裝龜鹿二仙膠│6 個│95年度保管│(一)勘驗結果：紅邊金色空盒6 個，內容│
│    │之外盒        │    │字第1362號│  物已不見，內有褐色膠狀物之殘渣。│
│    │              │    │          │(二)Ｈ○○所有，包裝龜鹿二仙膠所用。│
├──┼───────┼──┼─────┼─────────────────┤
│24  │龜鹿二仙膠    │11盒│95年度保管│(一)勘驗結果：紅邊金色盒裝，裡面打開│
│    │              │    │字第1362號│  均為褐色膠塊，觸感堅硬，外觀均無│
│    │              │    │          │  衛生署許可販賣的藥品編號。      │
│    │              │    │          │  其中1 盒送鑑定，實際數量剩11盒。│
│    │              │    │          │(二)Ｈ○○所有，供販賣及製造藥酒之用│
│    │              │    │          │  。                              │
│    │              │    │          │(三)鑑定結果：檢體檢出CERVUSELAPHUS │
│    │              │    │          │  （紅鹿或馬鹿）之DNA ，未檢出龜之│
│    │              │    │          │  DNA 。                          │
├──┼───────┼──┼─────┼─────────────────┤
│25  │米酒          │5 桶│95年度保管│(一)勘驗結果：白色塑膠桶，長23公分、│
│    │              │    │字第1362號│  寬13公分、高37公分，內裝滿透明液│
│    │              │    │          │  體。                            │
│    │              │    │          │(二)Ｈ○○所有，供製造藥酒之用。    │
├──┼───────┼──┼─────┼─────────────────┤
│26  │鹿茸          │3.5 │95年度保管│(一)如本院卷(七)第1 至5 頁照片所示，實│
│    │              │隻  │字第1362號│  物由雲林縣警察局斗南分局保管。  │
│    │              │    │          │(二)Ｈ○○所有，供製造鹿茸藥酒之用。│
├──┼───────┼──┼─────┼─────────────────┤
│27  │中藥材        │12包│95年度保管│(一)勘驗結果：大小不一的透明夾鏈袋包│
│    │              │    │字第1362號│  裝，內有不明藥材，外觀均無衛生署│
│    │              │    │          │  標示核可販賣的字樣。            │
│    │              │    │          │(二)無證據證明與本案有關。          │
│    │              │    │          │(三)鑑定結果：                      │
│    │              │    │          │1.檢體編號1 （塑膠袋裝）：每袋均含│
│    │              │    │          │  味牛膝、桂枝及多種未知民間藥。  │
│    │              │    │          │2.檢體編號2 （夾鏈袋裝）：每袋均含│
│    │              │    │          │  大葉骨碎補、桑枝及多種未知民間藥│
│    │              │    │          │  。                              │
│    │              │    │          │3.檢體編號3 （夾鏈袋裝）：每袋均含│
│    │              │    │          │  大棗藥材。                      │
├──┼───────┼──┼─────┼─────────────────┤
│28  │中藥人參盒    │3 盒│95年度保管│(一)勘驗結果：透明塑膠盒裝，長28公分│
│    │              │    │字第1362號│  、寬20公分、高6 公分，裡面藥材已│
│    │              │    │          │  發霉，外觀均無衛生署標示核可販賣│
│    │              │    │          │  的字樣。                        │
│    │              │    │          │(二)Ｈ○○所有，供其販賣。          │
│    │              │    │          │(三)鑑定結果：每盒均含杜仲、桂枝、木│
│    │              │    │          │  蝴蝶、味牛膝、菟絲子、澤瀉、木瓜│
│    │              │    │          │  、地黃、肉蓯蓉、淫羊藿、玉竹、黨│
│    │              │    │          │  參、懷牛膝、桂皮、巴戟天、茯苓、│
│    │              │    │          │  麥門冬、何首烏、黃耆、人參、山藥│
│    │              │    │          │  、枸杞子、川芎、白芍、白朮、西洋│
│    │              │    │          │  參、蜜炙甘草、當歸等28種藥材。  │
├──┼───────┼──┼─────┼─────────────────┤
│29-1│藥酒          │1 瓶│95年度保管│(一)勘驗結果：透明玻璃罐，內有褐色液│
│    │              │    │字第1362號│  體，高39公分，直徑30公分。外觀均│
│    │              │    │          │  無衛生署標示核可販賣的字樣。    │
│    │              │    │          │(二)Ｈ○○所有，為其製造及販賣之物。│
│    │              │    │          │(三)鑑定結果：檢出人參、甘草、血藤、│
│    │              │    │          │  何首烏、白朮、肉蓯蓉、澤瀉、白芍│
│    │              │    │          │  、紅骨蛇、當歸、枸杞子、川芎、西│
│    │              │    │          │  洋參、茯苓、巴戟天、玉竹、味牛膝│
│    │              │    │          │  、懷牛膝、桂皮、木蝴蝶、菟絲子、│
│    │              │    │          │  黃耆、麥門冬、地黃、淫羊藿、桂枝│
│    │              │    │          │  、鹿茸、杜仲、桑枝、大葉骨碎補、│
│    │              │    │          │  山藥、木瓜、黨參等藥材。        │
├──┼───────┼──┼─────┼─────────────────┤
│29-2│藥酒          │1 瓶│95年度保管│(一)勘驗結果：透明玻璃罐，內有褐色液│
│    │              │    │字第1362號│  體，高39公分，直徑30公分。外觀均│
│    │              │    │          │  無衛生署標示核可販賣的字樣。    │
│    │              │    │          │(二)Ｈ○○所有，為其製造及販賣之物。│
│    │              │    │          │(三)鑑定結果：檢出人參、杜仲、茯苓、│
│    │              │    │          │  當歸、山藥、麥門冬、枸杞子、西洋│
│    │              │    │          │  參、何首烏、白芍、大葉骨碎補、巴│
│    │              │    │          │  戟天、懷牛膝、黨參、木蝴蝶、甘草│
│    │              │    │          │  、血藤、桑枝、川芎、紅骨蛇、桂皮│
│    │              │    │          │  、黃耆、玉竹、澤瀉、白朮、木瓜、│
│    │              │    │          │  地黃、味牛膝、丁公藤、淫羊藿、菟│
│    │              │    │          │  絲子、桂枝等藥材。              │
├──┼───────┼──┼─────┼─────────────────┤
│30  │彰化銀行金融卡│1 枚│95年度保管│(一)勘驗結果：帳號0000-00-000000-00 │
│    │              │    │字第1362號│  彰化銀行金融卡1 張。            │
│    │              │    │          │(二)無證據證明與本案有關。          │
├──┼───────┼──┼─────┼─────────────────┤
│31  │郵政儲金金融卡│1 枚│95年度保管│(一)勘驗結果：帳號0-00000000000000郵│
│    │              │    │字第1362號│  局金融卡1 張。                  │
│    │              │    │          │(二)無證據證明與本案有關。          │
├──┼───────┼──┼─────┼─────────────────┤
│32-1│筆記本        │1 本│95年度保管│(一)勘驗結果：暗紅色筆記本1 本，裡面│
│    │              │    │字第1362號│  記載「邱大哥、邱嫂、金英、萬獅、│
│    │              │    │          │  玉蘭」等本案被告聯絡電話，也記載│
│    │              │    │          │  「士林德行東路109 巷、雨聲街84巷│
│    │              │    │          │  」。                            │
│    │              │    │          │(二)Ａ○○所有，供其記載本案共犯電話│
│    │              │    │          │  。                              │
├──┼───────┼──┼─────┼─────────────────┤
│32-2│筆記本        │1 本│95年度保管│(一)粉紅色筆記本1 本，裡面記載「阿英│
│    │              │    │字第1362號│  、阿漢」等人聯繫電話，也書寫「士│
│    │              │    │          │  林德行東路」，裡面還夾著壹張萬獅│
│    │              │    │          │  的聯繫電話，標示著0000000000。  │
│    │              │    │          │(二)Ａ○○所有，供其記載本案共犯電話│
│    │              │    │          │  。                              │
├──┼───────┼──┼─────┼─────────────────┤
│33  │Ｕ○○南投魚池│1 本│95年度保管│(一)勘驗結果：戶名Ｕ○○，帳號260004│
│    │農會存摺      │    │字第1362號│  00000000號。                    │
│    │              │    │          │(二)無證據證明與本案有關。          │
├──┼───────┼──┼─────┼─────────────────┤
│34  │Ｕ○○士林名山│1 本│95年度保管│(一)勘驗結果：戶名Ｕ○○，帳號000229│
│    │里郵局存摺    │    │字第1362號│  00000000號。                    │
│    │              │    │          │(二)無證據證明與本案有關。          │
├──┼───────┼──┼─────┼─────────────────┤
│35  │張惠娟華南商業│1 本│95年度保管│(一)勘驗結果：戶名張惠娟，帳號64320-│
│    │銀行          │    │字第1362號│  000000-0號。                    │
│    │              │    │          │(二)無證據證明與本案有關。          │
├──┼───────┼──┼─────┼─────────────────┤
│36  │華南銀行MASTER│1 枚│95年度保管│(一)勘驗結果：帳號000-000000000 華南│
│    │卡            │    │字第1362號│  銀行MASTER卡1 張。              │
│    │              │    │          │(二)無證據證明與本案有關。          │
├──┼───────┼──┼─────┼─────────────────┤
│37  │魚池鄉農會金融│1 枚│95年度保管│(一)勘驗結果：帳號000-000-0000000-0 │
│    │卡            │    │字第1362號│  ，魚池鄉農會金融卡1 張。        │
│    │              │    │          │(二)無證據證明與本案有關。          │
├──┼───────┼──┼─────┼─────────────────┤
│38  │郵政儲金金融卡│1 枚│95年度保管│(一)勘驗結果：帳號0-0000000-0000000 │
│    │              │    │字第1362號│  郵局金融卡1 張。                │
│    │              │    │          │(二)無證據證明與本案有關。          │
├──┼───────┼──┼─────┼─────────────────┤
│39  │筆記本        │1 本│95年度保管│(一)勘驗結果：立法委員候選人宣傳筆記│
│    │              │    │字第1362號│  本1 本，內寫有人名及電話，有記載│
│    │              │    │          │  Ｗ○○、竹山阿明、萬和等人電話。│
│    │              │    │          │(二)Ｕ○○所有，供記載共犯電話。    │
│    │              │    │          │                                  │
├──┼───────┼──┼─────┼─────────────────┤
│40  │匯款單        │4 張│95年度保管│(一)勘驗結果：分別由Ｕ○○匯款給張榮│
│    │              │    │字第1362號│  信、張惠娟、張景祺，及受款人為張│
│    │              │    │          │  榮信之匯款單共4 張。            │
│    │              │    │          │(二)無證據證明與本案有關。          │
├──┼───────┼──┼─────┼─────────────────┤
│41  │臺中銀行金融卡│1 枚│95年度保管│(一)勘驗結果：帳號000-00-000000-0 臺│
│    │              │    │字第1362號│  中銀行金融卡1 張。              │
│    │              │    │          │(二)無證據證明與本案有關。          │
├──┼───────┼──┼─────┼─────────────────┤
│42  │筆記本        │1 本│95年度保管│(一)勘驗結果：磁性電話簿1 本，內記有│
│    │              │    │字第1362號│  與本案無關之人名、電話。        │
│    │              │    │          │(二)無證據證明與本案有關。          │
├──┼───────┼──┼─────┼─────────────────┤
│43  │不明膠塊      │3 盒│95年度保管│(一)勘驗結果：紅邊金色盒裝，內有褐色│
│    │              │    │字第956 號│  小塊膠塊，由夾鏈袋分裝。外觀均無│
│    │              │    │          │  衛生署標示核可販賣的字樣。      │
│    │              │    │          │(二)Ｈ○○販賣與甲Ｋ○○之物，先交與│
│    │              │    │          │  Ｄ○○載往甲Ｋ○○之物，尚未交付│
│    │              │    │          │  前即為警查獲，仍屬Ｈ○○所有而供│
│    │              │    │          │  其販賣之物。                    │
│    │              │    │          │(三)鑑定結果：檢體檢出Melanochelys  │
│    │              │    │          │  trijuga （黑山龜）、Cervuselaph │
│    │              │    │          │  us（紅鹿或馬鹿）之DNA 。        │
├──┼───────┼──┼─────┼─────────────────┤
│44  │米酒桶        │1 桶│95年度保管│(一)勘驗結果：白色塑膠桶，長33公分、│
│    │              │    │字第956 號│  寬15公分、高45公分。            │
│    │              │    │          │(二)Ｈ○○販賣與甲Ｋ○○之物，先交與│
│    │              │    │          │  Ｄ○○載往甲Ｋ○○之物，尚未交付│
│    │              │    │          │  前即為警查獲，仍屬Ｈ○○所有而供│
│    │              │    │          │  其販賣之物。                    │
├──┼───────┼──┼─────┼─────────────────┤
│45  │玻璃罐        │1 個│95年度保管│(一)勘驗結果：透明玻璃罐及附有提把之│
│    │              │    │字第956 號│  紅色塑膠蓋，高40公分、直徑30 公 │
│    │              │    │          │  分。                            │
│    │              │    │          │(二)Ｈ○○販賣與甲Ｋ○○之物，先交與│
│    │              │    │          │  Ｄ○○載往甲Ｋ○○之物，尚未交付│
│    │              │    │          │  前即為警查獲，仍屬Ｈ○○所有而供│
│    │              │    │          │  其販賣之物。                    │
├──┼───────┼──┼─────┼─────────────────┤
│46  │草藥          │1 包│95年度保管│(一)勘驗結果：透明大夾鏈袋裝，內有多│
│    │              │    │字第956 號│  種藥材由小夾鏈袋再行分裝，外觀均│
│    │              │    │          │  無衛生署標示核可販賣的字樣。    │
│    │              │    │          │(二)Ｈ○○販賣與甲Ｋ○○之物，先交與│
│    │              │    │          │  Ｄ○○載往甲Ｋ○○之物，尚未交付│
│    │              │    │          │  前即為警查獲，仍屬Ｈ○○所有而供│
│    │              │    │          │  其販賣之物。                    │
│    │              │    │          │(三)鑑定結果：含桑枝、大葉骨碎補及多│
│    │              │    │          │  種未知名民間藥。                │
├──┼───────┼──┼─────┼─────────────────┤
│47  │中藥          │1 包│95年度保管│(一)勘驗結果：透明塑膠盒裝，長28公分│
│    │              │    │字第956 號│  、寬20公分、高6 公分，內有多種藥│
│    │              │    │          │  材由小夾鏈袋再行分裝，外觀均無衛│
│    │              │    │          │  生署標示核可販賣的字樣。        │
│    │              │    │          │(二)Ｈ○○販賣與甲Ｋ○○之物，先交與│
│    │              │    │          │  Ｄ○○載往甲Ｋ○○之物，尚未交付│
│    │              │    │          │  前即為警查獲，仍屬Ｈ○○所有而供│
│    │              │    │          │  其販賣之物。                    │
│    │              │    │          │(三)鑑定結果：含杜仲、茯苓、肉蓯蓉、│
│    │              │    │          │  木蝴蝶、白朮、川芎、淫羊藿、澤瀉│
│    │              │    │          │  、桂皮、玉竹、當歸、黃耆、黨參、│
│    │              │    │          │  白芍、桂枝、山藥、地黃、菟絲子、│
│    │              │    │          │  何首烏、味牛膝、麥門冬、懷牛膝、│
│    │              │    │          │  枸杞子、蜜炙甘草、西洋參、巴戟天│
│    │              │    │          │  、丁香、人參、木瓜等29種藥材。  │
├──┼───────┼──┼─────┼─────────────────┤
│48  │Ｈ○○手機    │1 支│95年度保管│(一)勘驗結果：PANTECH 白銀色手機1 支│
│    │              │    │字第1362號│  ，機身已泛黃，並有多處擦傷。    │
│    │              │    │          │  號碼0000000000，序號000000000000│
│    │              │    │          │  732 。                          │
│    │              │    │          │(二)Ｈ○○所有，供其與本案共犯聯絡之│
│    │              │    │          │  用。                            │
├──┼───────┼──┼─────┼─────────────────┤
│49  │Ｈ○○手機    │1 支│95年度保管│(一)勘驗結果：MOTOROLA銀黑色相間手機│
│    │              │    │字第1362號│  1 支，號碼0000000000，序號357253│
│    │              │    │          │  00000000000 。                  │
│    │              │    │          │(二)Ｈ○○所有，供其與本案共犯聯絡之│
│    │              │    │          │  用。                            │
├──┼───────┼──┼─────┼─────────────────┤
│50  │Ｈ○○手機    │1 支│95年度保管│(一)勘驗結果：MOTOROLA銀灰色相間手機│
│    │              │    │字第1362號│  1 支，號碼0000000000，序號357253│
│    │              │    │          │  000000000 。                    │
│    │              │    │          │(二)Ｈ○○所有，供其與本案共犯聯絡之│
│    │              │    │          │  用。                            │
├──┼───────┼──┼─────┼─────────────────┤
│51  │Ａ○○手機    │1 支│95年度保管│(一)勘驗結果：OKWAP 銀色手機，外有皮│
│    │              │    │字第1362號│  套及掛有手機吊飾，號碼0000000000│
│    │              │    │          │  ，序號000000-00-0-000000-0。    │
│    │              │    │          │(二)Ａ○○所有，供其與本案共犯聯絡之│
│    │              │    │          │  用。                            │
├──┼───────┼──┼─────┼─────────────────┤
│52  │Ｉ○○手機    │1 支│95年度保管│(一)勘驗結果：不明廠牌黑色照相手機，│
│    │              │    │字第1362號│  號碼0000000000，序號000000000000│
│    │              │    │          │  20537。                         │
│    │              │    │          │(二)Ｉ○○所有，供其與本案共犯聯絡之│
│    │              │    │          │  用。                            │
├──┼───────┼──┼─────┼─────────────────┤
│53  │Ｄ○○手機    │1 支│95年度保管│(一)勘驗結果：G-PLUS銀色照相手機1 支│
│    │              │    │字第1362號│  ，號碼0000000000 ，序號00000000-│
│    │              │    │          │  0-000000-0。                    │
│    │              │    │          │(二)Ｄ○○所有，供其與本案共犯聯絡之│
│    │              │    │          │  用。                            │
├──┼───────┼──┼─────┼─────────────────┤
│54  │ｎ○○手機    │1 支│95年度保管│(一)勘驗結果：MOTOROLA銀灰色手機1 支│
│    │              │    │字第1362號│  ，其上掛有玉製吊飾。號碼00000000│
│    │              │    │          │  98，序該000000-00-0-000000-0-000│
│    │              │    │          │  dab 。                          │
│    │              │    │          │(二)ｎ○○所有，供其與本案共犯聯絡之│
│    │              │    │          │  用。                            │
├──┼───────┼──┼─────┼─────────────────┤
│55  │曾萬瓦手機    │1 支│95年度保管│(一)勘驗結果：NOKIA 銀黑色相間照相手│
│    │              │    │字第1362號│  機1 支，號碼0000000000，序號3566│
│    │              │    │          │  00-00-00000000000000 。         │
│    │              │    │          │(二)無證據證明與本案有關。          │
├──┼───────┼──┼─────┼─────────────────┤
│56  │甲酉○手機    │1 支│95年度保管│(一)勘驗結果：MOTOROLA薄型黑色手機1 │
│    │              │    │字第1362號│  支，號碼0000000000 ，序號358616-│
│    │              │    │          │  00-0-000000-0-0000db。          │
│    │              │    │          │(二)甲酉○所有，供其與本案共犯聯絡之│
│    │              │    │          │  用。                            │
├──┼───────┼──┼─────┼─────────────────┤
│57  │新臺幣21,500元│    │95年度保管│(一)已繳國庫。                      │
│    │              │    │字第1362號│(二)無證據證明與本案有關。          │
├──┼───────┼──┼─────┼─────────────────┤
│58  │郵政提款卡    │1 只│95年度保管│(一)勘驗結果：帳號0-0000000-0000000 │
│    │              │    │字第1362號│  ，金融卡袋內塞有多張交易明細單。│
│    │              │    │          │(二)無證據證明與本案有關。          │
│    │              │    │          │                                  │
├──┼───────┼──┼─────┼─────────────────┤
│59  │郵政存摺      │1 本│95年度保管│(一)勘驗結果：戶名ｇ○○，新竹南寮郵│
│    │              │    │字第1362號│  局，帳號00000000000000號。      │
│    │              │    │          │(二)無證據證明與本案有關。          │
├──┼───────┼──┼─────┼─────────────────┤
│60-1│雜記簿        │5 本│95年度保管│(一)勘驗結果：黃包、綠包筆記本各1 本│
│    │              │    │字第1362號│  ，內記有電話及人名；粉紅包筆記本│
│    │              │    │          │  1 本，內寫有收支雜記；國泰產險宣│
│    │              │    │          │  導手冊1 本；蔡水松候選人宣傳物1 │
│    │              │    │          │  本，內容空白。                  │
│    │              │    │          │(二)無證據證明與本案有關。          │
├──┼───────┼──┼─────┼─────────────────┤
│60-2│雜記簿        │1 本│95年度保管│(一)白銀色筆記本1 本：裡面有記載張榮│
│    │              │    │字第1362號│  信、小萍、Ｈ○○、Ｗ○○、松鶴堂│
│    │              │    │          │  等人聯繫電話。                  │
│    │              │    │          │(二)ｇ○○所有，供其與販賣對象、本案│
│    │              │    │          │  共犯聯絡之用。                  │
├──┼───────┼──┼─────┼─────────────────┤
│61  │手機          │2 支│95年度保管│(一)勘驗結果：OKWAP 紅銀色相間手機1 │
│    │              │    │字第1362號│  支；NOKIA 銀紫色手機1 支，上有許│
│    │              │    │          │  多刮痕。另有紅包袋與其綁在一起，│
│    │              │    │          │  上面寫有計算公式。              │
│    │              │    │          │(二)ｇ○○所有，供其與販賣對象、本案│
│    │              │    │          │  共犯聯絡之用。                  │
├──┼───────┼──┼─────┼─────────────────┤
│62  │郵局提款卡    │2 枚│95年度保管│(一)勘驗結果：帳號0-00000000000000、│
│    │              │    │字第1362號│  0-00000000000000號。            │
│    │              │    │          │(二)無證據證明與本案有關。          │
├──┼───────┼──┼─────┼─────────────────┤
│63  │駕照          │1 枚│95年度保管│(一)勘驗結果：謝亞蘭所有，普通重型機│
│    │              │    │字第1362號│  車駕照，93年12月16日發照。      │
│    │              │    │          │(二)無證據證明與本案有關。          │
├──┼───────┼──┼─────┼─────────────────┤
│64  │筆記本        │2 本│95年度保管│(一)勘驗結果：1 本為藍白色外觀，內寫│
│    │              │    │字第1362號│  有不名數字及人名。1 本為咖啡外觀│
│    │              │    │          │  ，內有不明電話及不明國家語言符號│
│    │              │    │          │  。                              │
│    │              │    │          │(二)無證據證明與本案有關。          │
├──┼───────┼──┼─────┼─────────────────┤
│65  │褐色藥丸      │25粒│95年度保管│(一)勘驗結果：褐色橢圓型藥丸，一部分│
│    │              │    │字第1362號│  為透明夾鏈袋所裝，另一部分尚未自│
│    │              │    │          │  原包裝拆下。                    │
│    │              │    │          │(二)無證據證明與本案有關。          │
├──┼───────┼──┼─────┼─────────────────┤
│66  │紅包袋        │4 只│95年度保管│(一)勘驗結果：一般紅包袋4 只，無任何│
│    │              │    │字第1362號│  字樣。                          │
│    │              │    │          │(二)無證據證明與本案有關。          │
├──┼───────┼──┼─────┼─────────────────┤
│67  │行動電話      │1 支│95年度保管│(一)勘驗結果：不知明廠牌黑色手機，外│
│    │              │    │字第1362號│  觀相當新穎。                    │
│    │              │    │          │(二)無證據證明與本案有關。          │
├──┼───────┼──┼─────┼─────────────────┤
│68  │新臺幣3,300元 │    │95年度保管│(一)已繳國庫。                      │
│    │              │    │字第1362號│(二)無證據證明與本案有關。          │
├──┼───────┼──┼─────┼─────────────────┤
│69  │紅包袋        │4 只│95年度保管│(一)勘驗結果：3 只一般紅包裝，無任何│
│    │              │    │字第1362號│  字樣；另1 只紅包袋上印有紫南宮等│
│    │              │    │          │  圖樣。                          │
│    │              │    │          │(二)無證據證明與本案有關。          │
├──┼───────┼──┼─────┼─────────────────┤
│70  │郵政金融卡    │1 片│95年度保管│(一)勘驗結果：帳號000000000000000 號│
│    │              │    │字第1362號│(二)無證據證明與本案有關。          │
├──┼───────┼──┼─────┼─────────────────┤
│71  │筆記簿        │1 本│95年度保管│(一)勘驗結果：候選人陳啟煌宣傳筆記本│
│    │              │    │字第1362號│  1 本，內有電話、人名及多張名片，│
│    │              │    │          │  裡面寫著「萬師、阿道母、亞蘭、姊│
│    │              │    │          │  夫、小萍」等本案被告電話。      │
│    │              │    │          │(二)ｑ○○所有，供其與記載本案共犯電│
│    │              │    │          │  話之畢。                        │
├──┼───────┼──┼─────┼─────────────────┤
│72  │私章          │2 枚│95年度保管│(一)勘驗結果：木製印章1 枚，上面刻有│
│    │              │    │字第1362號│  Ｗ○○，另1 枚亦為木製印章，上面│
│    │              │    │          │  刻有許ｑ○○。                  │
│    │              │    │          │(二)無證據證明與本案有關。          │
├──┼───────┼──┼─────┼─────────────────┤
│73  │行動電話      │1 支│95年度保管│(一)勘驗結果：為銀色的MOTOROLA V360 │
│    │              │    │字第1362號│  型號手機1 支。                  │
│    │              │    │          │(二)ｑ○○所有，供其與Ｈ○○聯絡之用│
│    │              │    │          │  。                              │
├──┼───────┼──┼─────┼─────────────────┤
│74  │新臺幣700元   │    │95年度保管│(一)已繳國庫。                      │
│    │              │    │字第1362號│(二)無證據證明與本案有關。          │
├──┼───────┼──┼─────┼─────────────────┤
│75  │駕照          │1 枚│95年度保管│(一)勘驗結果：Ｗ○○所有，普通小客車│
│    │              │    │字第1362號│  駕照，80年1 月9 日發照。        │
│    │              │    │          │(二)無證據證明與本案有關。          │
├──┼───────┼──┼─────┼─────────────────┤
│76  │名片          │1 疊│95年度保管│(一)勘驗結果：共15張款式不同之名片。│
│    │              │    │字第1362號│(二)無證據證明與本案有關。          │
│    │              │    │          │                                  │
├──┼───────┼──┼─────┼─────────────────┤
│77  │雜記單        │1 疊│95年度保管│(一)勘驗結果：記有人名、電話之紙張共│
│    │              │    │字第1362號│  12張。                          │
│    │              │    │          │(二)無證據證明與本案有關。          │
├──┼───────┼──┼─────┼─────────────────┤
│78  │紅包袋        │2 只│95年度保管│(一)勘驗結果：1 只為一般紅包袋，上無│
│    │              │    │字第1362號│  任何字樣，另1 只上印有紫南宮等圖│
│    │              │    │          │  樣。                            │
│    │              │    │          │(二)無證據證明與本案有關。          │
├──┼───────┼──┼─────┼─────────────────┤
│79  │行動電話      │1 支│95年度保管│(一)勘驗結果：NOKIA 咖啡色手機1 支。│
│    │              │    │字第1362號│(二)Ｗ○○所有，供其與Ｈ○○聯絡之用│
│    │              │    │          │  。                              │
│    │              │    │          │                                  │
├──┼───────┼──┼─────┼─────────────────┤
│80  │新臺幣700元   │    │95年度保管│(一)已繳國庫。                      │
│    │              │    │字第1362號│(二)無證據證明與本案有關。          │
├──┼───────┼──┼─────┼─────────────────┤
│81  │紅包袋        │2 只│95年度保管│(一)勘驗結果：1 只寫有Ｚ○○三個字，│
│    │              │    │字第1362號│  另1 只上印有紫南宮等圖樣。      │
│    │              │    │          │(二)無證據證明與本案有關。          │
├──┼───────┼──┼─────┼─────────────────┤
│82  │玉配          │1 只│95年度保管│(一)勘驗結果：白綠色相間之彌勒佛玉珮│
│    │              │    │字第1362號│  。                              │
│    │              │    │          │(二)無證據證明與本案有關。          │
├──┼───────┼──┼─────┼─────────────────┤
│83  │名片雜記單    │1 疊│95年度保管│(一)勘驗結果：共有3 張名片；4 張便條│
│    │              │    │字第1362號│  紙，上有與本案無關之地址、人名及│
│    │              │    │          │  電話；1 張統一超商所開立之統一發│
│    │              │    │          │  票。                            │
│    │              │    │          │(二)無證據證明與本案有關。          │
├──┼───────┼──┼─────┼─────────────────┤
│84  │鹿谷農會提款卡│2 張│95年度保管│(一)勘驗結果：共2 張，卡號為00000000│
│    │              │    │字第1362號│  026591、00000000000000號。      │
│    │              │    │          │(二)無證據證明與本案有關。          │
├──┼───────┼──┼─────┼─────────────────┤
│85  │台中銀行VISA卡│1 張│95年度保管│(一)勘驗結果：Ｚ○○所有，卡號436160│
│    │              │    │字第1362號│  0000000000號。                  │
│    │              │    │          │(二)無證據證明與本案有關。          │
├──┼───────┼──┼─────┼─────────────────┤
│86  │MIKE 現金卡   │1 張│95年度保管│(一)勘驗結果：中國商業銀行發行，帳號│
│    │              │    │字第1362號│  為00000000000000號。            │
│    │              │    │          │(二)無證據證明與本案有關。          │
├──┼───────┼──┼─────┼─────────────────┤
│87  │駕照          │1 張│95年度保管│(一)勘驗結果：姓名Ｚ○○，普通小型車│
│    │              │    │字第1362號│  駕照一張，73年10月16日發照。    │
│    │              │    │          │(二)無證據證明與本案有關。          │
├──┼───────┼──┼─────┼─────────────────┤
│88  │手機          │1 支│95年度保管│(一)勘驗結果：銀色NOKIA 手機一支，表│
│    │              │    │字第1362號│  面有許多刮痕。                  │
│    │              │    │          │(二)Ｚ○○所有，供其與本案共犯聯絡之│
│    │              │    │          │  用                              │
├──┼───────┼──┼─────┼─────────────────┤
│89  │浸泡鹿茸藥酒  │1 罈│95年度保管│(一)勘驗結果：透明玻璃罐裝，內有褐色│
│    │              │    │字第1362號│  藥材及液體及鹿茸片，高30公分，直│
│    │              │    │          │  徑21公分，外觀沒有衛生署製造、販│
│    │              │    │          │  賣核可字樣。
│    │              │    │          │(二)Ｈ○○所有，製造供販賣之用。    │
│    │              │    │          │(三)鑑定結果：內含鹿茸藥材飲片之褐色│
│    │              │    │          │  液。                            │
├──┼───────┼──┼─────┼─────────────────┤
│90  │浸泡中藥材藥酒│1 罈│95年度保管│(一)勘驗結果：綠色陶甕裝，內有褐色藥│
│    │              │    │字第1362號│  材及液體，高36公分，直徑30公分，│
│    │              │    │          │  外觀沒有衛生署製造、販賣核可字樣│
│    │              │    │          │  。                              │
│    │              │    │          │(二)Ｈ○○所有，製造供販賣之用。    │
│    │              │    │          │(三)鑑定結果：檢出人參、黃耆、地黃、│
│    │              │    │          │  西洋參、甘草、桑枝、大葉骨碎補、│
│    │              │    │          │  木蝴蝶、黨參、巴戟天、肉蓯蓉、菟│
│    │              │    │          │  絲子、淫羊藿、紅骨蛇、丁公藤、杜│
│    │              │    │          │  仲、血藤、桂皮、澤瀉、桂枝、何首│
│    │              │    │          │  烏、山藥、味牛膝、白芍、木瓜、麥│
│    │              │    │          │  門冬、枸杞子、茯苓、白朮、川芎、│
│    │              │    │          │  當歸、懷牛膝、玉竹等藥材。      │
├──┼───────┼──┼─────┼─────────────────┤
│91  │私釀米酒      │5 桶│95年度保管│(一)勘驗結果：1 大4 小白色塑膠桶，大│
│    │              │    │字第1362號│  桶長33公分、寬15公分、高45公分，│
│    │              │    │          │  內裝有3 分之1 桶的透明液體；小桶│
│    │              │    │          │  長23公分、寬13公分、高37公分，裝│
│    │              │    │          │  滿透明液體。                    │
│    │              │    │          │(二)Ｈ○○所有，供其製造藥酒以販賣之│
│    │              │    │          │  用。                            │
├──┼───────┼──┼─────┼─────────────────┤
│92  │酒槽空瓶      │5 罈│95年度保管│(一)勘驗結果：透明玻璃空罐2 個，高40│
│    │              │    │字第1362號│  公分、直徑26公分；透明玻璃空罐2 │
│    │              │    │          │  個，高38公分、直徑30公分；土黃陶│
│    │              │    │          │  罐1 個，高38公分、直徑30公分。  │
│    │              │    │          │(二)Ｈ○○所有，供其製造藥酒以販賣之│
│    │              │    │          │  用。                            │
├──┼───────┼──┼─────┼─────────────────┤
│93  │鹿茸片        │1 盒│95年度保管│(一)由雲林縣警察局斗南分局保管，如本│
│    │              │    │字第1362號│  院卷(七)第1 至5 頁所示。          │
│    │              │    │          │(二)Ｈ○○所有，供其製造鹿茸藥酒以販│
│    │              │    │          │  賣之用。                        │
├──┼───────┼──┼─────┼─────────────────┤
│94  │鹿茸          │2 枝│95年度保管│(一)由雲林縣警察局斗南分局保管，如本│
│    │              │    │字第1362號│  院卷(七)第1 至5 頁所示。          │
│    │              │    │          │(二)Ｈ○○所有，供其製造鹿茸藥酒以販│
│    │              │    │          │  賣之用。                        │
├──┼───────┼──┼─────┼─────────────────┤
│95  │藥材          │8 包│95年度保管│(一)勘驗結果：共8 包，均以透明夾鏈袋│
│    │              │    │字第1362號│  包裝，內有多種不明藥材，外觀均無│
│    │              │    │          │  衛生署標示核可販賣的字樣。      │
│    │              │    │          │(二)無證據證明與本案有關。          │
│    │              │    │          │(三)鑑定結果：                      │
│    │              │    │          │1.檢體編號1 （塑膠盒裝）：每盒均含│
│    │              │    │          │  杜仲、何首烏、肉蓯蓉、茯苓、木瓜│
│    │              │    │          │  、人參、黃耆、懷牛膝、枸杞子、桂│
│    │              │    │          │  皮、玉竹、澤瀉、桂枝、西洋參、山│
│    │              │    │          │  藥、蜜炙甘草、白芍、麥門冬、地黃│
│    │              │    │          │  、巴戟天、黨參、味牛膝、木蝴蝶、│
│    │              │    │          │  淫羊藿、當歸、白朮、川芎、菟絲子│
│    │              │    │          │  等28種藥材。                    │
│    │              │    │          │2.檢體編號2 （夾鏈袋裝）：每袋均含│
│    │              │    │          │  大葉骨碎補、桑枝及多種未知名民間│
│    │              │    │          │  藥。                            │
│    │              │    │          │3.檢體編號3 （夾鏈袋裝）：每袋均含│
│    │              │    │          │  大棗藥材。                      │
├──┼───────┼──┼─────┼─────────────────┤
│96  │磅秤          │1 台│95年度保管│(一)勘驗結果：紅色鐵製磅秤，仍堪使用│
│    │              │    │字第1362號│  。                              │
│    │              │    │          │(二)Ｈ○○所有，供其砰量販賣鹿茸重量│
│    │              │    │          │  之用。                          │
├──┼───────┼──┼─────┼─────────────────┤
│97  │裝藥酒空瓶    │5 瓶│95年度保管│(一)勘驗結果：透明塑膠空瓶，4 個圓罐│
│    │              │    │字第1362號│  、1 個方罐。                    │
│    │              │    │          │(二)無證據證明與本案有關。          │
├──┼───────┼──┼─────┼─────────────────┤
│98  │切藥材刀組    │1 組│95年度保管│(一)勘驗結果：木製切刀組，長72公分、│
│    │              │    │字第1362號│  寬23公分，切刀部分為金屬。      │
│    │              │    │          │(二)Ｈ○○所有，供其切鹿茸所用。    │
├──┼───────┼──┼─────┼─────────────────┤
│99  │配方箋        │1 疊│95年度保管│(一)勘驗結果：14張影印藥單，記載多種│
│    │              │    │字第1362號│  藥材名稱。1 張手寫藥單，記有服用│
│    │              │    │          │  方法。                          │
│    │              │    │          │(二)無證據證明與本案有關。          │
├──┼───────┼──┼─────┼─────────────────┤
│100 │SONY ERICSSON │1 支│95年度保管│(一)勘驗結果：銀色SONY ERICSSON 手機│
│    │手機（0000-000│    │字第1362號│  1 支，門號0000000000，序號IMEI35│
│    │727）         │    │          │  000000-0000000-0-00 。          │
│    │              │    │          │(二)子○○所有，供其與Ｈ○○聯絡之用│
│    │              │    │          │  。                              │
├──┼───────┼──┼─────┼─────────────────┤
│101 │帳簿（每日收入│1 本│95年度保管│(一)勘驗結果：紅色帳簿1 本，封面印有│
│    │）            │    │字第1362號│  南崑壇哪吒行宮字樣，內頁除有少許│
│    │              │    │          │  數字外幾乎空白。                │
│    │              │    │          │(二)無證據證明與本案有關。          │
├──┼───────┼──┼─────┼─────────────────┤
│102 │中國農民銀行存│1 本│95年度保管│(一)勘驗結果：戶名子○○，沙鹿分行，│
│    │褶            │    │字第1362號│  帳號00000000000號。             │
│    │              │    │          │(二)無證據證明與本案有關。          │
├──┼───────┼──┼─────┼─────────────────┤
│102 │郵局存摺、彰化│4 張│95年度保管│(一)勘驗結果：                      │
│之1 │銀行存摺影本  │    │字第1362號│1.戶名吳定國，彰化銀行前鎮分行，帳│
│    │              │    │          │  號00000000000000號。並有92年10月│
│    │              │    │          │  3 日至95年10月18日交易明細。    │
│    │              │    │          │2.戶名吳惠文，高雄凹仔底郵局，帳號│
│    │              │    │          │  00000000000000號。              │
│    │              │    │          │  並有91年9 月26日至93年5 月13日交│
│    │              │    │          │  易明細。                        │
│    │              │    │          │(二)無證據證明與本案有關。          │
├──┼───────┼──┼─────┼─────────────────┤
│103 │中藥材        │2 包│97年度保字│(一)勘驗結果：牛皮紙袋裝，上面寫有藥│
│    │              │    │第804 號  │  材名稱，內有2 大袋不明藥材，並以│
│    │              │    │          │  多個小夾鏈袋分裝。              │
│    │              │    │          │(二)寅○○所有，供其預備販賣之用。  │
│    │              │    │          │(三)鑑定結果：                      │
│    │              │    │          │1.檢體編號1 ：含木蝴蝶（故紙）、茯│
│    │              │    │          │  神、天南星、何首烏、杜仲、桔梗、│
│    │              │    │          │  女真子、甘草、龜板、菊花、谷精、│
│    │              │    │          │  酸棗仁、天麻、地黃、黨參、續斷（│
│    │              │    │          │  天汗）、山茱萸（棗肉）、狗脊、白│
│    │              │    │          │  朮、牡丹皮、遠志、粉光參、桂皮、│
│    │              │    │          │  巴戟天、淮牛膝、九節菖蒲、川芎、│
│    │              │    │          │  枸杞、當歸、黃耆、味牛膝、桑螵蛸│
│    │              │    │          │  、肉蓯蓉、大葉骨碎補、柴胡等共35│
│    │              │    │          │  種藥材。                        │
│    │              │    │          │2.檢體編號2 ：含桂枝、味牛膝及11種│
│    │              │    │          │  未知名民間藥等共13種藥材。      │
├──┼───────┼──┼─────┼─────────────────┤
│104 │膠塊          │1 塊│          │(一)臺灣士林地方法院檢察署檢察官併辦│
│    │              │    │          │  部分即事實欄一(十三)甲亥○部分。    │
│    │              │    │          │(二)鑑定結果：檢出紅鹿之DNA。       │
├──┼───────┼──┼─────┼─────────────────┤
│105 │草藥膠        │2 塊│          │(一)臺灣臺中地方法院檢察署檢察官併辦│
│    │              │    │          │  部分即事實欄所示者。          │
│    │              │    │          │(二)鑑定結果：未檢出Allopurinol 、Be│
│    │              │    │          │  nzbromarone 、Colchicine、Proben│
│    │              │    │          │  ecid及Sulfinpyrazone西藥成份。  │
└──┴───────┴──┴─────┴─────────────────┘
附表肆（己○○部分扣案證物）
┌──┬────────┬──┬────┬─────────────────┐
│編號│名稱            │數量│保管字號│備註（勘驗筆錄均見本院卷(六)第112至 │
│    │                │    │        │116 頁）                          │
├──┼────────┼──┼────┼─────────────────┤
│1   │私釀米酒        │4 桶│95年度保│(一)勘驗結果：4 桶米酒為白色桶裝，桶│
│    │                │    │管字第13│  子寬32公分，長48公分，寬18公分，│
│    │                │    │87號    │  裡面均裝有透明液體。            │
│    │                │    │        │(二)被告己○○所有，供其製造藥酒之用│
│    │                │    │        │  。（參本院卷(六)第111 頁背面）    │
├──┼────────┼──┼────┼─────────────────┤
│2   │中藥酒          │9 瓶│95年度保│(一)勘驗結果：總共9 瓶，分4 種罐裝形│
│    │                │    │管字第13│  式，9 罐藥酒的外觀均無衛生署核可│
│    │                │    │87號    │  的字樣，只是用一般的透明玻璃罐裝│
│    │                │    │        │  ，即金門高梁的酒瓶，還有威士忌酒│
│    │                │    │        │  瓶，還有不知名的玻璃瓶。        │
│    │                │    │        │(二)被告己○○所有，供其販賣及自用，│
│    │                │    │        │  與犯罪事實欄(五)製造、販賣與被害│
│    │                │    │        │  人之偽藥酒成份相同。（參本院卷(六)│
│    │                │    │        │  第111 頁背面）                  │
├──┼────────┼──┼────┼─────────────────┤
│3   │磅秤            │1 台│95年度保│(一)勘驗結果：為一般中型磅秤。      │
│    │                │    │管字第13│(二)被告己○○所有，係用於秤一般東西│
│    │                │    │87號    │  ，無證據證明與本案有關。（參本院│
│    │                │    │        │  卷(六)第111 頁背面）              │
├──┼────────┼──┼────┼─────────────────┤
│4之1│銀行存摺        │3 本│95年度保│(一)勘驗結果：                      │
│    │                │    │管字第13│1.臺灣企銀，戶名己○○，帳號490622│
│    │                │    │87號    │  24729 號，存摺記載至94年12月21日│
│    │                │    │        │  ，僅剩853 元，存摺袋子內還有2 紙│
│    │                │    │        │  存款存條，單從存摺內記載無法得知│
│    │                │    │        │  款項的來源。                    │
│    │                │    │        │2.彰化銀行潭子分行，戶名己○○，帳│
│    │                │    │        │  號00000000000-000 號，存摺記載至│
│    │                │    │        │  95年10月18日，僅剩12,358元，單從│
│    │                │    │        │  帳戶的記載無法得知款項的來源。  │
│    │                │    │        │3.第一銀行大直簡易型分行，戶名王銘│
│    │                │    │        │  鋒，帳號00000000000 號，存摺記載│
│    │                │    │        │  至95年10月10日還剩95,060元，單從│
│    │                │    │        │  帳戶記載，無法得知款項的來源。  │
│    │                │    │        │(二)被告己○○所有，均無證據證明與本│
│    │                │    │        │  案有關。（參本院卷(六)第111 頁背面│
│    │                │    │        │  ）                              │
├──┼────────┼──┼────┼─────────────────┤
│4之2│郵局存摺        │1 本│95年度保│(一)勘驗結果：潭子郵局，戶名己○○，│
│    │                │    │管字第13│  帳號00000000000000000 號，95年11│
│    │                │    │87號    │  月13日，勘驗之初，帳戶內還有1,32│
│    │                │    │        │  3,090 元，郵局存摺內多次顯示姓名│
│    │                │    │        │  「潘俊明」、「董金鑾」、「張素琴│
│    │                │    │        │  」、「陳玉環」等人匯款之資料，存│
│    │                │    │        │  摺袋子內還有一紙跨行匯款申請書，│
│    │                │    │        │  寫著收款人己○○，匯款金額50萬元│
│    │                │    │        │  ，另一紙寫著許多人的帳戶。經通譯│
│    │                │    │        │  以法院門口存摺機刷完後，金額為：│
│    │                │    │        │  新臺幣1,329,893 元，至97年12月21│
│    │                │    │        │  日止。                          │
│    │                │    │        │(二)被告己○○所有，無證據證明與本案│
│    │                │    │        │  有關（參本院卷(六)第111 頁背面）。│
├──┼────────┼──┼────┼─────────────────┤
│5   │行動電話        │4 支│95年度保│(一)勘驗結果：                      │
│    │                │    │管字第13│1.門號0000000000號：外觀貼有前述門│
│    │                │    │87號    │  號的貼紙，為銀色PANASONIC 廠牌手│
│    │                │    │        │  機1 支。                        │
│    │                │    │        │2.門號0000000000號：手機1 支，為銀│
│    │                │    │        │  色SAGEM 手機，銀幕已經脫落，裡面│
│    │                │    │        │  有不明的污垢。                  │
│    │                │    │        │3.門號0000000000號：為黑色的PANASO│
│    │                │    │        │  NIC 手機。                      │
│    │                │    │        │4.門號0000000000號：為白色銀色的相│
│    │                │    │        │  間的MOTOROLAＶ188 型號的手機1 支│
│    │                │    │        │  。                              │
│    │                │    │        │(二)均為被告己○○所有，供其與本案共│
│    │                │    │        │  犯聯絡之用。（參本院卷(六)第112 頁│
│    │                │    │        │  ）                              │
├──┼────────┼──┼────┼─────────────────┤
│6   │金融卡、信用卡  │17張│95年度保│(一)勘驗結果：金融卡5 張，分別為彰化│
│    │                │    │管字第13│  銀行2 張，郵局1 張、臺灣企銀1 張│
│    │                │    │87號    │  ，第一銀行1 張。信用卡11張。加油│
│    │                │    │        │  會員卡1 張。                    │
│    │                │    │        │(二)被告己○○所有，無證據證明與本案│
│    │                │    │        │  有關。（參本院卷(六)第112 頁）    │
├──┼────────┼──┼────┼─────────────────┤
│7   │新臺幣94,500元  │    │95年度保│(一)勘驗結果：臺灣雲林地方法院檢察署│
│    │                │    │管字第13│  95年度保管字第1387號贓証物款收據│
│    │                │    │87號    │  1 紙，記載實收新臺幣9 萬4 千5 百│
│    │                │    │        │  元。                            │
│    │                │    │        │(二)被告己○○所有，無證據證明為本案│
│    │                │    │        │  犯罪所得之物。（參本院卷(六)第112 │
│    │                │    │        │  頁）                            │
├──┼────────┼──┼────┼─────────────────┤
│8   │印章            │2 枚│95年度保│(一)勘驗結果：1 只為木質印章，刻有王│
│    │                │    │管字第13│  銘鋒。另1 只置於黑色袋內，為紅色│
│    │                │    │87號    │  木質圓形印章，刻有己○○。      │
│    │                │    │        │(二)被告己○○所有，無證據證明與本案│
│    │                │    │        │  有關。（參本院卷(六)第112 頁）    │
├──┼────────┼──┼────┼─────────────────┤
│9   │錄音帶          │2 卷│95年度保│(一)勘驗結果：為兩捲普通錄音帶。    │
│    │                │    │管字第13│(二)被告己○○所有，無證據證明與本案│
│    │                │    │87號    │  有關。（參本院卷(六)第112 頁）    │
├──┼────────┼──┼────┼─────────────────┤
│10  │中藥包          │20包│95年度保│(一)勘驗結果：均以透明大型的夾鏈袋包│
│    │                │    │管字第13│  裝，裡面放很多種中藥材，外觀均無│
│    │                │    │87號    │  衛生署標示核可販賣的字樣。      │
│    │                │    │        │(二)內含人參、白芍、西洋參、甘草、懷│
│    │                │    │        │  牛膝、黨參、玉竹、黃耆、山藥、木│
│    │                │    │        │  蝴蝶、桂枝、肉桂、菟絲子、枸杞、│
│    │                │    │        │  白朮、淫羊藿、茯苓、麥門冬、川芎│
│    │                │    │        │  、地黃、杜仲、味牛膝（參本院卷(七)│
│    │                │    │        │  第198 頁）。                    │
│    │                │    │        │(二)被告己○○所有，供其販賣、製造之│
│    │                │    │        │  用。（參本院卷(六)第112 頁）      │
├──┼────────┼──┼────┼─────────────────┤
│11  │紅黑棗包        │32包│95年度保│(一)勘驗結果：以透明夾鏈袋包裝，裡面│
│    │                │    │管字第13│  已經發霉，尚可辨識為紅棗類物品。│
│    │                │    │87號    │(二)每包均含大棗（紅、黑棗）藥材，有│
│    │                │    │        │  行政院衛生署藥物食品檢驗局97年6 │
│    │                │    │        │  月17日藥檢參字第0970009742號函在│
│    │                │    │        │  卷可稽（本院卷(四)第68至70頁）。  │
│    │                │    │        │(三)無證據證明與上開犯罪事實欄編號│
│    │                │    │        │  所示事實有關。                  │
├──┼────────┼──┼────┼─────────────────┤
│12之│編號1 至18之木片│18包│95年度保│(一)勘驗結果：本院以2 只綠色袋子裝放│
│1   │藥包            │    │管字第13│  ，編號12至18放1 包，編號1 到11放│
│    │                │    │87號    │  1 包，總共有18包，編號1 至18者內│
│    │                │    │        │  容物看起來是一樣的，裡面裝了一些│
│    │                │    │        │  中藥材，外觀均無衛生署標示許可販│
│    │                │    │        │  賣之字樣。                      │
│    │                │    │        │(二)每包均含桑枝、大丁黃及多種未知名│
│    │                │    │        │  民間藥，有行政院衛生署藥物食品檢│
│    │                │    │        │  驗局97年6 月17日藥檢參字第097000│
│    │                │    │        │  9742號函在卷可稽（本院卷(四)第68至│
│    │                │    │        │  70頁）。                        │
│    │                │    │        │(三)被告己○○所有，供其販賣、製造之│
│    │                │    │        │  用。（參本院卷(六)第112 頁）      │
├──┼────────┼──┼────┼─────────────────┤
│12之│編號19之木片藥包│1 包│95年度保│(一)勘驗結果：與上開附表編號12至18│
│2   │                │    │管字第13│  所示之物，共置於一袋內，編號第19│
│    │                │    │87號    │  者外觀與其他包看起來不一樣，外觀│
│    │                │    │        │  均無衛生署標示許可販賣之字樣。  │
│    │                │    │        │(二)含紅耆藥材，有行政院衛生署藥物食│
│    │                │    │        │  品檢驗局97年6 月17日藥檢參字第09│
│    │                │    │        │  70009742號函在卷可稽（本院卷(四)第│
│    │                │    │        │  68至70頁）。                    │
│    │                │    │        │(三)無證據證明與上開犯罪事實欄編號│
│    │                │    │        │  所示事實有關。                  │
├──┼────────┼──┼────┼─────────────────┤
│13之│編號1 至6 之蔘藥│6 包│95年度保│(一)勘驗結果：均以小夾鏈袋裝放，裡面│
│1   │包              │    │管字第13│  物均已發霉，無法辨識，外觀均無衛│
│    │                │    │87號    │  生署許可販賣之字號。            │
│    │                │    │        │(二)每包均含百合、紅耆、杜仲、枸杞、│
│    │                │    │        │  知母、川芎、玊竹、桂枝、白芍、地│
│    │                │    │        │  黃、當歸、澤瀉、茯苓、大棗等14種│
│    │                │    │        │  藥材，有行政院衛生署藥物食品檢驗│
│    │                │    │        │  局97年6 月17日藥檢參字第09700097│
│    │                │    │        │  42號函在卷可稽（本院卷(四)第68至70│
│    │                │    │        │  頁）。                          │
│    │                │    │        │(三)無證據證明與上開犯罪事實欄編號│
│    │                │    │        │  所示事實有關。                  │
├──┼────────┼──┼────┼─────────────────┤
│13之│編號7 至14之蔘藥│8 包│95年度保│(一)勘驗結果：均以小夾鏈袋裝放，裡面│
│2   │包              │    │管字第13│  物均已發霉，無法辨識，不過外觀均│
│    │                │    │87號    │  無衛生署許可販賣之字號。        │
│    │                │    │        │(二)每包均含知母、川芎、地黃、當歸、│
│    │                │    │        │  紅花、小金櫻、天麻、人參、三七、│
│    │                │    │        │  土鱉蟲等10種藥材及數種未知名藥材│
│    │                │    │        │  ，有行政院衛生署藥物食品檢驗局97│
│    │                │    │        │  年6 月17日藥檢參字第0970009742號│
│    │                │    │        │  函在卷可稽（本院卷(四)第68至70頁）│
│    │                │    │        │  。                              │
│    │                │    │        │(三)無證據證明與上開犯罪事實欄編號│
│    │                │    │        │  所示事實有關。                  │
├──┼────────┼──┼────┼─────────────────┤
│14之│編號1 至4 之紙包│4 包│95年度保│(一)勘驗結果：目前呈現粉狀，無法辨識│
│1   │中藥            │    │管字第13│  內容物，外觀均無衛生署許可販賣、│
│    │                │    │87號    │  製造之字號。                    │
│    │                │    │        │(二)每包均含決明子、車前子、半夏、陳│
│    │                │    │        │  皮、山楂、何首烏、枳殼、甘草等8 │
│    │                │    │        │  種藥材，有行政院衛生署藥物食品檢│
│    │                │    │        │  驗局97年6 月17日藥檢參字第097000│
│    │                │    │        │  9742號函在卷可稽（本院卷(四)第68至│
│    │                │    │        │  70頁）。                        │
│    │                │    │        │(三)無證據證明與上開犯罪事實欄編號│
│    │                │    │        │  所示事實有關。                  │
├──┼────────┼──┼────┼─────────────────┤
│14之│編號5 至7 之紙包│3 包│95年度保│(一)勘驗結果：目前呈現粉狀，無法辨識│
│2   │中藥            │    │管字第13│  內容物，但外觀均無衛生署許可販賣│
│    │                │    │87號    │  的字樣。                        │
│    │                │    │        │(二)每包均含桂枝、黨參、柴胡、肉桂、│
│    │                │    │        │  枸杞、白芍、山楂、何首烏、川芎、│
│    │                │    │        │  大棗、地黃、甘草、紅耆、茯苓、白│
│    │                │    │        │  朮等15種藥材，有行政院衛生署藥物│
│    │                │    │        │  食品檢驗局97年6 月17日藥檢參字第│
│    │                │    │        │  0970009742號函在卷可稽（本院卷(四)│
│    │                │    │        │  第68至70頁）。                  │
│    │                │    │        │(三)無證據證明與上開犯罪事實欄編號│
│    │                │    │        │  所示事實有關。                  │
├──┼────────┼──┼────┼─────────────────┤
│15  │黃山菊花        │1 包│95年度保│(一)勘驗結果：以紙袋裝成，打開後裡面│
│    │                │    │管字第13│  是乾燥的菊花。                  │
│    │                │    │87號    │(二)含菊花藥材，有行政院衛生署藥物食│
│    │                │    │        │  品檢驗局97年6 月17日藥檢參字第09│
│    │                │    │        │  70009742號函在卷可稽（本院卷(四)第│
│    │                │    │        │  68至70頁）。                    │
│    │                │    │        │(三)被告己○○所有，無證據證明與本案│
│    │                │    │        │  有關（參本院卷(六)第112 頁）      │
├──┼────────┼──┼────┼─────────────────┤
│16之│檢體編號A 之龜鹿│15盒│95年度保│(一)勘驗結果：紅邊金色盒裝15盒，裡面│
│1   │二仙膠          │    │管字第13│  打開均為褐色膠塊，觸感堅硬，只有│
│    │                │    │87號    │  1 盒外觀貼有：喜得膠塊（成份每盒│
│    │                │    │        │  600 克，含有龜板萃取物300 克，鹿│
│    │                │    │        │  角萃取物300 克，作用調解體質、滋│
│    │                │    │        │  補強身，委託加工廠：華昌製藥，委│
│    │                │    │        │  託商：松鶴堂、蔘藥行，貼紙最下方│
│    │                │    │        │  標示本產品經衛署食字第0920009038│
│    │                │    │        │  號函，配方審查認定為食品）之貼紙│
│    │                │    │        │  。其餘14盒外觀均無貼上開喜得膠塊│
│    │                │    │        │  的貼紙。15盒外觀均無衛生署許可販│
│    │                │    │        │  賣的藥品的編號。                │
│    │                │    │        │(二)檢出CERVUS ELAPHUS（紅鹿或馬鹿）│
│    │                │    │        │  之DNA ，未檢出龜之DNA ，有行政院│
│    │                │    │        │  衛生署藥物食品檢驗局97年6 月17日│
│    │                │    │        │  藥檢參字第0970009742號函在卷可稽│
│    │                │    │        │  （本院卷(四)第68至70頁）。        │
│    │                │    │        │(三)被告己○○所有，供其販賣、製造藥│
│    │                │    │        │  酒之用。（參本院卷(六)第112 頁）  │
├──┼────────┼──┼────┼─────────────────┤
│16之│檢體編號B 之不明│6 盒│95年度保│(一)勘驗結果：紅色盒裝6 盒，打開後裡│
│2   │膠塊            │    │管字第13│  面為黑褐色膠塊物，觸感較柔軟，與│
│    │                │    │87號    │  編號16之1 勘驗之膠塊顯然不同。  │
│    │                │    │        │(二)未檢出鹿、龜之DNA ，有行政院衛生│
│    │                │    │        │  署藥物食品檢驗局97年6 月17日藥檢│
│    │                │    │        │  參字第0970009742號函在卷可稽（本│
│    │                │    │        │  院卷(四)第68至70頁）。            │
│    │                │    │        │(三)無證據證明與上開犯罪事實欄編號│
│    │                │    │        │  所示事實有關。                  │
├──┼────────┼──┼────┼─────────────────┤
│16之│檢體編號C 龜鹿二│2 盒│95年度保│(一)勘驗結果：金色紅邊盒裝2 盒，打開│
│3   │仙膠之小膠塊    │    │管字第13│  後發現，係用許多小夾鏈袋分裝褐色│
│    │                │    │87號    │  膠塊，數量很多，外觀看起來很像編│
│    │                │    │        │  號16之1 所示膠塊切割後的小塊物體│
│    │                │    │        │  。                              │
│    │                │    │        │(二)檢出CERVUS ELAPHUS（紅鹿或馬鹿）│
│    │                │    │        │  之DNA ，未檢出龜之DNA ，有行政院│
│    │                │    │        │  衛生署藥物食品檢驗局97年6 月17日│
│    │                │    │        │  藥檢參字第0970009742號函在卷可稽│
│    │                │    │        │  （本院卷(四)第68至70頁）。        │
│    │                │    │        │(三)無證據證明與上開犯罪事實欄編號│
│    │                │    │        │  所示事實有關。                  │
├──┼────────┼──┼────┼─────────────────┤
│17  │空泡酒甕        │2 個│95年度保│(一)勘驗結果：為綠色陶瓷酒甕，高53公│
│    │                │    │管字第13│  分、直徑33公分。                │
│    │                │    │87號    │(二)被告己○○所有，供其販賣、製造藥│
│    │                │    │        │  酒之用。（參本院卷(六)第112 頁背面│
│    │                │    │        │  ）                              │
├──┼────────┼──┼────┼─────────────────┤
│18  │高麗蔘藥酒      │1 甕│95年度保│(一)勘驗結果：內有用人蔘、紅棗等物品│
│    │                │    │管字第13│  浸泡，外觀均無衛生署許可、製造、│
│    │                │    │87號    │  販賣的字號。                    │
│    │                │    │        │(二)被告己○○所有，無證據證明與本案│
│    │                │    │        │  有關。（參本院卷(六)第112 頁背面）│
├──┼────────┼──┼────┼─────────────────┤
│19  │存摺            │2 本│95年度保│(一)勘驗結果：                      │
│    │（彰化銀行及郵局│    │管字第13│1.魚池郵局帳戶，戶名為丁○○，帳號│
│    │）              │    │87號    │  00000000000000000 號，存摺內記載│
│    │                │    │        │  至95年10月24日止還剩新臺幣17,097│
│    │                │    │        │  元，從郵局存摺的記載資料裡面看不│
│    │                │    │        │  到匯款人的資料。                │
│    │                │    │        │2.1 本為彰化銀行埔里分行，帳號5925│
│    │                │    │        │  0 000000-000號，戶名為丁○○，至│
│    │                │    │        │  95年8 月21日止還剩153 元，從存摺│
│    │                │    │        │  紀錄看不到匯款人的資料。        │
│    │                │    │        │(二)被告丁○○所有，無證據證明與本案│
│    │                │    │        │  有關。（參本院卷(六)第112 頁背面）│
├──┼────────┼──┼────┼─────────────────┤
│20  │印章            │1 枚│95年度保│(一)勘驗結果：與咖啡色鐵盒外面覆蓋有│
│    │                │    │管字第13│  疑似鱷魚皮裝飾，內置有象牙印章1 │
│    │                │    │87號    │  個，上面刻有丁○○。            │
│    │                │    │        │(二)被告丁○○所有，無證據證明與本案│
│    │                │    │        │  有關。（參本院卷(六)第112 頁背面）│
├──┼────────┼──┼────┼─────────────────┤
│21  │金融卡          │2 張│95年度保│(一)勘驗結果：1 張為郵局。另1 張為彰│
│    │（彰化銀行、郵局│    │管字第13│  化銀行，上面還有信用卡的功能。  │
│    │）              │    │87號    │(二)被告丁○○所有，無證據證明與本案│
│    │                │    │        │  有關。（參本院卷(六)第112 頁背面）│
├──┼────────┼──┼────┼─────────────────┤
│22  │信用卡          │2 張│95年度保│(一)勘驗結果：1 張標示郵政龍卡。另一│
│    │                │    │管字第13│  張為中國石油。                  │
│    │                │    │87號    │(二)被告丁○○所有，無證據證明與本案│
│    │                │    │        │  有關。（參本院卷(六)第112 頁背面）│
├──┼────────┼──┼────┼─────────────────┤
│23  │帳冊            │2 本│95年度保│(一)勘驗結果：1 本為紫色，裡面記載有│
│    │                │    │管字第13│  客人的資料及交易明細，另1 本為綠│
│    │                │    │87號    │  白色，裡面也記載客人的資料及交易│
│    │                │    │        │  明細。                          │
│    │                │    │        │(二)被告丁○○所有，用來記載本案事情│
│    │                │    │        │  。（參本院卷(六)第113 頁）        │
├──┼────────┼──┼────┼─────────────────┤
│24  │行動電話        │2 支│95年度保│(一)勘驗結果：1 支為紅色MOTOROLA廠牌│
│    │（MOTOROLA、NOKI│    │管字第13│  ，型號為Ｖ291 ，另1 支為NOKIA 黑│
│    │A）             │    │87號    │  色手機。                        │
│    │                │    │        │(二)被告丁○○所有，均供本案聯絡之用│
│    │                │    │        │  。                              │
├──┼────────┼──┼────┼─────────────────┤
│31  │行動電話        │2 支│95年度保│(一)勘驗結果：1 支貼有門號0000000000│
│    │                │    │管字第13│  號，為NOKIA 廠牌黑褐色手機1 支，│
│    │                │    │87號    │  另一支為粉紅色NOKIA 廠牌之手機，│
│    │                │    │        │  貼有0000000000之貼紙。          │
│    │                │    │        │(二)被告Ｆ○○所有，供本案聯絡之用。│
│    │                │    │        │  （參本院卷(六)第112 頁背面）      │
├──┼────────┼──┼────┼─────────────────┤
│32  │郵政存摺        │1 本│95年度保│(一)勘驗結果：郵局存摺，戶名Ｆ○○，│
│    │                │    │管字第13│  帳號為00000000000000，截至95年10│
│    │                │    │87號    │  月24日止還有230109元，從郵局記載│
│    │                │    │        │  裡面與己○○集團部分的被害人表面│
│    │                │    │        │  上看不出來有任何關連。          │
│    │                │    │        │(二)被告Ｆ○○所有，無證據證明與本案│
│    │                │    │        │  有關。（參本院卷(六)第112 頁背面）│
├──┼────────┼──┼────┼─────────────────┤
│33  │金融卡          │2 張│95年度保│(一)勘驗結果：1 張為郵局提款卡，1 張│
│    │                │    │管字第13│  為荷蘭銀行信用卡。              │
│    │                │    │87號    │(二)被告Ｆ○○所有，無證據證明與本案│
│    │                │    │        │  有關（參本院卷(六)第112 頁背面）  │
├──┼────────┼──┼────┼─────────────────┤
│34  │新臺幣6,500元   │    │95年度保│(一)勘驗結果：被告Ｆ○○所有，雲林地│
│    │                │    │管字第13│  檢署95年度保管字第1387號贓証物款│
│    │                │    │87號    │  收據1 只，記載實收新臺幣6 千5 百│
│    │                │    │        │  元。                            │
│    │                │    │        │(二)被告Ｆ○○所有，無證據證明與本案│
│    │                │    │        │  判決部分之犯罪事實有關。        │
├──┼────────┼──┼────┼─────────────────┤
│35  │印章            │1 枚│95年度保│(一)勘驗結果：為一般戶頭木質的印章壹│
│    │                │    │管字第13│  支，刻有Ｆ○○。                │
│    │                │    │87號    │(二)被告Ｆ○○所有，無證據證明與本案│
│    │                │    │        │  無關。（參本院卷(六)第112 頁背面）│
│    │                │    │        │                                  │
├──┴────────┴──┴────┴─────────────────┤
│備註：本表格不連號部分，係因同案己○○集團其他共犯扣案物品，與本判決之林麗│
│嬌、丁○○間無共同正犯關係，是不另贅載而予以刪除。                        │
└─────────────────────────────────────┘
【附表伍之一（即起訴書附表一）】
┌──┬───┬────┬───┬─────┬─────┬───┬─────┐
│    │被害人│被害時間│被害人│被害人購買│被害人購買│被害人│參與之本案│
│    │      │(民國)  │被搭訕│之物品    │地點      │購買金│共犯      │
│    │      │        │地點  │          │          │額 (新│          │
│    │      │        │      │          │          │臺幣/ │          │
│    │      │        │      │          │          │元)   │          │
├──┼───┼────┼───┼─────┼─────┼───┼─────┤
│1   │蔡貴玉│94年11月│臺北榮│膠（龜鹿二│臺北市士林│25,000│Ｈ○○    │
│    │      │29日    │總醫院│仙膠，下同│區○○街83│      │          │
│    │      │        │      │）1 盒（即│巷8 號1 樓│      │          │
│    │      │        │      │1 斤，下同│          │      │          │
│    │      │        │      │）        │          │      │          │
├──┼───┼────┼───┼─────┼─────┼───┼─────┤
│2   │顏太太│94年12月│臺北榮│膠1 盒    │同上      │36,000│Ｈ○○、許│
│    │      │2 日    │總醫院│          │          │      │嫈媛、林麗│
│    │      │        │      │          │          │      │嬌        │
├──┼───┼────┼───┼─────┼─────┼───┼─────┤
│3   │甲Ｌ○│94年12月│臺北榮│膠1 盒    │同上      │25,000│Ｈ○○、許│
│    │      │6 日    │總醫院│          │          │      │嫈媛、林麗│
│    │      │        │      │          │          │      │嬌        │
├──┼───┼────┼───┼─────┼─────┼───┼─────┤
│4   │王幸枝│94年12月│臺北榮│膠3 盒    │同上      │90,000│Ｈ○○、許│
│    │      │8 日    │總醫院│          │          │      │嫈媛、林麗│
│    │      │        │      │          │          │      │嬌        │
├──┼───┼────┼───┼─────┼─────┼───┼─────┤
│5   │姚太太│94年12月│臺北榮│膠3 盒    │同上      │60,000│Ｈ○○    │
│    │      │10日    │總醫院│          │          │      │          │
├──┼───┼────┼───┼─────┼─────┼───┼─────┤
│6   │沈劉右│94年12月│臺北榮│膠1 盒    │同上      │25,000│Ｈ○○、林│
│    │妹    │12日    │總醫院│          │          │      │萬和、蘇秀│
│    │      │        │      │          │          │      │絨、ｑ○○│
├──┼───┼────┼───┼─────┼─────┼───┼─────┤
│7   │蘇琴  │94年12月│臺北榮│膠1 盒    │同上      │32,000│Ｈ○○    │
│    │      │14日    │總醫院│          │          │      │          │
├──┼───┼────┼───┼─────┼─────┼───┼─────┤
│8   │甲Ｒ○│94年12月│臺北榮│膠2 盒    │同上      │44,000│Ｈ○○    │
│    │      │25日    │總醫院│          │          │      │          │
├──┼───┼────┼───┼─────┼─────┼───┼─────┤
│9   │甲未○│94年12月│臺大醫│膠4 盒、中│同上      │145000│Ｈ○○、陳│
│    │      │30日    │院    │藥材、米酒│          │      │平翰      │
│    │      │        │      │、酒甕    │          │      │          │
├──┼───┼────┼───┼─────┼─────┼───┼─────┤
│10  │蔡雅紅│95年1 月│臺北榮│膠半斤（即│同上      │10,000│Ｈ○○    │
│    │      │2 日    │總醫院│半盒）    │          │      │          │
├──┼───┼────┼───┼─────┼─────┼───┼─────┤
│11  │魏太太│95年1 月│臺北榮│膠1 盒    │同上      │30,000│Ｈ○○、林│
│    │      │2 日    │總醫院│          │          │      │麗嬌      │
├──┼───┼────┼───┼─────┼─────┼───┼─────┤
│12  │甲玄  │95年1 月│臺北榮│膠2 盒    │同上      │56,000│Ｈ○○、林│
│    │      │17日    │總醫院│          │          │      │麗嬌      │
├──┼───┼────┼───┼─────┼─────┼───┼─────┤
│13  │廖李秀│95年1 月│陽明山│膠3 盒、中│同上      │111800│Ｈ○○、許│
│    │妹    │18日8 時│國家公│藥材、米酒│          │      │嫈媛      │
│    │      │        │園    │、酒甕    │          │      │          │
├──┼───┼────┼───┼─────┼─────┼───┼─────┤
│14  │張大富│95年1 月│臺北榮│藥酒4 瓶  │同上      │10,000│Ｈ○○    │
│    │      │18日    │總醫院│          │          │      │          │
├──┼───┼────┼───┼─────┼─────┼───┼─────┤
│15  │甲Ａ○│95年1 月│臺北榮│膠1 盒    │同上      │26,000│Ｈ○○、林│
│    │      │20日    │總醫院│          │          │      │麗嬌      │
├──┼───┼────┼───┼─────┼─────┼───┼─────┤
│16  │甲申○│95年2 月│陽明山│膠6 盒浸酒│臺北市德行│216000│Ｈ○○、王│
│    │      │6 日10時│國家公│          │東路109 巷│      │月品      │
│    │      │        │園    │          │83弄1號2樓│      │          │
├──┼───┼────┼───┼─────┼─────┼───┼─────┤
│17  │鄭女士│95年2 月│臺北榮│膠1 盒    │同上      │36,000│Ｈ○○、許│
│    │      │6 日    │總醫院│          │          │      │嫈媛、王月│
│    │      │        │      │          │          │      │品、Ｆ○○│
├──┼───┼────┼───┼─────┼─────┼───┼─────┤
│18  │洪太太│95年2 月│臺北市│膠4 盒    │同上      │80,000│Ｈ○○、王│
│    │      │8 日    │某處  │          │          │      │月品      │
├──┼───┼────┼───┼─────┼─────┼───┼─────┤
│19  │綽號「│95年2 月│臺北市│膠3 盒    │同上      │66,000│Ｈ○○、王│
│    │玉寶」│15日    │某處  │          │          │      │月品      │
├──┼───┼────┼───┼─────┼─────┼───┼─────┤
│20  │Ｇ○○│95年2 月│臺北市│膠1 盒    │同上      │36,000│Ｈ○○、林│
│    │      │中旬某日│陽明醫│          │          │      │萬和、張榮│
│    │      │9 時    │院    │          │          │      │信        │
├──┼───┼────┼───┼─────┼─────┼───┼─────┤
│21  │甲辛○│95年2 月│臺北榮│藥酒4 瓶  │同上      │10,000│Ｈ○○、陳│
│    │      │20日11時│總醫院│          │          │      │平翰、許嫈│
│    │      │30分    │      │          │          │      │媛、Ｆ○○│
├──┼───┼────┼───┼─────┼─────┼───┼─────┤
│22  │甲Ｈ○│95年2 月│臺北榮│膠1 盒    │臺北市德行│32,000│Ｈ○○、王│
│    │      │20日    │總醫院│          │東路109 巷│      │月品      │
│    │      │        │      │          │83弄1 號2 │      │          │
│    │      │        │      │          │樓        │      │          │
├──┼───┼────┼───┼─────┼─────┼───┼─────┤
│23  │林太太│95年2 月│臺北榮│膠1 盒    │同上      │36,000│Ｈ○○、王│
│    │      │21日    │總醫院│          │          │      │月品      │
├──┼───┼────┼───┼─────┼─────┼───┼─────┤
│24  │甲Ｂ○│95年2 月│臺北榮│未購買    │同上      │0     │Ｈ○○、許│
│    │      │21日    │總醫院│          │          │      │嫈媛、林麗│
│    │      │        │      │          │          │      │嬌        │
├──┼───┼────┼───┼─────┼─────┼───┼─────┤
│25  │江太太│95年2 月│臺北市│藥酒2 瓶  │同上      │5,000 │Ｈ○○、王│
│    │      │22日    │某處  │          │          │      │月品      │
├──┼───┼────┼───┼─────┼─────┼───┼─────┤
│26  │甲Ｄ○│95年2 月│臺北榮│膠1 盒    │同上      │20,000│Ｈ○○、王│
│    │（或汪│22日11時│總醫院│          │          │      │月品      │
│    │松榮）│        │      │          │          │      │          │
├──┼───┼────┼───┼─────┼─────┼───┼─────┤
│27  │辛○○│95年2 月│臺北市│膠1 盒、中│同上      │38,500│Ｈ○○、許│
│    │      │27日11時│陽明醫│藥材、米酒│          │      │嫈媛、王月│
│    │      │        │院    │、酒甕    │          │      │品、Ｗ○○│
│    │      │        │      │          │          │      │、ｑ○○  │
├──┼───┼────┼───┼─────┼─────┼───┼─────┤
│28  │陳朱妹│95年3 月│臺北榮│膠2 盒    │同上      │75,000│Ｈ○○、張│
│    │      │1 日    │總醫院│          │          │      │榮信、許嫈│
│    │      │        │      │          │          │      │媛        │
├──┼───┼────┼───┼─────┼─────┼───┼─────┤
│29  │林太太│95年3 月│臺北榮│膠6 盒    │同上      │219000│Ｈ○○、張│
│    │      │8 日    │總醫院│          │          │      │榮信、許嫈│
│    │      │        │      │          │          │      │媛、Ｆ○○│
├──┼───┼────┼───┼─────┼─────┼───┼─────┤
│30  │林余翠│95年3 月│臺大醫│藥酒3 瓶（│臺北市士林│5,000 │Ｈ○○、張│
│    │薇    │8 日    │院    │僅給付    │區○○街83│      │榮信      │
│    │      │        │      │1,500 元）│巷8 號1 樓│      │          │
├──┼───┼────┼───┼─────┼─────┼───┼─────┤
│31  │甲午○│95年3 月│臺北市│藥酒1 瓶  │同上      │38,000│Ｈ○○、林│
│    │      │15日    │忠孝醫│          │          │      │美玲      │
│    │      │        │院    │          │          │      │          │
├──┼───┼────┼───┼─────┼─────┼───┼─────┤
│32  │甲Ｍ○│95年3 月│臺北榮│膠1 盒    │同上      │28,000│Ｈ○○    │
│    │      │15日    │總醫院│          │          │      │          │
├──┼───┼────┼───┼─────┼─────┼───┼─────┤
│33  │許治本│95年3 月│臺北榮│膠1 盒    │同上      │37,000│Ｈ○○    │
│    │      │21日    │總醫院│          │          │      │          │
├──┼───┼────┼───┼─────┼─────┼───┼─────┤
│34  │Ｓ○○│95年3 月│臺北榮│膠2 盒    │同上      │40,000│Ｈ○○    │
│    │      │21日    │總醫院│          │          │      │          │
├──┼───┼────┼───┼─────┼─────┼───┼─────┤
│35  │甲Ｐ○│95年3 月│臺北榮│膠6 盒    │同上      │120000│Ｈ○○、張│
│    │      │23日    │總醫院│          │          │      │榮信      │
├──┼───┼────┼───┼─────┼─────┼───┼─────┤
│36  │簡太太│95年3 月│臺北榮│膠2 盒    │同上      │56,000│Ｈ○○、林│
│    │      │27日    │總醫院│          │          │      │萬和、許嫈│
│    │      │        │      │          │          │      │媛、Ｆ○○│
├──┼───┼────┼───┼─────┼─────┼───┼─────┤
│37  │住臺北│95年3 月│臺北榮│膠4 盒    │同上      │140000│Ｈ○○    │
│    │市重慶│28日    │總醫院│          │          │      │          │
│    │北路10│        │      │          │          │      │          │
│    │2 號7 │        │      │          │          │      │          │
│    │樓    │        │      │          │          │      │          │
├──┼───┼────┼───┼─────┼─────┼───┼─────┤
│38  │邱許末│94年3 月│臺北市│膠4 盒    │同上      │140000│Ｈ○○、許│
│    │      │28日    │陽明醫│          │          │      │鴻仁、何家│
│    │      │        │院    │          │          │      │榛        │
├──┼───┼────┼───┼─────┼─────┼───┼─────┤
│39  │甲亥○│95年3 月│臺北榮│膠1 盒    │同上      │30,000│Ｈ○○    │
│    │      │30日    │總醫院│          │          │      │          │
├──┼───┼────┼───┼─────┼─────┼───┼─────┤
│40  │林彩鳳│95年4 月│臺北榮│鹿茸10兩、│同上      │20,000│Ｈ○○、許│
│    │      │2 日    │總醫院│中藥材    │          │      │嫈媛、林麗│
│    │      │        │      │          │          │      │嬌        │
├──┼───┼────┼───┼─────┼─────┼───┼─────┤
│41  │甲○○│94年4 月│臺北榮│鹿茸藥酒1 │同上      │930000│Ｄ○○、許│
│    │      │13日    │總醫院│瓶        │          │      │嫈媛、邱良│
│    │      │        │      │          │          │      │誠、Ａ○○│
│    │      │        │      │          │          │      │、Ｆ○○  │
├──┼───┼────┼───┼─────┼─────┼───┼─────┤
│42  │甲Ｕ○│95年4 月│臺北榮│鹿茸16兩（│臺北市士林│28,800│Ｄ○○、許│
│    │      │13日    │總醫院│每兩1,800 │區○○街83│      │嫈媛、張榮│
│    │      │        │      │元）、中藥│巷8 號1 樓│      │信、Ｈ○○│
│    │      │        │      │材        │          │      │、Ｆ○○  │
├──┼───┼────┼───┼─────┼─────┼───┼─────┤
│43  │甲庚○│95年4 月│臺北榮│鹿茸20兩、│同上      │43,000│Ｈ○○、林│
│    │      │13日    │總醫院│中藥材    │          │      │萬和、許嫈│
│    │      │        │      │          │          │      │媛、Ｕ○○│
│    │      │        │      │          │          │      │、Ｆ○○  │
├──┼───┼────┼───┼─────┼─────┼───┼─────┤
│44  │甲Ｎ○│95年4 月│臺北榮│鹿茸98兩（│同上      │176400│Ｈ○○、張│
│    │      │14日    │總醫院│每兩1,800 │          │      │榮信      │
│    │      │        │      │元）、中藥│          │      │          │
│    │      │        │      │材        │          │      │          │
├──┼───┼────┼───┼─────┼─────┼───┼─────┤
│45  │趙陸鳳│膠1 盒  │臺北榮│膠1 盒    │同上      │28,000│Ｈ○○、林│
│    │珠    │        │總醫院│          │          │      │萬和、許嫈│
│    │      │        │      │          │          │      │媛        │
├──┼───┼────┼───┼─────┼─────┼───┼─────┤
│46  │甲Ｘ○│95年4 月│臺北榮│鹿茸16兩之│同上      │28,800│Ｘ○○、林│
│    │      │26日    │總醫院│藥酒、中藥│          │      │萬和、邱良│
│    │      │        │      │材        │          │      │誠、Ｕ○○│
│    │      │        │      │          │          │      │、Ｆ○○  │
├──┼───┼────┼───┼─────┼─────┼───┼─────┤
│47  │酉○○│95年4 月│臺北市│鹿茸30兩之│同上      │56,000│Ｈ○○    │
│    │      │27日12時│振興醫│藥酒、中藥│          │      │          │
│    │      │30分    │院    │材        │          │      │          │
├──┼───┼────┼───┼─────┼─────┼───┼─────┤
│48  │王香  │95年4 月│臺北市│膠1盒     │臺北市德行│36,000│Ｈ○○、張│
│    │      │28日    │北投區○          ○○路109 巷│      │榮信      │
│    │      │        │      │          │83弄1號2樓│      │          │
├──┼───┼────┼───┼─────┼─────┼───┼─────┤
│49  │ｍ○○│95年5 月│臺北榮│鹿茸藥酒1 │同上      │107000│Ｈ○○、許│
│    │      │3 日9時 │總醫院│甕        │          │      │嫈媛、張榮│
│    │      │        │      │          │          │      │信、Ｆ○○│
├──┼───┼────┼───┼─────┼─────┼───┼─────┤
│50  │張續義│95年5 月│臺北榮│鹿茸42兩之│同上      │75,600│Ｈ○○、許│
│    │      │3 日    │總醫院│藥酒、中藥│          │      │嫈媛、林麗│
│    │      │        │      │材        │          │      │嬌        │
├──┼───┼────┼───┼─────┼─────┼───┼─────┤
│51  │蔣陳娥│95年5 月│臺北榮│膠5 盒    │同上      │180000│Ｈ○○、許│
│    │      │5 日    │總醫院│          │          │      │嫈媛      │
├──┼───┼────┼───┼─────┼─────┼───┼─────┤
│52  │未○○│95年5 月│臺北榮│鹿茸藥酒1 │同上      │159000│Ｈ○○、張│
│    │      │8 日10時│總醫院│甕        │          │      │榮信      │
│    │      │30分    │      │          │          │      │          │
├──┼───┼────┼───┼─────┼─────┼───┼─────┤
│53  │甲宇○│95年5 月│臺北榮│鹿茸30兩之│同上      │54,000│Ｈ○○、許│
│    │      │9 日    │總醫院│藥酒、中藥│          │      │嫈媛、林麗│
│    │      │        │      │材        │          │      │嬌        │
├──┼───┼────┼───┼─────┼─────┼───┼─────┤
│54  │甲Ｆ○│95年5 月│臺北榮│膠2 盒    │同上      │72,000│Ｈ○○、張│
│    │      │13日    │總醫院│          │          │      │榮信      │
├──┼───┼────┼───┼─────┼─────┼───┼─────┤
│55  │甲辰○│95年5 月│臺北榮│鹿茸藥酒1 │同上      │79200 │Ｈ○○、張│
│    │      │18日11時│總醫院│甕        │          │      │榮信、許嫈│
│    │      │        │      │          │          │      │媛、Ｆ○○│
├──┼───┼────┼───┼─────┼─────┼───┼─────┤
│56  │住板橋│95年5 月│臺北榮│膠2 盒    │同上      │72,000│Ｈ○○、張│
│    │市中正│25日    │總醫院│          │          │      │榮信      │
│    │路216 │        │      │          │          │      │          │
│    │巷150 │        │      │          │          │      │          │
│    │弄11號│        │      │          │          │      │          │
│    │5樓   │        │      │          │          │      │          │
├──┼───┼────┼───┼─────┼─────┼───┼─────┤
│57  │ｐ○○│95年6 月│臺北榮│膠2 盒    │同上      │58,000│Ｈ○○、張│
│    │      │1 日13時│總醫院│          │          │      │榮信、許嫈│
│    │      │        │      │          │          │      │媛        │
├──┼───┼────┼───┼─────┼─────┼───┼─────┤
│58  │黃○（│95年6 月│臺北榮│膠1 盒    │同上      │32,000│Ｗ○○、黃│
│    │或林金│間某日  │總醫院│          │          │      │金英、邱良│
│    │）    │        │      │          │          │      │誠、Ｚ○○│
├──┼───┼────┼───┼─────┼─────┼───┼─────┤
│59  │ｊ○  │95年6 月│臺北榮│膠1 盒    │同上      │30,000│Ｈ○○、張│
│    │      │8 日9時 │總醫院│          │          │      │榮信、許嫈│
│    │      │        │      │          │          │      │媛        │
├──┼───┼────┼───┼─────┼─────┼───┼─────┤
│60  │申○○│95年6 月│臺北市│膠半斤（即│臺北市德行│14,000│Ｈ○○    │
│    │      │8 日12時│長庚醫│半盒）    │東路109 巷│      │          │
│    │      │        │院    │          │83弄1 號2 │      │          │
│    │      │        │      │          │樓        │      │          │
├──┼───┼────┼───┼─────┼─────┼───┼─────┤
│61  │呂先生│95年6 月│臺北榮│膠半斤（即│同上      │14,000│Ｈ○○、張│
│    │      │8 日    │總醫院│半盒）    │          │      │榮信、許嫈│
│    │      │        │      │          │          │      │媛        │
├──┼───┼────┼───┼─────┼─────┼───┼─────┤
│62  │Ｏ○○│95年6 月│臺北榮│膠2 盒    │同上      │64,000│Ｈ○○    │
│    │      │9 日    │總醫院│          │          │      │          │
├──┼───┼────┼───┼─────┼─────┼───┼─────┤
│63  │ｂ○○│95年6 月│臺南市│未購買    │臺南市國民│0     │Ｈ○○、林│
│    │      │13日    │成大醫│          │路270 巷73│      │萬和      │
│    │      │        │院    │          │弄135 號  │      │          │
├──┼───┼────┼───┼─────┼─────┼───┼─────┤
│64  │戊○○│95年6 月│臺南市│膠2 盒    │同上      │64,000│Ｈ○○、林│
│    │      │14日    │成大醫│          │          │      │萬和、許鴻│
│    │      │        │院    │          │          │      │仁        │
├──┼───┼────┼───┼─────┼─────┼───┼─────┤
│65  │林李英│95年6 月│臺南市│膠半斤（即│同上      │10,000│Ｈ○○    │
│    │嬌    │14某日  │成大醫│半盒）    │          │      │          │
│    │      │        │院    │          │          │      │          │
├──┼───┼────┼───┼─────┼─────┼───┼─────┤
│66  │甲Ｗ○│95年6 月│臺南市│鹿茸10兩之│同上      │15,000│Ｈ○○、張│
│    │      │14日    │成大醫│藥酒、中藥│          │      │榮信、許鴻│
│    │      │        │院    │材        │          │      │仁、ｑ○○│
│    │      │        │      │          │          │      │、Ｄ○○  │
├──┼───┼────┼───┼─────┼─────┼───┼─────┤
│67  │洪太太│95年6 月│臺南市│膠1 盒    │同上      │28,000│Ｈ○○、林│
│    │      │16日    │成大醫│          │          │      │萬和      │
│    │      │        │院    │          │          │      │          │
├──┼───┼────┼───┼─────┼─────┼───┼─────┤
│68  │陳賴花│95年6 月│臺南市│鹿茸藥酒1 │同上      │87,000│Ａ○○、邱│
│    │菊    │16日    │郭綜合│甕（膠塊3 │          │      │良誠、林萬│
│    │      │        │醫院  │斤浸酒）  │          │      │和        │
├──┼───┼────┼───┼─────┼─────┼───┼─────┤
│69  │住高雄│95年6 月│臺南市│膠1 盒    │同上      │32,000│Ｈ○○、許│
│    │縣湖內│19日    │成大醫│          │          │      │鴻仁、黃金│
│    │鄉，電│        │院    │          │          │      │英、Ｄ○○│
│    │話0769│        │      │          │          │      │          │
│    │93366 │        │      │          │          │      │          │
├──┼───┼────┼───┼─────┼─────┼───┼─────┤
│70  │周賴碧│95年6 月│臺北榮│原購買膠塊│臺北市德行│35,000│Ｈ○○、林│
│    │雲    │29日    │總醫院│6 盒，嗣後│東路109 巷│      │萬和、許嫈│
│    │      │        │      │退還5 盒（│83弄1 號2 │      │媛、Ｃ○○│
│    │      │        │      │即175000元│樓        │      │          │
│    │      │        │      │）        │          │      │          │
├──┼───┼────┼───┼─────┼─────┼───┼─────┤
│71  │甲戌○│95年7 月│南投縣│不明草藥6 │南投縣南投│7,200 │寅○○、陳│
│    │      │間某日11│縣立醫│帖        │市酒廠附近│      │淑津、何家│
│    │      │時      │院    │          │某處鐵皮屋│      │榛        │
├──┼───┼────┼───┼─────┼─────┼───┼─────┤
│72  │甲乙○│95年7 月│雲林縣│膠3 盒    │雲林縣斗南│66,000│Ｈ○○、林│
│    │      │5 日8 時│西螺鎮│          │鎮中山高速│      │萬和、許鴻│
│    │      │        │慈愛綜│          │公路斗南交│      │仁、ｑ○○│
│    │      │        │合醫院│          │流道附近租│      │          │
│    │      │        │      │          │賃之平房  │      │          │
├──┼───┼────┼───┼─────┼─────┼───┼─────┤
│73  │Ｂ○○│95年7 月│雲林縣│膠2 盒    │同上      │40,000│Ｈ○○、林│
│    │      │6 日10時│西螺鎮│          │          │      │萬和      │
│    │      │        │慈愛綜│          │          │      │          │
│    │      │        │合醫院│          │          │      │          │
├──┼───┼────┼───┼─────┼─────┼───┼─────┤
│74  │甲Ｏ○│95年7 月│雲林縣│鹿茸12兩之│同上      │20,000│Ｈ○○、林│
│    │      │10日前某│西螺鎮│藥酒、中藥│          │      │萬和、許鴻│
│    │      │日12時  │慈愛綜│材        │          │      │仁、ｑ○○│
│    │      │        │合醫院│          │          │      │          │
├──┼───┼────┼───┼─────┼─────┼───┼─────┤
│75  │許蔡梅│95年7 月│雲林縣│被推銷膠塊│雲林縣斗南│0     │Ｈ○○、林│
│    │花    │10日10時│西螺鎮│3 盒、中藥│鎮中山高速│      │萬和、陳淑│
│    │      │30分    │慈愛綜│材、米酒、│公路斗南交│      │津、壬○○│
│    │      │        │合醫院│酒甕共6500│流道附近租│      │          │
│    │      │        │      │0 元，但經│賃之平房  │      │          │
│    │      │        │      │Ｄ○○載回│          │      │          │
│    │      │        │      │住處時，為│          │      │          │
│    │      │        │      │被害人之子│          │      │          │
│    │      │        │      │阻止並報警│          │      │          │
│    │      │        │      │查獲Ｄ○○│          │      │          │
│    │      │        │      │而未購買。│          │      │          │
├──┼───┼────┼───┼─────┼─────┼───┼─────┤
│76  │Ｓ○○│95年7 月│臺北榮│膠2 盒、中│臺北市德行│37,000│Ｗ○○、黃│
│    │      │17日10時│總醫院│藥材      │東路109 巷│      │金英、邱良│
│    │      │30分    │      │          │83弄1 號2 │      │誠        │
│    │      │        │      │          │樓        │      │          │
├──┼───┼────┼───┼─────┼─────┼───┼─────┤
│77  │甲壬○│95年7 月│臺北榮│鹿茸藥酒1 │同上      │145000│Ｈ○○、林│
│    │      │24日    │總醫院│甕        │          │      │萬和、張榮│
│    │      │        │      │          │          │      │信、Ｘ○○│
├──┼───┼────┼───┼─────┼─────┼───┼─────┤
│78  │甲黃○│95年7 月│臺北榮│鹿茸14兩之│同上      │17,000│Ｈ○○、林│
│    │      │24日    │總醫院│藥酒      │          │      │萬和、張榮│
│    │      │        │      │          │          │      │信、Ｘ○○│
├──┼───┼────┼───┼─────┼─────┼───┼─────┤
│79  │甲Ｓ○│95年7 月│臺北榮│膠6 盒    │同上      │192000│Ｄ○○、許│
│    │      │26日    │總醫院│          │          │      │嫈媛、張榮│
│    │      │        │      │          │          │      │信、Ｈ○○│
├──┼───┼────┼───┼─────┼─────┼───┼─────┤
│80  │鄭惠芳│95年7 月│臺北榮│膠2 盒    │同上      │64,000│Ｈ○○    │
│    │      │間某日11│總醫院│          │          │      │          │
│    │      │時      │      │          │          │      │          │
├──┼───┼────┼───┼─────┼─────┼───┼─────┤
│81  │戌○○│95年8 月│臺北榮│膠2 盒    │同上      │64,000│Ｈ○○、許│
│    │      │4 日9時 │總醫院│          │          │      │鴻仁、黃金│
│    │      │        │      │          │          │      │英        │
├──┼───┼────┼───┼─────┼─────┼───┼─────┤
│82  │甲地○│95年8 月│臺北榮│膠3 盒（被│同上      │96,000│Ｈ○○、林│
│    │（未詢│4 日    │總醫院│害人甲地○│          │      │萬和、林梅│
│    │問）  │        │      │事後退還1 │          │      │桂、ｏ○○│
│    │      │        │      │盒）      │          │      │          │
├──┼───┼────┼───┼─────┼─────┼───┼─────┤
│83  │謝金枝│95年8 月│臺南市│膠3 盒    │臺南市國民│72,000│子○○、許│
│    │      │22日    │某醫院│          │路270 巷73│      │嫈媛、林萬│
│    │      │        │      │          │弄135 號  │      │和、Ｈ○○│
│    │      │        │      │          │          │      │、Ｕ○○  │
├──┼───┼────┼───┼─────┼─────┼───┼─────┤
│84  │郭楊玉│95年8 月│臺南市│膠1 盒    │同上      │20,000│Ｈ○○、黃│
│    │麗    │22日    │立醫院│          │          │      │金英、許鴻│
│    │      │        │      │          │          │      │仁、Ｕ○○│
├──┼───┼────┼───┼─────┼─────┼───┼─────┤
│85  │092877│95年8 月│臺南市│膠2 盒    │同上      │48,000│Ｈ○○、張│
│    │0477手│22日    │某醫院│          │          │      │榮信、陳平│
│    │機使用│        │      │          │          │      │翰、ｎ○○│
│    │者    │        │      │          │          │      │          │
├──┼───┼────┼───┼─────┼─────┼───┼─────┤
│86  │曾劉素│95年8 月│臺南市│膠1 盒    │同上      │24,000│Ｈ○○、蘇│
│    │珍    │間某日  │立醫院│          │          │      │秀絨、陳平│
│    │      │        │      │          │          │      │翰、Ｕ○○│
├──┼───┼────┼───┼─────┼─────┼───┼─────┤
│87  │劉林寶│95年8 月│臺南市│被推銷膠塊│同上      │0     │Ｈ○○、許│
│    │鳳    │間某日  │立醫院│3 盒，但未│          │      │鴻仁、張榮│
│    │      │        │      │購買      │          │      │信        │
├──┼───┼────┼───┼─────┼─────┼───┼─────┤
│88  │玄○○│95年8 月│臺北榮│膠3 盒    │臺北市德行│84,000│Ｈ○○、林│
│    │      │28日11時│總醫院│          │東路109 巷│      │萬和、許嫈│
│    │      │        │      │          │83弄1號2樓│      │媛        │
├──┼───┼────┼───┼─────┼─────┼───┼─────┤
│89  │甲Ｅ○│95年8 月│臺北市│被推銷膠塊│同上      │0     │Ｈ○○、黃│
│    │      │29日    │某醫院│，但未購買│          │      │金英、許鴻│
│    │      │        │      │          │          │      │仁、Ｕ○○│
├──┼───┼────┼───┼─────┼─────┼───┼─────┤
│90  │Ｎ○○│95年9 月│永康榮│Ｎ○○之母│臺南市國民│0     │Ｈ○○    │
│    │及其母│間某日  │民醫院│被推銷膠塊│路270 巷73│      │          │
│    │親    │        │      │2 盒，但經│弄135 號  │      │          │
│    │      │        │      │Ｎ○○阻止│          │      │          │
│    │      │        │      │後並未購買│          │      │          │
│    │      │        │      │。        │          │      │          │
├──┼───┼────┼───┼─────┼─────┼───┼─────┤
│91  │甲癸○│95年9 月│臺南市│鹿茸32兩之│同上      │50,000│Ｈ○○、黃│
│    │      │6 日10時│郭綜合│藥酒1 甕  │          │      │金英、許鴻│
│    │      │        │醫院  │          │          │      │仁、Ｕ○○│
├──┼───┼────┼───┼─────┼─────┼───┼─────┤
│92  │甲Ｊ○│95年9 月│臺南市│膠塊6 盒  │同上      │156000│Ｈ○○、黃│
│    │      │7 日    │某醫院│          │          │      │金英、許鴻│
│    │      │        │      │          │          │      │仁、子○○│
├──┼───┼────┼───┼─────┼─────┼───┼─────┤
│93  │Ｔ○○│95年9 月│臺南市│膠塊2 盒  │同上      │48,000│Ｈ○○、陳│
│    │      │12日    │新樓醫│          │          │      │淑津、陳平│
│    │      │        │院    │          │          │      │翰、ｎ○○│
│    │      │        │      │          │          │      │、Ｕ○○  │
├──┼───┼────┼───┼─────┼─────┼───┼─────┤
│94  │丙○○│95年9 月│臺南市│膠塊2盒   │同上      │48,000│Ｈ○○、張│
│    │      │12日10時│萬聖醫│          │          │      │榮信、黃金│
│    │      │        │院    │          │          │      │英、Ｗ○○│
├──┼───┼────┼───┼─────┼─────┼───┼─────┤
│95  │ｕ○○│95年9 月│臺南市│膠2 盒（帳│同上      │75,000│Ｈ○○、何│
│    │      │13日8 時│郭綜合│冊記載3 斤│          │      │華鳳、張榮│
│    │      │        │醫院  │，詳第238 │          │      │信、Ｘ○○│
│    │      │        │      │頁）      │          │      │、ｑ○○  │
├──┼───┼────┼───┼─────┼─────┼───┼─────┤
│96  │甲Ｇ  │95年9 月│臺南市│膠2 盒    │同上      │48,000│Ｚ○○、陽│
│    │      │13日    │某醫院│          │          │      │玉蘭、邱良│
│    │      │        │      │          │          │      │誠、Ｕ○○│
├──┼───┼────┼───┼─────┼─────┼───┼─────┤
│97  │ｅ○○│95年9 月│臺南市│被推銷龜鹿│同上      │0     │Ｈ○○    │
│    │      │中旬某日│郭綜合│二仙膠及鹿│          │      │          │
│    │      │        │醫院  │茸藥酒，但│          │      │          │
│    │      │        │      │未購買。  │          │      │          │
├──┼───┼────┼───┼─────┼─────┼───┼─────┤
│98  │ｓ○○│95年9 月│臺南市│膠塊1 盒  │同上      │24,000│Ｈ○○、黃│
│    │      │中旬某日│立醫院│          │          │      │金英、張信│
│    │      │        │      │          │          │      │榮        │
├──┼───┼────┼───┼─────┼─────┼───┼─────┤
│99  │Ｊ○○│95年9 月│臺南市│鹿茸藥酒1 │同上      │122000│Ｚ○○、林│
│    │      │24日（帳│立醫院│甕（帳冊記│          │      │美玲、邱良│
│    │      │冊另有記│      │載購買膠塊│          │      │誠、Ｕ○○│
│    │      │載26日，│      │5 斤，每斤│          │      │          │
│    │      │應為送貨│      │24000元） │          │      │          │
│    │      │收錢日，│      │          │          │      │          │
│    │      │詳第238 │      │          │          │      │          │
│    │      │頁）    │      │          │          │      │          │
├──┼───┼────┼───┼─────┼─────┼───┼─────┤
│100 │Ｖ○○│95年9 月│臺南市│鹿茸藥酒1 │同上      │20,000│Ｈ○○、林│
│    │      │25日16時│立醫院│甕        │          │      │萬和、何華│
│    │      │        │      │          │          │      │鳳        │
├──┼───┼────┼───┼─────┼─────┼───┼─────┤
│101 │甲Ｔ○│95年9 月│臺南市│膠塊3 盒  │同上      │72,000│Ｈ○○、許│
│    │      │27日    │某醫院│          │          │      │鴻仁、黃金│
│    │      │        │      │          │          │      │英、Ｕ○○│
│    │      │        │      │          │          │      │、子○○  │
├──┼───┼────┼───┼─────┼─────┼───┼─────┤
│102 │陳楊喜│95年9 月│臺南市│膠塊2 盒  │同上      │48,000│Ｈ○○、許│
│    │美    │27日    │郭綜合│          │          │      │鴻仁、黃金│
│    │      │        │醫院  │          │          │      │英、Ｕ○○│
│    │      │        │      │          │          │      │、子○○  │
├──┼───┼────┼───┼─────┼─────┼───┼─────┤
│103 │賴江純│95年9 月│臺南市│膠塊3 盒  │同上      │72,000│Ｗ○○、黃│
│    │柔（即│27日    │郭綜合│          │          │      │金英、何華│
│    │95偵53│        │醫院  │          │          │      │鳳、Ｕ○○│
│    │49卷第│        │      │          │          │      │、Ｈ○○  │
│    │53頁之│        │      │          │          │      │          │
│    │甲Ｔ○│        │      │          │          │      │          │
│    │）    │        │      │          │          │      │          │
├──┼───┼────┼───┼─────┼─────┼───┼─────┤
│104 │鄭吳│95年9 月│臺南市│鹿茸藥酒1 │同上      │30,000│Ｈ○○、張│
│    │      │28日    │郭綜合│甕        │          │      │榮信      │
│    │      │        │醫院  │          │          │      │          │
├──┼───┼────┼───┼─────┼─────┼───┼─────┤
│105 │甲宙○│95年9 月│臺南市│膠塊2 盒  │臺南市國民│48,000│Ｈ○○、許│
│    │      │29日    │某醫院│          │路270 巷73│      │鴻仁、黃金│
│    │      │        │      │          │弄135 號  │      │英、子○○│
│    │      │        │      │          │          │      │、Ｕ○○  │
├──┼───┼────┼───┼─────┼─────┼───┼─────┤
│106 │ｖ○○│95年10月│臺南市│膠塊1 盒  │同上      │20,000│Ｈ○○、林│
│    │      │3 日    │郭綜合│          │          │      │萬和、蘇秀│
│    │      │        │醫院  │          │          │      │絨        │
├──┼───┼────┼───┼─────┼─────┼───┼─────┤
│107 │吳許玉│95年10月│臺南市│膠塊3 盒  │同上      │72,000│ｎ○○、陳│
│    │珠    │3 日    │奇美醫│          │          │      │平翰、邱良│
│    │      │        │院    │          │          │      │誠、Ｕ○○│
├──┼───┼────┼───┼─────┼─────┼───┼─────┤
│108 │甲丑○│95年10月│臺南市│膠塊1 盒  │同上      │20,000│Ｈ○○、林│
│    │      │5 日    │郭綜合│          │          │      │美玲      │
│    │      │        │醫院  │          │          │      │          │
├──┼───┼────┼───┼─────┼─────┼───┼─────┤
│109 │ｙ○○│95年10月│臺南市│膠塊2 盒、│同上      │48,000│Ｈ○○    │
│    │之祖母│6 日    │新樓醫│中藥材（謝│          │      │          │
│    │甲Ｖ○│        │院    │秀瓊服用後│          │      │          │
│    │      │        │      │胃出血）  │          │      │          │
├──┼───┼────┼───┼─────┼─────┼───┼─────┤
│110 │巳○○│95年10月│臺南市│鹿茸42兩之│同上      │65,000│Ｈ○○、林│
│    │      │12日    │新樓醫│藥酒1 甕  │          │      │萬和、張榮│
│    │      │        │院    │          │          │      │信        │
├──┼───┼────┼───┼─────┼─────┼───┼─────┤
│111 │ｄ○○│95年10月│95年10│鹿茸藥酒1 │同上      │61,000│子○○、陳│
│    │      │19日    │月19日│甕（先給付│          │      │平翰、林美│
│    │      │        │      │18,000元）│          │      │玲        │
├──┼───┼────┼───┼─────┼─────┼───┼─────┤
│112 │Ｒ○○│95年10月│臺南市│膠塊3 盒、│同上      │75,000│Ｈ○○、許│
│    │      │23日10時│新樓醫│中藥材、米│          │      │鴻仁、黃金│
│    │      │        │院    │酒、酒甕  │          │      │英、Ｄ○○│
│    │      │        │      │          │          │      │、Ｘ○○、│
│    │      │        │      │          │          │      │Ｕ○○、何│
│    │      │        │      │          │          │      │華鳳      │
├──┼───┼────┼───┼─────┼─────┼───┼─────┤
│113 │ｘ○○│95年10月│臺南市│膠塊1 盒  │同上      │24,000│Ｈ○○、林│
│    │      │間某日  │奇美醫│          │          │      │萬和、陳平│
│    │      │        │院    │          │          │      │翰        │
├──┼───┼────┼───┼─────┼─────┼───┼─────┤
│114 │Ｋ○○│95年10月│臺南市│膠塊3 盒  │同上      │72,000│Ｈ○○、許│
│    │      │25日11時│奇美醫│          │          │      │鴻仁、黃金│
│    │      │30分    │院    │          │          │      │英        │
├──┼───┼────┼───┼─────┼─────┼───┼─────┤
│合計│114人 │        │      │          │          │703730│          │
└──┴───┴────┴───┴─────┴─────┴───┴─────┘
【附表伍之二（即起訴書附表A）】
┌─┬──────┬────┬─────┬───────┬────┬────┐
│編│犯罪時間（民│犯罪地點│被害人特徵│   行騙成員   │犯罪所得│譯文本  │
│號│國年.月.日）│        │          │              │(新臺幣)│(一)頁次│
├─┼──────┼────┼─────┼───────┼────┼────┤
│1 │95.7.28 前  │南投縣  │被害人電話│ｇ○○        │不明    │1       │
│  │            │        │00-0000000│              │        │        │
├─┼──────┼────┼─────┼───────┼────┼────┤
│2 │95.7.28 前  │同上    │被害人電話│ｇ○○        │不明    │5       │
│  │            │        │00-0000000│              │        │        │
├─┼──────┼────┼─────┼───────┼────┼────┤
│3 │95.7.29 下午│嘉義縣番│女性      │ｇ○○、寅○○│不明    │2-4     │
│  │            │路鄉    │          │、壬○○、阿村│        │        │
├─┼──────┼────┼─────┼───────┼────┼────┤
│4 │95.7.31 下午│臺北榮總│男性及女性│Ｈ○○、Ｗ○○│不明    │7-8     │
│  │            │醫院    │各一名不明│、ｑ○○      │        │        │
│  │            │        │（名字中有│              │        │        │
│  │            │        │梅）      │              │        │        │
├─┼──────┼────┼─────┼───────┼────┼────┤
│5 │95.8.1 上午 │同上    │母女一對  │Ｈ○○、Ｗ○○│不明    │8-9     │
│  │、中午      │        │          │、ｑ○○（有使│        │        │
│  │            │        │          │用道具-鏢客以 │        │        │
│  │            │        │          │現金假裝購買）│        │        │
├─┼──────┼────┼─────┼───────┼────┼────┤
│6 │95.8.1上午、│南投市某│女子      │壬○○、ｇ○○│不明    │10      │
│  │中午        │醫院    │          │              │        │        │
├─┼──────┼────┼─────┼───────┼────┼────┤
│7 │95.8.2 下午 │臺北榮總│被害人基隆│Ｈ○○、Ｗ○○│不明    │10-11 、│
│  │            │醫院    │市警察之父│              │        │16      │
│  │            │        │母，電話02│              │        │        │
│  │            │        │00000000  │              │        │        │
├─┼──────┼────┼─────┼───────┼────┼────┤
│8 │95.7月底至8 │同上    │官振國之配│Ｗ○○        │不明    │12      │
│  │月初        │        │偶，電話02│              │        │        │
│  │            │        │00000000  │              │        │        │
├─┼──────┼────┼─────┼───────┼────┼────┤
│9 │95.7月底至8 │南投市  │被害人電話│ｇ○○、壬○○│不明    │13      │
│  │月初        │        │00-0000000│              │        │        │
├─┼──────┼────┼─────┼───────┼────┼────┤
│10│95.7月底至8 │臺北榮總│洪太太，電│寅○○        │不明    │14-15   │
│  │月初        │醫院    │話00-00000│              │        │        │
│  │            │        │89        │              │        │        │
├─┼──────┼────┼─────┼───────┼────┼────┤
│11│95.7月底至8 │南投縣  │被害人電話│寅○○        │不明    │15-16   │
│  │月初        │        │00-0000000│              │        │        │
├─┼──────┼────┼─────┼───────┼────┼────┤
│12│95.7月底至8 │南投市  │臺中張太太│寅○○        │不明    │16      │
│  │月初        │        │0-00000000│              │        │        │
├─┼──────┼────┼─────┼───────┼────┼────┤
│13│95.8.10 上午│同上    │男性（攝護│Ｈ○○、Ｘ○○│不明    │22      │
│  │            │        │腺腫大）  │              │        │        │
├─┼──────┼────┼─────┼───────┼────┼────┤
│14│95.8.10 下午│同上    │不明      │Ｈ○○、Ｕ○○│不明    │25      │
├─┼──────┼────┼─────┼───────┼────┼────┤
│15│95.8.10 前後│同上    │板橋陳小姐│Ｈ○○        │不明    │28、40  │
│  │            │        │0000000000│              │        │        │
├─┼──────┼────┼─────┼───────┼────┼────┤
│16│95.8.10 前後│同上    │徐先生（其│Ｈ○○        │7萬元（ │28      │
│  │            │        │女電話    │              │未遂，嗣│        │
│  │            │        │00000000  │              │後未買）│        │
│  │            │        │87）      │              │        │        │
├─┼──────┼────┼─────┼───────┼────┼────┤
│17│95.8.16 上午│臺南市某│不明      │Ｈ○○、Ｗ○○│不明    │29      │
│  │            │醫院    │          │              │        │        │
├─┼──────┼────┼─────┼───────┼────┼────┤
│18│95.8.16 上午│同上    │不明      │Ｈ○○、Ｘ○○│不明    │29      │
│  │            │        │          │、Ｕ○○      │        │        │
├─┼──────┼────┼─────┼───────┼────┼────┤
│19│95.8.16晚間8│同上    │劉姓女子（│Ｈ○○、Ｗ○○│出售膠塊│30-32   │
│  │時          │        │50 餘歲） │              │3盒斤（ │        │
│  │            │        │與其夫「楊│              │約定於  │        │
│  │            │        │進興」07-6│              │95.8.17 │        │
│  │            │        │931094 、 │              │上午10時│        │
│  │            │        │0000000   │              │交款）  │        │
├─┼──────┼────┼─────┼───────┼────┼────┤
│20│95.8.16晚間8│同上    │林先生07-6│Ｈ○○        │不明    │30      │
│  │時          │        │931094    │              │        │        │
├─┼──────┼────┼─────┼───────┼────┼────┤
│21│95.8.21 上午│同上    │被害人電話│Ｈ○○、Ｘ○○│2萬2千元│35-36   │
│  │            │        │000-000000│              │        │        │
├─┼──────┼────┼─────┼───────┼────┼────┤
│22│95.8.25中午 │臺南市某│不明      │Ｈ○○、Ｕ○○│出售膠塊│43      │
│  │            │醫院    │          │、Ｚ○○      │1盒     │        │
├─┼──────┼────┼─────┼───────┼────┼────┤
│23│95.8.25前後 │同上    │陳秋美，電│Ｈ○○        │未購買  │44      │
│  │            │        │話00-00000│              │        │        │
│  │            │        │81        │              │        │        │
├─┼──────┼────┼─────┼───────┼────┼────┤
│24│95.8.27     │臺北榮總│不明      │Ｈ○○、Ｄ○○│不明    │45      │
│  │            │醫院    │          │、Ｗ○○      │        │        │
├─┼──────┼────┼─────┼───────┼────┼────┤
│25│95.8.27前後 │同上    │江太太，電│Ｈ○○        │3萬或   │49-50   │
│  │            │        │話00-00000│              │25000 元│        │
│  │            │        │87        │              │        │        │
├─┼──────┼────┼─────┼───────┼────┼────┤
│26│95.8.31前後 │臺南市某│被害人電話│Ｈ○○、Ｕ○○│出售膠塊│48      │
│  │            │醫院    │00-0000000│              │1盒     │        │
├─┼──────┼────┼─────┼───────┼────┼────┤
│27│95.9.5      │同上    │被害人電話│Ｈ○○、Ｕ○○│3萬元   │54、56  │
│  │            │        │00-0000000│、Ｄ○○      │        │        │
├─┼──────┼────┼─────┼───────┼────┼────┤
│28│95.9.6      │同上    │不明      │Ｈ○○、邱漢穎│不明    │57      │
├─┼──────┼────┼─────┼───────┼────┼────┤
│29│95.9.7上午  │同上    │不明      │Ｈ○○、子○○│不明    │48-49   │
├─┼──────┼────┼─────┼───────┼────┼────┤
│30│95.9.10前後 │同上    │被害人電話│Ｈ○○        │出售膠塊│96      │
│  │            │        │00-0000000│              │2盒     │        │
├─┼──────┼────┼─────┼───────┼────┼────┤
│31│95.9.12上午 │同上    │林秋田，電│Ｈ○○、Ｚ○○│出售膠塊│86-87   │
│  │            │        │話00-00000│、Ｕ○○      │1盒斤， │        │
│  │            │        │35        │              │得款2萬 │        │
│  │            │        │          │              │元      │        │
├─┼──────┼────┼─────┼───────┼────┼────┤
│32│95.9.19 前  │同上    │被害人電話│Ｈ○○        │不明    │85      │
│  │            │        │00-0000000│              │        │        │
├─┼──────┼────┼─────┼───────┼────┼────┤
│33│95.9.19上午 │同上    │不明      │Ｈ○○        │不明    │85      │
├─┼──────┼────┼─────┼───────┼────┼────┤
│34│95.9.20上午 │同上    │不明      │Ｈ○○、甲酉○│不明    │85      │
│  │            │        │          │、阿魯咪      │        │        │
├─┼──────┼────┼─────┼───────┼────┼────┤
│35│95.9.21中午 │同上    │不明      │Ｈ○○、Ｄ○○│未遂    │83-84   │
│  │            │        │          │、Ｕ○○      │        │        │
├─┼──────┼────┼─────┼───────┼────┼────┤
│36│95.9.21中午 │同上    │被害人電話│Ｈ○○        │不明    │84      │
│  │            │        │0000000000│              │        │        │
├─┼──────┼────┼─────┼───────┼────┼────┤
│37│95.9.22上午 │同上    │不明      │Ｈ○○、子○○│不明    │82      │
├─┼──────┼────┼─────┼───────┼────┼────┤
│38│95.9.22上午 │同上    │不明      │Ｈ○○、Ｄ○○│不明    │82      │
│  │            │        │          │、「沙西米」  │        │        │
├─┼──────┼────┼─────┼───────┼────┼────┤
│39│95.9.24 前  │同上    │被害人電話│Ｈ○○、夫妻一│不明    │83      │
│  │            │        │00-0000000│對            │        │        │
├─┼──────┼────┼─────┼───────┼────┼────┤
│40│95.9.25前後 │同上    │被害人電話│Ｈ○○        │取消未買│67      │
│  │            │        │00-0000000│              │        │        │
├─┼──────┼────┼─────┼───────┼────┼────┤
│41│95.9.27前後 │同上    │被害人電話│Ｈ○○        │不明    │67      │
│  │            │        │00-0000000│              │        │        │
├─┼──────┼────┼─────┼───────┼────┼────┤
│42│95.9.27中午 │同上    │不明      │Ｈ○○        │不明    │69-70   │
├─┼──────┼────┼─────┼───────┼────┼────┤
│43│95.9.28以前 │同上    │鄭太太，電│Ｈ○○、Ｄ○○│不明    │77-78 、│
│  │            │        │話        │              │        │81      │
│  │            │        │00-0000000│              │        │        │
├─┼──────┼────┼─────┼───────┼────┼────┤
│44│95.9.28上午 │同上    │不明      │Ｈ○○、Ｄ○○│不明    │79-80   │
│  │            │        │          │、甲酉○      │        │        │
├─┼──────┼────┼─────┼───────┼────┼────┤
│45│95.9.28上午 │同上    │不明      │Ｈ○○、Ｉ○○│未遂（病│80      │
│  │            │        │          │              │患沒錢）│        │
├─┼──────┼────┼─────┼───────┼────┼────┤
│46│95.9.28晚間 │同上    │不明      │Ｈ○○、Ｄ○○│出售鹿茸│80      │
│  │            │        │          │、子○○      │20餘兩之│        │
│  │            │        │          │              │藥酒一甕│        │
├─┼──────┼────┼─────┼───────┼────┼────┤
│47│95.9.28下午 │同上    │不明      │Ｈ○○、子○○│不明    │81      │
├─┼──────┼────┼─────┼───────┼────┼────┤
│48│95.9.29上午 │同上    │葉先生，電│Ｈ○○        │        │77      │
│  │            │        │話        │              │        │        │
│  │            │        │0000000000│              │        │        │
├─┼──────┼────┼─────┼───────┼────┼────┤
│49│95.10.1     │同上    │賴先生，電│Ｈ○○        │不明    │91      │
│  │            │        │話        │              │        │        │
│  │            │        │00-0000000│              │        │        │
├─┼──────┼────┼─────┼───────┼────┼────┤
│50│95.10.3上午 │同上    │不明      │Ｈ○○、甲酉○│未遂    │89      │
│  │            │        │          │、Ｗ○○      │        │        │
├─┼──────┼────┼─────┼───────┼────┼────┤
│51│95.10.3上午 │同上    │被害人電話│Ｈ○○、Ｄ○○│不明    │89-91   │
│  │            │        │00-0000000│              │        │        │
├─┼──────┼────┼─────┼───────┼────┼────┤
│52│95.10.4     │同上    │黃洪娥，電│Ｈ○○        │嗣後未買│94      │
│  │            │        │話        │              │        │        │
│  │            │        │00-0000000│              │        │        │
├─┼──────┼────┼─────┼───────┼────┼────┤
│53│95.10.4     │同上    │不明      │Ｈ○○、Ｄ○○│出售膠塊│95      │
│  │            │        │          │              │1盒，得 │        │
│  │            │        │          │              │款2萬元 │        │
├─┼──────┼────┼─────┼───────┼────┼────┤
│54│95.10.8前某 │同上    │被害人電話│Ｈ○○        │出售膠塊│95      │
│  │日          │        │00-0000000│              │1盒     │        │
├─┼──────┼────┼─────┼───────┼────┼────┤
│55│95.10.11上午│同上    │不明      │Ｈ○○、Ｄ○○│不明    │92      │
│  │            │        │          │、陳佳純      │        │        │
├─┼──────┼────┼─────┼───────┼────┼────┤
│56│95.10.11中午│同上    │不明      │Ｈ○○、ｇ○○│不明    │93      │
├─┼──────┼────┼─────┼───────┼────┼────┤
│  │95.10.12上午│同上    │不明      │Ｈ○○、Ｗ○○│不明    │93-94   │
│57│            │        │          │、Ｄ○○      │        │        │
├─┼──────┼────┼─────┼───────┼────┼────┤
│58│同上        │同上    │林玉蘭，電│Ｈ○○        │嗣後未購│96偵525 │
│  │            │        │話00-00000│              │買      │號案斗南│
│  │            │        │53        │              │        │分局警卷│
│  │            │        │          │              │        │頁次P239│
└─┴──────┴────┴─────┴───────┴────┴────┘
【附表陸之一即起訴書附表二】
┌─┬───┬────┬────┬──────┬────┬───┬─────┐
│編│被害人│被害時間│被害人被│被害人購買之│被害人購│購買金│己○○集團│
│號│      │        │搭訕地點│物品        │買之地點│額（新│共犯成員  │
│  │      │        │        │            │        │臺幣）│          │
├─┼───┼────┼────┼──────┼────┼───┼─────┤
│1 │趙賴錦│93年11月│臺北市國│膠8 盒、中藥│臺北市中│245000│己○○及其│
│  │心    │19日上午│泰醫院  │材、酒甕    │山區樂群│      │他2 名年籍│
│  │      │        │        │            │二路148 │      │不詳之共犯│
│  │      │        │        │            │號2 樓  │      │          │
├─┼───┼────┼────┼──────┼────┼───┼─────┤
│2 │ｒ○  │95年2 月│臺北榮總│膠4 盒、中藥│同上    │148000│丁○○及另│
│  │      │初某日10│醫院    │材、米酒、酒│        │      │名年籍不詳│
│  │      │時      │        │甕          │        │      │之女子    │
├─┼───┼────┼────┼──────┼────┼───┼─────┤
│3 │天○○│95年5 月│臺北榮總│膠4 盒、中藥│同上    │150000│己○○、巫│
│  │      │15日上午│醫院    │材、米酒、酒│        │      │喜木、黃麗│
│  │      │        │        │甕          │        │      │娟、丁○○│
├─┼───┼────┼────┼──────┼────┼───┼─────┤
│4 │張李櫻│95年6 月│三軍總醫│膠（百草膏）│同上    │184000│己○○、朱│
│  │花    │初某日10│院      │5盒 、中藥材│        │      │文玉、黃麗│
│  │      │時      │        │、米酒、酒甕│        │      │娟        │
├─┼───┼────┼────┼──────┼────┼───┼─────┤
│5 │廖郭巧│95年6 月│臺北市內│膠（百草膏）│同上    │109000│己○○及2 │
│  │珠    │15日11時│湖區國泰│3盒 、中藥材│        │      │名自稱夫妻│
│  │      │        │醫院    │            │        │      │之共犯    │
├─┼───┼────┼────┼──────┼────┼───┼─────┤
│6 │田陳美│95年6 月│臺北榮總│膠3 盒、中藥│同上    │110000│己○○、巫│
│  │蘭    │20日11時│醫院    │材、酒甕    │        │      │喜木、黃麗│
│  │      │        │        │            │        │      │娟        │
├─┼───┼────┼────┼──────┼────┼───┼─────┤
│7 │劉王紅│95年6 月│三軍總醫│膠1 盒、中藥│同上    │62000 │己○○、林│
│  │員    │23日15時│院      │材、酒甕    │        │      │麗嬌      │
├─┼───┼────┼────┼──────┼────┼───┼─────┤
│8 │唐丁淑│95年6 月│臺北榮總│藥酒2瓶     │同上    │5000  │己○○及1 │
│  │媛    │29日10時│醫院    │            │        │      │名女共犯  │
├─┼───┼────┼────┼──────┼────┼───┼─────┤
│9 │Ｑ○○│95年6 月│臺北榮總│膠5 盒、中藥│同上    │75000 │己○○、巫│
│  │      │底某日13│醫院    │材、米酒、酒│        │      │喜木、黃麗│
│  │      │時      │        │甕          │        │      │娟        │
├─┼───┼────┼────┼──────┼────┼───┼─────┤
│10│地○○│95年6 月│臺北榮總│膠2 盒、中藥│同上    │82000 │丁○○及2 │
│  │      │間某日11│醫院    │材、米酒、酒│        │      │名一男一女│
│  │      │時      │        │甕          │        │      │共犯      │
├─┼───┼────┼────┼──────┼────┼───┼─────┤
│11│蓋張秀│95年7 月│三軍總醫│膠1 盒、中藥│同上    │39000 │己○○、林│
│  │貞    │中旬某日│院      │材、米酒、酒│        │      │麗嬌      │
│  │      │9 時    │        │甕          │        │      │          │
├─┼───┼────┼────┼──────┼────┼───┼─────┤
│12│何林美│95年7 月│臺北榮總│膠12盒、中藥│同上    │448500│己○○、巫│
│  │英    │27日10時│醫院    │材、米酒、酒│        │      │喜木、黃麗│
│  │      │        │        │甕          │        │      │娟        │
├─┼───┼────┼────┼──────┼────┼───┼─────┤
│13│乙○○│95年8 月│臺北榮總│膠2 盒、中藥│同上    │73900 │己○○、林│
│  │      │初某日13│醫院    │材、米酒、酒│        │      │麗嬌      │
│  │      │時      │        │甕（給付31,5│        │      │          │
│  │      │        │        │00元）      │        │      │          │
├─┼───┼────┼────┼──────┼────┼───┼─────┤
│14│不明  │95年8 月│臺北榮總│膠塊半盒（被│同上    │0     │己○○、林│
│  │      │10日中午│醫院    │害人返家後反│        │      │麗嬌、許鴻│
│  │      │        │        │悔，未購買）│        │      │仁、ｑ○○│
├─┼───┼────┼────┼──────┼────┼───┼─────┤
│15│ｌ○○│95年8 月│時間    │膠8 盒、中藥│同上    │293500│己○○、朱│
│  │      │15日12時│        │材、米酒、酒│        │      │文玉、陳美│
│  │      │        │        │甕（給付125,│        │      │惠        │
│  │      │        │        │000 元）    │        │      │          │
├─┼───┼────┼────┼──────┼────┼───┼─────┤
│16│甲天○│95年9 月│臺北榮總│膠6 盒、中藥│同上    │219000│己○○、巫│
│  │      │11日11時│醫院    │材、米酒、酒│        │      │喜木、黃麗│
│  │      │        │        │甕          │        │      │娟        │
├─┼───┼────┼────┼──────┼────┼───┼─────┤
│17│甲丙○│95年9 月│臺北榮總│膠1 盒、中藥│同上    │20000 │己○○、林│
│  │      │13日10時│醫院    │材、米酒、酒│        │      │麗嬌、王月│
│  │      │        │        │甕          │        │      │品        │
├─┼───┼────┼────┼──────┼────┼───┼─────┤
│18│謝黃金│95年9 月│臺北榮總│膠3 盒、中藥│        │108000│己○○與另│
│  │社    │29日10時│醫院    │材、米酒、酒│        │      │2 名一男一│
│  │      │        │        │甕（已經王銘│        │      │女之共犯  │
│  │      │        │        │鋒於95 年10 │        │      │          │
│  │      │        │        │月31日如數歸│        │      │          │
│  │      │        │        │還，並已和解│        │      │          │
│  │      │        │        │。）        │        │      │          │
├─┼───┼────┼────┼──────┼────┼───┼─────┤
│19│ｚ○○│95年9 月│國軍松山│膠（百草膏）│臺北市中│36000 │己○○、蕭│
│  │      │間某日11│醫院    │1 盒、中藥材│山區樂群│      │慶宗、陳美│
│  │      │時      │        │（給付20,000│二路148 │      │惠        │
│  │      │        │        │元）        │號2 樓  │      │          │
│  │      │        │        │            │        │      │          │
│  │      │        │        │            │        │      │          │
├─┼───┼────┼────┼──────┼────┼───┼─────┤
│20│Ｐ○○│95年9 月│臺北榮總│膠1 盒、中藥│同上    │39000 │己○○與另│
│  │      │間某日11│醫院    │材、米酒、酒│        │      │2 名年籍不│
│  │      │時      │        │甕（被害人書│        │      │詳之女子  │
│  │      │        │        │寫受款人帳號│        │      │          │
│  │      │        │        │錯誤，未完成│        │      │          │
│  │      │        │        │匯款。）    │        │      │          │
│  │      │        │        │            │        │      │          │
├─┼───┼────┼────┼──────┼────┼───┼─────┤
│21│午○○│95年10月│臺北市忠│膠7 盒（已經│同上    │252000│己○○、陳│
│  │      │3 日10時│孝醫院  │己○○於95年│        │      │依帆      │
│  │      │30分    │        │10月31日如數│        │      │          │
│  │      │        │        │歸還，並已和│        │      │          │
│  │      │        │        │解。）      │        │      │          │
│  │      │        │        │            │        │      │          │
├─┼───┼────┼────┼──────┼────┼───┼─────┤
│22│ａ○○│95年10月│臺北市榮│膠10盒、中藥│同上    │366500│己○○、巫│
│  │      │4 日10時│總醫院  │材、米酒、酒│        │      │喜木、黃麗│
│  │      │        │        │甕（給付270,│        │      │娟        │
│  │      │        │        │500 元，嗣經│        │      │          │
│  │      │        │        │己○○於95年│        │      │          │
│  │      │        │        │10月30日如數│        │      │          │
│  │      │        │        │歸還）      │        │      │          │
│  │      │        │        │            │        │      │          │
├─┼───┼────┼────┼──────┼────┼───┼─────┤
│23│黃張金│95年10月│臺北市榮│膠4 盒、中藥│同上    │148000│己○○、朱│
│  │枝    │4 日12時│總醫院  │材、米酒、酒│        │      │文玉、陳美│
│  │      │        │        │甕（先給付10│        │      │惠        │
│  │      │        │        │0,000 元，嗣│        │      │          │
│  │      │        │        │經己○○於95│        │      │          │
│  │      │        │        │年10月30日返│        │      │          │
│  │      │        │        │還。）      │        │      │          │
│  │      │        │        │            │        │      │          │
├─┼───┼────┼────┼──────┼────┼───┼─────┤
│24│何游滿│95年10月│於臺北榮│藥酒5 瓶    │同上    │16000 │己○○、林│
│  │妹    │11日11時│總醫院撿│            │        │      │麗嬌      │
│  │      │        │拾保特瓶│            │        │      │          │
│  │      │        │從事資源│            │        │      │          │
│  │      │        │回收時  │            │        │      │          │
├─┼───┼────┼────┼──────┼────┼───┼─────┤
│25│張李心│95年10月│臺北榮總│膠10盒、中藥│同上    │367000│己○○、朱│
│  │潔    │17日12時│醫院    │材、米酒、酒│        │      │文玉、蕭慶│
│  │      │        │        │甕（與己○○│        │      │宗        │
│  │      │        │        │於95.11.1 調│        │      │          │
│  │      │        │        │解成立，同意│        │      │          │
│  │      │        │        │如數返還）  │        │      │          │
├─┼───┼────┼────┼──────┼────┼───┼─────┤
│26│Ｌ○○│95年10月│臺北榮總│膠3 盒、中藥│同上    │100000│己○○、林│
│  │      │中旬某日│醫院    │材、米酒、酒│        │      │麗嬌      │
│  │      │11時    │        │甕（已經王銘│        │      │          │
│  │      │        │        │鋒於95年11月│        │      │          │
│  │      │        │        │2 日如數歸還│        │      │          │
│  │      │        │        │）          │        │      │          │
│  │      │        │        │            │        │      │          │
├─┼───┼────┼────┼──────┼────┼───┼─────┤
│27│Ｍ○○│95年10月│臺北榮總│膠7 盒、中藥│同上    │258000│己○○、巫│
│  │      │23日11時│醫院    │材、米酒、酒│        │      │喜木、黃麗│
│  │      │        │        │甕（已經王銘│        │      │娟        │
│  │      │        │        │鋒於95年11月│        │      │          │
│  │      │        │        │1 日如數歸還│        │      │          │
│  │      │        │        │）          │        │      │          │
│  │      │        │        │            │        │      │          │
└─┴───┴────┴────┴──────┴────┴───┴─────┘
【附表陸之二即起訴書附表B】
┌─┬──────┬────┬─────┬───────┬────┬────┐
│編│犯罪時間（民│犯罪地點│被害人特徵│   行騙成員   │犯罪所得│譯文本  │
│號│國年.月.日）│        │          │              │(新臺幣)│(二)頁次│
├─┼──────┼────┼─────┼───────┼────┼────┤
│1 │95.4 .25    │臺北市某│不明      │己○○、Ｆ○○│膠塊半塊│50      │
│  │            │醫院    │          │、甲酉○（列在│        │        │
│  │            │        │          │Ｈ○○集團）  │        │        │
├─┼──────┼────┼─────┼───────┼────┼────┤
│2 │95.6 .22    │同上    │不明      │己○○、Ｆ○○│鹿茸34兩│50      │
│  │            │        │          │              │之藥酒  │        │
├─┼──────┼────┼─────┼───────┼────┼────┤
│3 │95.6 .29    │同上    │不明      │己○○、Ｆ○○│膠塊1盒 │50      │
├─┼──────┼────┼─────┼───────┼────┼────┤
│4 │95.9 .11    │同上    │不明      │己○○、ｔ○○│成交2次 │62      │
│  │            │        │          │、甲酉○      │        │        │
├─┼──────┼────┼─────┼───────┼────┼────┤
│5 │95.10.4     │同上    │為黃姓夫婦│己○○、庚○○│被害人於│1       │
│  │            │        │，住臺北縣│              │是日先支│        │
│  │            │        │三峽鎮。  │              │付1萬元 │        │
├─┼──────┼────┼─────┼───────┼────┼────┤
│6 │95.10.5上午 │同上    │骨質疏鬆、│己○○、ｃ○○│不明    │34-35、 │
│  │09:54       │        │心臟病等  │              │        │70      │
├─┼──────┼────┼─────┼───────┼────┼────┤
│7 │95.10.11上午│同上    │不明      │己○○、辰○○│不明    │38      │
│  │11:09       │        │          │              │        │        │
├─┼──────┼────┼─────┼───────┼────┼────┤
│8 │95.10.12中午│三軍總醫│50餘歲    │己○○、ｃ○○│未遂    │39-40   │
│  │12:11       │院      │          │              │        │        │
├─┼──────┼────┼─────┼───────┼────┼────┤
│9 │95.10.13下午│臺北市某│中風3 次  │己○○、Ｆ○○│不明    │20、40、│
│  │13:10       │醫院    │          │              │        │77      │
├─┼──────┼────┼─────┼───────┼────┼────┤
│10│95.10.13下午│同上    │不明      │己○○、ｔ○○│不明    │78      │
│  │13:15       │        │          │              │        │        │
├─┼──────┼────┼─────┼───────┼────┼────┤
│11│95.10.14下午│同上    │不明      │己○○        │不明    │23      │
│  │16:10       │        │          │              │        │        │
├─┼──────┼────┼─────┼───────┼────┼────┤
│12│95.10.14下午│同上    │夫妻      │己○○、庚○○│購買膠塊│24-25   │
│  │16:12       │        │          │、甲寅○      │2 盒    │        │
├─┼──────┼────┼─────┼───────┼────┼────┤
│13│95.10.16下午│同上    │糖尿病、退│己○○、林美惠│不明    │29-30   │
│  │17:14       │        │伍軍人    │、ｗ○○      │        │        │
├─┼──────┼────┼─────┼───────┼────┼────┤
│14│95.10.17下午│同上    │氣喘      │己○○、辰○○│未遂    │27      │
│  │17:10       │        │          │、丁○○、    │        │        │
├─┼──────┼────┼─────┼───────┼────┼────┤
│15│95.10.17下午│同上    │住臺北市吳│              │不明    │27      │
│  │17:13       │        │興街      │              │        │        │
└─┴──────┴────┴─────┴───────┴────┴────┘


司法院資訊處製作；財團法人民間司法改革基金會備份。
